# Meeting setup

* Date: 07.03.2011
* Time: 09.30 Norw. time
* Place: Internet
* Tools: SubEthaEdit, iChat

# Agenda

# Opening, agenda review, participants

* Opened at 09:45
* Present: **Berit Merete, Biret-Anne, Børre, Ciprian, Lene, Maja, Sjur, Thomas, Tomi, Trond**

# Project review

* **kort** oppsummering frå kvart prosjekt, der ein legg fram:
    - status (kva er ferdig, kva ligg etter skjema, kva kjem no)
    - særlege punkt som treng meir merksemd -> separat møte (men punkta bør nemnast for alle, slik at vi kan sjå avhengigheiter som elles blir oversedde)

Det blir altså ein litt annan struktur enn tidlegare - meir prosjektorientert. Vi prøver det ut, og ser korleis det funkar.

Prosjekta er (rapportør i parentes):

*Divvun 2.1:
    - installerarane (Børre)
    - buggar (Tomi)
*TTS (Biret Ánne)
*Divvun-omorganisering (Sjur)
*Testbenkprosjektet (Sjur)
* smekorpus (Børre)
* smakorpus (Børre)
* smenob (Berit Merete)
* VD-ÅD-lansering Mac/Win/iPxd (Ciprian)
* Forvaltningsordbok (Ciprian)
* Kunnskapsforlaget -- sme-ordbok (Trond)
* MT-170 (Trond)
* sma-oahpa (Lene)
* nu-oahpa (Biret Ánne)
* Barentsprosjektet (Trond)
* dis-abstract til Riga (Lene)

Andre, kvilande prosjekt (inga rapportering - lista er ikkje komplett)
* smefin (Gt+Kotus)
* smanob
* korpusgrensesnitt

# Divvun 2.1:
## installerarane

Børre:

Vi har ferske sme-, sma- og smj
W7, O2010, Samisk høgskole-folk har installert.

Problem: Sørsamisk på nye Windowsmaskiner.

Ta kontakt med folk som skal teste:
* sma: **Trond** (gjort)
* smj: **Børre**

## buggar

Tomi:
* hard-hyphen bug seems to be fixed
* sme should not have hard-coded clitics
* missing words are fixed (?? "isit" still out)

Divvun 2.1 meeting Friday 10 AM: Børre, Sjur, Thomas, Tomi
* Wednesday at 16:00: deadline for lexical changes before compilation

# TTS

**Biret Ánne:**

* Klare til å gjere opptak med mannleg røyst, når han har tid.
* Beraren av den kvinnelege røysta er sjukemeldt, det tar vi etterpå.
* opptaksrom på konservatoriet - betre akkustikk / mindre støy der

# Divvun-omorganisering (Sjur)

Ingenting har skjedd. Sametinget og Universtietet ventar på departementet.

# Testbenkprosjektet (Sjur)

Ingenting har skjedd pga. sjukemelding, men prosjektet må bli ferdig.

# smekorpus (Børre)

Ciprian har parallellisert det.  Francis har sendt ein del attendemeldingar
om konverteringsfeil.

Det er framleis ting som skjer i konverteringa ("." = ok, "|" = feil):

```
convert2xml.pl --shallow orig
Processing files
|  ||||||||||..||.||..|.|||make: *** [all] Error 1
| --- | --- | --- | --- | --- | --- | --- | --- | --- | --- | --- | --- | --- | --- | --- | ---
```

# smakorpus (Børre)

Det ligg tekstar der, men vi har ikkje oversikt over kva som er parallelt og
kva som ikkje er det.

Parallellisering av sma:
1. Tekstar må identifiserast som parallelle - det er gjort
1. Deretter må anchor.txt vere ferdig (status quo: ca 300/1100 open)
1. Så kan vi setningsparallellisere

**TODO:**
1. Samle inn tekstar (**Børre**) - gjort
1. Leggja inn metadata om parallelle tekstar (**Børre**) - gjort
1. Dokumenter parallelliseringsskript (**Ciprian**)
1. Legg inn buggmeldingar om problem med å køyra Ciprian-skripta (**Børre**)
1. Gjer ferdig anchor.txt (**Maja**)
1. Parallelliser (**Ciprian**, evt. **Børre**) (modulo java)

# smenob (Berit Merete)

* har lært å bruka programma
* identifisert problem kring re- og te-elementa

# VD-ÅD-lansering Mac/Win/iPxd (Ciprian)
* now, both VD and ÅD are updated
* VD-pipeline now updated along the ÅD, i.e., more general wrt. features
  comming from the fst
* slightly improved layout for entries both for mac and for stardict
* planned: some version for mobile OS non-iPx
* [http://www.androidzoom.com/android_applications/stardict]

**TODO:**
* Samle e-postliste for agitprop (**Sjur; Maja, Børre**)
* Sende info om nye ordbøker + ny Divvun-versjon samtidig neste veke (**XXX**)
* SGM om stedsnavn i sma

# Forvaltningsordbok (Ciprian)
* ad, on the GT&DIVVUN side the pipeline works
* actually, we can try to prove to make the word alignment too
* problems:
    - input form tca02-sentence aligner: it does not accept anything that it is "detected" as sentence from our preprocessing step (at the moment, manual correction)
    - Francis detected some coding errors which we should check, especially, Børre,
so that we can improve our corpus/processing routines
* Berit Merete har starta

**TODO**
* Finne terskelnivå på kandidatar (0.1, 0.x, …)
* Nytt møte og evaluere, sjå korleis det går
    - Møte omtrent 14.3. (**BM, Cip, Francis, Lene, Trond**)

# Kunnskapsforlaget -- sme-ordbok (Trond)
Trond orienterte.

# MT-170 (Trond)
Trond orienterte.

# sma-oahpa (Lene)
Kritiske tekniske ting ser ut til å bli på plass denne veka.

Neste lingvistiske utfordring er adjektiv, for å få dei på plass i Morfa-S.
I midten av april skal alt av eigenskapar vere ferdig, deretter
er det debugging.

# nu-oahpa (Biret Ánne)
Oppdaga litt rot med den infoen kurslærar får (frå aktivitetsloggen),
det skal det ryddast opp i. Oppdaga buggar i morfa-C.

# Barentsprosjektet (Trond)
Møte i dag for å få i gang søknadsskrivinga.

# dis-abstract til Riga (Lene)
* To lange tekstar.
* tekstene og missinglistene og tilhørende typos-lister er her:
    - private/gt/sma/testcorp/
    - bruk typoslista i denne mappa

To ting er aktuelt:
* Vi har ei lang missing-liste (både subformer og manglande leksem)
* Sublemma med standardlemma som oppslagsform, slik:
    - *standardlemma:sublemma contlex ;*

**TODO**
* Lingvistisk møte for å samkøyre sme, sma
    - Saker:
        - ordavleiing
        - taggar
    - Tidspunkt: **tysdag kl. 0900**
    - Kven: **Biret Merete, Lene, Maja, Thomas, Trond**

# Eventuelt

Ingenting.

# Neste veke:

* Møte til vanleg tid.
* Divvun 2.1. + VD/ÅD-lansering
