!!!Saksliste for fellesmøtet:
* oppsummering etter FAD/SD/UiT-møtet med Divvun 31/5-2011
* arbeidsdeling mellom Divvun og GT
* korpus
* planlegging av tida framover:
** finplanlegging for den nærmaste månaden
** sumarferieplanar/-tider
** grovplanlegging for hausten

!!! oppsummering etter FAD/SD/UiT-møtet med Divvun 31/5-2011
* arbeidsgiveransvar flyttes til UiT fra 1.7.11
* UiT skal drøfte med Divvun om hvor i organisasjonen Divvun skal inn, men UiT har avgjørelsen. Drøftinga kjem etter sommarferien. Sannsynligvis parallelt med GT under IS. 
* Faglig råd: representanter fra sametinget, samisk høgskole etc.
* Øremerka midler over statsbudsjettet, separat budsjett og regnskap, rapportering til FAD
* De som har arbeidet under sametinget, får fast stilling ved UiT, kontraktunderskriving i juni
* Teknisk-administrative stillinger
* Navn på gruppa? Divvun?
* Hvem skal forvalte divvun.no ? idag under sametinget

!!! arbeidsdeling mellom Divvun og GT
* tydelig på hvem som gjør hva
* formalisere kravene til arbeidet
* automatiske tester
* opplæring til å forstå, lexc-kurs til høsten
* opplæring til alle på å kunne veilede brukere (installering av f.eks. divvun og ordbøker etc)
* dokumentasjon, deling av kunnskap for å kunne dekke opp for hverandre 

* Prinsipiell deling:
** forsking: gt
** sluttbrukarprogram: divvun
* Fellesressursar:
** korpus
** fst
** dis 
** infra
* Tema:
** oahpa: gt
** mt: gt (divvun interessert?)
** ordbøker: divvun (gt interessert?)
** grammktrl: divvun
** cat: divvun


!!! korpus
* Boundcorpus blir delt i to: 
** Samisk + evt oversetting: forvaltes for sametinget
** Andre tekster: "vi skal behandles på samme måte": under UiT?

Konvertering av korpuset
ocrfeil, pdf-feil, teiknsett

# spørsmål: korleis rettar vi desse feila
## rette manuelt i ein kopi av originalen eller av xml-fila
## rette via xsl-konverterings-prosessen og convert2xml.pl
## flytte til gullkorpus og rette via leif$feil-formatet
# Moglege svar
## svn-repositorium med konverterte data: xml som er stabil (dvs. maskinelt korrekt konvertert)

!!! planlegging av tida framover:

!! finplanlegging for den nærmaste månaden = alt ferdig før sumarferien

* Giellagiellaforum i Tana 15.-16.juni (__Børre, Tomi__)
* Divvun 2.2 (+ ev 2.3) (__Sjur, Thomas, Tomi, Børre__)
** Legge inn fra missinglist sme og smj (__Thomas__)
** Implementere smaNorm i sma.fst (__Thomas__)

* Forvaltningsordboka - møte for å planlegge videre arbeid
  (__Tomi, Trond, Berit Merete, Thomas, Ciprian__)
** koble sammen parallelle tekster (vi mista nettopp stortingsmeldingane)
** forbedre konverteringa
** laga referansekorpusrepositoriet (__Børre__)
** parallellkorpus
*** setningsparallellisering (også se på forbedringspotensiale)
*** lage rapport pekere på filer (__Tomi__) 
*** manuelt sjekke parallelle filer i referansekorpuset: arbeidet skal begynnes med FAD-relevante filene (__Berit Merete, Ciprian__)
** forbedre lemmatisering i fst? (varianter får samme lemmaform)
** ordparallellisering

* Omorganisering:
** kontraktar (kvar enkelt)
** pensjon (__Sjur__)
* Testbenk:
** feilmerkingskonvertering (__Børre__)
** testing + rapport (__Sjur__)
* infra-reorg (__Sjur__)
* korpuskontraktar og opprydding før 1.7. (__Børre__)

* smaOahpa skal være ferdig før sommerferien, lanseres til høsten (__Lene, Trond, Ciprian, Ryan__)
** dialektmerking -> flere fst
** nobsma - unifisering og tillegg i filene
** morfaC - flere typer oppgaver, debugging
** liste over buger som må fikses

* Norgesuniversitetet smeOahpa (__Lene, Biret Ánne, Trond__)
** avtale fellesmøter med universiteter i Helsinki og Oulu (bør avholdes i august)
** finne programmerer for videre arbeid
** relade smeOahpa, med dagens fst og utvida leksikon: flytte denne til august?
** eksport av læringsstier fra Fronter
** evaluering av bruken av Oahpa med innlogging for SAM-1030 og SAM-1031 vårsemesteret 2011 

* korrigere sma-adj-fst (smaOahpa og sma-dict avhenger av denne)
  (__Trond, Lene__)
** venter på Lena K - lovt til 3.6 (?)

* dicts:
** smenob (__Ciprian__)
** smanob (__Ciprian__)
** Lulesamisk ordbok (__Ciprian__, Bruce's sample data)

* Artikkel til Riga - deadline 1.7.11 (__Lene, Trond__)

* Artikkel, abstrakt ferdig 30.9 - en del samarbeid må gjøres før ferien, (__Laura, Lene__)

!! sumarferieplanar/-tider
* Sjur, en gang etter 1. juli
* Thomas 27.6-29.7
* Børre 18.6-3.7, 25.7-17.8
* Tomi 27.6-22.7
* Berit-Anne
* Trond 4.7.- 29.7
* Ciprian 4.7.- 29.7 (iblant working, too)
* Berit-Merete 4.7 eller 11.7-5.8.11
* Lene 4.7-5.8.11

!! grovplanlegging for hausten

Det vart ikkje tid til dette punktet. Vi kjem attende.
