# Meeting setup

* Date: 14.02.2011
* Time: 09.30 Norw. time
* Place: Internet
* Tools: SubEthaEdit, iChat

# Agenda

# Opening, agenda review, participants

* Opened at 
* Present: **Biret-Anne, Børre, Ciprian, Lene, Sjur, Thomas, Tomi, Trond**

# Reports from everyone

## Børre
* Jobbet med korpuskonvertering
    - free: 3 av 9000 er feil (less than 0,1 % error)
    - bound: ca 3000 feil av > 50 000 (ca 5 % error)
* Begynte bygging av hunspelleksikon
* Begynte med parallellisering av korpuset, fikset en feil i tca2

## Ciprian
* smaoahpa: db update and testing
* jus term:
    - further refining of data
    - meeting with Esko: XMLeditor installation and instuction on basic functionality
    - todo: implement css filters for XMLeditor for jus term format
* smenob:
    - further working towards a new version
    - checking data
    - updating the knowledge about StarDict format
* admin term:
    - restarted the transformation of the relevant data
* meeting on 18.02 about the Nordost-Passage
    - preparing, reading

## Lene
* Fra forrige uke:
    - arbeidet med tilpassing av sme-Oahpa til universitetskurs
    - hvem skal skrive adj-grammatikk for sma-Oahpa?
    - arbeidet litt CG sammen med Linda
    - gjorde prosjektlederarbeid NU-prosjektet (sme-Oahpa)
    - problemstillinger sma-fst i forhold til syntaktisk analysato
    - laga plakater til Trondheimskonferansen (sma-dict og sma-oahpa)
* Denne uka:
    - har undervisning tirs, ons og tors 
    - deltar på LaTex-kurs i regi av Pavel Iosad, denne og neste uke, hvis tidspunktene passer (LaTex for viderekomne)
    - jobber med sma-dis.rle (syntaktisk analysator/disambiguator for sma)
    - litt Oahpa-arbeid (sma - sme)
    - skal delta på diskusjoner om nobsme 
    - foredrag/workshop på fredag 18.2 - Læremidler på nett. Arrangør: sametinget

## Maja
* sma-nob, korrrektur opp i dict. Bør se mer på verb, noun og adj-filene - noen dilemmaer 
* jobbe parallelt med fst og dict. Rette opp i fst, og i dict - 
* jobbet litt med adj-grammatikk
* Vil jobbe mer med retting av dict/fst
* (Davids oppgave :-) )

## Sjur
* sick leave
* voikko+hfst status
    - det finnes en releasecandidate for testing, for finsk og grønlandsk, 
    - vi burde teste for samisk
* Divvun 2.1 status
    - skulle leveres forrige uke fra Nederland, men ikke kommet
    - problemer med 64 bits Office på 32 bits Windows (?)
* fredag 18.2.: ASTIN meeting
    - de nordiske språkrådenes språkteknologifolks samarbeidsgruppe (ikke Island eller Finland)
    - de arrangerer korpus-workshop på Nodalida i mai
* smj-dict
    - sametinget har kjøpt rettighetene fra Anders Kintel
    - ordboka skal på nett

## Thomas
* mostly transitivity
* a lot of lege-besök with son
* made an orjes-sámi flyer for a konferens (very beautiful)
* struggled with some reiseräknings

## Tomi
* fixing bugs for smX-to-plx-conversion for Divvun 2.1 release, many of them seem to be fixed
    - 48 open bugs

## Trond
* Last week:
    - smeoahpa: 
        - localisation fin, swe, testing
        - final application
    - smaoahpa: 
        - Posters for Trondheim meeting
        - Localisation
    - New languages
        - Added Udmurt as a Gt language online
        - Added Jacks source files for Erzya Mordvin
    - Taught language revitalisation at an hif course
    - Barents: Planning, correspondence
    - CG
        - Started work on Riga
* This week:
    - New employee — intro
    - Lexicography
    - Barents planning
    - ovttas.no
    - North-East Passage (sic)
    - NoDaLiDa reviews (deadline thursday)
    - More Riga work

## Biret Ánne
* TTS:
    - Texts: North Sámi ready for recording. Some more sentences needed.
    - Norwegian texts?
    - Numbers?
* NU:
    - Tested Morfa-links: They work
    - Testing functionality of student account info: so far, so good
    - More teaching material on Fronter

# Scheduling eventual follow-up meetings for subprojects

## Issues for corpus
* **Børre, Ciprian, Trond, Francis**
* Update anchor files
* Fix the question mark in regjeringen.no filenames for parallellisation

## TTS for Norwegian
* **B-Á, Sjur, Trond**
* Discussing with Språkbanken, with NTNU, with Telenor

## smanob-dict/sma-Oahpa - kl 11.00 idag? OK for Maja
* **Lene, Maja, Ciprian**
* Finne løsninger på "tvilsomme" ord  

## adj-grammatikken 
* **Maja, Sjur, Trond, Lene**
* hvilken klassifisering?
    - Bergsland har skrevet lite, og det lille er spredt - (har 5 klasser)
    - Maja usikker på om "hennes" system vil bli godtatt av "miljøet" - (har 4 klasser)
    - grammatikken skal være en forklaring til vår sma-fst og oppgavene i Oahpa 
* Hvem skriver?
    - Vi kommer tilbake til dette i neste uke

## Læremidler på nett - foredrag
* **Lene, Trond, Biret-Ánne**
* lage foredrag
* gjennomkjøring onsdag kl 9
* workshop hele fredagen

## Course for B-M: 
* intro to Gt routines
* xml and xmlmind
* principles for lexicography work -- dictionaries from Sami
* principles for lexicography work -- dictionaries to Sami

# Dependencies

## sma
1. POS + transitivity
1. CG work

## Dictionary work --  deadline FAD 1. mars
1. Corpus conversion - ok (Børre)
1. Sentence alignment (Børre)
1. Word alignment (Francis)
1. Work on dictionary (B-M)

# Infrastructure
* Språkbanken server
* Distributing the victorio workload on several servers
* IT infra at UiT - e-mail

# Other issues

## Winter holidays

|  Namn | Days 
|  Sjur | 21.2.-1.3.
|  Thom | ikkje mer enn noen liten time no og da kanskje
|  Lene | ikkje 
|  Trond | ikkje 
