# Meeting setup

* Date: 07.02.2011
* Time: 09.30 Norw. time
* Place: Internet
* Tools: SubEthaEdit, iChat

# Agenda

# Opening, agenda review, participants

* Opened at 10:02.

# Reports from everyone

## Thomas
* sma-nob transitivity mostly
* some bug-fixing with Tomi
* feed-back til publikum
* normativity
* tried to write reiserekning for Hattfjelldal

## Lene
* legger inn ord fra universitetskurs i sme-Oahpa - tilpasser Oahpa til universitetskurs
* skriver grammatikk for sma-Oahpa
* skal denne uka arbeide med CG sammen med Linda
* skal denne uka gjøre en del prosjektlederarbeid NU: budsjett, samarbeidsavtaler osv.
* undervisning bare på onsdag denne uka

## Børre
* Worked with converting corpus docs to our xml-format
    - Support for correct.xml is in place
    - Language recognition is in place
    - Error markup is in place
    - Cleaned up decoding code
* Avvir articles from the net weren't saved by netfile_getter.py, fixed that.

## Maja
* Mostly worked with smanob-corrected, changed and added.
* Tried to write some travel expense bill from des. and jan.

## Ciprian
* sme-Oahpa - koordinering, snakke med Ryan, teste, mating i databasen
* jus-terminologi, samarbeid med SEG i Tana. De skal heretter arbeide med XMLMind (tidligere Excel)
* denne uka: kompilere ny smenob - VD
* forvaltningsterminologi FAD-prosjekt

## Sjur
* snakka med folk, hatt møter
* sjukmeldt til 20. mars - kan ikke skrive
* Divvun 2.1: venter på støtte for MS Office 2010/Windows fra Nederland, skal følge opp
    - came just in: they have had problems, but expect to drop/deliver today

## Tomi
* worked with fixing sme&smj bugs
    - hard-hyphen bug is still open

#  Smanob-dict
* Maja, Ciprian og Lene møtes for å se på en del ting som skal forbedres

#  Neste møte
* mandag 14.2
* Trond innkaller, Lene minner på
* alle sender inn saker seinest fredag 11.2
