# Meeting setup

* Date: 09.05.2011
* Time: 9.30 Norw. time
* Place: Internet 
* Tools: SubEthaEdit, iChat

# Saksliste

* Divvun-omorganisering: (Sjur)
* infrastruktur - møte? (Sjur)
* ordbøker (Ciprian)
* FAD-besøk (Trond)
* Divvun 2.2 (Tomi, Thomas)
* Oppdatert liste over komande hendingar

# Opening, agenda review, participants

* Opened at 9.45.
* Present: **Sjur, Biret-Ánne, Berit Merete, Børre, Ciprian, Lene, Tomi, Thomas**
* Absent: **Maja**
* Secretary: **Trond; Berit Merete**

# Divvun-omorganisering

## korpuskontraktar og korpusadministrasjon

* tilgang til server på Sametinget (1. juli er fristen)
* corpora og copyrights
* rydde opp i kontrakten for korpora til 1. juli
* ansvarlig er Børre
* ingen forandring for oss ang. tilgjengelighet til Sametingets resourcen

Børre:
1. tca2
1. korpuskonvertering
1. ny: korpusadm-opprydding -> nr 1 frå neste veke
1. ny victorio

## maskinvare & programvare

* alle programvare og maskinvare må omregistreres
* hvem skal gjør det? (alle tek andsvar for sine ting)
* Hvor? Vi lagar eit dokument i svn ($GTPRIV/adm/)

## testbenkprosjektet

Sluttrapporten å skrivast og leverast før 1. juli.

## anna opprydding og avslutting før 1.7.

Ikkje noko som vart nemnt.

# infrastruktur - møte? (Sjur)

Lingvistisk opprydding:
* Taggsamankøyring mellom dei samiske språka.
* berre éi lemmaform, systematisk variasjon i fortsettingsleksikon (inkl. sub), f.eks. *-ate* vs *-aate*

Dette arbeidet kan gjerast (delvis) uavhengig av den ytre omorganiseringa.

Truleg diskusjonar i Riga, tilbakemelding før det.

# ordbøker (Ciprian)

Ciprian kjeder seg - ingen tilbakemeldingar! Gjeld både sme og sma.

* sma: deadline seinare denne månaden
* sme: Klarsignal frå B-M: Generer no!

Generelt: Vi bør generere nye ordbøker to gonger i året - faste tidsfrister.

# FAD-besøk (Trond)

Oppsummering:

* Møtet med FAD gjekk bra (presentasjonen er i svn)
* Det var vekt på jus, så Trond viste Cip sitt arbeid med Tana
* Mest inntrykk gjorde nok MT, men det var saklege spørsmål om forvaltningsordsarbeidet. 
* Alt i alt gjorde vi eit godt inntrykk.

# Divvun 2.2 (Tomi, Thomas)

* lingvistisk oppdatering - alle kjende buggar
* særleg missing frå Ávvir
* kanskje tekniske oppdateringar òg (men dei kan òg gå inn i ein 2.3-oppdatering)
* installeringsprogram på samisk? kjøpe inn omsetjingsarbeidet? bruka Autshomato?

# Oppdatert liste over komande hendingar

* NoDaLiDa 2011 11-14.5 (Sjur, Trond, Lene, Linda)
* SD-konferanse onsdag 11-12.5 (BM, BA, Ciprian)
* Arjeplog-WS søndag 15.5 (Ciprian, Trond, Lene)
* 6.-7.6. [Språkbankens sommarseminar](http://www.nb.no/spraakbanken/nyhende)

# Ymse

* konferanse med Trond 2012 (jf. epost)
* splitting av sma-oahpa frå smanob [Møtereferat](http://giellatekno.uit.no/ped/smadoc/meetings/110429.html)
* victoriobrevet må få svar i dag
* innhaldet i nye dokument i svn bør visast i svn-commit-e-post på same vis som diffane blir
