# Meeting setup

* Date: 21.03.2011
* Time: 09.30 Norw. time
* Place: Internet
* Tools: SubEthaEdit, iChat

# Agenda

# Opening, agenda review, participants

* Opened at 
* Present: **Biret-Anne, Børre, Ciprian, Lene, Maja, Sjur, Thomas, Tomi, Trond**
* Absent: **Berit**

# Projects & topics
* Admin routines (Sjur)
* Speller (Sjur)
* Barents (Trond)
* Sørsamisk (Trond, Maja)
* Infra (Sjur (& Ciprian?))
* spring planning - year of cleanup? (Sjur (& Ciprian?))
* Ordbøker (Lene, Ciprian)
* Korpus (Børre)
* Depworkshop (Trond)

# Admin routines (Sjur)

Dersom folk er borte frå måndagsmøtet, så må ein sjølv passa på å lesa det så fort ein får høve til det.
Sjekk inn referat -- og [les dei](/admin/meetings.html), ev `$GTHOME/techdoc/admin/weekly/2011/xxx`

# Speller (Sjur)

2.1. vart lagt ut på fredag, men pressemeldinga har ikkje gått ut.

Vi oppdaterte berre sma, ikkje sme, smj. Hunspell for smj, sma er no
brukbar: Både copula og nektingsverb er inne.

**TODO**
* Runde på teksten, for dei som omsette pressemeldinga sist veke

# Barents (Trond)

## Komi

Arbeidet går vidare, Marina har arbeidd med budsjettet. NFR er utilgjengeleg.

## Kildin

Det skjer ingen ting enno, Trond og Sjur må fylgja opp.

# Sørsamisk (Trond, Maja)

I eit møte for 14 dagar sidan bestemde vi å gå frå `+Pred` til `+Sg+Nom`. No
er det gjort, litt forseinka pga ordboks- og stavekontrollslepp.

Maja vil gjerne gå gjennom alle adjektiva, ikkje berre dict og Oahpa-adj. 
Svært nyttig med tabellane med alle viktige former. Vil gjerne prioritera arbeidet.

**TODO**

* Adjektiv: (Sjå ordbokspunktet)
* Dekning: Arbeide med missing lister (i dag 9,5% uanalysert) (**Maja**)

# Ordbøker (Lene, Ciprian)

sme-dict er ikkje revidert

sma-dict: Stor del av de 113 lemmaene som ikke ble generert, 
er nå fiksa - noen stedsnavn fremdeles hos Thomas. Vi ventar 
på adjektiva. Trond har rydda i te og re-elementa. Anna kodeopprydding. 
Det burde no vera svært få ord som ikkje blir generert neste gong.

Vi treng fleire som testar ordbøkene, også av dei som ikkje kan 
språka - dei har andre augo enn dei språkkyndige.

No genererast: Attr	- Sg Nom - Comp Sg Nom - Superl Sg Nom. Vi legg til: Ill Sg

Føreløypig lanseringsfrist: 28. mars 2011

**TODO**
* Generere nye paradigmer med Ill Sg i tillegg. (**Trond**)
* sjekk lus [http://giellatekno.uit.no/bugzilla/show_bug.cgi?id=967] (**Maja**)
* møte på onsdag moron kl 9 (**Lene, Maja, Thomas, Trond**)
* oppsummering neste måndag, deretter bestemmer vi lanseringsdato

# Korpus (Børre)

Har retta opp resten av feila i bound (mange feil i xsl-metadata og feilkoding
av title og person feltene i Word document). 
Før han starta var det meir enn 1800 feil, no er vi nede i 107 feil.

Retta ein feil i `ccat`, kompilert og installert på Victorio, snart på XServe.

Trond: /home/apache_corpus/ 19,2 mill ord. /home/trond 5,8 mill ord.

**TODO**
* Børre og Trond pratar i lag for å sjå på diffen mellom Trond og apache_corpus.

# Depworkshop (Trond)

GT har invitert P Sammallahti til Tromsø for å diskutera 
dependensanalyse av samisk, **14-15.4.** CG som tema er aktuelt
for fleire av oss.

Praktisk om innkalling osb.: **Lene, Trond**.

# Infra (Sjur (& Ciprian?))

Sjur: Prosjektstopp.

* Nei til **nye** ting: 
    - Grammatikkontroll
* Gjennomføre det vil har inne
* Ikkje søkje om nytt

Uklåre:
* TTS: Skal fullførast.
* Mo i Rana Linuxboks: 
    - Seie ja takk til boksen men varsle at vi arbeider sakte.
* Forvaltningsordbok II (sma, smj)
* MT: Vent.
* NU - smeOahpa: DeepDict, Teksta (pedagogisk tekstanalyse)
    - NU er i gang, og vi held fram med det.
* smadis.rle + felles smisyn.rle
    - Til Riga, og vi held fram med det.
* Autshumato og TM
* Brukergrensesnitt til tospråklige korpora
    - Trond: Eg har liten lyst til å leggje dette på is
* nobsme og nobsma ordbøker
    - Sjå på dette.
* smjnob fra Kintel-liste
    - Vente, syns eg (tt, snm)

**Ny infra før Barents**. Momentliste:

* gå over til autotools (seinare kanskje CMake for betre Windows-støtte)
* større modularitet i kjeldekoden -> Omorfi
* flytta ut script/ frå gt/
* ... og flytta alle språk til gt/
* "JavaDoc" - dokumentasjonen i koden
* Unit Testing - meir bevisstheit omkring testingh
 -> børre og korpuskonverteringa
* code review
* full støtte for hfst
* taggsamkøyring
* lexc-kodeopprydding

# spring planning - year of cleanup? (Sjur (& Ciprian?))

**TODO:**
1. autotools-oppsett/-infra (**Børre, Ciprian, Sjur**)
1. "JavaDoc"-infrastruktur (**Børre**)
1. Unit-test-rammeverk (**Børre?**)
1. LexC-opprydding (**Maja, Thomas, Trond**)
