!!!Meeting setup

* Date: 11.04.2011
* Time: 9.30 Norw. time
* Place: Internet 
* Tools: SubEthaEdit, iChat


!!!Agenda

* Korpus (__Børre__)
* Forvaltningsordboksprosjektet (__Berit__)
* Depworkshop (__Lene, Trond__)
* Missing (__Trond__)
* smaOahpa
* Ordbøker: VD, ÅD
* ...?


!!!Opening, agenda review, participants

* Opened at 9.45.
* Present: __Berit Merete, Børre, Ciprian, Lene, Tomi, Thomas, Trond__
* Absent: __Biret-Ánne, Maja, Sjur__
* Secretary: __Trond; Berit Merete__


!!!Korpus

TCA2: Ny versjon kjem i dag (?).

Ciprian si maskin finn ikkje twig-modul.

* Analyser admin-korpuset fil-for-fil + missing/total = worst-file-list.
* Korpuskonverteringa vart starta før helga.
* Tomi analyserer ny versjon.

# <p>Det var ein suk sess å analysere.</p>
# <p>Det var ein suk<hyph/>sess å analysere.</p>

__TODO:__

* Få lenkje til ny TCA2-versjon, og installere
* Sjå på ankerlista, anchor.txt (__Berit Merete__)
* Møte klokka 13.00

!!!Forvaltningsordboksprosjektet

Orientering: 250000,- kr. til å halde fram det prosjektet.

!!!Depworkshop

Torsdag, fredag workshop om dependens.

* [Tid|http://giellatekno.uit.no/cg/dep11/program.html]

__TODO__

* Bestille rom og mat. (__Trond__)
* Restaurant torsdag.

!!!Missing

Manglande ord i analysatorane, både sme og sma.

__TODO:__

* sma: under 90% dekning. Prioritet: legg inn mest tid her (__Thomas__)
* sme: også der manglar vi ord (jf. analyse av admin-tekstar)
  Prioritet no: Ta toppen (__Thomas__)

!!!smaOahpa

Store ting som står att: Dialektmerking av sma. Dette er ein ny ting
som ikkje ligg inne frå før, men det finnes i smeOahpa.

* Diskutere dialektmerking med smaOahpa
* Undersøke kva lærarar gjer


!!!Ordbøker: VD, ÅD

Deadline i byrjinga av mai.

Alle bør gå inn og sjå på ordbøkene, og rette opp.
Legge til nye ord på nordsamisk?
Legge til eksempelsetninger med grammatiske ord fra nettgrammatikken (norsk-versjonen) vår.

[Side for ordboksarbeidet|/dicts/dicts.html]

__TODO__

* Lage side for arbeidet med ordbok fram til lanseringa 1. mai
* Send lenkje til Giellatekno og Divvun om siste marsversjon av sørsamisk ÅD og februar/marsversjonen av nordsamisk VD (__Cip__)
* Laste ned og installere (alle skal ha januar- og marsversjonane) (__alle__)
* Bruke ordbøkene for å se forbedringspotensiale, og kommenter på sida for ordboksarbeidet (__alle__)
* Lage tekst for nettordboka som fortel at det er mykje meir innhald i den nedlastbare 
* Betre dokumentasjon: Bilete av den nordsamiske ordboka i bruk, både 
  mac-dict og stardict (__Sjur__)
* Legge til nye ord på nordsamisk? (jf. smenob/inc/, smanob/inc)
* Legge til eksempelsetninger med grammatiske ord fra nettgrammatikken (norsk-versjonen) vår.


!!!Victorio nede

Moglege grunnar:
* folk har sjekka inn lydfiler og andre store filer
* desse skal liggja i $GTBIG
* dei kan vera ein del av problemet med at vic gjekk ned
* for mange store filer på ein gong, i kombinasjon med for mange utsjekkingar på eing gong

__TODO:__
* rydda i filene dei har jobba med (__alle__)
* lydfiler og store biletfiler (t.d. tiff) skal over på $TBIG (__alle__)
* kontakta Roy Dragseth og Steinar Trædahl-Henden (__Trond__)

!!!Neste møte

Kanskje først etter påske?

