
Fad-møte 8. april 2013
Til stades: Berit Merete, Børre, Ciprian, Sjur, Trond, Thomas


Saksliste

* Status quo
* POS-konfliktane
* StarDict/VD-dict-oppdatering
* Agitprop/Autsh/MT
* Korp
* Neste møte


!!!Status quo

* 24 er talet på POS-konfliktar i s-s-fila.
* Det er ca. 5-6000 sme som ikkje er leksikalisert.
* Det kan vere eit par nob-ord som ikkje er leksikalisert
  (3000 lagt til sidan siste møte)


!!!POS-konfliktane

Slik ser dei ut: (jf. $GTHOME/words/dicts/nobsme/terms/admin/00_readme.txt)

{{{
   <e crash="N_V">
      <lg>
         <l pos="N">reduksjon</l>
      </lg>
      <mg>
         <tg xml:lang="sme">
            <t pos="V">unnideapmi</t>
         </tg>
      </mg>
   </e>
}}}


!!!Arbeid framover

!!Plassering

Flytte frå {{words/dicts}} til {{words/terms}}?

Det ligg evt. lenger fram.

Det nye språksenteret vil invitere oss til eit møte.

Mogleg løysing: La folk derfrå få(?) arbeidet.

Finsk Termwiki: [tieteentermipankki.fi/|http://tieteentermipankki.fi/wiki/Termipankki:Etusivu]

__TILTAK__
* Sjekke finsk termwiki (__Trond, Sjur, Ciprian__)
* Arbeide vidare med den (__Børre__)

!!Leksikalisering

5-6000 ord må bli leksikalisert.
De t går til 


!POS nob-sme, straks ferdig

M har gått gjennom alle, BM ser på X_Y-merka som står att.

!Fleire t-element ferdig

Fint.

!Skrive type="NomAg" og G3?
* Ta ut NomAg via analysator og lage liste til Cip (__BM, M__)
* Massere den inn i xml-en (__Cip__)

__TILTAK__

* __BM__ dreg ut ei liste, baklengssorterer
* __Thomas__ ser på den, og legg inn og rapporterer "feil" tilbake til BM slik at dict-filene kan oppdateres

!!!StarDict/VD-dict-oppdatering

StarDict er eit folkekrav.

# Sjekke mot siste norm-oppdateringer. (__BM, M__)
# Køyre (__Cip__)




!!Leksikon

2311 <e> med fleire <mg>. Nokre er statiske og skal vere i orden, ikkje andre.


!!!Agitprop/Autsh/MT

Møtereferat inn i parallellkorpus, få inn ekte brukarar slik at vi får tilbakemeldingar.

__TILTAK__
* BM legg inn i korpus
* Børre konverterer
* Arnstein bruker


!!!Korp

Trond, Ciprian, Sjur, Tomi, Børre skal sjå på det, denne veka
og ta det opp med Lars Borin når han kjem. 


!!!Tidsplan

# terms/admin/src: ap/gt
## MB, M: Gå gjennom
## Trond: Legg til 1000 nob i nob.fst
## Dato: 18.4.
# nobsme/src mg_c i <e>
## BM, M: Gå gjennom mg_c og disambiguer
## Dato: 25.4.
# VD/StarDict smenob
## Cip: Sjå på pipeline
## Cip: lage liste over sub
## Dato: 18.4.
## BM, M: Gå gjennom
## Dato: 2.5.
# FAD til ordbok






!!!Neste møte

Torsdag neste veke, 18.4.





