FAD-møte 25.6.

Til stades: BM, Cip, Trond

Saksliste:

* Status quo
* Unifisering
* Enare

# Status quo

Cip har prøvekøyrt unifisering, og delt kjeldene i tre (separat gt,
separat fad, felles), men ikkje unifisert fellesdelen, den er framleis
i to ulike filer).

BM har sett på filene.

# Unifisering

src-attributter:
* nj= Nils Jernsletten
* fad= fad-prosjektet
* gt= giellatekno

## 3 kataloger:

dette er data som kun finnes i fad, og skal unifiseres separat:

* `main/words/dicts/nobsme/terms/admin/src_fad-only`
    - disse to inneholder felles lemma og skal slås sammen og unifiseres, først automatisk og siden manuelt:
* `main/words/dicts/nobsme/terms/admin/src_fad-gt_commons`
    - --> denne er ikke unifisert separat
* `main/words/dicts/nobsme/src_gt-fad_commons`
    - --> denne er unifisert separat

gt ∩ fad = dei som har same nob.

* freq_a = frekvens i hele korpuset (nob=nowac, sme=hele gt-korpuset)
* freq_f = frekvens i fad-korpuset, både sme og nob

Ordboksartikkelen skal sorteres etter freq_a, dette gjelder både nobsme og smenob

Stor sannsynlighet for term : høy freq_f, src=fad og kanskje bare kun src=fad?

# Enare

Vi må før sommarferien formulere hypoteser til Enare

# Neste møte

Vi tar ei oppsummering før ferien.
