Translation doc

Julie:
Alle burde ha fjernarbeidskontrakt. Ikke skrevet ut.

fordi 
dykkar sikkerheit
ville ha 5 medarb no er det 6 vi har ikkje snakka om dette
vuss de har ønskje kan vi snakke om kontraktane
tomi har fått ny k, david har fått ny k
vi må diskutere innan eit år med d
th og b har vi ikkje diskutert med, viss de har ønskje kan vi diskutere

kontr er skrive berre på n, må omsetje til s
eg har kontr med viss de kan fylle ut i dag og sende 
er det ok
b: vi kan sjå på den
e: det er berre 5 eks her, det var den saka

så er det arbeidstids-spm

eg veit ikkje korleis de dger det
josef har stempelur
de andre må berre lage liste der de skriv opp arbeidstida, når de er på jobb
det kan vere ei bok eller noko, datamaskin

kan ta avspasering
ferier
ved skader, om det har skjedd i arbeidstid eller ikke

david er ikkje i noreg

går bra når du er frisk

info om personalseminar 4, 5. des
5. kveld er fredag, julebord
er det sendt ut brev til dykkar om det?
th: ja
bestill hotell

emne: ny off.lov
korleis arbeidsmiljø har vi og bør vi ha
har de vore med i undersøking? nei
det bør passe for alle
om arbtilhøve

andre tema:
tomi har ikkje arbstad, no har vi skrive (fredag) om å få eit kontor
viss det skjer noko åpå arbeidet må t også formelt arbeide her.

tr har fått spm frå univ om 

maja-lisa er ikkje ferdig med hoppg
også for henne er det aktuelt med kontorstad på univ

david har jobb til midten av mars, 15.3.

barnehage- og skolekonferande i bodø på tysdag
vi skal der fortelje om divvun
divvun på cd skal vi fortelje om ...
vi arbeider med sørsamisk
det har vore vanskar med å hente divv frå internett, er det rett
nokre har hatt vanskar?
server ustabil

respons frå folk?
j positiv til programmet, stor hjelp
også andre har brukt den og er imponert

support agreement med pl
pl er dyr.
er det mogleg å få ned prisen?

avgift i pros av det vi har betalt til no
kontr 760000,-
18% i årsavgift
vi gjev framlegg om 5%

vedlikehald og oppdatering av eksisterande verkty.

vi skal ha sem om divvun sørsamisk, trondheim.

sørsamisk seminar siste veka i februar

johansen konsulent skrive dál

info til sitjande råd?

Rådsmøte i oslo i desember -- info om Divvun der?
