# Giellateknomøte 5.11.14

## Saker:

* smenob/nobsme
* Paradigmegeneratoren i cgi-bin
* Big data -konferanse i Oslo
* Samarbeid om Sameting og Giellagáldu om e-ordbøker
* sme til nyinfra ~ fst-testing via VD-pipeline
* forrest og hjemmesida
* orienteringssaker: sjur/trond-møte

## smenob/nobsme

På nett: Frå juni:
* nds: Gamle NSS,
* web: Gamle NSS, FAD-only,

smenob: state-of-art:
* src/
* src_fad2merge/ (6202 ord)

```
tf-hsl-m0016:src ttr000$ cat *.xml|grep '<e '|cut -d"<" -f2-|sort|uniq -c|sort -nr
13112 fad
6373 vd
4344 nj
 520 sk
 153 gt_fad
  42 ps,sa
   6 gt
   5 no
   2 nou94
   2 mt
   2 kal
   1 ps
   1 other
Umerka:
<e> 11431
```

### Tiltak

* Normalisering av filnamn (**cipian**)
* Slå saman filene i src/ (**ciprian**)
* Fjern <e> frå src/ og legg dei i ein separat katalog not_in_dict (**ciprian**)
    - README i katalogen
* Unifisering av fad2merge, algoritme
    - Lage 3 kolonner: Lemma - VD - MERGE
    - Legge til OK/NEI/RED i kolonne 4 (**Lene**, ekstern)
    - Maskinelt unifisere alle med OK, osv.

### Namna i xml-katalogen i Geo

```
cat geo_smi.xml|grep '"sme"'|wc -l
    5922
cat nounProp_smenob.xml |grep '<l '|wc -l
     502
```

Mogleg måtar å hindre at namna blokkerer for andre ord:

1. skilnad store/små bokstavar, og, viss vi ikkje liker det:
1. kryss "også med eigennamn"

### Metadata

Vi må oppdatere metadata, både for NDS og for webdict (?)

Vi må lenkje ordbøkene i mellom for same språk.
* Lenkje: *Fleire ordbøker for nordsamisk* i kvar ordbok, lenka til ei fellesside
* Denne fellessida må vere ein ny versjon av [dicts.uit.no](http://dicts.uit.no)

### Tiltak
* **Lene** ser på dette.

### Paradigmepresentasjon i NDS

I paradigmegeneratoren eller i NDS?
Vi prøver å få elevane til å bruke NDS i staden for paradigmegeneratoren.

## Paradigmegeneratoren i cgi-bin

Vi legg arbeidet inn i NDS, og gjer relativt små endringar i cgi-bin-scriptet.

### Tiltak for å gjere den betre:

* Legge til "med varianter" i tittelfeltet over paradigmene ("šuhkoláda")
* Forbetre presentasjon
    - Endre pluss til mellomrom
    - fst-ar med ulike taggar (regex for norsk og samisk ==> basis for en db for taggar)
    - cgi-bin-skriptet endre taggar
    - Match lokaliserte taggar med lokaliseringsspråk
* Liste som før, ikkje to tabeller
* Fjerne lemma heilt til venstre i tabellen
* Lenkje til paradigmegeneratoren frå ordboka
* Endre Send skjema / Sádde skovi ==> Send / Sádde

### Tiltak
* **Trond og Ciprian** gjer dette.

Paradigmegeneratoren: Fjerde kulepunkt. Trond: Lag bug.

## Samarbeid om Sameting og Giellagáldu om e-ordbøker
Sametinget skal satse på e-ordbøker, Giellagáldu normerer

### Tiltak
* **Lene og Trond** ser på dette.

### Tidsplan

* Små endringar til neste møte
* Oppsummering og vidare plan på det møtet

## Common Crawl Foundation-workshop i Oslo

Börre dit? Trond tar det vidare.

[CCF workshop in Oslo](http://www.mn.uio.no/ifi/om/aktuelt/arrangementer/andre/nlpg.html)

## sme til nyinfra ~ fst-testing via VD-pipeline

### Paradigmetesting
Ciprian har skrive i e-post.

Plukk ut 20 ord med ulike taggar (Allegro, miniparadigme, v1, v2)
og test dei.

Vi har testa Oahpa og analysen.

Lage yaml av gamle VD-oppsett, eitt ord frå kvart kontleksikon.

### abbr.txt

* Trond: 1100 i gammal, 813 i ny
* Lene: 1100 i gammal, 1100 i ny

### Use/MT

Use/MT -- skal fjernast overalt, men vere med i apertium-generator-fst-ar
Ei anna sak er at den må bli merka for målspråk

### Use/LexSub

* [Use/LexSub](http://giellatekno.uit.no/bugzilla/show_bug.cgi?id=1904)

  Dette er ei sak for Divvun: Desse strengane skal ikkje med i Divvun-kontrollar.
  og ikkje med i den normative analysatoren.

5100 Err/Sub, 700 Use/LexSub

Vi ville endre denne til Err/LexSub i vår, jf
[møtereferat](/admin/weekly/2014/Meeting_2014-03-28.html)

Strengen Use/LexSub må bli fjerna for den normative analysatoren (Divvun).
Det er altså ei Divvun-sak.

Konklusjon: For Gt sin del kan vi gå over til ny infra.
Vi må flytte kildefilene for å ta vare på svn-historikken.

1. Lag ein kopi av gammal infra, for referanse. Frys den.
1. Flytt gammal til ny, med svn-historikk

Trond tar det opp med sjur.

## Korp

Ciprian kan trykke på knappen. Vi ser om det er nye ting i dag.

Oppdatere korpus, og deretter Korp.

## forrest - hjemmeside

### Fra møte 8.10.14:

* forbedre innholdet i ramma som er (Trond, Ciprian 15.10)
* forbedre oversettelser (Jussi, Ivan, Laura/Detmar), deretter
* forbedring layout pluss tekniske ting i Forrest (Trond tar opp med Sjur 14.10)
* endre layout innafor forrest (også lage ny forside, bilde etc.), ekstern person, januar 2015

### tabs

I dag:

|   Tab             | Går til
| --- | ---
|   Hjem Home		   | Heimesida
|   Språklæring		   | oahpa.no
|   Divvun korrektur   | divvun.no
|   Ordbøker		   | dicts.uit.no
|   Oversetting		   | gtweb.uit.no/mt
|   Tekstkorpus        | gtweb.uit.no/korp
|   TechDoc            | Techdoc-sidene

Alternativ:

Ha **Verkty for samiske språk** (osb.) i tabbane der oppe

Nye tabbar:
* Desse vil vi ha
    - Hjem Home
    - Divvun
    - Verktøy for samiske språk
    - Verktøy for andre språk

Desse går då ut (dei er dekt av andre lenkjer)

* Språklæring
* Ordböker
* MT

### Tiltak

* **Lene** implementerer det.

### Dei fire framsidene

Status for dei fire sidene:

* forsida: her er det engelsk som gjeld. nno og sme er ulike
* giellatekno.eng.xml er parallell
* On oss er parallell
* samarbeidspartnarar: nno, eng er parallel, og er utgangspunkt

### Tiltak
* Lene synkroniserer samisk og norsk
* Trond ser på resten
* Trond gjer om til bokmål

### Sjur/Trond-referat (4.11):

1. kløyv gtuit-forrest i to likt Divvun
1. bygg ut gtuit til å vera fleirspråkleg slik Divvun er det
1. lag felles techdoc

Tidsplan: Denne/neste veke.

## Bugzilla

Betre politikk for prioritering:

* Den som meldar inn buggen set alvorlegheitsgrad
    -  (feature request ... blocker).
    - Så kan sjølvsagt
   alle involverte revidere alvorlegheitsgraden viss det
   viser seg at buggen er meir/mindre alvorleg enn vi
   først trudde.
* Trond/Sjur/eigaren set prioritet
    - (P1 ... P5)
* Vi tar prioriteringane alvorleg, og lar det
  vere samsvar med P og realitet.

Flytte bz-diskusjon over til dokumentasjonen?
I visse tilfelle bør vi gjere det.

### Tiltak
* Trond diskuterer [/lang/sme/j-sme.html]
med Sjur. Desse sidene må i bruk.

## Orienteringssaker

Sjur/trond-møte
Enare

### Møtereferata

main/techdoc/admin/giellatekno/
[/admin/meetings.html]

## Terminologi

### Utlysing
1.12. språkrådet

### SDÁ

SDÁ-terminologi: Vaske ut akademisk tekst
Vi vil ha SDÁ i Korp.

**Lene** kontaktar redaksjonskomitéen.

## Neste möte

Om ei veke: Planar.
