gt-møte 18.2. 2015

Til stades: Ciprian, Lene, Marja-Liisa, Trond

# Saksliste

* Arbeidet med testrutiner i nyinfra
* Oppsummering av gjort og ugjort frå tidlegare møter, prioritering
* Referat frå seminar i forskingsledelse
* statssekretærbesøk på måndag
* Stillingar
* Status sme2smn
* korpus
* Talespråk
* Clarino
* Evt. andre saker.

# Arbeidet med testrutiner i nyinfra

Ciprian arbeider, har ein del spørsmål.
Cip og Lene tar det opp etter møtet.

Nye ordklasser: N, V, A, Adv, under arbeid Adpos.

Heller enn å tilpasse kva vi skal ta bort kan
vi legge eit merke !NOTLEMMA på dei som ikkje skal
med i testen.

Mail 6/2 om ei fil test/data/sjekksmiproper.txt

Sjå gjennom for å sjå etter avvik, t.d. slike:
* LONDON vind9
* BERN Haavind9

# Oppsummering av gjort og ugjort frå tidlegare møter, prioritering

## geo

nds - frå geo/xml

Jf. referat frå desember.

## nds

### lokalisering

* finsk (trond gjort noko, står att)
* ML kan sjå på finsk
* Sjå på korrektur av norsk

### nds-dokumentasjon
Oppdatere den forelda dokumentasjonen

### nds-paradigme-generering

Diskusjon om dette.

### nds-ordform-forslag-generering

Ryan har eit framlegg

### fad-orda i smenob

... unifisert.

## Forrest

1. gtuit til gtuit2 <
1. dele gtuit og techdoc
1. la gtuit vere på nett, men endre nmn i gtuit2
1. svn mv gtuit2 gtuit

Til no:
* dict hra fått nye namn
* gtuit2 starta

### cg-bin-systemet i dict

frå 70 til 2 filer

### Forskingsområder

Dokumentasjon på dei 5 områda, generelt: Betre tekst.

### Sidemenyar

hoppar av nede i systemet.

## Prioritering

### Gruppe 1

* Ordboksinnhald nobsme-smenob
* Tekstinnhald på hjemmesidene
* Oppdatering av pipeline for geo-innhald
* Lokalisering av nds
* Info om ordbøkene

### Gruppe 2

Dei andre

# Referat frå seminar i forskingsledelse

Trond kjem attende til det.

# statssekretærbesøk på måndag

Trond snakkar med Sjur, og deretter oss internt.

# Stillingar

* phd sme2smn-prosjektet -- undervegs
* oahpa-programmerar: kjem (3 år)
* phd forskingsgruppe -- må vi diskutere
* vitass sme-korpus: Kimberli Mäkäräinen - NÅR?
    - Lene, Cip, Trond, Kimberli diskutere

# Status sme2smn

1. paradigmer
1. yamlfiler
1. lexc
1. twolc

# korpus

## Innsamling

Diskusjon med Kimberli.

## Filene som forsvann

Kva vil vi ha: Spare

* referanseversjonar,
* tre dagar
* Sjekkerutine: bit-mengde skal vere omtrent like stor
* Det skal aldri vere slik at repositorium er tomt

# Talespråk

* talespråk: blir no digitalisert (snart ferdig?)
* Arnfinn skal skrive metadata -- vi bør kanskje involvere oss

Kva skal med: Fornuftige data
I kva format skal det med: CMDI

# Clarino

Vi får pid frå UB (ressursar i ref frå 3.12.)

# Evt. andre saker.

NRK vil ha Divvun-programmet inkludert i web-redigering.
Følg opp den.
