!!!Giellateknomøte 12.04.2018

Tilstede: Ciprian, Trond, Chiara, Lene


!!Saker

* Office365
* Serversaka
* TTS på server, for bruk online, pluss til NDS og annet
* Giellatekno-nettsida
* Arbeid med lyd (NRK)
* Arbeid med korpus


!!Office365

Outlook fungerer etter oppskrift, Mail og Android ikkje. 

!Tiltak: 
* __Trond__ drar til Orakel på Hus2.

!!Serversaka

Vi har att møte. 
__Børre__ har sendt spesifikasjon. 
Vi har ikkje fått attendemelding. 

!Tiltak: 
* __Ciprian__ ber Børre ta kontakt med relevante personar og følgje opp.

!!TTS på server, for bruk online, pluss til NDS og annet
Vi vil ha TTS installert på server for å kunne tilby TTS som
* oneline-tilbud (kopier inn tekst og få det opplest)
* legge TTS til NDS

!Tiltak: 
* __Chiara__ tar kontakt med Sjur og Acapella


!!Giellatekno-nettsida
Chiara har lagt til ny logo, og har noen ideer, men ønsker plan for hva hun kan gjøre innimella anna arbeid.


!Tiltak: 
* __Chiara__ sjekker inn endringene hun har gjort allerede.
* __Chiara__ lager en skisse som vi diskuterer når hun har gjort det

 
!Techdoc
* utskilling fra hovedinfo 
* userdoc bør skilles ut separat (for bygging)
* sjekke symlinker før utskilling
* felles techdoc med Divvun krever kommunikasjon


!Tiltak: 
* __Ciprian og Chiara__ diskuterer med Børre
* Vi endrar ikkje ting før vi har nye servarar på plass.

!!Arbeid med lyd (NRK)
En person fra NRK har tatt kontakt (epost) for samarbeid som innbefatter lyd.
Vi kan bruke nettverkspenger til å bygge opp kompetansen vår og samarbeidet med Aalto.

TTS og ASR bruker felles en del ressursar, og kan dermed diskutere samtidig.
* Opptak av lyd + tekst
* Modell for lyd til bokstav og omvendt?


ASR: Kjenne att ei røyst vs. kjenne att alle

Vi vil ha vår eigen pipeline 


!Lydsamarbeid:

# Diskutere med Sjur (__Chiara__)
# Setje opp ein alfa-pipeline for TTS og ein for ASR (__Chiara og Ciprian__)
# Invitere relevante miljø (tsjuvasjisk, Aalto) (__Trond__) 


!NRK:

__Trond__ følgjer opp brevet. Vi gjer framlegg om eit møte om ulike samarbeid.

* TTS/ASR (opptak er viktig)
* Tekstar med lyd i Korp
* Konteakstasamarbeid
* Divvun: Integrering av stavekontrollar i redigeringssystem


!!Arbeid med korpus

Kronjobb mailen er kryptisk, __Ciprian__ undersøker denne.

Prioriteringsliste for handarbeid i korpus.

For neste oppdatering av innholdet i Korp:

!Henting på nett / prosessering
* nob-sme
** hente artikler i samilogutmuitalit
** allerede henta inn en del som må fikses for parallellisering
* sme-nob
** NRK Jođi-tekster (hvis vi får dette i samtaler med NRK)
* nob-sma
** barnebøker (er i korpus?)
* sme
** Sámis på internett - free (pdf)
* blogger
** MLO
** HW
** Sámi Dutkansearvi

!Corpus improvement work 2018
* innholdet i sme/admin/sd/samisketall bør flytte til freecorpus/sme/science/samilogut/
* news: muligheter for å flytte fra bound til free?
* science: vi har filer sme/science både i free og i bound, uten noen klar deling
* sma: eget valg for klassiske tekster (Ciprian har snakka med Maja-Lisa og ho skal sende en liste over disse tekstene)
* sma: __Ciprian__ vil lage en demo med ord-aligned mini-korpus nob-sma.


!Innsamling frå forlag
** Čálliid lágadus (Børre)
* sme-sma
* sme-smj




