Giellateknomøte 22.8.

# Saksliste

* Servarane våre
* NAV-møtet i Kautokeino, referat
* ICALL
* NDS
* Tale
* samisk symposium og workshop
* Korp-workshop
* LIA
* UNESCOs år
* Skoltesamisk, enaresamisk
* Refusjon for undervisning høsten 2018

 kva har skjedd i sommar / i august? (runde)
 kva no?

##  Sommar + august

### Trond
Ei veke med burjatisk i sommer, diskusjon med Antti, reise til Kautokeino (NAV) og Enare (sms, smn).

### Ciprian: 
* GEO, buggar, litt med LIA.
* Erzja, moksja til Jack. 
* Korpus: Nye script fordi nytt inputformat.

### Chiara
* Var aleine i juli og arbeidde med sma-oahpa.
* Etterpå: Ciprian fann bugs. 
* Laga knapp på NDS for å melde feil
* Deretter: Konteaksta. No: Legge til ferdiganalysert tekst på Konteaksta.

### Lene
Ferie! ... men litt MT:
To abstract til samsymp: Px (m/Laura) og MT (m/Trond)
Førebuing av undervisning

##  Servarane våre

### svn-servaren
Børre skal flytte (Trond snakkar med Børre).

### xserve
Vi tar opp dette.

### Dei andre servarane
Flytting pågår. Chiara oppdaterar dokumeentasjon under techdoc. 
trunk/techdoc/infra/VirtualServers.jspwiki

### Servar i skya (?)
Vi veit ikkje kva som er konsekvensen av denne politikkomlegginga.
**Ciprian** tar opp dette med Roy.

##  NAV-møtet i Kautokeino, referat

Trond refererte.

##  ICALL

Chiara og Lene arbeider vidare.
Ny situasjon: Bruk av ICALL i undervisninga, og kan prøve ut.
Overgangen til samlingsbasert undervisning gjer ICALL meir viktig enn før.

##  NDS

* Ny knapp for sanit, undervegs for andre språk
* Lenkje til Korp berre når det er ord der?
* Fleire tilslag: Det tilslaget som matchar skal kome først
* Geo og koordinatar til NDS
* Deretter liste som no heiter [Autumn 2017](https://giellalt.uit.no/dicts/NewFeatures.html)
* Loggen
    - Backup (backup av all log) (**Ciprian** diskuterer med Børre + Sjur)
    - Backup: spesiell log for NDS (biggies-bound)
    - Backup for alle webtenester (**Ciprian**)
    - Til neste møte: Oversyn over loggar: kva har vi, kva gjer vi med det.
   Trond lagar README-fil i private/logs/

##  Tale

### Tekst-til-tale
Ciprian har lese dokumentasjon og sendt til oss, og har tatt opp ein del talarar.

Pipeline før workshop?

### Tale-til-tekst
1. Bruk det vi har
1. Repeter TTS for nordsamisk
1. TTS for andre samiske språk

### NDS-bruk:
* tale-til-tekst: nob, fin er dei aktuelle språkpara
    - Sjå på mobiltelefonbruk (Jf. **Sjur** sin plan om mobilordboksapp)
* tekst-til-tale: Ta i bruk sme.

### Lagring
Trond og Ciprian ser på dette etter møtet.

### Workshop
* **Trond** snakkar med dei i Helsingfors

##  samisk symposium og workshop
Symposiet er på 14.-16.11.

### Føredrag

Vi har sendt inn abstrakter.

### Workshop

* Korp i Uleåborg
    - Grensesnittet i ulik type bruk
    - Ulike korpora: einspråkleg, parallell, talespråk (LIA)
    - Andre korpora? (Korp-grensesnitt = Helsingfors-grensesnitt)
* Nytt frå Giellatekno: 
    - Konteaksta + ICALL
    - Andre tema?

### Reise

Hotell, rom i lag (relativt snart) - kommer info fra Oulu

## Korp
### Korpworkshop i Stockholm

Språkbanken kan dekke to personar. **Trond** snakkar med Lars om det praktiske.

### Fornye innholdet i Korp:
* Bugzilla: Problemer med hfst-analyse (f.eks. tag som ikkje er bortfiltrert)
* Preprosessering: Vi diskuterer når Linda kjem (neste veke?).
* Ciprian skal sjekke systematisk interpunksjonsoutputten.

##  LIA

Vi har fått materiale frå Oslo, Lene forbetrar fst-ar.
Ciprian har sett på pipeline.

Deadline for ny ELAN-fil til Oslo er slutten av denne veka (24.8.).

Workshop: 13.9. i Kautokeino. ... også 12.9.?
Vi ser på reiserute når vi får program.

##  UNESCOs år

Innspel frå Sjur og Trond (oss alle) til Aili.

Giellatekno/Divvun lage eit seminar om dette til neste år?
"vi kan vente på algoritmene" -- nei, det kan vi ikkje.

##  Skoltesamisk, enaresamisk
Trond refererte fra arbeidet med skoltesamisk og enaresamisk i forrige uke i Enare

##  Refusjon for undervisning høsten 2018
Trond og Lene underviser hver i 50 % dette semesteret. Dette skal refunderes til Giellatekno sitt budsjett.

**Trond** tar opp dette med instituttledelsen, ikke minst tidsperiode for bruk av pengene, og vi må lage en plan for bruk av pengene.

Neste møte om ei veke.
