!!!Giellateknomøte 12.6.

Tilstede: Chiara, Trond, Lene, Børre (på diskusjonen om todo-liste)

!!Saksliste
* Giellalt-sidene (oppfølgjing frå sist veke)
* Plan, prioritering av hausten

!! Giellalt-sidene (oppfølgjing frå sist veke)

Under Divvun-veka hadde vi møte om 
[Giellalt|http://giellalt.uit.no/admin/meetings/giellalt-20190607.html]
 og om 
[korpus|http://giellalt.uit.no/admin/corpus/Meeting_2019-06-07.html].
Denne saka er ei oppfølgjing og spesifisering, særleg av todo-lista 
på giellalt-referatet.


Diskusjonen gav følgjande spesifisering:

* Omorganisere/kategorisere tab (7 til 4/5) __Lene__
* lag "alt" kollapset i venstremenyen, som før __Børre__
* fiks icall-index inn i site.xml __Lene__
* bugzilla: lag det som en eksternal site, ''åpnet i nytt vindu'' __Børre__
* flytte møtedok til en egen site __Børre__
* lag undermenyer __alle__
* Gå gjennom sidene og lage merkelappar, oversyn __Chiara__
* Oppdatere (__alle__, etterpå)


!! Plan, prioritering av hausten

Utsett til neste møte.





