Giellateknomøte 14.1.21

Tilstede: Trond, Lene, Chiara

# Saker
* Saker frå siste møte
* Korpusoppdateringa: status og arbeid
* MT og neurale nett (møtet i neste veke)
* Prioritering av programmeringsarbeid + evt. ting å ta opp med Divvun-gruppa
* UArctic
* ICALL i Sverige?
* NFR + forskarskole?
* HIF-kurs i språkteknologi høsten 2021 ?

#  Saker frå siste møte

## Migrering av python2 til python3
Dette er framleis på oppdateringslista.

## MT

### smesmj
smj: Lene hjar snakka med Per B. i Ávvir, som ventar på LTK for å arbeide med smj. Lene har diskutert med Inga om ulike språklege ting. Ávvir bestemmer om de skal bruke MT etter vurdering av LTK. Lene har jobbet mye med å forbedre systemet.

Lene vil vurdere intervju med lesarar, gje gratis digitalt abonnement for å delta i intervju. 

Arbeidsgang ved publisering (dette er rutinar som må publiserast): 
1. Tekstene oversettes med vår MT og lagres på Ávvir-server, pga. av publisering med rammer osv.
1. Leserne må be om oversetting via knapp, dvs at det vil for dem fungere likt som annen MT
1. LTK tar ein manuell gjennomgang i løpet av eit par timar, og Lene forbedrer bidix og transfer
1. Ávvirs oversetting oppdateres på deres server

Problem med inc-katalogar og automatisk konvertering av sme-ord til f.eks. smj:
* Det er mange falske venner mellom f.eks. sme og smj
* Å blande usjekka ordpar inn i produksjon gjør at man ikke får ordene i missinglist, det er vanskelig å se hva som er feil

### smesmn
Systemet er i marginal bruk. Vi bør sikre at det kjem leksikalske oppdateringar inn i takt med bruken, og også sjekke at transfer fungere som det skal, f.eks. vil taggendringer i FST kunne virke inn på analyser og generering (**Trond** ser på det)

### Vedlikehald av MT generelt
Det var møte 190604 om scripting av semtaggar. 
Dette har ikkje vorte fulgt opp av programmerere etter møtet.

**TODO**: Sjå på automatisk oppdatering av sem-taggar med Sjur og Børre (**Trond**).

### Plan for minimums MT-oppdatering
Lene og Trond ser på dette i lag.

### CGMT
Trond har ikkje snakka med Eckhard. sme-nob er mest aktuell

## Digitalisering og Samisk arkiv
**Trond** til å sjå på dette.

## oahpa.no
Sida blir no oppdatert kvar dag.

## Nasjonale minoritetsspråk

**Trond** følgjer opp dette.

## ssh og nøklar

Vi bør bestemme kva vi vil gjere, Chiara må svare.
Hvis alle bruker ssh-nøkkel, kan man stenge for passordinnlogging. **Trond og Lene** følger opp.

#  Korpusoppdateringa: status og arbeid

## Grepkorpus

Chiara har laga grepkorpus, Lene har gått gjennom og gjort rettinger i de samiske FSTene og påpekt hva som skal rettes i sms. **Trond** følgjer opp med sms, +Comp > +Der+Der/Comp+A og +Superl > +Der+Der/Superl+A er viktigst.

## Korp
* Laste ned knappen er fiksa.

## Tekstar 

Bibeltekstar i usx. **Trond** snakkar med Bibelselskapet. Vi vil få nobsme in toto. For dei andre er delar omsett. Diskusjon med Børre om sjekking og parallellisering.

## Buggar i frontend

Det uralske korpuset er publisert, med god mottaking. JB har laga ein film om dette. 

* [https://github.com/giellatekno/korp-frontend/issues]

## Arbeid
1. Fikse u_korp bugger
1. oppdatere f_korp
1. oppdatere korp
1. endre grensesnittet (se forrige møtereferat)

#  MT og neurale nett (møtet i neste veke)

Møte 20.1. klokka 10.

Plugins i CAT. Vi bør spørje om Wordfast, og meir om Uleåborgprosjektet.

NMT: Jf. diskusjon om dekolonialisering (**Trond** sender artikkel til oss andre).

#  Prioritering av programmeringsarbeid + evt. ting å ta opp med Divvun-gruppa
Chiara og Børre er enige om at begge skal kunne oppdatere alle nettsteder (giellatekno, dicts, divvun, oahpa, giellalt)

https: //github.com/divvun/registry

Oppfølging av Bugzilla

#  Evt andre saker

## Opne saker i Bugzilla

### Generelt
* Sjå på prioriteringa av dei sakene vi finn viktige (er merkinga rett)
* Diskutere eksplisitt med relevante personar

### Baakoeh-bug
http://giellatekno.uit.no/bugzilla/show_bug.cgi?id=2678

[https://baakoeh.oahpa.no/detail/sma/nob/åarjelsaemiengïele.html?no_compounds=true&lemma_match=true&e_node=-7574647772174511428]

Dette krever overgang til HFST. dict-FST på server er oppdatert med riktig configure.

Vi må bruke denne for å få med vekting: 

./configure --with-backend-format=openfst-tropical

Er dette innebakt i --enable-tokenisers ?

 ./configure --with-hfst --enable-tokenisers --enable-reversed-intersect

 
gir for Trond:

```
  HINTRSCT generator-raw-gt-desc.tmp1.hfst
/usr/local/bin/hfst-compose-intersect: warning: Transducer type mismatch in <stdin> and fst/phonology.rev.hfst; using former type as output
  HXFST    generator-raw-gt-desc.tmp.hfst
libc++abi.dylib: terminating with uncaught exception of type TransducerTypeMismatchException
/bin/sh: line 1: 92187 Done                    /usr/bin/printf "read regex 			@\"filters/reorder-subpos-tags.hfst\"             .o. @\"filters/reorder-semantic-tags.hfst\"           		.o. @\"generator-raw-gt-desc.tmp1.hfst\" 		;\n	 save stack generator-raw-gt-desc.tmp.hfst\n	 quit\n"
     92188 Abort trap: 6           | /usr/local/bin/hfst-xfst -p -q --format=openfst-tropical
make[2]: *** [generator-raw-gt-desc.tmp.hfst] Error 134
make[1]: *** [all-recursive] Error 1
make: *** [all-recursive] Error 1
```

#  UArctic
Digitalisering og sirkumpolare språk. Trond har kontakt med Svein på SA om dette

#  ICALL i Sverige?
Diskusjon mellom Trond og Gbg. **Trond** sender info til oss andre.

#  NFR + forskarskole?
NFR-webinar på måndag. **Trond** gjev info og sender epost til Lene. Det startar no fleire stipendiatar neste høst, både på UiT og SA.

#  HIF-kurs i språkteknologi høsten 2021?

På samisk har vi ikkje bachelorstudentar akkurat no slik at kurset sannsynligvis er ikke er relevant for samiskstudenter.

Samisk masterkurs i språkteknologi + korpuslingvistikk, V22.

# Neste møte

**26.1. klo. 0900.**

**Trond** sender invitasjon.
