Giellateknomøte 26.01.2021

Tilstede: Trond, Lene, Chiara

!!!Saker:

* oppfølgjing frå sist
* Korp
* MT
* Sosling-gruppa
* Digitaliseringstiltak på UiT
* Neste møte


!!! Oppfølgjing frå sist

* Giellalt bµgger (Børre har sett på det), også for dei språkspesifikke sidene, t.d. [https://giellalt.uit.no/lang/fkv/KvenDocumentation.html]
* Migrering av python2 til python3, Dette er framleis på oppdateringslista. 
* Digitalisering og Samisk arkiv. Trond har gjort framlegg om OCR-lesing av gamle tekstar. Det er mogleg vi får som svar at det berre gjeld fotografering av Riksarkivet og Samisk Arkiv. Vi får høyre.
* Nasjonale minoritetsspråk. Trond har skrive brev til KD. 
* ssh og nøklar. Vi bør bestemme kva vi vil gjere, Chiara må svare. Hvis alle bruker ssh-nøkkel, kan man stenge for passordinnlogging. __Trond og Lene følger opp i dag__. 
* sms og +Comp til +Der/Comp. __Trond__ har skrive til Jack, skal følgje opp.
* UArctic Digitalisering og sirkumpolare språk. __Trond__ har kontakt med Svein på SA om dette
* ICALL-prosjekt for nasjonale minoritetspråk i Sverige -- dette blir det ikkje noko av i denne omgang. 
* HIF-10zz i regulære uttrykk og bruk av språkteknologi. Trond held eit samlingsbasert kurs til hausten.
* SAM.30zz Språkteknologi og korpuslingvistikk. Haust eller vår? __Lene og Trond__ ser på dette.

!!! Korp

!!Buggane i u_korp
Her har Chiara fiksa fleire: Omsetjingar av attributt og pop-up for taggar. På lista: Årstalsboksen. Deretter [https://github.com/giellatekno/korp-frontend/issues/5]

!!Ting å gjere med SIKOR
!Comp i sms
Vi vl ha Der/Comp i den nye versjonen.

!Evt. arbeid med smn
Sjå på missing list

!Grepkorpus
Lene har gode rutiner:
* Strengar med feil taggar (dobbel POS, ...)
* Missing list (sjekk at det ikkje er nye ord på toppen)

!Bibelen
Få med bibelen parallellisert, også nob


!!Framdrift
# Tekniske ting og Bibel og lingvistisk arbeid
# f_korp
# SIKOR

!!! MT
!!NMT-møte
Vi bør ha et oppsett på Giellatekno, vi ser på git-sidene med relevante pipelines, når vi får tid til det.

!!fin-sme
Trond og Lene har sett på dette, framleis litt att. Deretter er det snakk om betre dis-fil og tilpassing av syntaktiske taggar til vårt system. Det å få med funksjonstaggar krev val av fil (gjort) og tilpassing av syntaggar (må bli gjort).

!!sme-smn
Trond har ikkje sett på dette. __Lene__ ser på taggar i sme-smn, ser på regresjonstesting etter taggmøtet vi hadde.

!!MT for smj
Vi treng ikkje få godkjenning for innsamling av materiale hos NSDs fordi vi ikkje lagrar persondata.

!!!Sosling
Møte neste veke. __Lene__ kallar inn.

!!!Digitaliseringstiltak på UiT

[https://uit.no/tavla/artikkel/715700/midler_til_digitalisering?p_document_id=715700]

Søknadsfrist er 19/2 2021.

Digitaliseringsrådet forvalter et budsjett på 5 MNOK. Disse skal fordeles på digitaliseringstiltak som bidrar til at UiT når sine strategiske mål knyttet til utdanning, forskning og formidling. 
# Eksperimentell utprøving av løsninger for bedre undervisning eller forskning i små pilotprosjekt. Disse prosjektene vil ha som formål å finne ut om et verktøy eller en arbeidsmåte bidrar til mer læring eller bedre forskning.
# Oppskalering av løsninger som har vært prøvd ut én eller flere steder i organisasjonen og som har gitt gode resultater.
# Tilrettelegging for digital forskning og utdanning generelt, rettet mot vitenskapelig ansatte. Dette kan være samarbeidsarenaer, kurs, webinarer, organisering av informasjon eller tilrettelegging for deling av digitale læringsobjekter.

Moglege ting å søke på
* Utvide programmeringsressursar
* Samle inn korpus
* Handsame data frå Samisk arkiv
* Jf. også jusprosjektet, evt. sykepleieterminologi
* Argumentere for programmerar med ekstern ad hoc-finansiering for instituttet


!!!Oppsummering

* Småting i boks
* Prioritering av og plan for Korp-arbeid
* Strategisk satsing for å styrke programmering og teksthandsaming (__Lene, Trond__)


!!! Neste møte

Vi tar møte etter at vi har fått ein korpusversjon til på plass. __Chiara__ gir beskjed.



