# Giellateknomøte 14.4.2021

Trond, Chiara, Lene

##  Saksliste
* Saker fra siste møte
* Korp-oppdatering
* NDS
* MT
* Sommarjobb
* Wordpress og servar
* Dokumentasjon og git






## Saker frå siste møte
Ikke alt er fulgt opp.



## Korp-oppdatering

### F-korp
Chiara har retta.

## SIKOR

Grep-korpus: Chiara har oppdatert.

Spørsmålet er om smn hadde siste analysator for grep-korpuset. Problem: Dobbel POS-tag kom framleis gjennom i POS. Vi debugga dette i mars, det ser ut som om Chiara har siste versjon av smn-hfst på si maskin, men i grepkorpuset er det ein gammal versjon. **Chiara** analyserer på nytt.

Sem-taggar: Vi legg dei til for nordsamisk førebels. **Lene** ser på gruppering og sender forslag på epost.

msd får ikke brukervennlig oversetting (i Korp) **Chiara** fikser det

HFST-konfigurering for korpusanalyse: **Trond** diskuterer dette med Sjur og Børre

`./configure --with-backend-format=openfst-tropical --enable-tokenisers`

Ellers venter vi på at Sjur fikser slik at Use/MT tagget kode ikke kommer med, pluss at det er et numeralproblem i smj.

# NDS

## Overgang til HFST:

Chiara har testa, og det fungerer bra for sma og også for andre språk.
**Chiara** oppdaterer sanit og baakoeh og inari slik at vi går over til HFST (og etterhvert de andre)

## NDS-dokumentasjon om ordavleiing og infinitte verbformer
Lene har dette under arbeid, for å kunne lenke til ordboka

## Paradigmestruktur for finsk og andre språk
Trond har sett på dette men ikkje funne ut av det, skal sjå meir.

## Oppdatering av nob-fst
**Trond** går gjennom nob-orda i smenob og nobsme og sjekkar om dei manglar i nob.fst.

## MT

Lene orienterte om sme-smj MT og samarbeid med media

Vi bør få ut lister over ordpar som ikke er rørt, siden bidix blei generert, for å kunne sjekke dem. **Lene** skriver dokumentasjon for Chiara.

### Helsingfors
Vi diskuterte samarbeidet

## Sommarjobb for studenter

**Trond** ser på økonomi.

## Wordpress og servar

Lene har skrive e-post til en ny person, vi får sjå.

## Dokumentasjon og git

Trond demonstrerte, vi diskuterte om hvor vi bør legge møtereferater om tagger osv. Viktig å være konsekvent med hva vi kaller ting, nå er det både North og Northern osv
