Giellateknomøte 5.6.2023
========================

Til stades: Lene, Trosterud, Tynnøl, Anders

git/divvungiellatekno/giellalt.uit.no/admin/
git/divvungiellatekno/giellalt.uit.no/admin/giellatekno
 
 Saksliste 
- Sidan sist
- NDS
- Korp
- Konteaksta
- Korpus
- Giellatekno-nettsidene (cgi)
- Server i sky
- MT
- Terminologi
- smesmj dict (realiserse den)
- paradigmer (cgi)


# Sidan sist

- Anders: Göteborg, 
- Lene: Arbeid med MT, oppdatering av smesmj og smenob, pluss bygge opp som rekursiv modell. I samarbeid med Nord Universitet: UiT samisk master skal tilpasses lule- og sørsamiske studenter, sannsynlig oppstart høsten 2024. 
- Trosterud: Færøyane, grammatikkontroll, mansisk
- Tynnøl har vore student

(ut over det som elles er på sakslista?)

# NDS
Oppsummere førre referat:

## Frå førre referat:

- Tilleggsformer i paradigme (sma): Vi har fått innspel (**Lene**)
- Gå attende (trykke TILBAKE i nettlesar): Dette var ikkje problem før. 

    - Anders: Det ser ut til at dette er eit semantisk problem, sida bruker POST og ikkje GET og vil derfor ikkje sende oss attende. Det får vi til.

    - Løysing: Bruk funksjonen `get` i søket: ikkje `lookup = post`  men `lookup = get`

- Lista over tekniske forbetringar:

    - [Lista er her](https://giellalt.github.io/dicts/NewFeatures.html)


## Webdict

Den er til bruk ved eksamen (og er no oppdatert). 
- lage mobilapp av webdict? (den bruker ikke FST). Trosterud diskutere med Sjur. (Offlineapp?)

# Korp
Anders har vore i Göteborg. Alle tekstane er i løpet av denne veka lagt over  i Korp9.0
Påfølgende har det blitt mye arbeid med CorpusTools, og tilhørende verktøy som vi bruker for Korp
grupperinger av språk: samiske (smi), ikke-samiske uralske ("nsu"), 
Andre ting framover:

- Ordbild
- Datobug
- regex \. -- Anders fiksar (gjort). Det må gjøres generelle forbedringer av søkeuttrykk
- generering av cmp og der/ for korp (dette blei ikke gjort ved siste oppdatering)


# Konteaksta
Anders og Trond Tynnøl har sett på dette. Vi må ev. vurdere ekstern hjelp.

- [Her er kjeldefilene](https://gtsvn.uit.no/langtech/trunk/apps/teaksta/)
- [Her er originalkoden](https://github.com/adimit/werti)
- [Her er ein presentasjon av WERTi frå 2010](https://www.sfs.uni-tuebingen.de/~dm/handouts/naacl-bea-10-06-05.pdf)
- [Dei problematiske filene ligg her](https://gtsvn.uit.no/langtech/trunk/apps/teaksta/src/main/java/werti/util/)

Problemet var at vi ikkje kunne bruke log4j. Vi endra i koden, m.a. slik:

`-` er gammal og `+` er ny versjon:

```
 public class Resources {
     private static final Logger log =
-        Logger.getLogger(Resources.class);
+        LogManager.GetLogger(Resources.class);
 
(...)
         if (log.isDebugEnabled()) {
-            log.debug("Retrieving from " + mPath.getPath());
+            log.debug("Retrieving from {}", mPath.getPath());
```

Vi har to alternativ
- Reparere (krev Java-kompetanse, truleg ekstern)
- Skrive på nytt (vil ta ein del tid, men kan vera enklare å vedlikehalde og utvikle)

**Trond Trosterud** tek kontakt med Dittmar i Tübingen og høyrer om det t.d. finst andre som også brukar WERTI/VIEW, som vi kunne lært av.

# Korpus
Sommarplanar

Vi burde hatt ein person som gjer det og berre det. (Sámi Arkiiva?) **Trondtr** diskuterer med Sjur.

Lage grepkorpus i passe tid før fornying av Korp.

Juli: Samle tekstar, konvertere og legge til metadata, ev. parallellisere i august.

# Giellatekno-nettsidene (cgi)
Status: 
- Anders kan køyre ein pipeline som fungerer og gjev teksten som han kjem frå analysatoren. 
- Paradigmetabellane er bortimot ferdig.
- Byggesystemet: Utfordringa var å bygge automatar. 

    - bygge automatar sjølv for dette

    - ta automatar via nightly

    - ta automatar frå servarane våre

- På giellatekno-sida: Der fungerer det via ei innpakka løysing

# Server i sky
Anders har sendt e-post. **Trosterud** skal ta initiativ til møte.

# MT
Trosterud og Lene arbeider med å bygge om smesmj og smenob til rekursive versjoner

## smesmj
- Vi vil lansere sme-smj (versjonsmessig)
- Ta opp att samarbeidet med Ávvir

## smenob
Brønnøysundregisteret vil ha møte -- no i juni. Vi må svare på det. (**Lene, Trosterud**)



# Terminologi
Framlegg til app. --> Divvun (?)

- smesmj NDS (realiserse den), lansering på høsten

Vi diskuterer dette med Inga. (**Trosterud, Lene**)

# div
(**Trosterud**) sender møtereferater til Tynnøl for å legge på github



