# Neste møte med Trond

21.11.2023

# Saksliste

- Skuvlahistorja
- ordbøker
- DM
- Infra
- Neste Divvun-samling
- Historisk korpus
- fst-ar i Pahkat
- Zulip-meldingar frå GitHub
- Grammatikkontroll

# Saker

## Skuvlahistorja

Svein Lund vil finne ein heim til [skuvla.info](http://skuvla.info). Med å lagre repositoriet i github kan vi automatisk generere ei .io-side. Eit mogleg problem er url-en.

Legge alt i mappa `docs/`. Utafor denne mappa ligg ei LESMEG-fil og ein lisens. Inni `docs/` ligg det ei index-fil (dagens framside) med lenkjer ned i eksisterande filstruktur, som ligg inni `docs/`.

Ulike alternativ når det gjeld repo, GH-organisasjon og dei domena ein då får:

- Dersom org=`github.com/divvungiellatekno` og repoet heiter `skuvla`, så blir domenet:
  `divvungiellatekno.github.io/skuvla/`
- Lag ny GH-org 'skuvla', dvs `github.com/skuvla`, som vi kan knyta til UiT. Domene kan då bli:
  `skuvla.github.io`.

Jf. [uit sine organisasjonar](https://github.com/enterprises/uit-the-arctic-university-of-norway). Konaktperson i IT-avdelinga (meld inn via orakel) Radovan Bast.

## Ordbøker

Alle ordbøkene er i github. Neste steg:

- leggja til templat-infra (Sjur jobbar med det)
    - treng lisensinfo, få hjelp frå Trond, andre
- oppdatere `giella-core/dicts/make-bildict` og evt. andre script
- gjera det meste av infraen rundt ordbøker felles for alle/dei fleste

## DM

- flimrar og spinn, kjem aldri til døra
- Trond sender zip-fil til Sjur

## infra

### flytta Bugzilla til GH Issue

- skal vi flytta <300? (dei opne)
- eller flytta <3000? (alle registrerte, minus søppel)

Jf <https://stackoverflow.com/questions/7281304/migrate-bugzilla-issues-to-github-issue-tracker>

Vi lukka Bugzilla pga. problem med å ha feildiskusjonar ope på nett. No kan vi ha så mange private repositorium vi vil, og vi kan ha lang-xxx og ein privat versjon av lang-xxx. Diskusjonar vi ikkje vil ha opne kan vi dermed ha i den private versjonen.

## Neste Divvun-samling

4.-8.12.2023

Felles samling med GG i januar? Ei av dei to siste vekene. Ok for Trond, men helst den siste veka for å unngå TIFF (eller vil GG dit då?).

## Historisk korpus

```
corpus-nob-orig/hist_orig/:
corpus-sme-orig/hist_orig/: 761
corpus-smj-orig/hist_orig/:
corpus-smn-orig/hist_orig/:
```

Stort sett pdf-ar, spenner over ca 300 år.

Døme: `corpus-sme-orig/hist_orig/news/sami_usteb/Sami_usteb_1901_11.pdf`

Vi treng lister som viser kva vi har og ikkje har. Vi diskuterer dette under Divvun-veka (på infra-møte).

Vi treng eitt korpus med gjeldande og eitt med ikkje-gjeldande. 

## fst-ar i Pahkat

I dag genererer vi både analysatorar, fst-ordbøker, online-stavekontrollar og cgi-bin-fst-ane manuelt. Vi har no testrutiner for å sikre oss at nye fst-ar ikkje er dårlegare enn før. Vi tar dette på **inframøtet**.

## Zulip-meldingar frå GitHub

... er no i nytt og betre format. Puffing av fleire innsjekkingar på ein gong er framleis problematisk.

## Grammatikkontroll

Jf [denne feilmeldinga](https://github.com/divvun/divvun-gramcheck-web/issues/52) om ein psykedelisk feil.

Dette er no fiksa i Google docs, og kjem snart for MS Word.
