# Sjur- og Trond-møte 28.8.2023

# Saksliste

- program for Divvun-veka
- Betaling til TriGram
- tastatur
- stavekontrollar
- faste møte
- Turid
- servarar

# Saker

## Program for Divvun-veka

Justeringar

- Maja og møtet i dag (må flyttast)
- fellesmøte i veka? for at alle skal ha oversikt over kva som skjer

Møteplanen vart oppdatert.

## Betaling til TriGram

Jf siste faktura og timespesifisering frå Kevin - fleire ting der gjeld GT, men alt er fakturert Divvun.

Diskutert og klargjort.

## Tastatur

- status for infra og feil
- utvikling av keyboard-urj-Cyrl
- mobiltastatur, jf siste frå Apple
    - utforming for sje og sju?
    - utforming for div samiske språk på iPad (stor + liten)

## Stavekontrollar

Sleppa nye versjonar for fao, sme, smn, sms, andre?

Ja, vi lagar ein plan i eit separat møte.

## Faste møte

annakvar veke? Ja. Kva dag? Til etter at vi har prata med Lene.

Ein gong i månaden i lag med samisk/Lene? Vi diskuterer med Lene.

## Turid

Ordboksmaterialet er no i Tromsø. Vi vil òg gjerne ha permen med korrespondanse som Turid har tilbode oss.

## Servarar

- ja, møte seinare i veka og med IT
    - webdict alt klar
    - cgi-bin er på veg
- Forrest
    - vi må finna alternativ for dei sidene som ennp nyttar Forrest
    - vi tek opp dette på møtet på onsdag
    - kan den nye portalen vera eit alternativ?
