!!!Møte mellom Sjur og Trond, 11.12.

!!!Saksliste

* Korp
* FAD
* Barents
* putty
* Buggar
* Kone Foundation languages

!!! Korp

Korp og Karp, frå Göteborg.

Bakgrunn: Gt vil satse på korp/karp som korpusgrensesnitt for terminologi, 
som forlenging av FAD-prosjektet, og som erstatning for DeepDict (til Oahpa
og lingivstisk analyse).

Stikkordet her er eXist/XQuery (Karp) + CWB (Korp)

DeepDict er ein del av Oahpa-planane, fst+ordbok (Ryan) blir ei resepsjonsordboka.

__TILTAK__

* Divvun installerer Karp og Korp på ein passande server (__Børre, Sjur eller Tomi__)
** Før Divvun-lansering: __Sjur__ skriv e-post til Gbg og får kjeldekode + dokumentasjon
** Etter Divvun-lansering: __BST__ sett opp Karp/Korp på servar
* Innhald: Lingvistane gjer seg kjent med Gbg-ressursane slik at vi veit kva vi vil ha.

!!!Aejege-app

Sjur vil bruke Ryan til det, av lett forståelege grunnar.
Det er heilt greitt for Gt så lenge det ikkje går ut over Oahpa-arbeidet.

Sjur diskuterer med Ryan.

!!! FAD

Møte torsdag 13.12. klokka 9.30. Møtet vart halde.

!!! Barents

!! Status quo
No står saka utan avklaring: Vi har ikkje fått finansiering.

* Samtalar sørpå, __Trond__ skal følgje opp.
* Diskusjon med UiT sentralt, __Trond__ skal følgje opp.

!! Tastatur

Diskutere med Michael. __Trond__ fölgjer opp.

!!! putty

Det er framleis problem med UTF-8 på divvun.no for sluttbrukane når ein bruker putty.

* Tastaturproblemet: Det må vi ta opp med PuTTY-utviklarane.
* Sluttbrukarproblem hos oss. __Trond__ ser på det.

!!!Bugliste

45 av dei 71 fellesbuggane er ikkje kommentert siste månad. Av dei er 19 P4 eller høgare.

Generelt om prioritering:

Den som meldar bugar bör setje både P og viktigheit. Deretter kan Trond/Sjur 
eller ansvarleg endre, evt. etter diskusjon.

!! Buggane ein for ein

!1296	enh	P4	sme lexi	Thomas Omma	abbr.txt har snart 100000 liner og bør bli delt
Denne vil eg ha høgare prioritet på. Vi treng eigentleg berre å avgjere noko.
Det kan vere feil ansvarleg, kanskje heller Børre.

Bugen er viktig: kompileringa av sme tar svært lang tid.

Ja, det trur eg. -> Børre

__TILTAK__
* split abbr.txt i (eigentleg) abbr.txt (forkortingar) og mwe.txt (fleirordsuttrykk)
  (__Børre__)

!1430	maj	P2	Corpus	Børre Gaup	metainformation gets mixed up with actual text
Viktig.

__TILTAK__
* __Børre__ ser på dette, og enten fiksar eller dokumenterer ein fiks.

!1517	cri	P5	Infrastr	Trond Trosterud	Orddeling fungerer ikke på web-tjenesten
???!! Sjur?

__TILTAK__
Sjur og trond ser.

!988	nor	P3	sme morp	Thomas Omma	No hyphening in industriija
Duplicate of 1517?

__TILTAK__
Sjur og trond ser.

!1444	enh	P5	Corpus	Børre Gaup	ö instead of ? in analyzed text on xserve
Viktig. Vi såg på buggen (sjå bz). Den finst berre på Divvun-serveren, og er ikkje relevant for FAD,
men ille nok for korpusprosessering.

__TILTAK__
* Finn feilen (__Børre__)

!1461	nor	P4	Pre- and	Sjur Nørstebø Mos...	sort-cg-cohort.pl fjerner tomme linjer
"Eg trur dessverre ikkje at eg rekk å sjå på det på dei nærmaste tre vekene. Men
etter det skal eg prøva."

Sjur må skrive om denne for å ha ein annan separator.

__TILTAK__
* Sjur ser på denne, evt. delegerer.

!1346	enh	P4	sme lexi	Thomas Omma	Hvordan håndtere presens partisipp?
Vi treng eit möte.

Framlegg: Partisippmöte torsdag 13.12. klokka 11.

!1529	enh	P5	Infrastr	Ciprian Gerstenbe...	newinfra languages claimed to be Cornish
Denne er irriterande.

__TILTAK__
* Sjur ser på denne, og så går det evt. til Cip etterpå


!757	enh	P5	Infrastr	Børre Gaup	uploading files on homepage not working as it should

__TILTAK__
* Fjern skjemaet, og lukk bugen (__Börre__).


!1434	nor	P5	Pre- and	Tomi Pieski	halve ord i ficti pga metainformasjon
Tomi: ccat. Denne vil vi fikse.

__TILTAK__
* __Tomi__ ser på det så snart det verste PLX er i boks.

!1308	enh	P5	sme lexi	Thomas Omma	Noen deriverte verb viser ikke derivasjon i fst
Denne har Thomas ikkje kommentert.

!1468	nor	P5	sme lexi	Thomas Omma	Når går vi rra isme.fst til isme-norm.fst i testskriptene?
Status?

!1469	nor	P5	sme lexi	Thomas Omma	Hvordan gjør vi med adjektiver som har bare komparasjonsformer?
Denne har Thomas ikkje kommentert.

!1363	nor	P4	sme lexi	Thomas Omma	Om Der/lága? og Der/lágan og #
Denne må vi sjå på. Det går ikkje fram av buggen korfor Thomas treng # der (dvs. han 
kommenterer det, emn ikkje eksplisitt).

!1344	nor	P4	Infrastr	Sjur Nørstebø Mos...	Allegro-taggen skal være obligatorisk for dict-isme-norm.fst
Dette er "för neste ordbok" -- Makefil til Sjur.

Framlegg frå Sjur: Vente med denne til etter ny infra. Sjur har skrive i bz.

!1022	nor	P4	Pre- and	Børre Gaup	"Hardt" dobbelt mellomrom og konvertering av korpus
Denne er framleis open. 

Sjur har ein plan, og ser på den. Soft Hyphen skal bli eit tomt xml-element, dette er 
korpuskonvertering, og ikkje lexc-sak.

!1530	enh	P5	Document	Børre Gaup	Translate and improve Windows 7 instructions
Dette er for så vidt ikkje ei gt-sak, men vi får den i fanget av folk.

Sjur: Takk for den :-)

!1300	cri	P5	Infrastr	Sjur Nørstebø Mos...	paradigm generation for some words dont work
Dette er ein kasteball mellom Sjur og Trond. Status?

Vi gjekk gjennom denne på møtet.

Denne blir lukka ??


!348	nor	P4	Document	Børre Gaup	Corpus usage and account application needs to be documented

Denne er open. Men vi ventar til etter speller / FAD / etc. ==> over nyttår.




!! Ikkje like viktig / på vent

!1524	blo	P2	Infrastr	Tommi A Pirinen	Half the newinfra languages do not compile (java problem)
Awaiting Tommi, working on his PhD.

!1063	nor	P3	sme morp	Tomi Pieski	downcase-derived-proper.xfst doesnt allow initial upper case letter
Lauri --> Trond.

!519	nor	P5	Infrastr	Tomi Pieski	sme-norm.fst and nonrec-sme.fst differs in what baseforms they recognise
Denne er for Sjur og Tomi.

!1450	enh	P5	Infrastr	Sjur Nørstebø Mos...	paragstest2document.xsl produces 3500 broken links
... og testkommandoen er {{forrest site}}. 
__Trond__ køyrer den for gt, og Sjur (og Børre) ser på forrest etterpå.

!1267	nor	P5	Komi	Sjur Nørstebø Mos...	OOo Latin vs. ukom, why dont they recognize the same things?
Query sent to Jaska. -- and closed.


!!! Kone Foundation languages

We looked at different issues related to the languages in the Kone Foundation project

__TODO__

* Discuss common issues, have closer cooperation (__Jaska, Sjur, Trond__)


!! Stress marking in mrj (Moksha Mordvin)

Ref. revision 66586

Stress mark should be part of the stem, and then removed when not needed 
(for text analysis). It should be removed in the fst compilation, not by manipulating the xml structure.
It is needed for generation, e.g. for speech synthesis.

Rather than this
{{{
      <lg>
         <l>кашар</l>
         <stg>
            <st Contlex="AdjTag">кашар</st>
         </stg>
         <stress>каша•р</stress>
      </lg>
}}}

we would suggest this:

{{{
      <lg>
         <l>кашар</l>
         <stg>
            <st Contlex="AdjTag">каша•р</st>
         </stg>
      </lg>
}}}

... and then delete the stressmark in all present applications, but have it on hold for TTs.


!!! Derived verbs as separate POS (myv, Erzia Mordvin)

Revision 66621.

We do not want separate POS for derived lemmata. Rather than {{DV_N}} we want {{+V...+Der/...+N...}}
The point is that also derived lemmata deserve a fresh start.



