# Møte Sjur/Trond 7.2.12.

# Saksliste

* Rutiner for arbeid i lexc-leksikon
* Ficti/L1-korpus
* svn -- branch og oppdatering
* Forrest -- rutiner?
* Geo
* Bugzilla

# Rutiner for arbeid i lexc-leksikon

Stikkord: Alt arbeid med fst-ane har konsekvensar for alle andre komponentar.

* fst-ane blir brukt til analyse **og** generering.
* derfor: vi **må** testa generering for å sjekka at
  morfologiane/språkmodellane er korrekte. Skjerp rutinane!

Shellscript for å sjekke lemmagenerering:

```
testadj.sh
testnoun.sh
testproperlexc.sh
testverb.sh
```

# Ficti/L1-korpus

## Status quo:

Det skjønlitterære korpuset har vore urørt lenge. Det må ryddast opp i etter at
parallellstresset er over.

## Arbeid framover:

1. brev og kontraktar no, dvs neste veke (13.-17.2.)
1. oppfylging etter 1. mars
1. korpusarbeid etter 1. april / Hunspell/Ávvir

# svn

I utgangspunktet har Børre ansvaret for å hjelpa folk med svn. I konkrete
tilfelle kan vi fordele arbeid på anna vis. Måte å arbeide på:
Melde ting til *Bugzilla*.

## mail

Sjå eksisterande dokumentasjon når vi treng nye e-postlister. Oppdater
dokumentasjonen om det trengst. Spør om du treng hjelp.

##  branches og oppdatering

Git (svngit) er eit mogleg svar på dette, men det treng i så fall dokumentasjon og
testing.

**Sjur** ser på det.

# Forrest -- rutiner?

Meld problem til *Bugzilla*.

# Geo

Tankar og diskusjon om korleis Divvun og Giellatekno bør utvikla geo-ressursen.

# Bugzilla

Vi treng ein gjennomgang, ei prioritering. Skal nokre av buggane ha anna
tilordna? I tilfelle bør dei få det.

Forslag: vi held eit separat lyskemøte med desse personane (opne buggar
i parantes):

* 28: tomi.k.pieski@uit.no
* 23: boerre@skolelinux.no
* 20: ciprian.gerstenberger@uit.no
* 19: sjur.n.moshagen@uit.no
* 16: thomas.omma@uit.no
*  2: trond.trosterud@uit.no

buggjennomgangsmøte: **7.2. 2012 kl. 10**
