# Møte Sjur og Trond

Saker:
* virtuelle servarar
* Hunspell/InDesign-status
* TTS
    - utlysing
    - tekst-til-IPA
* nye språk og ny infra
* bugzilla-bugar
* fad-ordbok
* app/dings for fad

# Virtuelle servarar

*   gtsvn.uit.no - alle og berre svn-repositorium (inkl. korpus)
*   gtweb.uit.no - andre nett-tenester enn svn og oahpa
*   gtlab.uit.no - alt eksperimentelt (det er lov å velta denne servaren)
* gtoahpa.uit.no - (stabil) oahpa

## Fysiske servarar:

* gtsvn.uit.no - masking for dagens brukarkontoar + "gjestemaskin"
* xserve (divvun.no / giellatekno.uit.no) - som i dag

 
Ting som skal gjerast:
* flytta svn over til ny servar (utan at svn-URL-ane blir endra)
    - (**Børre**)
* sette opp webtenestene (med same URL som tidlegare)
    - (**Børre, Trond**)
* flytta stabil oahpa 
    - (**Heli, Ryan**)
* sette opp labben 
    - (i denne omgang: **Heli, Ryan**, seinare andre ad lib)

Tidsplan: 
* Oahpa-arbeidet: som avtalt på møte.
* svn og web: Sjur diskuterer med Børre og kjem attende med
  forslag. Mål: innan 17.5.

#  Hunspell/InDesign-status

Status: Beta sist fredag.

# TTS

## Utlysing

Josef på Sametinget arbeider med det formelle ved utlysinga. Sjur 
står for det tekniske. Utlysing denne eller neste veke.

## Tekst-til-IPA

Vi (**Sjur**) ber Tino om berre å sjå på input-sida, dvs implmentera ein 
Xerox-kohort-lesingsmodus. Utsida ser vi på seinare (vi må eksperimentera
sjølve).

# Nye språk og ny infra

* Framlegg: Jaska går over til å bruka ny infra
* han er ein aktiv brukar, og dermed ein god testar
* han har ikkje så mange dependensar enno
* vi får tilbakemeldingar om ting som ikkje funkar

# Bugzilla-bugar

## Spesifikke lingvistikk-bugar

1284 og 1328 som spesifiser nedanfor.

Dei andre lingvistikk-bugane er rangert med P, som vist nedanfor. 
Sjur og Thomas ser på absolutt
prioritering og kjem attende med framlegg om tidsfrister etc.

###  1284
 - møte denne veka (1300 den 3.5.?)

###  1328
 - disk. held fram i Bugz

### 1063	nor	P3	downcase-derived-proper.xfst doesn't allow initial upper case letter
Close?

### 1214	nor	P3	Tagproblematikk rundt ConNeg, sme versus sma

1. Thomas endre lexc
1. Lene endre dis
1. Thomas etc. endre gramchk

Dette tar vi etter at 1284 er gjennomført.

### 1254	nor	P2	Innføre svak bøyning av dat + substantiv?
Neste veke?

### 1292	maj	P2	Manglende Pr og Po i vårt leksikon, noen må omdefineres fra Adv

## P4
### 1275	nor	P4	Noereh! generer også noereh!
Marginal men ergeleg.

### 1271	nor	P4	Lowercase Sami words accepted as uppercase for Prop and ACR
Her er det også ein prinsipiell diskusjon om lemmatisering, jf. punktet om
lemmatisering nedanfor. Vi diskuterer 1271 i samband med det.

## P5
### 1216	min	P5	Mulig overgererering av gerundium- og imperativ-former
### 1308	enh	P5	Noen deriverte verb viser ikke derivasjon i fst
### 1326	nor	P5	Indef pronomener - mangler og mulige feilanalyser
### 1296	enh	P5	guovttos

## lexc-lemmatisering

```
dearvvašvuođabirassihkarvuohta
dearvvašvuođabirassihkkarvuohta

dearvvašvuođadirektoráhta
dearvvašvuođadirektoráhtta

dievdosihkkel
dievdosyhkkel
dievdosykkel

doavttergrádakandidáhta
doavttergrádakandidáhtta

biepmoráhkadangursa
biepmoráhkadankursa

bievlavuodjenčoahkkin
bievlavuodjinčoahkkin

biibbaldeaksta vs. biibbalteaksta

biilamekanihkar
biilamekanihkkár

dearvvasvuođaminister
dearvvasvuođaministtar
```

## Generelt

Bugzilla-rutinane er framleis ikkje så innarbeidde som dei burde vera.

# Fad-ordbok

Saka står:

1. Ordparallellisering, **Ciprian**.
1. Annonsera tekstkorpuset som tilgjengeleg
1. Lage grensesnitt (**Trond**)
1. dookumentasjon for Autshumato og omsetjingsminne

**Tidsplan**

1. Individuelt arbeid fram til neste møte
1. Neste møte i midten av neste veke - 9. mai (evt. 8?)

# App/dings for fad

Trond har laga [heimeside for prosjektet](/appsdoc/mobile/index.html) 
og funne fram til dokumentasjon, inkludert rett fil.
