T&S-møte 14.2.2017

Saker:
* Tråante
* MT-prosjekt sme->smj/sma
* samarbeid med Giellagaldu
* stavekontrolltesting
* fao
* Infrastruktur i Russland
* FinUgReViTa
* Møterom
* Grønland

# Tråante

Stort arrangement.

# MT-prosjekt sme->smj/sma

* terminologi -> alltid nyttig
* 2 av 3 redigerte istf å skriva på nytt, 2 av 3 meiner dei sparte tid
* må kombinerast med OmegaT og kurs
* må planleggjast grundig med alle involverte

# samarbeid med Giellagaldu

Dette samarbeidet må utviklast, positiv innstilling frå alle på møtet i Tråante.

Vi skal organisera opplæring og møte med dei på våren eller hausten.

# stavekontrolltesting

Nesten feilfri, berre småfeil att. Kan sortera på alle kolonner.

# fao

Vi vil ha fao i giella-infraen, òg for Apertium-bruk.

Trond er på Færøyane neste veke. Trond vil gjerne ha ein
samtale med Sjur ila den veka.

# Infrastruktur i Russland

* Trond på veg til konferanse i Russland
* mange vil ha samarbeid med oss - alle til Tromsø?

# FinUgReViTa

* Edit Bogar - heldt føredrat i Uleåborg (på CIFU-konferansen) om
  brukarundersøkinga om samisk språkteknologi
* dei har eige prosjekt (mansisk - Trond vil gjerne invitera dei)
    - gjerne i lag med andre prosjekt / grupper

# Møterom

Sjur ser på det no etter Tråante.

# Grønland

Sjur har vorte invitert til å halda kurs i infraen vår.
