T&S-møte 7.11.2017

* dict-make
* korpusinnsamling
* termwiki
* ordbøker og satni-org
* NAV-prosjektet
* NRK- og Ávvir-stavekontrollar
* standardisera REST-grensesnitta
* Presentasjonane i morgon
* Tastaturmøtet i morgon

# dict-make

De endringene som Trond sjekket inn på møtet hvor vi 
diskuterte dict-FSTer, har ikke løst problemet med at
analyser-dict-gt-norm  ikke blir laget.
Er det sikkert at den ikke må ’slås på’ i giella-core?

Gangen er dette:

1. Ingen lokale endringar i am-shared-fila, 
    1. Endringane der skal først vere i src/Makefile.am
1. Test at det fungerer for sme
1. flytt endringane til am-shared lokalt (for sme) og sjekk på nytt at det fungerer
  i giella-templates og rull ut for alle 

**TODO**
* Trond ser på dette, og diskuterer med Sjur. 
* Sjur, Trond og Chiara tar eit møte og ser på korleis dette fungerer.

# Korpusinnsamling

Vi tar eit oppfølgjingsmøte av førre store korpusmøte i løpet av november.

#  Termwiki

Måten å ta språkpar frå termwiki er å ta dei frå termwiki 
(dei blir generert kvar natt og sjekka inn i svn: main/words/terms/termwiki/)

Børre har eit script (i gt/scripts) for å ekstrahere termpar:

```
termwiki-expressions.py nb se
termwiki-expressions.py fi smn
etc.

jf. 
termwiki-expressions.py -h
```

# Ordbøker og satni-org

Sátni-org er ein visings- og søkjeservar for termwiki, NDS, andre ordbøker,
som blir oppdatert kvar kveld.

På ordbokslista står berre ordbøker mellom norsk/svensk og nord- og sørsamisk. 

**TODO** 
* Oppdatere liste over ordbøker
* Få med oppslagsordet inn i direktelinkinga til Korp (jf. NDS)

# NAV-prosjektet

Det viktige er at Giellagáldu er involvert. Skal det så vere Giellatekno 
eller Divvun som er involvert frå UiT-sida? I den grad arbeidet
inneber handsaming av termlister er det naturleg at det er Divvun
som gjer det.

**TODO**: Vi diskuterer med Giellagáldu om dette denne veka.

# NRK- og Ávvir-stavekontrollar

Ev. òg Sámi allaskuvla-stavekontroll??

Møte på Marienlyst i desember. Det hellar mot ei listebasert løysing.

# Standardisera REST-grensesnitta

Alle generert output frå sidene vår (tekstanalys, ordform, ...)

Dette bør bli standardisert.

**TODO**: Vi tar møte om dette, involverer relevante programmerarar.

# Presentasjonane i morgon

Må sendast til tolkane i dag (i det minste ein førebels versjon)

# Tastaturmøtet i morgon

* smn: Vi har to versjonar til installering og testing
* sms: Vi har kjeldekode til den tsjekkiske løysinga, men 
  den er ikkje implementert
