T&S-møte 17.1.2017:

Saker:
* kommunikasjon
* smj-lingvist
* Brendan
* Tråante 2017
* mhr-veka i Åbo
* avvikling av gt/-katalogen
* språklæringsappar
* kløyving av GT-nettstaden

# Kommunikasjon

Det har vore dårleg skriftleg kommunikasjon i det siste:
* ferie
* MT-lansering (sme-nob)
* møte førre veka

# Smj-lingvist

* to kandidatar!
* sjur diskuterer formalitetane og prosessen med Eystein

# Brendan

* har funne ein annan (dyktig) programmerar til å hjelpa seg
* MacVoikko 1. pri
* tastaturgenerering 2. pri
    - Tastatur for datamaskin (Canada, lulesamisk, ...)
    - Tastatur for mobiltelefon -> oppdatert til betre infra (vi har folk i
   Russland som gjerne vil ha)
    - Stavekontroll for mobiltelefon (alle)

# Tråante 2017

* Berre Divvun ser det ut til
* flygeblad og banner på stativ - to ståbanner, eitt for kvar gruppe

# Mhr-veka I Åbo

* bakgrunn: Trond har bede Jeremy om å koma til Åbo for å diskutera fst
  og no passa det
* konsensus om vegen framover
* har yaml-filer som fasit

# Avvikling av gt/-katalogen

Ja. Vi kjem tilbake til dette seinare.

# Språklæringsappar

Sjur har idear til fleire språklæringsappar frå
gïelese-typen (nybyrjar) til visl (lingvistikk for samiskspråklege)

Prinsipp:
* Meir på mobil
* meir modellert som spel

# Kløyving av GT-nettstaden

Techdoc byggjer no feilfritt, og vi er klare til å kløyva GT-sidene i to etter
same mønster som Divvun. GT-gjengen har ein del notatar om saka, Sjur ser på dei
og lagar ein kløyvd katalog i lag med Børre som GT kan evaluera.
