# Sjur- og Trond-møte 29.3.2022

Saker:
- alle språk grøne
- Antti-seminar neste veke
- dokumentasjon og overskrifter
- Luleå-presentasjon
- årsrapport til KDD
- ENG
- tastatursak til KDD
- CI/CD fungerer
- installeringsprogrammet
- SubEthaEdit-server?
- Sametinget vil ha hjelp med å samla inn tekst frå forlag

# Møtetid

Tysdagar kl 8.30 norsk tid.

# Alle språk grøne

korleis skal Zulip-meldingane lesast?

```
# sme / lang-sme / checks
Github Bot:
Check Decision task completed (success). (8b32280)
Check build-and-deploy completed (success). (8b32280)
Check Lang build - lang-sme completed (success). (8b32280)
Check Bundle lang: speller-windows - lang-sme completed (success). (8b32280)
Check Bundle lang: speller-macos - lang-sme completed (failure). (8b32280)
Check Bundle lang: speller-mobile - lang-sme completed (success). (8b32280)
      ^^^^^^^^^^^^^^^^^^^^^^^^^^^^^^^^^^^^^^                       ^^^^^^^
      lenke til byggjeloggen                                innsjekkingsnr
```

# Antti-seminar

Morf-komplettering i mobiltastatur. Vi føreslår flytting til neste veke, både tysdag, onsdag og torsdag går - helst vår ettermiddag. Sjur svarar.

# Dokumentasjon og overskrifter

ingen respons på kommentaren min

# Luleå-presentasjon

Kva er det det samiske samfunnet treng som det enno ikkje har?
Dette vil variere frå land til land og frå språk til språk.

Vi har retteprogram som nesten ikkje blir brukt i Sverige
Vi har ordbøker, men ikkje til og frå svensk.
Det neste store steget er taleattkjenning. Dette er ei stor satsing og det er
framleis uklårt kva som skal vere det viktigaste bruksområdet. 

Viktige område for talegjenkjenning:
- Teksting til direktesending + opplesing (allereie i bruk)
- Teknologi for funksjonshemma og eldre (framtidsscenario)

Er dette det viktige for Sverige?
1. mekanisme for å ta eksisterande samisk språkteknologi i bruk
1. e-ordbøker til og frå svensk
1. avansert skrivehjelp, e-språklæring

# Årsrapport til KDD

Frist på torsdag, Sjur sender utkast i morgon, vil ha kommentar.

# ENG
Dept ventar på oss.

# Tastatursak til KDD
Dept ventar på oss.

# CI/CD fungerer bra

Oppdateringar blir automatisk lagt ut og henta ned av brukarane.
Det er veldig synleg pga feilrapporteringar som renn inn om ein ikkje-feil som
er ganske vanleg. Godt å få det stadfesta at oppdateringsmekanismane fungerer :)

# Installeringsprogrammet
Utsett til neste møte.

# SubEthaEdit-server?
Ja, via Göteborg.

# Sametinget og korpus

## Orkana

Johanna Ijäs har redigert *Muitalusat*, og gjeve oss lov til å bruke boka i SIKOR.
Vi må følgje dette opp ovafor Orkana Akademisk. **Sjur**

## Sametinget

... vil diskutere handheving av forlagsavtalen med oss. **Sjur**.

## Samisk arkiv

Vil gjerne samle inn tekst. **Trond** følgjer opp, så diskuterer vi med Divvun og Sametinget etterpå.

