# Trond- og Sjur-møte 8.3.2022

Saker:
- regelmessige møte framover
- status for ulike Divvun-prosjekt
- status for ulike Giellatekno-prosjekt
- Programmerarstillinga i GT
- Servarar og IT-avdelinga
- KDD
- Neste Divvun-samling, tema
- ELE-rapport - kan Trond sjå gjennom når nesten ferdig?
- Artiklar til SMA-biejjieh
- Økonomi
- GDPR
- Ymse

# Regelmessige møte framover

- kor ofte? Kvar veke til å byrja med.
- tidspunkt og lengde: tysdagar 8.30-9.30?

# status for ulike Divvun-prosjekt

## TTS

- innspelingane forseinka pga korona, prøver å få det til før sommaren
- tekstprosessering
    - Trond: sjå på IPA-konverteringa i lag med andre
    - dei fleste klossane er i prinsippet på plass, men mykje er utesta eller lite utvikla, truleg mykje arbeid att

Færøysk TTS-prosjekt treng tekstprosessering som vi har.

## grammatikkontroll

- sme litt på vent, Duommá er sjukmeldt ut mars
    - oppdatering lagt ut i slutten av februar
- Inga har byrja å skriva eigne CG-reglar
- Trond arbeider med grc for smn i lag med Oulu, prøver å få UiT til å teste ut norsk grammatikkontroll på studentar.

## TTC/Gøteborg
- eittklikksinstallerar: slutten av mars
- LO-oxt for Mac: slutten av mars
- kbdgen-oppdatering: vonaleg slutten av mars
- MS Office for Mac: truleg mars/april
- oppdatert byggjeinfra (CI): denne veka
- mobiltastatur:
    - halvfeit på rett inndata: utsett pga Ukraina
    - prediksjonseksperiment: utsett pga Ukraina

## satni.org
- Børre arbeider med ein ny versjon som òg lett kan byggjast som Android- og iOS-app
- får hjelp frå TTC/Gøteborg med sjølve app-handteringa

Trond: vi treng terminologisk struktur inn  i termwikien. Over- og underomgrep, omgrepshierarki, ontologisk struktur

## infra-arbeid

- dokumentasjon

Overordna møte om dokumentasjon og strategi. Ved neste Divvun-samling i Tromsø?

# status for ulike Giellatekno-prosjekt

##  MT sme-smj

Lene og Inga arbeider med artikkel.

##  NDS

Vi har ei liste med ting å sjå på, både for sjd og generelt.

Ikkje gjort noko med planane for felles database enno.

## UD-prosjektet
- Ulike juridiske svingar snart ferdige

##  PhD-kurs (samiskavd.)

Om språkteknologi, filosofien attom, siste veka før påske.

##  Sjukepleieterminologi
- IHO har gjeve 1M NOK til eit prosjekt, i tillegg til XX
- knytta til samisk sjukepeleiutdanning
- treng folk som kan samisk

##  Romanispråk

Har hatt kontakt med både Noreg, Sverige og Finland.

Møte med Sverige/ISOF i dag: romani og meänkieli.

##  Konteaksta

Serverinnbrotsproblem og Log4J(?). TrondTy arbeider med dette.

## Senter for samisk leksikografi

ISK søker om dette, på nytt, i år att.

## Svonni-seminar

Usikker økonomi, planlagt til 16.-17. juni.

# Programmerarstillinga i GT
Har diskutert med både Flammie og Sjur.

# Servarar og IT-avdelinga

Vi har for dårlege loggar (vi fjernar info (?) som trengst).

# KDD
-  ENG
    -  brev i lag med Trond
- tastaturstandard for norsk, sørsamisk, lulesamisk
    - brev i lag med Trond
-  møte med statassekretæren

# Neste Divvun-samling, tema
-  taggsynkronisering
-  MD-kurs
-  GIT-kurs -- seinare

# ELE-rapport

kan Trond sjå gjennom når nesten ferdig?

# Artiklar til SMA-biejjieh

Til neste møte.

# Økonomi

Giellatekno får 10000, ikkje 50000 i år og mistar også forskingsgruppepengar, pga. instituttet sin økonomi.

Divvun risikerer å gå i minus i år pga kostnadar for vedlikehald (TTC).

# GDPR

Vi har dei juridiske bitane på plass. No må det ut i koden. Vi kjem tilbake til saka.

# Ymse

- Rickard Domeij kjem til Tromsø i mai (9.5. og ut veka)
- Nodalida på Færøyane i 2023
- oppdater/sjå over språkfilene i templatet
