Korpusmøte 2.11.2016

Til stades: Áilu, Børre, Ciprian, Sjur, Trond

!!!Saksliste

* Innsamling av data
* Neste møte


!!! Innsamling av data

!!Status

* Bøker med kontrakt frå oss: Mail til DG, ikkje svar enno, Børre følgjer opp
* Bøker med intern kontrakt: Samtale med Sametinget (SD)
** Sjur har snakka med SD, som etterlyser tekst med oss
   for brev dei kan sende ut

Lister over forfattarar, jf.
{{{
$GTHOME/xtdoc/divvun/src/documentation/content/xdocs/adm/legal/writers-and-books.fods
}}}

__TILTAK:__

* Følgje opp DG via andre (?) kanalar (__Børre__)
* Skrive framlegg til brev frå SD (__Sjur__)
* Følgje opp Bz 1551, 1630, 1631 (__relevante__)
* Dei kontraktane som kan bli sendt til forlaget 
  blir sendt (__Børre__)
* Utvide lista writers-and-books.fods over forfattar, 
  basert på forlagslister (__Áilu, Børre__)
* __Neste møte:__ Diskusjon om lista
* Skániid girji: OCR (__Børre__)
* Politisk vedtak: litteratur finansiert av Sametinget 
  skal bli gjort tilgjengeleg for språkteknologisk forsking og
  utvikling. 
  __Sjur__ snakkar med Anne-Britt Hætta om dette.
* Mail/diskusjon til/med Nasjonalbiblioteket om innsamling (__Trond__)
* Følgje opp finsk nasjonalbibliotek
* __Trond__ snakkar med LB 
* __Sjur__ diskuter med dei i Helsingfors


!!!Neste møte

__Onsdag 16.11.2016 kl. 10.00__



