S&T-møte 12.3.2019

Saker:

* UNESCO-presentasjon og -reise - kor mange? kven?
* tilsetjingssaka
* møterommet
* MT - perlstiar



!!! UNESCO-presentasjon og -reise - kor mange? kven?

Sjur skriv til Eystein, Frode og Anne Husebekk om reisa og høvet til å visa fram det vi (UiT, SD, Divvun og GT har laga). Kopi til Trond og info-avdelinga.

!!! Tilsetjingssaka

Trond har prata med Eystein med tanke på heilskapen.

Vi bør ha eit møte denne veka. Vi = Trond, Lene, Børre, Sjur. Onsdag kl 15.

!!! Møterommet

Fleire og fleire rom blir slike -> det bør vera rutine. Trond tek fram siste e-post(ar) om saka (denne veka).

!!! MT - perlstiar

Lukka filer i $GTPRIV.
