S&T-møte 4.6.2019

Saker:

* møterom
* programmerartilsetjing - Sjur pratar med Kristian
* infrastruktur - akseptera Antti sitt forslag? Forslag: forenkla katalogstruktur. Konklusjon: "ja"
* middag i lag med Antti? Betalt frå instituttet? Sjur sjekkar med Eystein
* sma-konferanse - Trond stiller opp som bidragsgranskar
