# Tysdagsmøte, Sjur, Trond 7.10.14.

Saker
* Korpus
* Møterommet
* NRK
* Sør-Afrika
* sma- og smj-FAD
* sme-testinga for fst-flytting
* ENG
* Bugzilla
* Tastatur-prosjektet
* Talesynteseprosjektet
* SLTC-WS

# Korpus

Mange tekstar på veg inn i sme (bz).
Tekstar på veg inn i fkv, smn.

Ting å sjå på:
* Er dokumentasjon oppdatert? Er det samsvar mellom dokumentasjon og røynd
* Børre bør læra opp folk (slik at han ikkje treng å gjera alt sjølv)
* Mange korpusbuggar er opne, må sjåast på

# Møterommet

Nokon må **ringja** til den relevante personen. Sjur?

# NRK

Lene har vore hjå NRK (for ein månad stund sidan). Dei tek språkarbeid seriøst,
men har ikkje verkty. Og dei ringjer ikkje Divvun - Divvun må ringja dei.
Ein person å ringja er Else Turi.

# Sør-Afrika

UNISA har invitert Trond til Pretoria for å snakke om / hjelpe til
med fst-ar og vår infrastruktur.

Dato: 2.-6.2. Trond skriv til Laurette, kopi til Sjur. Spm:

* Kva treng dei?
* kven skal dra?

Viss det dei treng er å integrere eksisterande fst bør Sjur dra.

# Administrativ sma- og smj-terminologi (KMD)

To metodar:

Vi må tenkja på metode og lemmautval slik at vi kan setja opp eit prosjekt
som kan gjennomførast. Alternativ:

1. Arbeide med tekst (= "FAD-2")
1. Arbeide med ordliste (ikkje FAD-2, men bygge vidare på FAD-1 og
  setje om ord frå norsk og nordsamisk)

Punkt 2 stiller større krav til samiskkunnskap.
Problem: Finne folk til å gjera jobben.

Trond ser vidare på dette.

# sme-testinga for fst-flytting

## Første runde

Det kom fram ulike ting:

* ulik storleik på fst-ane
* det som skulle vera like fst-ar i ny og gamal infra analyserer og genererer
  ulike ordformer
* moglege tilbakesteg i den lingvistiske dekninga

For å få svar på statusen for fst-ane i ny og gamal infra treng vi...

## Testing

Vi treng yaml-testar for sme!
* Eksisterande yaml-testar med ny og gammal infra (det finst berre éi yaml-fil)
* nye yaml-testar for oahpa-fst-ane
* bruk fullparadigmelistene for VD som utgangspunkt for yaml-testar
  for dict-fst-ane (og andre fst-ar?)

Trond skriv til Ciprian og ber han henta fram gamle fullparadigmelister og
miniparadigmelister som vart laga for VD.

## HFST3

Servarane har 3.6.1, vi treng 3.8. Sjur gjer dette.
* gtNNN.uit.no
* xserve
* stallo (-> Børre)

# ENG

Neste steg: gå gjennom teksten, og reinskriva han.

Møte: når Trond veit at han har tid.

# Bugzilla

Ny dugnadsdag? Betre oppfølging av BZ frå Trond og Sjur.

# Tastatur-prosjektet

Det innleiande arbeidet ser lovande ut.

# Talesynteseprosjektet

Testing via Facebook og med Google-spørjeskjema. Børre skal laga skjema, BÁ skal finna setningar (norsk og samisk).

# SLTC-WS

Vi diskuterte moglege innleiarar.
