# Sjur&Trond-møte 31.5.2021

Saker:
* ordbokssamarbeid - NDS & satni.org
* status for github-infraen - kva bør prioriterast framover?
* status for andre prosjekt: TTS, GramDivvun, Gøteborg, Lingsoft (nytt)
* kva med svn-repoa? Flytta? Når?
* Bugzilla?
* FKV-slepp & rutinar kring å gå frå eitt nivå til neste

## ordbokssamarbeid - NDS & satni.org

- Trond pratar med Chiara (og Lene), Sjur med Børre

## status for github-infraen - kva bør prioriterast framover?

- dokumentasjon
- meir konvertering til git (ordbøker, tools/, techdoc/, priv/, art/, korpus-repo, ...)
- release-prosedyrar for alle verktya:
    - stavekontrollar
    - grammatikkontrollar
    - analysatorar
    - generatorar (paradigme)
    - tastatur
        - mobil
        - datamaskinar
- versjonsadministrasjon (pahkat)
- git-opplæring
    - git
    - github
    - Tower/GUI
    - git vs svn for github
- github-admin
    - dokumentasjon!

Dele techdoc i to: a. generell, til giellalt.github.io, og b. tromsøspesifikk, som blir på uit.no.

## status for andre prosjekt: 
### TTS 
Vi diskuterer neste gong.

### GramDivvun 
Ny versjon kom.

### Gøteborg 

LO-stavekontroll-oppdatering

### Lingsoft (nytt)

er det ok at dei lenkjer til verktya våre? Kva har vi?

## kva med svn-repoa? Flytta? Når?

Sjå over

## Bugzilla?

Del av infra-diskusjonen.

## FKV-slepp & rutinar kring å gå frå eitt nivå til neste

Sjå infra-diskusjon over. Lausslepp etter sommaren.



