S&T-møte 24.3.2020

Saker:

* diskusjonen om tmx-redigering
* taleteknologistillinga/prosjektet
* git-flyttinga
* omsetjingsteknologistilling? Idé til strukturelt omsetjingsminne
* Forkortingar, testing
* Nasjonale minoritetsspråk i Sverige

#  diskusjonen om tmx-redigering

Jf.
[zulip-diskusjon om temaet](https://giella.zulipchat.com/#narrow/stream/124549-general/topic/Vedlikehold.20av.20.2Etmx-filer).
Vi diskuterer vidare i lag med Børre.

#  taleteknologistillinga/prosjektet

Diskusjon og tilbakemeldingar kring planlegginga.

#  git-flyttinga

* git-admin-verkty (dadmin)
* github for akademia
* Tower gratis for alle
* e-post til alle

Kva **skal** vi ta med oss til github?

`langs`-katalogane (tastatura er allereie der):
* closed-langs -> privat
* closedSA-langs -> privat
* experiment-langs
* external-langs
* langs --> lang-sme (merkelapp: prod)
* startup-langs

Felleskatalogane `giella-*`:
* giella-core
* giella-libs
* giella-shared
* giella-templates

Desse blir der dei er (modulo revisjonar). Innhaldet blir tilgjengeleg via $GTHOME (frå svn som tidlegare):
* gt/script
* gt/common?

Kva skal vi **ikkje** ta med oss til github? Resten av katalogane i $GTHOME

Anna som vi ikkje tek med:
* brukarar med ei testinnsjekking?
* greiner hit og dit
* tagga versjonar

#  omsetjingsteknologistilling? Idé til strukturelt omsetjingsminne

Så vidt nemnt, meir om dette seinare.

#  Forkortingar, testing

Utsett til neste møte.

#  Nasjonale minoritetsspråk i Sverige

Utsett til neste møte.
