Sjur- og Trond-møte
===================

21.8.2024

# Saksliste

- Oppfølgjingssaker frå sist
- 4xbrev til KDD
- Tekniske aspekt ved stavekontroll og tastatur
- Leksikografi, opptrappingsplan
- Divvun-samling
- Samisk symposium Hfors
- Maskinlæring
- oppsett for historiske tesktar i *corpus-aaa-orig/*
- fst-ar i pahkat
- sms
- Stortek-arbeidet/Open Language:
    - MultiLingual
    - GALA
    - LT4All i feb(?) neste år
    - adhoc-gruppa i UNESCO
- SMA-synteselansering i oktober (Hattfjelldal?)
- Konferansen i Helsingfors i november
- Bokmessa i Gøteborg
- Neste møte


# Oppfølgjingssaker frå sist

Vi har teke i bruk XMLMind Editor, og dermed det "gamle" XML-formatet for ordbøker. Det manglar enno ting der (plugin från forna dar). Det bør ein programmerar sjå på.

# 4xbrev til KDD

- ENG
- tastaturstandard for norsk
- tastaturstandard for alle samiske språk
- spørsmål om krav til fysisk tastatur på datamaskiner (ISO vs ANSI)

Møte om desse breva kl 9 i morgon.

# Tekniske aspekt ved stavekontroll og tastatur

## Telefontastatur

Møte med Elisabeth under Divvun-veka.

## Stavekontroll for ikkje-MS-språka

- alt meldt til TTC i vedlikehaldsplanen, er neste pri (dette har fungert tidlegare)
- Vi bør vurdere alternative planar: LO for Windows, Windows sin systemstavekontroll: kor fungerer han?

## Stavekontroll for Linux

`sudo make install`?

Nei? Møte med Børre i Divvun-veka. 

## Grønlandsk Divvun

Grønlandsk fungerer fint for MS Word for Windows. Sannsynleg problem: overgenerering. Vi bør ha eit møte om dette i divvunveka.

# Leksikografi, opptrappingsplan

Fakultetet vil ha plan til fredag. **Trond** ser på dette.

# Divvun-samling

Program undervegs. Vi bør ta "allmøtet" på onsdag.

# Samisk symposium Hfors

Trondheim og/eller Helsingfors.
- Sjur skal vera begge dagar i Trondheim, reiser til H.fors om kvelden 6.11. og er dermed med i Helsingfors berre siste dagen
- Trond sin presentasjon i Trondheim må dra på tysdagen, men først med fly 18.35. 

# Maskinlæring

Neste konsortiummøte 19.9. Skal vi diskutere med NB, evt. med Åbo eller Kansalliskirjasto i forkant? Vi ventar med det.

Møte med Lars Ailo i divvunveka? Torsdag eller fredag kl 9.00, brev sendt.

# Eit oppsett for historiske tekstar i *corpus-aaa-orig/*

Alternativa: Eigen corpus-aaa-orig/hist eller corpus-aaa-orig/businessasusual, med ortografi som metadata og som flagg i **ccat**. 

ccat:
- må kunna be om data etter ortografi (dagens som forval)
- må kunna be om data etter årstal

Møte i divvunveka? Med Børre.

# fst-ar i pahkat

Dette blir no meir aktuelt enn før.

Dette krev òg ein fungerande CLI for pahkat, på alle plattformar, inkl Linux.

# sms

Saka står. Giellagaldu vil arbeide med dette. Trond tar dette opp seinare i haust.

# Stortek-arbeidet/Open Language:

Vi har to poeng vi vil få fram:

- "Sjå kva vi har fått til" (korleis)
- "Sjå kva vi ikkje får til!" (korfor)

Dette vil vi ha fram her:

- MultiLingual (tidsskrift for l10n)
- GALA (int organisasjon for l10n) - 1-2 artiklar dit?
- LT4All i feb(?) neste år - vi skal delta!
- adhoc-gruppa i UNESCO


# SMA-synteselansering i oktober (Hattfjelldal?)

Maja koordinerer. Sjur skal truleg dit, i lag med Maja og Katri. Fleire?

# Bokmessa i Gøteborg

Vi må laga tekstar og materiale. Møte i divvunveka?

# Neste møte

I divvunveka.
