Divvun-møte 28.4.2020

Til stades: Børre, Duommá, Inga, Linda, Ritva, Sara, Sjur

Saker:
* sidan sist
* arbeid framover
* ymse
* neste møte

!!! Sidan sist

!!Børre
* () til {} errormarkup
** {} er no obligatorisk på begge sider
** bound- og freecorpus ferdig
** CorpusTools ferdig
* Sammallahti-ordbok
** Møte om konvertering av tegn og struktur
* git-svn av av langs-katalogen
** kan kjøre git push -f, etter å ha kjørt ny git-svn clone

!! Duommá
* lule lexicon-twol med ingá
* generelle real word error work:
** lingvistisk grunnlag før reglerna, dvs. finne morfo—fonnetisk system for å generalisere utifrån centrumskonsonanter
** samla testkorpus
** testa

!!Inga
* lagt til Err/Orth
* Fikset -lasj for leksikon NOADE sammen med Thomas
* Sett på genereringen av "miehttse" og "bårråt"
* Fikset yaml-tester

!!Linda
* bugzilla
* general real word errors (fokus på real-ImprtPl2-Inf)
** testing
** regelskriving
* samler nye feil
* divvun feedback ilag med Børre

!!Ritva
* real word errors
* retting av testkorpus 
* Linda og Duommá sin liste
* ferdig med dette 

Ritva oppdager visse feiltyper som går igjen. Vi vil gjerne bruke denne kunnskapen for å lage nye regler etterhvert eller vite hva vi skal prioritere. Inga må også være obs på dette.
Ritva skal ta vare på det i en fil (feiltype + eksempler + kanskje en forklaring/årsaken til feilan), og vi tar et grammatikkontrollmøte om dette når Ritva har samla inn litt. 

!!Sara

* jobbar med missinglista og sma-ordbøkene
** likar den nye missinglista betre, meir oversikt
* har gjeve tilbakemelding til Lene om MT som ikkje funkar heilt i ulike samanhangar

!!Siri

* ikkje til stades

!!Sjur
* infra-arbeid før flytting til git:
** omorganisert i src/
** omorganisert i tools/hyphenators/
* lingvistmøte
* ordboksmøte
* invitert eksterne folk til GitHub

Har ikkje fått ei einaste melding frå Tromsø-folka om GH-kontoar og e-post :)

!!! Arbeid framover

!!Inga
* legge til Err/Orth
* Gullkorpuset
* lag eigen tråd/straum i Zulip for feiloppmerking

!! Duommá
* generelle real word error work:
** lingvistisk grunnlag før reglerna, dvs. finne morfo—fonnetisk system for å generalisere utifrån centrumskonsonanter
** samla testkorpus
** testa

!! Linda
* general real word errors (fokus på real-ImprtPl2-Inf)
* organisera gramcheck-møte (utan Sjur?), tysdag neste veke, etter lunsj

!! Ritva 
* starter med oppmerking av feil i korpus igjen 
* Børre og Duommá sin liste 
* testing 
* egen fil med oppsamlede feiltyper

!! Sjur
* send yaml-spellertesting til Inga
* github-org
* send e-post til personal/Inga om rett starttid og prosent for Sara, Ritva, Duommá

!! Børre
* Sammallahti-konvertering

!!! Ymse

* sommarferie - påminning: registrer denne veka, send melding til Beathe om det er problem
* timeregistrering - funkar det for alle?
* Børre og Sara jobbar vidare med GG
* Inga kontaktar Samernas med tanke på presentasjonen i mai (helst utsetjing pga koronaen)

!!! Neste møte

Neste tysdag 5.5. kl 9.30
