# Divvun-møte 2.11.2021

Til stades: Linda, Sjur, Katri, Børre, Flammie, Inga

Saker:
* Sidan sist
* Arbeid framover
* Ymse

# Sidan sist

## Linda
* korpusoppmerkingsrettelser
* Duommá og æ gikk gjennom to yaml-tester for å bli i balanse igjen
* diskuterte  hermetegnsoppmerking
* fiksa Duommá sine bugger (falske positiver)
* artikkelskriving med Flammie, Chiara og Børre
* en til CG-workshop med Inga om kongruens
* snakka med Flammie om konferanser, for eksempel LREC - publisere noe ilag

Oppmerking av parentespar med mellomromsfeil på begge sider av eitt ord:
```
( odne ) - original
( odne   - fyrste feil
odne )   - andre feil
{( odne )}‰{notspace|(odne)} - faktisk oppmerking
```

Tilsvarande for hermeteikn:
```
{"odne"}‰{cit|”odne”}
"odne”
```

Ved fleire ord:
```
{"}‰{cit|”}odne lea{"}‰{cit|”}
```

Spørsmål: kvifor er det ok å merkja opp berre hermeteiknet med fleire ord i mellom, men ikkje når det berre er eitt ord?

## Flammie
* divvun-phon dokumentasjon / ferdiggjöring
* artikkelrelatert arbeid
* sigma2

## Katri
* planert inspelningarna:
    * instruktioner till stemmene
    * tekstkorpus statistikk, visualisering
* gått igenom mer dokumentation om lulesamisk fonologi och fonetik
    * fixat text2ipa regler
* tts-møte
* börjat med en presentation om smj-tts med Canada/UiT co-op
* lagt till lite mer/alternativ engelsk tekst till tekstcorpus
* fortsätter med Tacotron eksperiment när Saga är ok igen

## Inga
* Medisinsk ordbok: missing og korrektur
* TTS-korpus: fjernet gjentakende tekst
* CG-workshop
* Gramcheck-yaml
* Paga
* Fylt ut korpusstatistikk

Er i Tysfjord denne veka, har prata med fleire om ulike tema:
- maskinomsetjing - mange vil ha smj-nob, Árran har som strategi at dei
  skal nytta samisk som arbeidsspråk, Sametinget omset no manuelt frå smj
  til norsk for at alle skal få med seg innhaldet
- talesyntese
- ordbok

I Tana: Sametinget har løyva pengar til samisk-engelsk ordbok.

## Børre

* CorpusTools
    * Fikse og flytte `analyse_multi` til `korp_para.py`
    * sammenligne output fra korp_mono og korp_para
    * Bruke samme konverteringsrutine for korp_para som for korp_mono
      (begge har dependency-analysert tekst som input)
    * Gjøre analyser.py om fra klassebasert til funksjonsbasert kode
* sátni.org
    * Jobbe litt smått med satni-frontend, fikse to bugger, flytte to
      bugger til satni-backend, fikse dem
    * Jobbe med import av smesma/smasme i sátni.org
    * oppgradere satni.uit.no
* Oppmerking og gramcheck-test.py sammen med Linda
* Artikkelmøte sammen med Linda, Flammie og Chiara
* Reiseregning


## Sjur
- har ikkje fått svar frå NRK
- jobba med acro2ipa
- Bugzilla-buggar, GitHub issues
- avspaserte ein dag

# Arbeid framover
* bug om fst-analyse av tallområde - kanskje Flammie kan fikse i lag med Linda
* tts-analysator
* jobbe med kongruensregler

# LREC-artikkel
- oversikt over alt som Divvun/GiellaLT har
- korleis skal vi strukturera ein slik artikkel?
- kven skriv kva?
- <https://lrec2022.lrec-conf.org/en/>

# Ymse
* Inga savner stavekontroll i Omegat! Sjur tek det opp med TTC - må ha stavekontroll for å ha nytte av verktyet
* neste Tromsø-samling: uke 47, 22.-27.11.
* Flammie tar lång helg ferietied i uke 46 as 19.–22.11 (morgen)
* neste møte tysdag 9.11.2021
