# Divvun-møte 26.9.2023

Til stades: Sjur, Linda, Børre, Inga, Flammie, Maja

Saker:

* Sidan sist
* Tastaturarbeid
* Reiser og konferansar
* LREC - framtidsplaner
* Ymse

# Sidan sist

## Inga

- Jobbet med Err/Orther for substantiv: byttet lexicon og slettet oppføringer som allerede gis av leksikon.
- Møte med Antti og Jordan (National gathering of Elders)
- Propernouns, SMI og SMJ
- Presentasjon sympåvsså

## Maja

- Jobbet med pres av gramcheck m/Linda
- FSTarbeid -lexicon -omdirigert noen adjektiver til nye lexicon og outcommented 2 lexicon + lagt til ca. 1000 lemma som kom fra dict-filene inn i noun stemsfil. 
- Talesyntese:
    - Ikke så bekymret for tempo/tiden mht. Transkribering -AJ - Nils Johan Jacobsen skulle se om SJ kan avse midler til å lönne en som kan hjelpe til med å transkribere A.J-s lydfiler - dette gjelder også A.J:s Marhkosen vaentjele -bibeltekst med lydfiler + andre lydböker m/tekst. 
    - Fantastisk fin samtale med Sig-Britt Parsson: hun sitter også og transkriberer lydfiler for Jamtlands ?? (et eller annet - jeg sjekker opp igjen) - Vi må i möte med Sig-Britt + Jamtlands ..et eller annet..
- Tjaalehraajroe:
    - Mye arbeid mht. prosjektet Tjaalehraajroe:
    - jobbet med pres. og oppsummering av prosjektet 
    - God deltagelse 24 pers, mye organisering, men stor takk til Morten Olsen Haugen og Tröndelag Folkebibliotek! 
    -  + gode nyheter:
        - Mastergrads-utdanning starter opp v UiT = 2024! 
        - Bachleor-utdanning starter opp V/Nord Universitet 2024!
- Stavekontroll og grammatikkontroll:
    - Tilbakemelinger på grammatikkontorll/stavekontroll: Reaksjoner på noen lemma og feilrettinger og feilforslag - god diskusjon om sammensetninger, (Err/Orth) og normering + at ikke programmene fungerer ikke på alle plattformer - henviste til stavekontroll på nett
- om Korpus: 
    - Forbedre metadata + diskusjon om sitatrett, merkes med tittel, mulig å söke på forfattere og titler?
    - Problemstilling: Barnebokoversetting. Oversettere gir gjerne rett til bruk av tekster til forskning og dokumentasjon, men önsker ikke å bli henvist til ved navn. _ informerete om lukka og åpen lösning for korpus, men denne samtalen må tas med barnebokoversettingprosjektet. Dette gjelder også lydbökene som er gitt ut. 
    - igjen: tradisjonstekster - nye inndeling, slik at det er mulig å söke opp tradisjonstekster. De "nye" oversatte administrasjonstekstene skaper litt stöy.
- FST + Dict: 
    - UDIRs dokumenter - legge til disse i fst + dict - f.eks `gïele-reereme-tjïelte` - blir presentert riktignok som en sammensetning i dict -men burde få en riktig og god oversetting til norsk
    - webpipeline - frekvenssorterete ordlister - disse frekvensordlistene er også svært relevante for læremiddelprosjkter og undervisningen ved språksentrene!
- Gïelegaaltije og normering: 
    - Til gïelegaaltije: bestemme en variant av matematiske fagbegreper. Det er mulig å bruke mange varianter for det ene begrepet, men begreper for bruk i skolefag, er det særdeles viktig at det velges ett og bare ett!
- Workshops:
    - Ulike workshops om våre verktöy + dette for å rekkruttere flere unge til språkarbeid, særdeles gutter (?) + trenger noen til å ta gode opptak av f.eks samtaler på sörsmaisk - da trenger man noen med gode tekniske kunnskaper + at de har en iver for å dokumentere sörsamisk språk. 
- ChatGPT(?)
- Rewriter, Talesyntese
- I forbindelse med presentasjonen av Nordlyd, ble det ytret önske om ny forskningskonferanse - Så fint å höre hva som blir forsket på innen sörsamisk språk! 

Dette er hva jeg fikk med meg, hör med Lene, Trond og Flammie også om hva mer som ble sagt?

Framover:
- lag liste over hvilket materiale av alt som finnes av lydfiler, og hvor dette materalet er (ev med tekst) (i `speech-sma-x-private`)
    - konvertering frå CD til lydfiler etter avtale med Börre
- Katri bör gå igjennom fila som er transkribert og kommentere hvordan jeg bedre kan transkribere.
- Syntaks: Gramcheck - yamltester, regel, feilmerking, presentasjon
- Fonologi - transkribering - TTS

## Flammie

* skriveseminaret i Trondheim:
    * divvunmanager-problemer med dårlig net på bibliotek, kanskje: <https://github.com/divvun/divvun-manager-windows/issues/15> og <https://github.com/divvun/divvun-manager-windows/issues/17>
    * par mindre problem med installasjon (feil storlek på disk) og startpage (kommer tilbak etter velg og installering av först språk)
    * og når man ikke har admin-passord
    * mye folk som like translate.ut.ee
* Olang-para-möte
* skrev litt apertium-fin-sma
* reiseregning osv

framover:
* list av navndeler

## Linda

* spellermøte med Sjur og Maja
* 2 presentasjonsmøte med Marja-Liisa og Trond
* planleggingsmøte med Flammie
* 2 presentasjonsmøte med Inga

## Børre

- ordbøker fra svn til git
- TermWiki-forelesning for Giellagáldu

Forslag: jamne møte mellom GG, GT og Divvun for å synkronisera oss.

Framover:
- Oppdater instruksjonane for korpusinnsamling til å be om at skanna sider ikkje blir brukt, men pdf frå originalfiler. Vi kan ikkje nytta skanna dokument utan å køyra OCR, som betyr mykje manuelt arbeid og mange feil.

## Katri

- smj ASR korpus ferdig og sendt til Javier for å trene Whisper
- disputas og ferie
- plant presentasjon om sme TTS til symposium
- plant en test for TTS evaluering: hvilken modell/vocoder er best?

## Sjur

- VislCG3-lisens
- prata med Duommá
- SJU- og SME-tastatur
- portalen: namn og fargeskjema
- møte om delte lexc-ressursar
- SMA-stavekontroll - diverse utfordringar
- la inn automatisk NFC->NFD for alle språk
- dict-repoa no lista opp på dict-ressurs-sida (ikkje ferdig)
- borte torsdag og halve fredag

Framover:
- risikovurdering for dei nye prosjekta (krevst for nye prosjekt)

## TheTC

- framsida på Divvun Manager

Framover:
- fiksa byggjemaskiner for Windows
- fiksa grammatikkontrollfeil i GDocs/Office

## Necessary Innovations

- designmøte om nettportalen

## Andre planlagde oppdateringar

* stavekontroll inn i MT-sida igjen (unhammer)
* grammatikkontroll inn i MT-sida (unhammer)
* grammatikkontroll inn i LO (Kevin sin oxt)
* grammatikkontroll inn i nettstavekontrollen

# Tastaturarbeid

Status:
- SJU framleis ugjort, SD-SE tek arbeidet
- Trond, Sjur lagar oppsett for dei som enno manglar

# Reiser og konferansar

Tar alt for lang tid å få reiseoppgjer!

Både potensielle og påmeldte, og planlagde reiser:

* 18.-19.10. Samisk konferanse ved Nord-universitetet
* 19.-20.10. Samisk symposium (Sámegiela ja sámi girjjálašvuođa dutkan- ja bagadallansymposia) i Tromsø,
* 23.-27.10. Divvun-samling
* 30.10.-2.11. Inga til Canada, National Gathering of Elders?
* 1.-3.12. NLP4DH & IWCLUL <https://rootroo.com/en/joint-nlp4dh-iwclul-2023/>
* 20.-25.05.2024 LREC-COLING Torino (13.10. submission)

# LREC - framtidsplaner

* maori-grammatikkontroll - zoom-møte?
* nasjonalbiblioteket og samiske tekstar - skrive til dei
* islandsk regelbasert grammatikkontroll
* Wikimedia-ting: [LinguaLibre](https://lingualibre.org/wiki/LinguaLibre:Main_Page)
* søramerikanerne var interessert i fst - evt ha et kurs for dem

# Ymse

* Inga avspaserer en del denne uka (Jeg er i Tysfjord i barnehagen og på skola):
    - Hele onsdag
    - Torsdag to timer etter lunsj (gir nærmere beskjed)
    - Fredag 09-1130

Bør vi arrangera fleire release-partyar eller kurs på nettet? Kan kanskje nå fleire folk lettare på den måten. Målsetjing: nettseminar to gonger om året, 

* [IDIL - International Decade Of Indigenous Languages](https://fpcc.ca/stories/the-decade-of-indigenous-languages/)
* neste møte tysdag 3.10.2023, vanleg tid
