# Divvun-møte 3.10.2023

Til stades: Sjur, Linda, Børre, Inga, Flammie, Katri

Saker:

* Sidan sist
* Tastaturarbeid
* Reiser og konferansar
* LREC - framtidsplaner
* Ymse

# Sidan sist

## Katri

- fortsatt med presentasjon om sme TTS til symposium
    - kanskje viser en lenke til evalueringstest i sluttet av presentasjonen
- møte med Maja om sma-TTS, transkribering, organisering av jobbet
- installert Acapela TTS til min Windows-maskin
- Har fått lov til et nytt nordsamisk data for å trene nordsamisk ASR mer:
    - Digisami conversational data, 19 talere fra Norge og Finland, 4.28 timer (?)
    - Artikkel om material: <https://helda.helsinki.fi/server/api/core/bitstreams/d7c7187f-4b7e-49a8-a89a-a36ed4f5add7/content>

## Inga

Avspaserte mye

- Propernouns: SMI-navn ut av SMJ og inn i SMI
- GramChecker: Møte med Linda
- MT: Gjennomgang av supinum- og setningstilsvars-testsetninger og svart på spørsmål Lene har samlet 
- SAM-3015-undervisning og lesing

## Maja

Framover:
- lag liste over hvilket materiale av alt som finnes av lydfiler, og hvor dette materalet er (ev med tekst) (i `speech-sma-x-private`)
    - konvertering frå CD til lydfiler etter avtale med Börre
- Katri bör gå igjennom fila som er transkribert og kommentere hvordan jeg bedre kan transkribere.
- Syntaks: Gramcheck - yamltester, regel, feilmerking, presentasjon
- Fonologi - transkribering - TTS

## Flammie

* [infrastruktur-bugs](https://github.com/giellalt/giella-core/issues/33)
* gut med json med anders
* möte med linda om mt

framover:
* list av navndeler

## Linda

* 2 møter med Maja - gikk gjennom negasjon, homonymi for ConNeg og presentasjonen
* 2 presentasjonsmøte med Marja-Liisa og Trond
* mark-up fixes for smn
* apertiummøte med Flammie - starte med regler
* presentasjonsmøte med Inga
* artikkelmøte med Lene, Sjur, og Trond

## Børre

- feil i [giella-core](https://github.com/giellalt/giella-core/issues/33) og [lang-sme](https://github.com/giellalt/lang-sme/issues/73)
- dicts/scripts til giella-core i greina dicts så langt
- reiseregning til GG
- oppdatert korpusinstruksene med info om at skannede dokumenter ikke ønskes

Forslag: jamne møte mellom GG, GT og Divvun for å synkronisera oss.

## Sjur

- testa og melde feil i iPad-tastatur
- portalen: namn bestemt
- retta feil med OLang/PARA
- dokumenterte `gut` betre
- artikkel til Acta Borealia med møte
- ASTIN-møte: konferanse neste år, meir innhald i ny portal
- automatisert modenheitsmerkelappane (Production, Beta, osb) slik at alle data no blir henta frå ein stad = mindre vedlikehald for meg og andre
- oppdaterte ISO639-kodar til intern bruk

Framover:
- risikovurdering for dei nye prosjekta (krevst for nye prosjekt)
- twolc-feil i SMJ

## TheTC

- iPad-tastatur
- fiksa byggjemaskiner for Windows

Framover:
- fiksa grammatikkontrollfeil i GDocs/Office

## Necessary Innovations

- arbeid med nettportalen
- MS-API-ar for grammatikkontrollen

## Andre planlagde oppdateringar

* stavekontroll inn i MT-sida igjen (unhammer)
* grammatikkontroll inn i MT-sida (unhammer)
* grammatikkontroll inn i LO (Kevin sin oxt)
* grammatikkontroll inn i nettstavekontrollen

# Tastaturarbeid

Status:
- SJU framleis ugjort, SD-SE tek arbeidet
- Trond, Sjur lagar oppsett for dei som enno manglar

# Reiser og konferansar

Tar alt for lang tid å få reiseoppgjer!

Både potensielle og påmeldte, og planlagde reiser:

* 18.-19.10. Samisk konferanse ved Nord-universitetet
* 19.-20.10. Samisk symposium (Sámegiela ja sámi girjjálašvuođa dutkan- ja bagadallansymposia) i Tromsø,
* 23.-27.10. Divvun-samling
* 30.10.-2.11. Inga til Canada, National Gathering of Elders?
* 1.-3.12. NLP4DH & IWCLUL <https://rootroo.com/en/joint-nlp4dh-iwclul-2023/>
* april 2024: UNPFII i New York (i alle fall Inga og Sjur)
* 20.-25.05.2024 LREC-COLING Torino (13.10. submission)
* June 16–21, 2024 NAACL
* juni 2024: Språkteknologikonferanse i Bodø - alle?
* oktober 2024: Språkteknologikonferanse i Trondheim/Trøndelag - små språk i Norden, ev òg SMA-2-konferanse (mange/alle?), lansering av sørsamisk TTS

# LREC - framtidsplaner

* maori: grammatikkontroll, datastyring og tilgang, etikk og plattformkontroll
* nasjonalbiblioteket og samiske tekstar - skrive søknad til KD

# Ymse

Bør vi arrangera fleire release-partyar eller kurs på nettet? Kan kanskje nå fleire folk lettare på den måten. Målsetjing: nettseminar to gonger om året, 

* [IDIL - International Decade Of Indigenous Languages](https://fpcc.ca/stories/the-decade-of-indigenous-languages/)
* neste møte tysdag 10.10.2023, vanleg tid
