# Divvun-møte 1.11.2022

Til stades: Sjur, Linda, Flammie, Inga, Katri, Børre

Saker:

* Sidan sist
* Ymse

# Sidan sist

## Linda

* arbeidsmøte med Máret Láilá
* CG-workshop med bare Inga x2
* subjekt verb kongruensregler sme
* flere møter med Máret Láilá
* møte med Per Egil fra nasjonalbiblioteket om MT - med Trond og Flammie
* CG-workshop med Marja-Liisa og Trond (lang-smn)
* nordsamiske kongruensregler
* diskusjon om sme-nob MT - <https://huggingface.co/pere/t5-sami-oversetter/blob/main/dump_3k_scand_xl_sme_nob.txt>

Lene: opplæring i forkant av Daniel sitt kurs: veke 47, 21.-25.11

Vi treng eit separat møte om korpus og gullstandardata. Sjur sjekkar med Trond, og kallar inn.

Møte for å skriva søknad til Kulturdepartementet (Sjur, Linda, andre?)

## Flammie

* rBLT-bokredigering
* nevral stavekontroll fra festskrift til giellalt repo (sma, sme, est)
* möte med per-egil, trond, linda
* planla litt av apertium-opplæring med Lene

Framover:

* laga en sör-afrikansk mobiltastatur + nån instruksjoner för testing
* divvunspell cree
* Brendan kan hjelpe med <https://github.com/divvun/divvunspell/issues/32>


## Katri

* fortsett med tts debugging og trening i Sigma2 med Fastpitch & Tacotron (slik at vi kan sammenligne ulike metoder) -- kø på Saga er nesten håpløst
* møter om ASR samarbeid med olike grupper
* TTS seminar med KTH

Framover (samarbeid med Helsinki og Aalto):

* En webapp/user interface til TTS -- Helsingfors?
* ASR beta/test webapp med Aalto?
* eksperimentera med sørsamisk når lydfiler og korpus er tilgjengeleg
* Samisk arkiv?

## Inga

* grammatikkkontroll
    * DEV-yamler
    * disambiguering
    * supereffektive møter med Linda 
* Lulesamisk medisinsk ordbok
* Bestilt reiser Helsinki 
* Syke barn
* Syk selv
* Statsforvalteren-foredrag

## Børre

* git-historie. Alle endringer sjekket inn, nå må endringene bare godkjennes
* Undersøke bugger i smegram-yaml-tester. En feil [rapportert i lang-sme](https://github.com/giellalt/lang-sme/issues/60). Begynte på en `git bisect` i lang-sme, ble krøll, fordi man er nødt til å `bisect`-e `giella-core` samtidig.
* support

Framover:

* korpus-repoar i git - heng på git-lfs. De skulle evt. se på det på fredag, men ingen tilbakemelding til i dag
* git-historia til langs-repoar - Børre og Sjur ser på dette i lag
* gielese:
    * forsiden oppe og går på http, Play-knappen fører til tom side

## Sjur

* møte med statsrådane for KDD og KD (+ førebuingar)
* intervju med NRK Sápmi
* møte med taleteknologar ved NTNU, byrja organisera nordisk samarbeid kring (nord)samisk taleteknologi
* møte med Teknologirådet

Framover:

* grammatikkontrollpluggen i GDocs
* tts-analysator
* GitHub-kurs
* git-kurs
* send e-post med dongelbestilling til Flammie
* diskuter `lookup` i `divvunspell` med Brendan, Flammie - gjera ferdig det
  som alt ligg der, evt. legg til API-kall

Infra-arbeid framover (Børre, Flammie, Sjur):

* flytta fst-bygginga inn i fst-mappa
* flytta alle test-katalogane (til underkatalogar av det som skal testast)

Kan dela arbeidsrom via VSCode (med innebygd lydchat). Har ei felles arbeidsøykt etter påske.

Sjur sjekkar butikkane til Apple og Google for å finna flutter-appen.

## Gøteborg

Framover:

* gjera ferdig one-click-installeraren
* stavekontroll til MS Office for mac

## Andre oppdateringar

* stavekontroll inn i MT-sida igjen (unhammer)
* grammatikkontroll inn i MT-sida (unhammer)
* grammatikkontroll inn i LO (Kevin sin oxt)
* grammatikkontroll inn i nettstavekontrollen

# Reiser og konferansar
* 2.11: Børre i Tromsø. Korpus - Sametinget
* veke 47: Lene: opplæring i Apertium (ev òg på nett?)
* Lulesamisk stemmeopptak i Helsinki uke 48
* 30.11: [RAIL i Sør-Afrika](https://sadilar.org/index.php/en/2-general/329-third-workshop-on-resources-for-african-indigenous-language-rail) (Flammie)
* veke 50: opplæring i ny Apertium-teknologi (i Tromsø)

# LREC - framtidsplaner

* maori-grammatikkontroll - zoom-møte?
* nasjonalbiblioteket og samiske tekstar - skrive til dem
* islandsk regelbasert grammatikkontroll
* Wikimedia-ting: <https://lingualibre.org/wiki/LinguaLibre>
* søramerikanerne var interessert i fst - evt ha et kurs for dem

# Ymse

* [Decade Of Indigenous Languages](https://fpcc.ca/stories/the-decade-of-indigenous-languages/)
* neste møte tysdag 8.11.2022, vanleg tid
