# Divvun-møte 5.9.2023

Til stades: Sjur, Inga, Børre, Katri, Flammie, Maja

Saker:

* Sidan sist
* Tastaturarbeid
* Reiser og konferansar
* LREC - framtidsplaner
* Ymse

# Sidan sist

## Inga

* Gramchecker sammen med Linda, numeralfraser
* Ny regel: genitiv før "jagák", `guokta>guovte jagák`
* Ny tekst og spontantale til Katri
* Yaml-diskusjoner med Børre og Yaml-møte
* Tallordmøte
* SAM-3015
* Err/Orth-leksikon, for å ikke få doble former (med og uten Err/Orth)
    * Har vi noe scritp for å generer slike?
        * Sjur: det finst ein slik regel i SME-disamb, trur eg

## Flammie

* leste email, github issues, zulip-backlog
* neste uralsk språkteknologiworkshop: <https://rootroo.com/en/joint-nlp4dh-iwclul-2023/>
* RANLP-slides
* Divvun-uke
* `all-tools` bygging fikser: <https://github.com/giellalt/lang-sme/issues/69>

## Linda

* RANLP presentasjon
* 2 x CG-workshop med Inga
* møte med P. E. (Nasjonalbiblioteket) - om presentasjonen og testing av NB verktøy for samisk
* møte med Flammie
* fellesmøte
* reisebestilling & reisedag (mandag)

## Katri

- prosessert Inga sin material for å trene lulesamisk ASR: nesten ferdig med å sjekke automatisk oppdeling
- møte med NRK, YLE, SR, folk fra NB, Aalto og Helsingfors uni + Sjur og Børre
- møte med Maja om sørsamisk transkribering og talesyntes
- fellesmøte: fortelle hva vi har gjort og skal gjøre
- lagar ny material for Risten å jobbe med (kjører nordsamisk Whisper til sametingets material)

## Børre

- Diskusjon med Inga, flytte automatisk fra `DEV-*FAIL.yaml` til
  `DEV-*.PASS.yaml` når en test passer
- CorpusTools sammen med Anders
- ocr-et alle filene i term-sme-x-nursing-private
- rettet CRLF til LF i lang-[cor|crk|rus] og lagt en fil til .gitignore i
  lang-mdf
- fjerne (foreløpig) Korp og generator fra sátni.org pga. sammenbrudd i
  gtweb.uit.no
- Møter
    - Fellesmøte: fortelle hva vi har gjort og skal gjøre.
    - Svenske sametinget på besøk, deltok fra halv elleve
    - Møte om infra
    - Møte: Azure i produksjon
    - Møte: Tallord i fst-en
    - Møte: Yaml-testing i grammatikkontrollen
    - Møte med NRK, YLE, SR, folk fra NB, Aalto og Helsingfors uni + Sjur og Katri

Framover:

- Fikse problem med parallelize
- Oppdatere Sammallahti-ordbok
- Implementere flytting av test fra `DEV-*FAIL.yaml` til
  `DEV-*.PASS.yaml`

## Maja
-  Divvunuke m. möter
-  Möte om Tallord og sammensetninger 
-  Møte med Katri - ny giv for transkribering - ble ferdig med den første fila
-  fonologiforelesinger med Berit Anne
-  (Presentasjon 08.09) + Tjaelemebiesie 
-  påbegynt lexc -listearbeid - Lemmaliste2 + adjectiv-generert liste
-  admin og DFØ

Framover:
- Lexc-arbeid/Dict: gå igjennom 25.05-adj-genererte lista + Lemmaliste2
- Syntaks: Gramcheck --> yamltester, regel, feilmerking, presentasjon
- Fonologi - transkribering - TTS
- oppdatert stavekontroll før skriveseminaret i Trondheim

## Sjur

- fellesmøte om arbeid og planar for hausten
- møte med språkavdelinga, inkl Språkcentrum, frå SD-SE
- møte om infrastrukturarbeid
- møte om Nordlyd/SMA - nummeret er ute!!
- tastaturarbeid
- møte om talord og konvertering til tekst
- SJD-tastatur i lag med Elisabeth, Trond
- møte om yaml-testing i grammatikkontrollen for fleirordsfeil
- møte med ASTIN
- møte om nettportalen og design for han
- møte med NRK, YLE, SR, SVT, Aalto, HU, NB om taleteknologi

Framover:
- lisens for VislCG3 til dei to nye prosjekta
- risikovurdering for dei nye prosjekta (krevst for nye prosjekt)

## TheTC

- fiksa Android-appane for nye minstesystemkrav

Framover:
- fiksa byggjemaskiner for Windows
- fiksa grammatikkontrollfeil i GDocs/Office

## Necessary Innovations

- designmøte om nettportalen

## Andre planlagde oppdateringar

* stavekontroll inn i MT-sida igjen (unhammer)
* grammatikkontroll inn i MT-sida (unhammer)
* grammatikkontroll inn i LO (Kevin sin oxt)
* grammatikkontroll inn i nettstavekontrollen

# Tastaturarbeid

Status:
- SJU framleis ugjort, SD-SE tek arbeidet
- Trond, Sjur lagar oppsett for dei som enno manglar

# Taleteknologi og nordisk samarbeid

Jf møte med NRK m.fl.

- Sjur oppsummerte møtet + møtet med Krister
- kommentarar og diskusjon

Møte spesifikt om dette neste veke, Sjur føreslår tidspunkt.

# Reiser og konferansar

Både potensielle og påmeldte, og planlagde reiser:

* 04.-06.09.(-08.09.) RANLP. Bulgaria
* Ca. 21.09. Forelesning for Giellagáldu i Levi (Børre)
* 18.-22.09. KONVENS. Ingolstadt
* 19.-20.09 Inga deltar på seminarium för de samiska förvaltningskommunerna - over nettet
* 23.-25.09. Tjaelemebiesie i Trondheim (Maja, fleire?)
* 18.-19.10. Samisk konferanse ved Nord-universitetet
* 19.-20.10. Samisk symposium (Sámegiela ja sámi girjjálašvuođa dutkan- ja bagadallansymposia) i Tromsø, Divvun-samling veka etterpå (23.-27.10.)?
* 30.10.-2.11. Inga til Canada, National Gathering of Elders?
* 1.-3.12. NLP4DH & IWCLUL <https://rootroo.com/en/joint-nlp4dh-iwclul-2023/>

# LREC - framtidsplaner

* maori-grammatikkontroll - zoom-møte?
* nasjonalbiblioteket og samiske tekstar - skrive til dei
* islandsk regelbasert grammatikkontroll
* Wikimedia-ting: [LinguaLibre](https://lingualibre.org/wiki/LinguaLibre:Main_Page)
* søramerikanerne var interessert i fst - evt ha et kurs for dem

# Ymse

Bør vi arrangera fleire release-partyar eller kurs på nettet? Kan kanskje nå fleire folk lettare på den måten. Målsetjing: nettseminar to gonger om året, 

* [IDIL - International Decade Of Indigenous Languages](https://fpcc.ca/stories/the-decade-of-indigenous-languages/)
* neste møte tysdag 12.9.2023, vanleg tid
