# Divvun-møte 21.2.2023

Til stades: Sjur, Flammie, Katri, Børre, Inga, Linda

Saker:

* Sidan sist
* Taleteknologiseminar
* Reiser og konferansar
* LREC - framtidsplaner
* Ymse

# Sidan sist

## Flammie

* Unicode-script ferdig
    * med nyaste giella-core og langs man må ha `uconv` installert kanskje med macports eller brew på mac

Framover:

* divvunspell cree
* Brendan kan hjelpe med [divvunspell/32](https://github.com/divvun/divvunspell/issues/32)

## Katri

* fortsetter med artikkeljobb for Interspeech: en eksperiment om dialektgjenkjenning for sme -- det ska bli nyttig for ASR/dialogsysteme 
* sme-tts: demo user interface med Gradio, med 2 sme stemmer (slik som i ([Huggingface](https://huggingface.co/spaces/gradio/stt_or_tts_main)))
* speaker diarization (pipeline: ([pyannote](https://huggingface.co/pyannote))) ferdig
    * diarization: ulike talere separeres automatisk fra en lang lydfil og blir merket med tidsstempler
* sme-asr utvikling: syntetisert tale som treningsmaterial til ASR (talegjenkjenning)
    * tekst fra freecorpus -> genererer setninger med Fastpitch -> input til Whisper-modellen
* Saga problemer løst
* taleteknologiseminar med Peter 
* generalt jobb med talekorpuser

Framover:
* eksperimentere med sørsamisk
* se mer om common voice
* ASR output: Store bokstaver, punktum etc.? Se finsk whisper: More info about the casing+punctuation correction model can be found [here](https://huggingface.co/Finnish-NLP/t5-small-nl24-casing-punctuation-correction)
* Overflow-tts?
* info on Whisper transcription og diarization: ([Whisper](https://lablab.ai/t/whisper-transcription-and-speaker-identification))

## Maja Lisa

* Gramcheck - ny negationcongruense-rule feiltype Neg.verb + Aux,
* Valens til subclause-adjektive, markup-fixing
* Laget nye lexicon, + added nye lemma + litt dict
* Synes møtene med Linda er bra!
* Oversikt over A. J materiell - som vi kan føre opp i skrivene/avtalene til Jacobsen-brødrene
* funnet en til lydmateriell - "Gullietjååtsele" hvor tekst og lyd kongruerer helt! :-)

Framover:
* Partikler/Adverb

## Linda

* CG-workshop med Knut 
* nob-regel for bestemt>ubestemt
* CG-workshop med Maja
* sma-regler for adjektiv
* møte med Máret Láilá
* MT evalueringsarbeid
* planlegging av framtidige møter

## Børre

* Taleteknologiseminar
* Korpuskonvertering
* [fjern "nyhet 2020..." og oppdatere "(c) 2020"?](https://github.com/divvungiellatekno/divvun.no/issues/1)
* [Hábmers ordbok](https://github.com/giellalt/smj-nob-dict-x-habmer). Lisens:
  [CC BY 4.0](https://creativecommons.org/licenses/by/4.0/deed.no)
* legg til konvertering av writenow-filer til CorpusTools
* skript for å endre tall fra siffer til ord

Framover:

* korpus-repoar i git - heng på git-lfs. Kommet forslag på løsning fra it-avdelingen
* sende avtaletekst for bruk av heile korpuset til NorwAI (via Sjur)
* gielese:
    * forsiden oppe og går på http, Play-knappen fører til tom side

## Inga

* TTS - Tilpasset tekst etter tale
* Gramchecker: Gruppering av verb i sett.
* Arbeid med sme-smj ordbok og møter
* IDIL: møte med departement, notat om tilgjengeliggjøring av språkteknologi
* Taleteknologiseminar med Peter

## Sjur

Framover:

* transkriberingsprosjekt med Risten
* søknad til Kulturdepartementet om tilgang til heile NB-tekstsamlinga
* tts-analysator
* send e-post med dongelbestilling til Flammie
* diskuter `lookup` i `divvunspell` med Brendan, Flammie - gjera ferdig det
  som alt ligg der, evt. legg til API-kall

Infra-arbeid framover (Børre, Flammie, Sjur):

* flytta fst-bygginga inn i fst-mappa
* flytta alle test-katalogane (til underkatalogar av det som skal testast)

## Gøteborg

* TTC har sagt opp vedlikehaldsavtala, men
  forhandlingar på gong

## Andre planlagde oppdateringar

* stavekontroll inn i MT-sida igjen (unhammer)
* grammatikkontroll inn i MT-sida (unhammer)
* grammatikkontroll inn i LO (Kevin sin oxt)
* grammatikkontroll inn i nettstavekontrollen

# Taleteknologiseminar



# Reiser og konferansar

* 22.-24.5.2023: [Nodalida](https://www.nodalida2023.fo/call-for-papers), på Færøyane
* CG-workshop deadline 10.april

Andre potensielle konferansar:
* 02.-05.05. EACL. (RAIL, LoReSMT...) Dubrovnik
* 12.-15.06. EAMT. - Tampere
* 10.-12.07. ACL. (SIGMORPHON) Canada
* 20.-24.08. INTERSPEECH, Dublin (Katri)
* 04.-06.09.(-08.09.) RANLP. Bulgaria
* 18.-22.09. KONVENS. Ingolstadt

# LREC - framtidsplaner

* maori-grammatikkontroll - zoom-møte?
* nasjonalbiblioteket og samiske tekstar - skrive til dei
* islandsk regelbasert grammatikkontroll
* Wikimedia-ting: <https://lingualibre.org/wiki/LinguaLibre>
* søramerikanerne var interessert i fst - evt ha et kurs for dem

# Ymse

* [IDIL - International Decade Of Indigenous Languages](https://fpcc.ca/stories/the-decade-of-indigenous-languages/)
* Neste Divvun-samling: 20.-24.3.
* neste møte tysdag 28.2.2023, vanleg tid
* Inga har ferie uke 9, 27.-3. mars