# Divvun-møte

Til stades: Børre, Inga, Maja, Sjur, Thomas, Tomi

Saker:
* saker sidan sist
* status for speller
* Bugzilla-status
* Reviderte vårplanar
* vinterferie
* denne veka
* neste møte

# Topp-3 saker sidan sist

* Børre
    - Dokumentasjon og oversetting

* Inga
    - Dokumentasjon
    - Oversetting

* Maja
    - documentation

* Sjur
    - Divvun2.3-lansering

* Thomas
    - speller-testing

* Tomi
    - speller bug fixing
    - risten2

# Status for speller

Lansert!

Problem med den offisielle nettsida for lulesamisk - mange sider og lenker som
ikkje funkar i Windows-dokumentasjonen.

Einaste tilbakemeldinga: Audun Lona peikar på manglande støtte og prioritering
av Windows-brukarar.

# Bugzilla-status

* Børre  - 34 opne,  6 critical+ or P2+
* Inga   -  1 opne,  0 critical+ or P2+
* Maja   -  5 opne,  0 critical+ or P2+
* Sjur   - 26 opne,  5 critical+ or P2+
* Tomi   - 14 opne,  3 critical+ or P2+
* Thomas -  6 opne,  0 critical+ or P2+

# Reviderte vårplanar

Ferdig:
|   Dato | Ooppgåve
| --- | ---
|   1.2.  | korpuskonvertering, python
|   6.2.  | PLX-oppdatering for SME

|   Dato | Ooppgåve
| --- | ---
|  11.2.  | talesyntese - ny utlysing
|   1.3.  | stavekontrollar for Hunspell (InDesign + OpenOffice/LibreOffice)
|   1.3.  | stavekontrollar for HFST (OpenOffice/LibreOffice/Windows8)
|  4-8.3. | Nordplus workshop i mars (veke 10)
|  15.3.  | Risten2 - søking/ordboksportal - beta
|  15.3.  | termredigering - wikimedia-basert - HU, Sjur, Tomi, Børre
|  31.5.  | grammatikkontroll - teknisk arbeid (Francis)
|  31.5.  | nye PLX-stavekontrollar for SMJ og SMA = språklege oppdateringar
|  30.6.  | Nordplus-prosjekt heile våren
|  čađat  | meir ny infra
|  čađat  | korpusinnsamling
|  31.12. | Aajege-prosjektet
|   ---   | grammatikkontroll - språkleg arbeid
|   ---   | Korpus-søkegrensesnitt (Korp og Karp, GU)

## Vinterferie

* Sjur: 18-22.2

# denne veka

* lingvistmøte onsdag kl 9.30
    - kva gjer vi med feil vi finn i referanseverka?
* Risten2-møte (koordinering med Neahttasánit) - tysdag kl 13 (**Tomi, Sjur**)
* Hunspell-møte - tysdag kl 9.30 (**Børre, Thomas, Sjur**)

* Børre
    - Hunspell
    - avslutt arbeidet med nye konverteringsrutiner: dokumentasjon, fjern gamal kode

* Inga
    - Dokumentasjon
    - Yaml
    - planleggja NORDPLUS-samling

* Maja
    - meir dokumentasjon og opprydding
    - planleggja tur til SMA-land :)

* Sjur
    - HFST-stavekontrollar - Tommi Pirinen
    - planleggja NORDPLUS-samling
    - oppdateringar av spellertestbenken

* Thomas
    - umasit, various...

* Tomi
    - nouns+numerals Bug1603
    - Risten2 (eXist 2.0 published last week)

# Neste møte

25. februar kl 13.
