Divvun-møte 26.2.2019

Tilstades: Sjur, Thomas, Maja (skriftleg), Elena, Børre

Saker:
* sidan sist
* UNESCO
* lingvistar på timebasis
* arbeid framover
* neste Divvun-samling

# Sidan sist

## Maja
* yaml-tester (avdekket mangler og feil)
* jobbet med adj, og avdekket endel feil og mangler (artikkel) - må endre i
  noen leksikoner
* added sma-missingnoun
* har vært i kontakt med David Kroik ang. sma-fagdager - sender formell mail om
  dette
* har også sett på propernoun- smi og sma - dette er en stor sak: vil ta tid,
  burde prio. dette- da det arr. stedsnavnsseminar i ved SH til hösten?
* har ikke fått sett på feilmekanismen - har ikke jobbet med denne delen, burde
  gjöre det - kan du Sjur hjelpe meg?
* Har vært i kontakt med to, begge er innsma-redaktörer for ordböker - sende ut
  kontrakter 
* trenger veiledning til dette:
    - justér vekt (feilmodell, tagger)
    - kompiler
    - test:
        - manuell
        - automatisk: `devtools/test_ospell-office_suggestions.sh`

## Linda
* på konferansereise

## Elena
* tags_via_apertium
* MT-missinglist (sjekka med AndersK)

## Duommá
* jobbar med regler infør gramchk lansering, typ 17-18 real wordl errors och två syntaktiske

##  Børre
* NDS
    - Laget tester
    - prøvd å forenkle kode
    - prøve å finne ut hvordan man får så mye felles med sátni.org som mulig
* Ubuntu-servar for REST-api for nettenester

## Sjur
* har hatt vinterferie
* ny versjon av Divvun-installeraren
* felles lexc for symbol
* analysator-verkty for alle språk
* tastatur for ingrisk
* jobba mykje med grammatikkontrollen

#  UNESCO/New York

* 22.-26.4. (nøyaktig dag er ukjent enno)
* kven skal dra? kor mange?
    - Sjur, Linda?, Elena?, Børre? Lene?
* Tittel på opplegget: «Is it possible to create technical solutions/tools for indigenous languages?»
* hugseliste for dei som dreg:
    - pass!
    - visum!
    - registrering!
    - visittkort!

Opplegg der:
* reklame på førehand (flygeblad)
* drikke + fingermat som ein del av presentasjonen (det er lunsjtid)
* fleirspråkleg presentasjon? tolking?

#  Lingvistar på timebasis
* det finst arbeid for smj. finst det aktuelle folk? Elena undersøkjer.
* sma: vi jobbar vidare med dei folka vi alt har prata med

#  Arbeid framover
* kløyva techdoc frå GT-sidene (Børre)
* tilsetja lingvistar på timebasis (Sjur, Maja, Elena)
* grammatikkontroll -> lanseringsklar (Duommá, Sjur, Linda)
* betre forslag frå stavekontroll (Elena, Maja, Sjur, Duommá?)
* ordboksredigering i termwikien (Børre)
* planleggja New York-opplegget (Sjur, SD, andre?)

##  Duommá
* jobba med regler infør gramchk lansering, typ 17-18 real world errors och två syntaktiske

#  Neste Divvun-samling
* 11.-15.3. (Sjur frå 12., Elena heim 13.)
