Divvun-møte 15.9.2020

Til stades: Inga, Linda, Ritva, Sjur, Tommi, Siri, Sara Marja, Børre

Saker:
* sidan sist
* arbeid framover
* ymse
* neste møte

#  Sidan sist

##  Duommá
* samlat compound correct-corpus
* gramdivvun-test i GoogleDocs
* error-markup

##  Inga
* Hjemme med sjukt barn
* Fra ÅRES til SÅHKÅR, pga kort essiv 
* Fiksa enkeltord
* Oppdaterte yaml
* Phd

##  Linda
* artikkel - ferdig og sendt inn!
* kjørte ny evaluering av real word errors og fikser regler
* fant en del oppmerkingsfeil og begynte å fikse dem
* diskuterer feiloppmerking med Ritva og Duommá og skriver dokumentasjon
* sendte noen bugger til Tommi (f.eks. 1980-jáhki/ Biret-muoŧŧa/ P-čuoggá
  - regelbasert leksikalisering)
* planlegger flere feiloppmerkingsmøter

Forslag frå Tommi: validering av feilkorpuset + e-post ved feil (errormarkuplint)

##  Ritva 
* GramDivvun - testing av tekniske ting
* oversetting av feiltyper må fikses (f.eks realworderrors=čállinfeaila dán oktavuođas)
* Echo + grammatikkontrollkommandoan har ikke funket, Tommi og Linda hjalp til med å installera
  nightly + oppdatering av vislcg3
* konvertering til xml
* Diskutert feilmerkinga i gullkorpuset med Linda, Thomas og Sjur og skal diskutere videre
* diskuterte normering av apostrof, skal undersøke dette: `NSR'` og `10'` for å markera
  genitiv, òg i samansetjingar
* problemer med husme, Børre skal hjelpe med det

##  Børre
* E-poster TermWiki om sammenblanding av forskjellige begrep i en og samme begrepsartikkel
* Lagd nye collections på TermWiki for å forenkle opprydding i SD-terms, begrepsartiklene fra
  gamle risten.no
* Teste Divvun-installer (2.0.2-nightly)
* Alta: forelesning om verktøyene våre
* Fikse feil i oppmerkinga for sme (endel feil i smj og sma som ikke er rettet opp)

##  Tommi
* artikkel er ferdig
* tts C++ API / Rust

##  Sara Marja
* borte forrige uke
* fortsetter å jobbe med missinglista 
* sjekke opp hva som mangler av oversettelser av ledetekster til satni.org
* hvordan "fölge med" hvilken versjon man har av stavekontroller(?):
  `nuvviDspeller` => forslag=versjon
* Jej! Endelig en oppdatering av mobiltastatur - kanskje kan jeg igjen fortsette å skrive med
  samiske tegnsett :-) (har ikke fått lasta ned pga apple-id feil passord)
  - "Divvun-tastatur-beta har utlöpt" - ???

Vi bør ha faste rutinar på korleis vi handterer sosiale medium i høve til oppdateringar, lanseringar og andre nyhende. Vi bør òg skaffa oss Twitter, og kopla oss på internasjonalt samarbeid med andre urfolkssamfunn.

Møte om SoMe: Sara, Inga, Linda, Børre, Sjur. Fredag kl 10. Sjur sender invitasjon.

##  Siri
* missinglisten - jobb berre med den siste.
* ordbökern
* TW
* Önsker meg en ekstra större skjerm

##  Sjur
* jobba med GramDivvun-feil som Ritva har meldt
* lagt inn meir data i [https://github.com/divvun/registry] - nyttig statusoversikt
* nytt mobiltastatur lagt ut, smårettingar i sme og sma og smj
* færøysk stavekontroll og Divvun-installeraren
* la til støtte for alt-orth i tokeniseringa
* radiointervju
* testa eSpeakNG - formantsyntese

#  Arbeid framover

* SoMe-møte (sjå over)
* Inga onsdag neste veke: Tjállegoahte (Författarcentrum Sápmi - presentera verktya våre,
  installering osb), Jokkmokk
* sjekk mobiltastatur for Sara Marja
* Linda planlegg eit stort feilmerkingsmøte om ikkje så lenge

#  Ymse

* datamaskiner og skjermar
* repo for konferansar: `conf-`-prefiks?

#  Neste møte

Tysdag 22.9.2020 kl 10.00.send innklallinga nu alt
