# Divvun-møte 7.12.2021

Til stades: Sjur, Katri, Børre, Flammie, Duommá, Inga

Saker:
* Sidan sist
* Arbeid framover
* Ymse

# Sidan sist

## Duommá
* gram-chk yaml - korpsøk av setninger och oppmerking
* gram-chk testing o forbedring - word additions, disambiguahtor, buggar til sjur o linda o børre o flammie o bug-möten med linda, errorth forms
* lulesamiske numeraler
* artikkel-skriving

Framleis problem med hermeteikn, ny versjon må venta til vi ser at alt fungerer. Tino og Kevin har retta fleire feil på den tekniske sida.

## Linda
* ferie

## Flammie
* Några artiklar var ferdig og planerte lrec og
* jobbade litt med tokeniseringsbugg <https://github.com/giellalt/lang-sme/issues/31>

## Katri
* TTS-møte
* en dag ferie
* Praat tech support
* verktøy før batch generate pdfs från raw txt och generert pdfs før stemmene
* LREC draft og møte på fredag
* litt mer prompter testing

## Inga
* yamls
* Numeralskaos, Duommá har også vært involvert.
* Oversatt TTS-promter
* Mac-problemer
* Har lovet OmegaT-opplæring til to oversettere

## Børre
* Lansering av kildinsamisk ordbok
* Artikkelskriving
* Henting og konvertering av bibelmateriale
* LREC

## Sjur
- skreiv ferdig artikkel
- lansering av kildinsamisk ordbok
- førebuingar for møtet med KMD + møte
- LREC + TTS-møte

## Gøteborg
- finne og fikse feil på androidtelefoner, versjon 3.1.4 av Divvun Keyboards er ute til testing
- Flytte til en annen tjeneste for bygging og levering av pakker (CI/CD)
- Støtte for LibreOffice
- integrerar ein testversjon av ordfullføring og ordprediksjon

# Arbeid framover
* bug om fst-analyse av tallområde - kanskje Flammie kan fikse i lag med Linda
* tts-analysator
* jobbe med kongruensregler
* OmegaT-dokumentasjon giellalt.github.io, noverande dokumentasjon:
    - <https://giellalt.github.io/mt/omegat/OmegaT.html>
    - <https://giellatekno.uit.no/MachineTranslation.sme.html>
    - <https://giellalt.github.io/mt/infra/ApertiumOmegaT.html>
    - eige møte fredag, kl 10. Inga, Børre, Trond, Sjur, Flammie

# LREC-artikkel
- oversikt over alt som Divvun/GiellaLT har
- korleis skal vi strukturera ein slik artikkel? Korpusprosessering som raud tråd?
- kven skriv kva?
- <https://lrec2022.lrec-conf.org/en/>
- nytt møte torsdag 16.12. kl 12-13.30 norsk tid

# Ymse
* Inga savner stavekontroll i Omegat! Sjur tek det opp med TTC - må ha stavekontroll for å ha nytte av verktyet
* Linda ferie en del mellom 7.-24.12.
* Inga er borte fra jobb onsdag og torsdag.
- oppdater timelistene, alle må melda seg på kurs fyrste veka i januar
* neste møte tysdag 14.12.2021
