



# Divvun-møte 11.10.2022

Til stades: Sjur, Linda, Flammie, Inga, Katri, Børre, Maja

Saker:

* Sidan sist
* Ymse

# Sidan sist

## Linda

* CG-workshop med Inga og Maja
* CG-workshop med bare Inga
* CG-workshop med bare Maja
* reise til Daniel er i boks
* møte med Máret Laila
* sme-deu MT med Flammie

Lene: opplæring i forkant av Daniel sitt kurs: veke 47, 21.-25.11.

## Flammie

* prototyp for ikke-komplettert ord i `hfst-ospell-predict` og `divvunspell`
* RBLT docxs
* sme-deu, ordbok
* sma gramchk generator 

Framover:

* divvunspell cree
* Brendan kan hjelpe med <https://github.com/divvun/divvunspell/issues/32>
* reise til sør-afrika

## Katri

* begynnt å sette opp tts trening i Sigma2 men det er vanskelig -- fungerer lokalt 
* gått gjennom halv av sørsamisk material og gjort en metadata tabell
* ASR møter med Arkivverket og Result

Framover (samarbeid med Helsinki og Aalto):

* Fastpitch (et alternativ til Tacotron 2 som kan testes)
* En webapp/user interface til TTS -- Helsingfors?
* ASR beta/test webapp med Aalto?
* eksperimentera med sørsamisk når lydfiler og korpus er tilgjengeleg
* Samisk arkiv?

## Inga

* grammatikkkontroll
    * omorganiserer yaml: DEV- og orginale
    * Workshop med Linda, og med Linda og Maja
    * disambiguering
    * Sem-tagger
* Avhandling
* Stemmekontakt - avtalt med stemme, enda ikke bestemt uke
* Forberedelser til Klarspråk-foredrag

## Maja

* CG-workshop med Linda og med Linda og Inga
* Vært borte pga. reingjerde (to dager)
* Språkhistorieforelesing m/Janne Saarikivi/Trond
* Deltok på styremøte i Gïelegaaltije 5.10

Framover:
* Forespørsel om bruk av A.J-filer
* mer intensitvt arbeid med CG-regler og Yaml-testing, søke feiltyper, teste 
* Prop-noun

## Børre

* satni_flutter: jobbe med å få til lokalt søk
* git-lfs: vi blir organisert som en egen organisasjon under UiTs sentralavtale.
  IT-avdelinga sjekker og sørger for at det ikke ødelegger for nåværende
  github-oppsett

Framover:

* korpus-repoar i git - heng på git-lfs, har kontakta IT. Skal være ordnet i
  løpet av en uke eller to
* git-historia til langs-repoar - Børre og Sjur ser på dette i lag
* gielese:
    * forsiden oppe og går på http, Play-knappen fører til tom side

## Sjur

* planlagt tur til Snåsa (IDIL)
* oppdatert dokumentasjon
* grammatikkontrollpluggen i GDocs
* laga ny versjon av smj-stavekontrollen
* jobba med ulike LO-problem med stavekontrollen
* møte om ASR-prosjekt ved UiT (Result)
* ASR-møte med Arkivverket
* møte med Trond om hausten, arbeid framover

Framover:

* Ny avtale med firma, utlysningstekst 
* tts-analysator
* git-kurs
* send e-post med dongelbestilling til Flammie
* diskuter `lookup` i `divvunspell` med Brendan, Flammie - gjera ferdig det
  som alt ligg der, evt. legg til API-kall

Infra-arbeid framover (Børre, Flammie, Sjur):

* flytta fst-bygginga inn i fst-mappa
* flytta alle test-katalogane (til underkatalogar av det som skal testast)

Kan dela arbeidsrom via VSCode (med innebygd lydchat). Har ei felles arbeidsøykt etter påske.

Sjur sjekkar butikkane til Apple og Google for å finna flutter-appen.

## Gøteborg

Framover:

* gjera ferdig one-click-installeraren
* stavekontroll til MS Office for mac

# Reiser og konferansar

* veke 41 (10.-14.10): neste Divvun-samling. Møtefrekvens: tidlegare kvar månad,
  framover kanskje heller 1,5 månad i mellom?
* 23.10.: opning av IDIL på Snåsa, med Kongen til stades
* 24.10.: møte i IDIL på Snåsa
* veke 44: Sjur kanskje til Trondheim
* Veke 46: Maja til Steinkjer - Oversettingsseminar
* veke 47: Lene: opplæring i Apertium (ev òg på nett?)
* 30.11: [RAIL i Sør-Afrika](https://sadilar.org/index.php/en/2-general/329-third-workshop-on-resources-for-african-indigenous-language-rail) (Flammie)
* veke 50: opplæring i ny Apertium-teknologi (i Tromsø)

# LREC - framtidsplaner

* maori-grammatikkontroll - zoom-møte?
* nasjonalbiblioteket og samiske tekstar - skrive til dem
* islandsk regelbasert grammatikkontroll
* Wikimedia-ting: <https://lingualibre.org/wiki/LinguaLibre>
* søramerikanerne var interessert i fst - evt ha et kurs for dem

# Planar for resten av året

## Språk

- fyrste beta av smj-gramcheck (dvs offentleg versjon)
- ny versjon av SME-gram
- fyrste versjon av SMJ-TTS
- eksperiment med SME- og SMA-TTS

## Infra
- kopla dok-bygging heilt vekk frå fst-bygging
- gjera det mogleg å slå av all bygging, ein null-versjon
- CI/CD i fleire steg:
   - fst/cg
   - stavekontroll
   - gramcheck
   - MT
   - meir etter behov (må vera lett å setja opp for oss)
- offentlege utgåver synlege i GitHub, med nedlastingslenker og sleppdokumentasjon

## Anna
- ny vedlikehaldsavtale
- rammeavtale med minst to prosjekt:
   - nye nettsider
   - TTS-integrering
- MT-kurs, betre MT-syntaks i framtida

# Ymse

- cg-møte denne veka (Linda og Sjur)
- Børre med på sme-gram-møtet på torsdag

Testing av tastatur ios: Stavekontrollen retter ikke feiltastinger, den retter bare feil i skrivekompetanse. Tastefeil er veldig vanlig på mobiltastaturer.

* [Decade Of Indigenous Languages](https://fpcc.ca/stories/the-decade-of-indigenous-languages/)
* neste møte tysdag 11.10.2022, vanleg tid
