# Divvun-møte 24.9.2024

Til stades: Katri, Sjur, Mikko, Flammie, Inga, Børre, Maja, Linda

Saker:

- Sidan sist
- Reiser og konferansar
- LREC - framtidsplaner
- Ymse

# Sidan sist

## Mikko

- møte om [konferansen i Trondheim](https://www.ntnu.edu/norwai/sprak-og-ai-i-norden)
- møte om borealium.org, hva skal prioriteres fremover (ha bokmålsversjonen klar)

## Sjur

- bokmessa i Gøteborg - planlegging og transport
- møte om konferansen i Trondheim
- EU-AI-act-høyring
- sendt TTS-avtaletekst til UiT-jurist for engelsk versjon

Framover:
- innkjøpsordre for Gøteborg
- 2 billetter ligger klar på hotellet til Børre
- oppdatering av Divvun-nettsidene (Flammie)
- svar Keoni, vil testa mac-versjonen
- svar Daan
- lage pakke for smj grammatikkontroll

## Maja Lisa

- Forberedelse til Gøteborgsmessa - 
- lexc - fiksa lemma og missinglister (takk til Børre!)
- artikkelmøte med Linda - nyttig!
- Reiseforberedelse og registrering til

Fremover:
- spørsmål om [speechify](https://speechify.com) - talesyntese-app
- Forberede presentasjon av talesyntese -  Forberede sammen med Katri
- Missinglist fra Orre Testamente  - endringer i lexiconer
- Missinglist fra 6 sma-masteravhandlinger - endringer i lexiconer
- tekstnormalisering for SMA (tal og forkortingar til tekst) - se sammen med Inga - lexc-arbeid
- Foreberede pres. av lånetilpassinger - hva er vedtatt og hvor er det fortsatt stor variasjon? 
- Forberede pres. av GramDivvun - også fra GG: Forberede presentasjon om grammatikkontroll - Variasjon i negation og adj-systemer - en faktor til språksperre? Forberede sammen med Linda

## Børre

- Møte: Samisk arkiv
- Diskutere grammatikalske stilregler med Linda/Inga
- Gøteborg-info om utstillersiden
- [semver](https://github.com/giellalt/template-lang-und/issues/27) i lang-und-template sammen med Flammie
- borealium på norsk
- hjelpe folk

Framover:

- oppdatera og reinska i innhaldet på divvun.no innen 25.09
- laga oppsett for gramcheck-testdata i cg3-filer
- Bugzilla-flyttinga

## Inga

- Noe bokmesse, oppdatert info om oss
- Gramchecker, numphraseregler
- Gramchecker, stilretting - fra korte til lange former
- +Long/+Short tagger i FST, default har ikke tag mens ikke default har enten short/long
- Error source-oppdatering 
- Foredrag om TTS til lulesamisk språkseminar
- Foredrag om lulesamiske numphrasefeil sammen med Linda (SAALS)
- Veileding av bruker og rapportering av feil (PITCH)
- Fulgte Jordans og Darrens forelesning

Fremover: 
-Avspaserer onsdag og torsdag
-Workshop i språkuka på Árran?
 
## Linda

- artikkelmøte med Maja (SDA artikkel) - systematisering av negasjonsfeil (grammatisk vs. real word)
- snakka med Børre om gramtool
- grønlandsk grammatikkontroll med med Judithe
- irsk grammatikkontroll med Seanán (snakk om lansering) 
- presentasjonsmøte med Inga (SAALS konferanse)
- Maori-konferanse
- kommunikasjon med Te Hiku folkan
- fiksa noen av Duommá sine bugger for sme grammatikkontroll
- flere møter med Marja-Liisa
- møte med Duommá om fst-arbeid
- møte med Flammie om fremtidige konferanser

## Katri

- TTS:
    - Trent sma-tts-v1; prosessering av lyd med resynthesis genererer metallisk lyd og visse feil i uttale
    - Forbereder å trene sma-tts-v2 med annen treningssetup: uten resynthesis og med "2-talere" for å separere bra og dårlig opptak av AJ
    - lydprøver sma og smj
- ASR:
    - sme: Irja
    - sme: ny Aalto modell, testing
    - smj: test set
    - sma: diarisert 300 episoder av Åarjel Faaroe for å markere timestamps for tale og separere ulike talere
- Praat-opplæring med Thomas: han ska hjelpe med å filtrere sørsamisk tale fra Åarjel Faaroe-podcast fra NRK og så transkriberer han passende deler av lyd
- reisebestilling Trondheim
- møte med Arkivverket
- møte Samisk taleteknologi
- møte om Nordforsk-søknad

Framover/Ideer:

- Teste Divvun Manager på Windows, TTS
- Teste Divvun Dev Keyboard?
- NB: nordic automatic LID (language
  identification), kan brukes til å filtrere norsk
  material (tekst) ut fra t.ex. sametingets
  plenumaudio?
- Artikkel om TTS: evalueringstest i små språksamfunner er vanskelige
- Til folk som er interessert av TTS-prosjekter: <https://docs.coqui.ai/en/latest/what_makes_a_good_dataset.html>
- Samarbeid med Kanada om TTS?

## Flammie

- byggefiks i infra: semver, docs ci
- cg workshop
- genererte semsets
- `hfst-dump-alphabets` <- `hfst-summarise -v | grep -A 1 alphabets ...`
- lang-ora

framöver:

- divvun.no oppdatert för torsdagsmorgon ferdig

## TheTC

- har sagt opp vedlikehaldsavtala med heimel i
  svensk konkurslovgjeving, er inne i ein
  omstruktureringsprosess

Framover:

- Android: ny versjon av Divvun Dev er ute
    - sjekk at stavekontrollane fungerer
    - sjekk at alt anna fungerer
    - om ok: => ny versjon av Divvun-tastaturet for Android
- Divvun Manager
- CLI for Páhkat på mac/windows

## Necessary Innovations

- arbeider med TTS for iOS og macOS
- oppdatert TTS-motor tek mykje mindre plass
- vil ha ferdig ny TTS til Gøteborgsmessa, truleg
  òg grammatikkontroll, men er avhengig av info
  frå MS

## Andre planlagde oppdateringar

- stavekontroll inn i MT-sida igjen (unhammer) => Flammie pratar med Kevin, bruk api-serveren
- grammatikkontroll inn i MT-sida (unhammer) => Flammie pratar med Kevin, bruk api-serveren
- grammatikkontroll inn i nettstavekontrollen
    - sjå over nettstavekontrollen:
        - anna editor?
        - api-server

# Reiser og konferansar

Både potensielle og påmeldte, og planlagde reiser:

- 26.-29.09.2024: [Bokmässan (Göteborg)](https://bokmassan.se/)
    - datamaskin til video
    - høyretelefonar + desinfeksjon
    - dei siste billettane
    - "kurs"?
    - henting og transport av trykt materiale og ståbanner
    - andre enn Sjur?
    - oppdatera divvun.no?
- 02.-03.10.2024: Lulesamisk språkseminar i Jokkmokk (Inga skal vise fram talesyntesen)
- 30.-31.10.2024: Minneseminar etter Anna Jacobsen
  SMA-talesynteselansering (Maja, Katri, Sjur, Thomas og Ina Theres) (Hattfjelldal)
- 05.-06.11.2024: [Språk og AI i Norden - for alle?](https://www.ntnu.edu/norwai/sprak-og-ai-i-norden) (mange/alle?), presentera sørsamisk TTS (Trondheim)
- 06.–07.11.2024: [SAALS6](https://blogs.helsinki.fi/saals62024/) (Helsingfors)
- 12.-15.11.2024: [IIRC](https://www.iirc.ac.nz/) (Auckland)
- 29.11.2024 IWCLUL i helsingfors
- 18.–23.08.2025 Congressus XIV Internationalis Fenno-Ugristarum https://cifu14.ut.ee/symposium-b12/

# LREC - framtidsplanar

- maori: grammatikkontroll, datastyring og tilgang, etikk og plattformkontroll
- nasjonalbiblioteket og samiske tekstar - skrive søknad til KD

# Ymse

GG-nytt

Inga avspaserer 25.-26. sep.

Bør vi arrangera fleire release-partyar eller kurs på nettet? Kan kanskje nå fleire folk lettare på den måten. Målsetjing: nettseminar to gonger om året
Maja: F.eks nettseminar om språkteknologi, nyoppdatering av f.eks grammatikkontroll eller oppdatering av dict -lagt til nye ord og funksjoner i dict

- [IDIL - International Decade of Indigenous Languages](https://fpcc.ca/stories/the-decade-of-indigenous-languages/)

- Giellagáldu

Neste møte: tysdag 1.10. til vanleg tid.
