Divvun-møte 19.5.2020

Til stades: Børre, Duomma, Inga, Linda, Ritva, Siri, Sjur

Saker:
* sidan sist
* svn2git - oppsummering så langt
* arbeid framover
* ymse
* neste møte

!!! sidan sist

!! Duommá
* generelle real word error work:
** lingvistisk grunnlag før reglerna, dvs. finne morfo—fonnetisk system for å generalisere utifrån centrumskonsonanter
** samla testkorpus
** testa
* lule-twol i lag med Inga

Duommá mista ei fil i samband med flyttinga til github, tok ca 5 timar å gjenskapa. Vi burde ha prata meir om risikoane med flyttinga på førehand.

!! Børre
* svn2git
* grammatikkontrollevaluering
** Møte m Linda om hva som skal gjøres
** Flyttet errormarkupfiler til freecorpus
** Sjekket at errormarkup og evalueringsprogrammet fungerer
** Pitteliten endring i evalueringsprogrammet
* Endre termwikistatistikken til og også vise termer per kategori per språk
* Ny inarisamisk liste inn i TermWiki

!! Linda
* testing av Duommá sine setninger
* spesfisering av lingvistiske kontekster for real-PrtPl3-PrsSg3, fiksing av falske positive og negative, nye regler for spesifike feilkontekster
* grammatikkontrollevaluering i lag med Børre
* opplæring av CG regelskriving for Inga og Ritva og diskusjon av spesifike gramatiske feil (også med Duommá)
* prøve å få analysen tilbake (med Børre og Chiara) for å kunne jobbe videre

Problem med å byggja grammatikkontrollen. Det gjeld berre fila
{{tools/grammarcheckers/acceptor.default.hfst}}.

!!Siri
* har problem med github, og utsjekking

Børre hjelper etter møtet.

!! Inga
* retta og lest gjennom error markup
* lagt til Err/Orth fra missing
* leita etter den forsvunne "t", fått hjelp av Duommá.
** málestit-máles, men mange skriver málest, så vi ville ha denne som Err/Orth i leksikon
* Prøvd å få husmj og hdsmj til å funke, funker enda ikke.
* Cg, samlet feil

!! Ritva 
* "Dobbel passiv"
* opprinnelse og struktur
* korpussøk
* uformell undersøkelse blant brukere 
* regelskriving

!! Sjur

* svn2git
* opprydding i kjeldekoden etter flytting og omorganisering

Ikkje Canada denne veka.

Nye verkty som skal testast kjem truleg denne veka.

!!! svn2git - oppsummering så langt

* Ritva har ikkje jobba det meste av flyttetida, har ikkje merka så mykje til det
* Linda: var ikkje klar over at ting ikkje skulle fungera - det var heller ingen andre :D

Møte i morgon?
* kva skjer?
* få Zulip til å visa det viktigaste

Kl. 11-12.

!!! arbeid framover

!! Duommá
* generelle real word error work:
** lingvistisk grunnlag før reglerna, dvs. finne morfo—fonnetisk system for å generalisere utifrån centrumskonsonanter
** samla testkorpus
** testa

!! Inga
* Error markup
* Err/Orth fra missing

!! Linda
* 

!! Sjur

* meir opprydding etter svn2git

!!! ymse

Ingen ting

!!! neste møte

Tysdag 26.5. kl 09.30
