# Divvun-møte 23.11.2021

Til stades: Linda, Sjur, Katri, Børre, Flammie, Duommá, Inga

Saker:
* Sidan sist
* Arbeid framover
* Ymse

# Sidan sist

## Duommá
* gram-chk yaml - korpsøk av setninger och oppmerking
* gram-chk testing o forbedring - word additions, disambiguahtor, buggar til sjur o linda o børre o flammie o bug-möten med linda, errorth forms

Ny versjon av grammatikkontrollen er klar, men vi må venta på Tino, han skal retta ein feil i vislcg3 som påverkar oss ganske mykje.

## Linda
* møter med Duommá for å gå gjennom yaml
** real-PrtPl3-PrsSg3
* bug til Tino om hermetegn $1"
* artikkelskriving med Flammie, Chiara og Børre
* CG-workshop med Inga og testing av setninger Inga har samla for yaml
* 3 reviewer om  ulike temaer til [workshop](https://rootroo.com/en/nlp4dh-workshop/)

## Flammie
* några möter av artiklar og skrivning og
* var på ferien

## Katri
* TTS-møte
* møte med NRK
* sett på tts otherlangs tekst
* presentation & diskusjon om TTS med Alberta
* IPA
* testat prompter skript ännu med olika teksten

## Inga
* møte med GG om smj-rettskrivingsbok
* Rettet på TTS-tekst
* yamls
* CG3 med Linda
* Donate your speech
* La til Err/Orth uten vokalharmoni til alle lånordleksikon med å i første stavelse: *telefåvnnå* fikk `err/orth` *telefåvnna*

Innspelingstekstane blir ferdige i dag, vi sender ut i morgon.

## Børre
* Artikkelprosjekt sammen med Linda, Flammie og Chiara
* TermWiki
    * Svare på spørsmål om logging og statistikk
    * Giellagáldu har fått forespørsel om ume- og pitesamisk til TermWiki
    * Legge inn termlister for Gïelegaaltije
* Svare på spørsmål om installasjon av Divvun på Windows 8 og Office 2010
* gramcheck-test.py
    * Teste og svare på bug 33 i lang-sme
    * Fikse halve bug 34 i lang-sme, ordne med stor første bokstav i svaret om
      feilen starter med stor bokstav
    * Jobbe med å lage skript som flytter feilende gramcheck-tester ut av .yaml og
      fungerende tester fra `.notfixed.yaml`. Kan flyttes til hhv. `.from.yaml` og
      `.to.yaml`, f.eks. eller direkte mellom `.yaml` og `.notfixed.yaml`
* Donate your speech

## Sjur
- laga testopplegg for txt2ipa-konvertering, alle språk
- smj-bygging og feil med `make check`
- artikkelarbeid - «Språk i Norden» har bede om artikkel etter presentasjonen i august
- retta eller meldte feil i LIV, SRS, NOB, KCA
- retta byggjefeil i SME etter at eg la inn standardtesting for `src/phonetics/`
- møte med NRK, litt framgang med å planleggja "Gje røysta di", innspeling i januar
- Lingsoft har laga ei korrekturteneste på nettet innom rammene av ELG, vil gjerne presentera det dei har gjort for oss

## Gøteborg
- Brendan: finne og fikse feil på androidtelefoner
- Flytte til en annen tjeneste for bygging og levering av pakker
- Støtte for LibreOffice

# Arbeid framover
* bug om fst-analyse av tallområde - kanskje Flammie kan fikse i lag med Linda
* tts-analysator
* jobbe med kongruensregler

# LREC-artikkel
- oversikt over alt som Divvun/GiellaLT har
- korleis skal vi strukturera ein slik artikkel? Korpusprosessering som raud tråd?
- kven skriv kva?
- <https://lrec2022.lrec-conf.org/en/>
- planleggingsmøte onsdag 24.11. kl 11-12 norsk tid

# Ymse
* Inga savner stavekontroll i Omegat! Sjur tek det opp med TTC - må ha stavekontroll for å ha nytte av verktyet
* Linda ferie en del mellom 7.-24.12.
* neste møte tysdag 30.11.2021
