# Divvun-møte 21.12.2021

Til stades: Sjur, Katri, Børre, Flammie, Duommá, Inga

Saker:
* Sidan sist
* Arbeid framover
* Ymse

# Sidan sist

## Duommá
* gram-chk yaml - korpsøk av setninger och oppmerking
* gram-chk testing o forbedring - word additions, disambiguahtor, buggar til sjur o linda o børre o flammie o bug-möten med linda, errorth forms
* vi ordna make chchken med make clean

## Linda
* ferie

## Flammie
* tokenisering med [`lang-mhr`](https://github.com/giellalt/lang-mhr)
* testing tokenisering generelt
* `hfst-tokenise`-debugging

## Katri
* Begynner å eksperimentere med Divvun Tacotron ASR før automatisk transkribering av gamle sme lydmateriale (Maret Steinfjell)
* hentet mer materiale (Giellagas) før å trena modellen vidare
    * pre-processert materialen og submitted treningsjobb till Saga
* e-post om mer lydmaterialen og testing av ASR
    * LIA Sápmi, Outi Paadar
* LREC, møte, skriving
* TTS-møte

Innspelingane i januar blir flytta til mars eller april pga koronasituasjonen.

## Inga
* Glossaries for OmegaT
* Møte med Trond
* Medisinsk ordbok, nob-smj klar
* Hjelp fra Børre
* Paga
* SVT

## Børre
* Artikkelmøter
* Bytte ut samiske bokstaver med ascii i filnavn i lang-sme
* Fikse forrest-bygging på nydivvun igjen
* Fikse bugger i gramcheck-test.py
* Hjelpe folk
* Fikse feil i termwiki
* Importere sma-excelark til termwiki

## Sjur
- møte med NRK
- tastaturdokumentasjon (har sett på ulike rammeverk for å publisera Markdown på GitHub Pages)
- artikkelmøte

Neste: send svar til Politiet.

## Gøteborg
- flytte til en annen tjeneste for bygging og levering av pakker (CI/CD)
- flyttar pahkat til ny servar/infra

# Arbeid framover
* bug om fst-analyse av tallområde - kanskje Flammie kan fikse i lag med Linda
* tts-analysator
* jobbe med kongruensregler

# LREC-artikkel
- oversikt over alt som Divvun/GiellaLT har
- korleis skal vi strukturera ein slik artikkel? Korpusprosessering som raud tråd?
- kven skriv kva?
- <https://lrec2022.lrec-conf.org/en/>
- møte torsdag 5.1. kl 13-14.30 norsk tid

# Ymse

* Inga savner stavekontroll i Omegat! Sjur tek det opp med TTC - må ha stavekontroll for å ha nytte av verktyet
* Linda ferie en del mellom 7.-24.12.
* Decade Of Indigenous Languages: 
<https://fpcc.ca/stories/the-decade-of-indigenous-languages/>
* neste møte tysdag 4.1.2022
