Divvun-møte 1.9.2020

Til stades: Inga, Linda, Ritva, Sjur, Tommi, Siri, Sara Marja, Børre

Saker:
* sidan sist
* arbeid framover
* ymse
* neste møte

!!! Sidan sist

!! Duommá
* sjuk

!! Inga
* Velferdspermisjon i forrige uke
* Oversetting i forbindelse med satni.org oppdatering
* Gram/*
* Nye leksikon for leksikaliserte derivasjoner for å få Gram-taggene rett 
* Oppdatering av yaml med Gram-tagger
* Flyttet ord fra GAHPER til rette leksikon
* Use/NG
* La til Err/Der på noen derivasjoner

!! Linda
* kjørte ny evaluering av generelle real word errors
* fikser feil som ikkje er real word errors
* fortsetter med testing av generelle real word errors
* fikser disambiguering (ta bort noen default regler som ikkje åpenbart var
  default regler) etter testing
* optimisering av feilfinningsreglane
* laga en ny/gammel regel for ASgLoc-AAttr
* artikkel clic-it (03.2021)
* diskusjon med Tommi/Børre (evalueringsskriptet)
* Bachelorstudenten 
* fant nye talluttrykk (tokenisering): {{2700,-}}

!! Ritva
* Testing av tekster - GramDivvun
* Error mark up

Nettversjonen av GramDivvun er utdatert - burde vi gje ut ein ny versjon?
* bør få opningstekst på samisk (no berre på engelsk)
* uklare tekstar i innstillingane
* innstillingsknappen fungerer ikkje

Meld feil her: [https://github.com/giellalt/lang-sme/issues]

!! Børre
* satni.org
** språk og ordbøker kan deaktiveres fra artikkelvisning
** fikse bugger i samband med sidemeny og gamle stier
** lagre metaspråk på samme måte som ordbøker og språk
* webinar om språkteknologi
* .gitignore-kurs
* møte med Brendan
* samarbeid med P Sammallahti - utvidingar til ordbokssøket og -visingane

!! Tommi
* talluttrykktokenisering,
  [http://giellatekno.uit.no/bugzilla/show_bug.cgi?id=2671]
* artikkel for evalueringsskript med Børre og Linda
* møte med brendan og gitignore-kurs

!! Marja
* har vært syk :-(

Har sendt melding om problematiske forslag i stavekontrollen:
[https://github.com/giellalt/lang-sma/issues/1].

Vekter for taggar er spesifiserte i
{{tools/spellcheckers/weights/tags.reweight}}.
For namn er vekta slik:

{{{
+Prop	+5
}}}

Bør vekta aukast?

Betringsforslag:
* Ikkje føreslå retteforslag ved ord som er rett skrivne.
* språkgjenkjenning: ikkje reager på ikkje-samiske ord
* {{å}} bør vera nære a-en ved langtrykk på nordsamisk tastatur, i det heile
  så bør dei mest sannsynlege bokstavane vera nærmast

!! Siri
* Termwiki
* missinglista 
* ordbøkern
* Webinariet

!! Sjur
* færøyske rettingar
* innføring i korleis ein oppdaterer .gitignore (og andre filer)
* laga presentasjonar og heldt 2 innleiingar på webinar
* møte med Brendan (i lag med Tommi, Børre)

!!! Arbeid framover

!! Sjur
* kontakt SD om Kintel-ordboka - kjem det ny versjon snart?

!! Børre
* Til Alta 3.9 og 9.9 for å fortelle om verktøyene våre for samiskstudenter

!! Planlagde utgjevingar/oppdateringar

* Divvun-installerar 2.0 med samisk denne veka (Windows i alle fall)
* oppdatera GramDivvun

!!! Ymse

Linda vil gjerne læra meir om git :)

!!! Neste møte

Tysdag 8.9.2020 kl 09.30.
