# Divvun-møte 6.8.2024

Til stades: Katri, Sjur, Mikko, Flammie, Linda

Saker:

- Sidan sist
- Reiser og konferansar
- LREC - framtidsplaner
- Ymse
- Opplegg for unger - koffor fungerer ikke samisk tastatur på samme måte som norsk tastatur? Får jeg skreve eksamen på samisk? 

# Sidan sist

## Linda

- abstrakt til urfolkskonferanse i Auckland med Márjá-Liisa
- artikkelskriving med Maja
- oppmerking av gullstandard
- CG-arbeid med Judithe - kal-grammatikkontroll
- sme-grammatikkontrollen i lag med Duommá
- Duommá sine bugger
- kommunikasjon med Meta-folk
- møte med Børre om gramtool og korpusoppmerking
- oppmerking av smn-feilkorpus som nå er i en privat mappe i git

## Flammie

- artikkelabstrakt til iirc/Auckland (sjå Linda over)
- backlogs

## Mikko

- møte om konferanseplanlegginga for Trondheim
- utkast til invitasjon til konferansen
- bokmessa i Gøteborg

## Sjur

- møte med Samisk arkiv/Arkivverket

Framover:
- møte med Trond og Antti i morgon
- svara Meta, koordiner med Flammie
- Sjekk med Trond om OCR og samarbeid med NB - korleis kan vi få NB til å samarbeida meir med oss?
- svar Keoni
- svar Daan

## Børre

- gtgramtool:
    - legge til FinalOutput igjen
    - fikse dokumentasjon for gtgramtool i <https://giellalt.github.io>
- TermWikiTools
    - forbedre bot, til å oppdatere expression-sider, sjekke termsider
    - oppdatere sátni.org
- divvunspell-node-sdk
- oversatt pressemelding

Framover:
- laga oppsett for gramcheck-testdata i cg3-filer
- Bugzilla-flyttinga

## Katri

- Lagat video av TTS-lansering: kuttet, redigert etc. 
- Uppdatert hele maskinen, drivers osv 
- Jobbet med Brendan med TTS modeller + konvertering til c++
- Samarbeid med Javier: har lastet ned podcaster med smj og sma (hele serier) 
    – disse blir transkribert og brukt til å lage ASR
	- har konvertert disse filer til passende filformat etc. 
- jobber med å uppdatere manlig sme-stemme: sjekket og korrigert transkriberinger. Det blir nytt versjon av treningskorpus og ska trene stemme på nytt
- bestillt reise til Tromsø 
- Møte med Arkivverket 

Framover/Ideer:

- NB: nordic automatic LID (language identification), kan brukes til å filtrere norsk material (tekst) ut fra t.ex. sametingets plenumaudio?
- Artikkel om TTS: evalueringstest i små språksamfunner er vanskelige
- Til folk som er interessert av TTS-prosjekter: <https://docs.coqui.ai/en/latest/what_makes_a_good_dataset.html>
- Samarbeid med Kanada om TTS?

## Maja

Prio fremover: 
- Listearbeid - lemma - begynne på listene fra Lene + Gielegaaltije
- Artikkel med Katri og Thomas?
- Artikkelen med Linda
- Bestille reise til Bodø? - hvilket hotell bor vi på? hvordan reiser dere andre?
    - Smarthotel Bodø

## TheTC

- sjekkar oppdateringssystemet for DM

Framover:

- CLI for Páhkat på mac/windows
- Android:
    - Katri: fungerer, stavekontrollen fungerer ikkje => har truleg eldre versjon
        - har 0.2.1, version code 88 => Katri må leggjast til i betatestargruppa
    - Flammie: har gamal telefon, kræsjar heile tida, har sendt kræsjrapport
    - Sjur: sjekkar om det må gjerast noko for å gjera ny versjon tilgjengeleg
    - Divvun Dev, Børre (0.2.6, version code 179):
        - tastatura ser riktige ut
        - det er forslag frå stavekontrollen (sma og sme)
        - dvs alt ser bra ut

## Necessary Innovations

1-2 veker forseinka med alfa-versjonen, kanskje beta òg. Endeleg versjon i juni kjem til rett tid, tidsnok til Bodø-konferansen.

Som kompensasjon vil dei forbetra CI-oppsettet vårt.

## Andre planlagde oppdateringar

- stavekontroll inn i MT-sida igjen (unhammer)
- grammatikkontroll inn i MT-sida (unhammer)
- grammatikkontroll inn i LO (Kevin sin oxt)
    - eige prosjekt med Nec. Innov.
- grammatikkontroll inn i nettstavekontrollen

# Reiser og konferansar

Både potensielle og påmeldte, og planlagde reiser:

- 26.-30.08.2024: Divvun-uke + møte med samisk arkiv tirsdag 27.
- 26.-29.09.2024: [Bokmässan (Göteborg)](https://bokmassan.se/)
- 02.-03.10.2024: Lulesamisk språkseminar i Jokkmokk (Inga)
- 05.-06.11.2024: Språkteknologikonferanse i Trondheim/Trøndelag - små språk i Norden (mange/alle?), lansering av sørsamisk TTS
- 06.–07.11.2024: SAALS6 (Helsingfors)
- (Auckland)

# LREC - framtidsplanar

- maori: grammatikkontroll, datastyring og tilgang, etikk og plattformkontroll
- nasjonalbiblioteket og samiske tekstar - skrive søknad til KD

# Ymse

Bør vi arrangera fleire release-partyar eller kurs på nettet? Kan kanskje nå fleire folk lettare på den måten. Målsetjing: nettseminar to gonger om året
Maja: F.eks nettseminar om språkteknologi, nyoppdatering av f.eks grammatikkontroll eller oppdatering av dict -lagt til nye ord og funksjoner i dict

- [IDIL - International Decade of Indigenous Languages](https://fpcc.ca/stories/the-decade-of-indigenous-languages/)

Neste møte: tysdag 13.8. til vanleg tid.
