# Divvun-møte 9.4.2024

Til stades: Linda, Flammie, Katri, Inga, Sjur, Børre, Maja, Mikko

Saker:

- Sidan sist
- Reiser og konferansar
- LREC - framtidsplaner
- Ymse

# Sidan sist

## Maja

- Transkribert (daelie lea jællan våhkoe aajmene) lytta igjennom filer (Dæjstan don nåhkeme våhkoen) 
- Begynt på lista fra Lene og redigert i ordboksfiler 
- lagt til IV/TV
- litt ordboksartikkel

## Linda

- møter med Seanán om irsk grammatikkontroll
- satt opp og testa lang-gle i lag med Flammie
- noen regler for lang-gle/tools/grammarcheckers.cg3
- samarbeid med Marja-Liisa om smn grammatikkontroll og nye feiltyper
- fiksa smj og sme grammatikkontroll
- reiseregning/forskudd

Framover:
- møte om reiserekningar, forskot og ikkje-fungerande byråkrati

## Flammie

- irsk grammatikkontroll
- gramchecker möte og arbeid
- testa lumi-g? 
- noe mindre giella-core og template fikser

## Børre

- korpus
  - Møte med LearnLabs (korpus)
  - Svare til egirji om korpus
- GiellaLTGramTools, verktøy for grammatikktesting og -bygging. Erstatter skriptene i giella-core pga installasjonsproblemer:
  - cherry-pick siste endringer fra giella-core
  - sjekke mot lang-sme, -sma, -smj, -smn
- use_gramtools (bruke programmene ovenfor i infraen vår)
  - gtgramtools som pull request inn i [giella-core](https://github.com/giellalt/giella-core/pull/44), [template-lang-und](https://github.com/giellalt/template-lang-und/pull/24) og [taskcluster-gha](https://github.com/divvun/taskcluster-gha/pull/8)
- oppdatere termwiki-dump og satni.org-database
- reiseregning
- jobbe med ordentlig oppsett av pontoon i azure

## Sjur

- New York-presentasjon
- Møte med Mila, MS-person, Brendan
- diverse administrativt
- møte med NRK og andre
- møte om PFII-sidearrangementet
- TTC-synk
- infra-arbeid med stavekonrollar og grammatikkontrollar
- testa nyaste gramcheck-testinga frå Børre
- irsk grammatikkontroll
- vart intervjua av masterstudent i Sveits om nytta av språkteknologi for minoritetsspråk
- årsrapport og rekneskap til KDD - innspel frå alle i gruppa

Framover:
- melda feil i SMS-tastatur til Apple (langpress for ö og ä)

## Katri

- Fonetiikan päivät presentasjon
- Flere møter: NRK og andre om Sami voice recognition og data, Maiju Saijets fra YLE, Pigga Keskitalo fra Laplands Uni etc.
    - andre samiske språk?
    - YLE copyright problem! Invitere til møter med NRK etc.
    - VR spill på nordsamisk, dialogsystemer...
- Sjekket, organisert og forberedt Britt-Inger material og treningsskripter for Saga
    - Samme for en lydbok – sjekket og korrigert allt på nytt
- Sett på ny cluster LUMI: <https://docs.lumi-supercomputer.eu/hardware/lumid/>
    - Docker – Nvidia – Conda
    - Den største GPU partition (Lumi-G) er ikke kompatibel med Nvidia/cuda etc. maskinlæringssystemer brukt i taleteknologi 
    - En annen GPU partition (Lumi-D) har Nvidia GPU men dette er ikke ment for GPU computing, bare visualisering i interactive mode

Framover/Ideer:

- Dokumentering! (divvun-speech?)
- Kanskje samarbeid med Giellagas - de har masse sme-material som trenger transkribering -> bruke vår ASR -> mer treningsmaterial til oss
- NB: nordic automatic LID (language identification), kan brukes til å filtrere norsk material (tekst) ut fra t.ex. sametingets plenumaudio?
- Artikkel om TTS: evalueringstest i små språksamfunner er vanskelige
- Til folk som er interessert av TTS-prosjekter: <https://docs.coqui.ai/en/latest/what_makes_a_good_dataset.html>

## Inga

- Numerals - fungerer nå perfekt etter Spiik. Trenger hjelp til å lage flagg. 
- UN-foredrag
- Gramchecker, forbedret regler og disambugiator(!)
- reiseregning
- møte om PFII-sidearrangementet

## Mikko

- e-postar kring konferansen i haust

## TheTC

- kodesigneringssertifikat

Framover:

- Android:
    - Katri: fungerer, stavekontrollen fungerer ikkje => har truleg eldre versjon
        - har 0.2.1, version code 88 => Katri må leggjast til i betatestargruppa
    - Flammie: har gamal telefon, kræsjar heile tida, har sendt kræsjrapport
    - Børre: har feil versjon, får ikkje tak i nyare
    - Sjur: sjekkar om det må gjerast noko for å gjera ny versjon tilgjengeleg
    - Divvun Dev, Børre (0.2.6, version code 179):
        - tastatura ser riktige ut
        - det er forslag frå stavekontrollen (sma og sme)
        - dvs alt ser bra ut
- kodesigneringssertifikat (Windows-oppdateringane skal fungera igjen)

## Necessary Innovations

- TTS + grammatikkontroll

## Trondheims-konferansen

- møte med ASTIN, NTNU
- 5.-6.11.2024
- to dagar, to vinklingar:
    - dag 1: fokus på teknologi
    - dag 2: fokus på samfunn

## Borealium

- omsetjing - jf Pontoon over (Børre)

## Andre planlagde oppdateringar

- stavekontroll inn i MT-sida igjen (unhammer)
- grammatikkontroll inn i MT-sida (unhammer)
- grammatikkontroll inn i LO (Kevin sin oxt)
    - eige prosjekt med Nec. Innov.
- grammatikkontroll inn i nettstavekontrollen

# Reiser og konferansar

Både potensielle og påmeldte, og planlagde reiser:

- 17.04.2024: UNPFII-sidearrangement i New York (Inga og Sjur)
- 24.-26.04.2024: Fonetiikan päivät (Tallinn, Katri)
- 20.-25.05.2024: LREC-COLING Torino
- 16.–21.06.2024: NAACL
- 25.-26.06.2024: Språkteknologikonferanse i Bodø - alle?
- 05.-06.11.2024: Språkteknologikonferanse i Trondheim/Trøndelag - små språk i Norden (mange/alle?), lansering av sørsamisk TTS
- 06.–07.11.2024: SAALS6 (Helsingfors)

# LREC - framtidsplaner

- maori: grammatikkontroll, datastyring og tilgang, etikk og plattformkontroll
- nasjonalbiblioteket og samiske tekstar - skrive søknad til KD

# Ymse

Bør vi arrangera fleire release-partyar eller kurs på nettet? Kan kanskje nå fleire folk lettare på den måten. Målsetjing: nettseminar to gonger om året
Maja: F.eks nettseminar om språkteknologi, nyoppdatering av f.eks grammatikkontroll eller oppdatering av dict -lagt til nye ord og funksjoner i dict

Maja: 28.04-05.05 - ferie/avspasering 

"AI-stemme": svar på e-post?

- [IDIL - International Decade Of Indigenous Languages](https://fpcc.ca/stories/the-decade-of-indigenous-languages/)
- neste møte tysdag 16.4.2024, vanleg tid (Børre dreg møtet, Inga og Sjur på reise)
