Divvun-møte 23.11.2017

Til stades: Børre, Duommá, Elena, Linda, Sjur

Sjuke: Maja, Tomi

Saker:
* Sidan sist
* Ymse
* Arbeid framover
* Neste møte

# Sidan sist

## Børre
* Oversettelser av menyer og tabs på divvun.no
    - Funker ikke i bygginga på divvun.no
    - Funker på Linux
* satni.org
    - Ord som ikke var godkjent var på ville veier igjen, fikset det.
    - Begynne å lage ny back- og frontend
        - Backend foreløpig i python/Flask og frontend i React
* TermWiki
    - Justere koden i TermWikiImporter
    - Fikse artikler i TermWiki slik at alle uttrykk enten har sanctioned true eller false
* giella-scayt: e-poster med Kevin
    - byta ut med scayt med kevin sin kode?
    - gje JS-jobben til ein annan?

Sjur: vi bør definera REST-grensesnitta for ordbokssøk før vi skriv om fram- og baksida av ordboksnettappane.

## Duommá
* Skrivet brev till Giellagáldu med mange tusen eksempler
* Gjort grammarchecker-regler for compounds som ikke compound-taggene klarer av (fylkaráđđi ---> fylkkaráđđi)
* testet grammarchecker och samlat främst falske positiver

Sjur: bør vi leggja til taggar for å fanga opp feil samansetjingar ved dynamiske samansetjingar? Duommá har berre jobba med leksikaliserte samansetjingar så langt.

ADD:wrong-case-stivrra (&msyn-wrong-case-stivrra) TARGET (".*stivra.*"r Err/Orth-Cmp-nom-gen) ;
1. Duommás fantastic rule

Vi treng en ny tag forskjellig fra Err/Orth-nom-gen:
Err/Orth-Cmp-nom-gen

Sjur: bør vi sjå over korleis vi lagar taggar, slik at dei er heilt eintydige og samtidig intuitive? (kva er rett og kva er feil?)

## Elena
* arbeidet fra Árran forrige uke
* jobbet med unknown frå termwikien, sendt videre til Giellagálldo for dobbeltsjekk og normering
* oppfølging av Giellagálldo etter møtet i Tromsø
* jobbet i termwiki
* oversettelser

## Linda
* saksliste til Giellagáldu ilag med Duommá
* epost/chat kontakt med Giellagáldu
* gikk gjennom falske positiver i avisartikkelen Sjur brukte under Giellagáldu-møtet
    - fiksa kommaregler, kongruensregler, valensregler, dependensregler etc.
    - fiksa disambigueringsregler
    - la til valenser
* jobba litt med lengre feedback
* få de nye moduler til å funke og hjalp Duommá med det
* la ut om tekst-til-tale

## Sjur
* konferanse Indigenous heritage 2017
* adm
* testa og bygde ut blankteiknhandteringa i grammatikkontrollen
* prata med Kato frå NRK - ikkje møte i desember

# Ymse

* julebord i Tromsø?
* Julelønsj, ev ein annan dag enn fredag?

## Låneordsgenerator?

Frå Inga: reglane er definerte - kan ikkje Divvun laga ei nettside (app?) der ein kan skriva inn eit norsk/svensk/engelsk/etc ord, og få forslag til samisk skrivemåte og bøying, ut frå vedtekne reglar?

# Arbeid framover

## Børre
* satni.org
* importere filer til TermWiki

## Duommá
* begynne å se på disambiguering før post- och prep regler
* kanskje begynne å se på grammar checker feed-back fastän det helt klart er kjedelig

## Elena
* missing utifra corpuset (som fins i corpus men ikke i lexicon)

## Linda
* flytte over til datamaskin
* hjelpe Duommá med kjempemorsomme disambigueringsregler (adposisjoner)
* hjelpe Børe med å skrive kjempemorsssom feedtback
* fikse resten av falske positiver i den frustrerende avisartikkelen

## Sjur
* grammatikkontroll (generaliseringar)

# Neste møte

I Tromsø.
