Divvun-møte 20.11.2018

Tilstede: Børre, Sjur, Elena, Linda, Duommá

Saker:
* sidan sist
* CG-Workshop
* Korpus-innsamling
* arbeid framover
* Ymse

Børre:
* redirect til ssl på gtsvn
* pahkat.uit.no ordnet som alias for gtsvn
* satni.org skal ha satni.org/article/<lemma> ved treff. Jobber med å lage en løsning for det.

Duommá:
* iwclul evaluering
* computel3 evaluering

Elena:
* Sem-tags; gjennomgår/retter lemmaer merket "tags_via_apertium"

Linda:
* artikkelskriving
* evaluering av setningsgrenser
* CG-workshop

Maja:
* presentasjon i Uleåborg

Sjur:
* artiklar og evaluering
* setja opp ny maskin
* samarbeid med TTC

Testing:
* Duommá treng ny iPad for å testa (stor skjerm)
* Børre: vil/bør testa på billige Huawei-telefonar - Børre testar heime fyrst, deretter vurdera om vi treng ein eigen testetelefon
* Google Chromebook til Børre

CG-workshop:
* programm: [http://pad.spline.de/GrI3AFKE3d]
* begynne med sørsamisk og lulesamisk CG idag
* spise ute onsdags- eller torsdagskveld

#  Korpus-innsamling

Børre og Sjur fylgjer opp dette.

#  Arbeid framover

Duommá:
* iwclul evaluering
* testa gram-checker regler

Linda:
* CG-workshop
* fikse setningsgrenseregler

Alle:
* testa nye mobiltastatur med stavekontrollar + stavekontrollar i heile systemet så fort dei kjem ut

# Ymse

Skriv gjerne kort på norsk og samisk om det eigne arbeidet (ev engelsk). Døme:

* [Trond](https://uit.no/om/enhet/ansatte/person?p_document_id=41545&p_dimension_id=210121)
* [Linda](https://uit.no/om/enhet/ansatte/person?p_document_id=80854&p_dimension_id=210121)
