Divvun-møte 9.2.2021

Til stades: Inga, Linda, Børre, Tommi, Katri, Ritva, Sjur, Sara Marja, Duommá, Siri

Saker:
* Sidan sist
* Arbeid framover
* Ymse

!!! Sidan sist

!! Duommá
* gram-chk yaml
* gram-chk testing o forbedring - word additions, disambiguahtor, bugzilla,
  errorth forms

!! Børre
* Få gtsvn./pahkat.uit.no opp å gå, svn-commits-mails, andre småting
* Legge inn ny versjon av Sammallahtis ordbok
* Problem med DivvunManager rapportert inn
* Hjelpe til med svn-problemer, termwiki

!! Linda
* yaml-testar, møte med Duommá
** det finst ein del feil som òg kan lesast som om det er rett
   lávlun->lávlon. prfprc
* fiksa en del feil vi gikk gjennom (både Derh-Inf og DerNomAct-PrfPrc)
* møte med Tommi, gjekk gjennom resultata med Chiara - fann ein del taggfeil
** Mika har òg jobba vidare, spennande resultat
* møte med Inga om lulesamisk grammatikkontroll
* sendte ut noe TTS usber

Linda blir etter kvart litt med i tts for smj, for tekstdisambigueringa.

!! Tommi
* tts pipeline > divvun-normalise
* techdoc > giellalt.github.io

!! Inga
* Missing from Kintel norsk-lulesamisk
* MT-regressjonstest 
* litt administrativt arbeid: timelister
* Resiproke pronomen som multiword expression lagt til for smj- goabbák+guojmme,
  guhtik+guojmme
* Cg-workshop med Linda, WO
* TTS-møte
* Lars Filip Paulsen (samisk språkkonsulent i Hamarøy kommune) vil gjerne sende
  oss lulesamisk medisinsk ordbok.
* Møte med Lene og Trond om tagging av resiporoke pronomen
* Lastet ned Praat og testet litt.

Sjekk med Sametinget at alle seksjonar krev at prosjekt som får midlar til
språkarbeid gjev ein kopi til oss for bruk til utviklinga av samisk
språkteknologi. + ein koordinator for sjølve innsamlinga.

!! Katri
* har sätt upp espeak 'build environment', genererat lydprøver
* har laggt till "instruktioner" och installationsskript om espeak
* TTS-møte
* laggt till eksempelord før G2P regler (med Ingas lydfiler)
* lyssnat och alignat mera audiomaterialerna från Inga
* börjat att skriva Lule Saami espeak regler

!! Ritva 
* testing av GramDivvun og eksempler egen fil
** har funne nokre falske positive
** finn feil, men klarer ikkje å føreslå retting
* problemer med svn

!! Siri
* missinglista 2020

!! Sara Marja
* missinglisten 2021
* samtale med Trond om flere lemmaer; stáhtaministtár - stáhtaminister
* lagt inn fraser og redigert i Term Wiki
* oppretta kontakt med Marit Eira Gaino i GG

Finn ikkje oversikt over forkorta namn på månader og vekedagar. Siri skal leita
etter dei på GG-sider, Børre leitar etter dei i systema våre.

Lulesamisk: [http://www.giella.org/articles/3jUTyCvpMQ20i08waMy4K0]
            [https://julevbaago.files.wordpress.com/2015/03/6__24-25-10-2006.pdf]

Bør vi leggja inn støtte for pite- og umesamisk i termwikien? Børre ser på det.

!! Sjur
* organiserte ei lita markering i samband med samisk nasjonaldag
* tts-møte
* diskuterte svn-problem, og hjelpte Maja med å løysa dei
* diskuterte artikkel med Trond
* byrja førebu omorganisering av src/fst/ for alle språk

!!! Arbeid framover
* oppdatert sme-GramDivvun - møte snart?
* Inga underviser onsdag etter lunsj og torsdag etter lunsj. 

!!! Ymse
* svn og github: bør vi gå over til git? [Git Tower|https://www.git-tower.com]
** vi ventar litt og ser om svn-problema går over eller held fram
* Förslag till handlingsprogram för bevarande av de samiska språken 2020, eget
  lite kapittel om språkteknologi:
  [https://www.sametinget.se/151550?fbclid=IwAR1Z3coKCwgXkuRI8rrdL5N5xUeU2YWCO2tinvavyYh-eL6I9PkEy4rKiz8]
* Språkteknologistudent i Gøteborg: ML-MT sme-swe - møte på torsdag, Tommi og
  Sjur; Børre ordnar med korpusressursar

* neste møte tysdag 16.2.2021
