# Divvun-møte 18.11.2025

Til stades: Helena, Flammie, Linda, Sjur, Helena

Saker:

- Sidan sist
- Reiser og konferansar
- LREC - framtidsplaner
- Ymse

# Sidan sist

## Helena

- arbeider med å få oversikt over systemet og alle filene og detaljane
- gramcheck
    - feedback: akseanta a
- Provat få in min avhandling och kolla gramcheck på terminal, men inte lyckats 

## Maja Lisa

- innlegg til Munin (ny verden for meg og derfor lagt mye tid i dette)
- artikkelarbeid med Linda
- avtalt videre oppfølging av 2.st.-vokal.arbeidet med Berit Anne
- admin mht. reiseregning (det har blitt feil. Avis skal ikke sende regning, men vi bør legge ut for bilen og deretter skrive dette inn i reiseregning)
- mye frem og tilbake i går mht. databrilla mi.

Framover:

- møte om språkhaldningar og syn på språk og kultur blandt forskarar, og korleis dette påverkar forskingsarbeidet - førebuing for Munin-konferansen neste veke.
    - Maja, Linda, Trond, Helena, Sjur(?)
    - møtetidspunkt blir avtalt seinare, i lag med Trond (men denne veka)

## Børre

- fikse feil i satni.org knyttet debouncing
- korpussamling
- sátni.org stoppet pga en svær loggfil for mongodb. Lagde loggrotation for det.
- integrere pdf-strings inn i corpustools- corpustools
  - jobbe med å integrere Brendans [pdf_strings](https://github.com/bbqsrc/pdf-strings/) i CorpusTools

---
Boahtteáiggis:
- rette feil i borealium
- få pontoon til å virkelig synkronisere
- [Borealium1.1/Nordisk ministerråd](https://github.com/orgs/borealium/projects/1):
- laga oppsett for gramcheck-testdata i cg3-filer

## Flammie

* tools/analyser med divvun-runtime
* bruk tts-spesifisk transcriptions til sma/smj seem/year
* artikkeljobb og reviews osv

## Sjur

- testa TTS på Windows => støtte i NVDA, funkar ikkje enno
- talesynteseartikkeldiskusjonar
- ASTIN-møte om konferanse neste år i Helsingfors
- TTS-bygging for divvun-runtime no på plass for alle språk + andre infra-oppdateringar
- API-servertesting + dokumentasjon - ting fungerer ikkje som dei skal enno
- diskuterte programmet for Sommarøy med Cathrine
- hjelpte Trond med `gut`

## Linda

- artikkelmøter med Maja - finne ut om negasjonsparadigme
- irsk grammatikkontroll med Seanán
- diskuterte testing av gle grammatikkontroll med Trond og Seanán - candidates filer
- svarte Duommá på grammatikkontrollspørsmål
- feedback-møter med Helena
- Munin-presentasjonen med Trond og Maja

## Katri

- jobbet med og sendt inn SAALS6 artikkel (final version)
- IWCLUL
    - sma revision og evalueringstest
    - karelsk lightning talk
- opptak med Marja-Liisa

---
Framover/Ideer:
- kontakt med/om LIA Sápmi: avtale må fylles inn
- publisering av datasetter for alle TTS-prosjekter??
- Undersøker en mulighet for å få GUI for Whisper-modeller
- Undersøker TTS til Anki (språklæringssapp) via API
- NB: nordic automatic LID (language
  identification), kan brukes til å filtrere norsk
  material (tekst) ut fra t.ex. sametingets
  plenumaudio?
- Til folk som er interessert av TTS-prosjekter: <https://docs.coqui.ai/en/latest/what_makes_a_good_dataset.html>

## Necessary Innovations

- CI-server:
    - snart direktelevering til API-servarane
- Android:
    - arbeid med å få på plass stavekontrollen igjen
- iOS:
    - oppdateringar for iOS 26 => ute!
    - andre feilrettingar samtidig
- arbeid med signering på Windows
- oppdateringar av divvun-speller

---

Framover:

- nytt installeringsprogram
- oppdatert kbdgen:
    - svg ut, for dokumentasjon
    - linux-tastatur

# Reiser og konferansar

Både potensielle og påmeldte, og planlagde reiser:

- 1.-5.12.2025: Divvun-uke
- 4.-5.12.2025: ISL-personalseminar
- 10.–12.12.2025: [IWCLUL](https://acl-sigur.github.io/iwclul2025.html), Joensuu, innsendingsfrist: 19.10.
- 26.-30. januar 2026 NORDPLUS-møte i Stockholm (Judithe, Trond, Linda, Marja-Liisa, ISOF)
- 24.–29.3.2026: [EACL](https://2026.eacl.org/calls/papers/), tidsfrist hovedkonferanse Oct 10 
- 11-16 May 2026: [LREC](https://lrec2026.info), paper submission: 17 October 2025 (Mallorca)
- seinare: sigmorphon eller andre tba
- Midtsommerhelga 2026: Ankarede - rekruttering av sma-studenter 
- oktober/november 2026: Oppfølgingskonferanse etter Trondheimskonferansen sist november, i Helsingfors

# LREC - framtidsplanar

- maori: grammatikkontroll, datastyring og tilgang, etikk og plattformkontroll
- nasjonalbiblioteket og samiske tekstar - skrive søknad til KD

# Ymse

Fredagsformiddagen på personalseminaret:
- 2-3 spørsmål som alle må tenkja gjennom på førehand
- datafri!
- Sjur sender e-post til alle om at alle må koma med eitt tema, 10 minutt på slutten av neste Divvun-møte for å diskutera kva vi går vidare med

Namn på andre samiske språk i verktøya våre:
- Flammie kommenterer dei ut no
- vi diskuterer eit midlertidig opplegg med Lene og andre, kanskje med Err/Lex-taggar (men dette er heilt ope)
- deretter ein grundig vitskapleg analyse av språkleg praksis (muntleg og skriftleg), og ein kritisk diskusjon av normar og lovverk jamført med kva som faktisk fungerer for dei samiske språka, der observasjonen no er at det eksisterande systemet ikkje fungerer tilfredsstillande.

Divvun-samlingar framover:
- i samband med personalseminaret i desember: 1.-5.12.2025.

Neste møte: tysdag 25.11. til vanleg tid
