# Divvun-møte 7.1.2025

Til stades: Sjur, Flammie, Mikko, Katri, Maja, Børre

Saker:

- Sidan sist
- Reiser og konferansar
- LREC - framtidsplaner
- Ymse

# Sidan sist

## Børre

- Ordne med statistikk for sátni.org
- Fikse [problemer med påskeegg](https://github.com/giellalt/giella-core/issues/67) for nettstavekontrollene våre på divvun.no og divvun.org
- Oppdatere sertifikater for en rekke domener på divvun.uit.no
- Møte med NRK om samarbeid om språkteknologi

Framover:

- rette feil i borealium
- få pontoon til å virkelig synkronisere
- laga oppsett for gramcheck-testdata i cg3-filer
- Bugzilla-flyttinga

## Inga

Fremover:
- Siste fiksing av flagg som bestemmer kasus på 100, 1000, 10 000, 1 000 000, 1 000 000 000

## Linda

Framover:
- presentera IIRC for oss andre måndag 18.12. kl 1300 norsk tid.

## Mikko

- reiseregninger, registrering av eksterne
- samle presentasjonene fra konferansen i Trondheim

## Sjur

- oppdatert oppstartsdokumentasjon, `gut`-dokumentasjon
- litt arbeid med orddeling for sma og smj
- administrative ting
- møte med New Amigos
- LT4All 2.0 i Paris - møte og registrering
- møte med NRK Sápmi om samarbeid kring språkteknologi

Framover:
- svar Daan

## Maja Lisa

- julefeiring
- reiseregning i DFØ
- artikkel med Katri og Thomas - sma 
- Ny liste fra Gg - FST + dict
- Gramcheck - regler for bl.a pronomener
- diskuterte MT-oversetting av SAČ-2 med T Solbakk
- Møte med Lukas om samisk opplærimgsystem
- Lønnutvikling

Framover:
- artikkel med Katri og Thomas - sma - legge til referanser
- Ny liste fra Gg - FST + dict
- Gramcheck - regler for bl.a pronomener
- Talesyntese og få denne til å fungere + hvordan bruke/implementere denne teknologien  i hverdagen? - Smarthus jfr. - Josefina/Nils Johan spør + se på diskusjonen i TTS-tråden om Aanna som ikke fungerer - talesyntesen funker iflg. Josefina
- halvveis avtalt pres. av Gramcheck for Gg-medlemmer - spikre datoen etter jul. 
- Interessante ASR-resultat: legge til Err/Orthformer f.eks for "tjoeredh"? Hvordan er dagens språk jfr. f.eks AJ:s? 
- tekstnormalisering for SMA (tal og forkortingar til tekst) m/ Inga 
- spørsmål om [speechify](https://speechify.com) - talesyntese-app
- Missinglist fra Orre Testamente  - endringer i lexiconer
- Missinglist fra 6 sma-masteravhandlinger - endringer i lexiconer
- Se sammen med Inga - lexc-arbeid
- Foreberede pres. av lånetilpassinger - hva er vedtatt og hvor er det fortsatt stor variasjon? 
- Forberede pres. av GramDivvun - også fra GG: Forberede presentasjon om grammatikkontroll - Variasjon i negasjon og adj-systemer - en faktor til språksperre? Forberede sammen med Linda

## Katri

- transkriberer nordsamisk datasett -- 85% transkribert av 10 timer
- fortsatt med artikkelskriving om sørsamisk TTS-prosjektet (dokumentasjon), med Thomas og Maja <https://www.overleaf.com/4318457146csvdcxkntvns#974bb6>
    - Sjur: kan du legge til kort info om hva Necessary har gjort?
- utvikler bedre skripter for lydprosessering
- samarbeid med NB, levert mer sme-material til NB til neste ASR-versjonen
- smj-ASR: sjekker, prosesserer/konverterer materialer for neste version til ASR, det blir 20+ timer til
- møte med Trond om fst-bruk

Framover/Ideer:

- NB: nordic automatic LID (language
  identification), kan brukes til å filtrere norsk
  material (tekst) ut fra t.ex. sametingets
  plenumaudio?
- Artikkel om sme-TTS: evalueringstest i små språksamfunner er vanskelige
- Til folk som er interessert av TTS-prosjekter: <https://docs.coqui.ai/en/latest/what_makes_a_good_dataset.html>

## Flammie

- emojis i transcriptors evtl för tts / spellcheckers 
- fikser til spellerbygging
- fikser i sme spellrelax og smi arabisk tall med gc med linda
- workshop artikkel om divvunspell
- nodalida workshop organisering med linda og trond
- camera ready til computel

## Necessary Innovations

- oppdatert grammatikkontroll-API-server
- problem med Google-verifiseringprivate repo kan no byggjast i CI

## Andre planlagde oppdateringar

- stavekontroll inn i MT-sida igjen (unhammer) => Flammie pratar med Kevin, bruk api-serveren
- grammatikkontroll inn i MT-sida (unhammer) => Flammie pratar med Kevin, bruk api-serveren
- grammatikkontroll inn i nettstavekontrollen
    - sjå over nettstavekontrollen:
        - anna editor?
        - api-server

# Divvun-jubileum

- på nyåret - det er alt for usikkert i desember
- kavalkade over det vi har gjort
- invitera nokon utanfrå til å seia noko om:
    - bruken av verktøya
    - nytte for samfunnet
- gjester ved UiT, men òg strøyma slik at andre kan fylgja med
- invitera alle som har jobba i Divvun + folk frå SD og KDD + rektor
- middag
- pressemelding og mediedekning

# Reiser og konferansar

Både potensielle og påmeldte, og planlagde reiser:

- 24.-26.02.2025: [LT4All](https://www.lt4all2025.eu/) 2.0 (Paris)
- 02.–05.03.2025: nodalida (https://www.nodalida-bhlt2025.eu/conference), October 21, 2024: Paper submission deadline
    - [nodalida CG-workshop](https://divvungiellatekno.github.io/giellalt.uit.no/events/2025-cg/), December Paper submission deadline
- 03.-04.03.2025: Computel. _«We invite submissions to the 8th workshop on the Use of Computational Methods in the Study of Endangered Languages, by October 7, 2024.»_
- 19. eller 26.3.2025: Divvun-jubileum (Tromsø)
- 09.-15.06.2025: Lávdan Sámi Arena (Kautokeino) — vil vi vera med? Abstract Submission Deadline: January 31th, 2025
- 17-21.8.2025: Interspeech (Rotterdam) https://www.interspeech2025.org/home
- 25.-26.8.2025 Speech Synthesis Workshop (Leeuwarden)
https://blogs.helsinki.fi/ssw13-2025/
- 18.–23.08.2025 CIFU — [Congressus XIV Internationalis Fenno-Ugristarum](https://cifu14.ut.ee/symposium-b12/) (Tartu, Estland)
- 26.-29.08.2025: [syntaxfest](https://syntaxfest.github.io/syntaxfest25/)
- seinare: sigmorphon eller andre tba

# LREC - framtidsplanar

- maori: grammatikkontroll, datastyring og tilgang, etikk og plattformkontroll
- nasjonalbiblioteket og samiske tekstar - skrive søknad til KD

# Ymse

Neste Divvun-samling: i jan/feb, men dato ikkje bestemt. Helst ikkje: 6. februar, og veke 8.

Neste møte: tysdag 147.1. til vanleg tid.
