# Divvun-møte 9.11.2021

Til stades: Linda, Sjur, Katri, Børre, Flammie, Inga

Saker:
* Sidan sist
* Arbeid framover
* Ymse

# Sidan sist

## Duommá
* skrivit en artikkel
* gram-chk yaml - korpsøk av setninger och oppmerking
* gram-chk testing o forbedring - word additions, disambiguahtor, buggar til sjur o linda o bug-möten med linda, errorth forms

## Linda
* korpusoppmerkingsrettelser
* møter med Duommá om litt andre feiltyper
* fiksa Duommá sine bugger (falske positiver)
* artikkelskriving med Flammie, Chiara og Børre
* CG-workshop med Inga om kongruens innafor nominalfraser
* disputas

## Flammie
* feilfikser i den gamla hfst-ospell
* artikel
* `divvun-phon`-etterarbeid

## Katri
* planert inspelningarna:
    * instruktioner till stemmene
    * testat mikrofoner i Helsingfors studio
    * utvecklat prompter skript vidare
* tts-møte
* møte om ASR/'Donate your speech' med NRK
* jobbar med en presentation om smj-tts med Canada/UiT co-op
* fiksat engelsk tekst i tts korpus
* tänkt på en artikkel/del av artikkel till LREC om "Corpus building for speech technology"

## Inga
* Medisinsk ordbok: missing og korrektur
* CG-workshop
* Gramcheck-yaml
* To dagers arbeidsmøte med Anders Kintel
* Møte med NRK
* TTS-møte
* ACRO-kasus

## Børre

* sátni.org
    * få backend til å fungere på satni.uit.no vha. systempakker, dokumentere det
    * jobbe med ny backend + innhold i xml -> behøver ikke database (mongodb)
    * Se på flutter for frontend-programmering -> apper for
      web, Android, iOS, Mac, Windows & Linux med samme kodebase
* Artikkelmøte sammen med Linda, Chiara og Flammie
* Hjelpe Aili Eriksen (fkv) via TeamViewer
* CorpusTools
    * avslutte funksjonifiseringa av analyser.py
    * få korp_para til å bruke funksjoner fra analyser
    * teste korp_para
    * ordne med felles kode for analyser, korp_para og korp_mono
* bug for nob (i samband med korp_para), Sjur fiksa den på null komma nix
* «Donate your voice»-møte med NRK

## Sjur
- møte med NRK
- jobba med acro2ipa
    - kasusendingar
    - vokalhandtering
- retta problem i smj/LC_ALL
- retta lisensinfo for alle tastatura
- to møte med Brendan et co:
    - arbeid framover + prioriteringar (eg klaga)
    - teknisk infra
- fiksa nob-feil

# Arbeid framover
* bug om fst-analyse av tallområde - kanskje Flammie kan fikse i lag med Linda
* tts-analysator
* jobbe med kongruensregler

# LREC-artikkel
- oversikt over alt som Divvun/GiellaLT har
- korleis skal vi strukturera ein slik artikkel? Korpusprosessering som raud tråd?
- kven skriv kva?
- <https://lrec2022.lrec-conf.org/en/>

# Ymse
* Inga savner stavekontroll i Omegat! Sjur tek det opp med TTC - må ha stavekontroll for å ha nytte av verktyet
* neste Tromsø-samling: uke 47, 22.-27.11.
* Flammie tar lång helg ferietied i uke 46 as 19.–22.11 (morgen)
* neste møte tysdag 16.11.2021
