Divvun-møte 3.11.

Til stades: alle!

Saker:
* Linda sin ferie & sidan sist
* neste Divvun-møte
* arbeid framover
* Sandra sitt kontor det neste halvåret
* Johmohkki/Anár (berre involverte person)

# Sidan sist

## Børre
* lexc-giella-style.py
* gjøre parallelize enklere å bruke
* jobbe med bz2239, linjeavstand i .pdf-filer

## Duommá
* finnished finnish words!
* speller-buorideapmi
* compounds før gramchk

## Linda
* webdemo tekster, eksempeltyper ([http://gtweb.uit.no/gc/rich/] - med passord)
* fikse regler som ikkje funke for webdemoen
* begynte å legge til Magga (1986) sine valenser, verb + inf/ verb + acc + inf
* CGen funker endelig (Tino fiksa)

Vi slår av spellrelax heilt i grammatikkontrollen ein periode, og ser kva vi får for resultat.

Vi prøver å få Kevin til Tromsø til neste samling.

## Maja
* MT (added oversettinger sme-sma to bidix + lexical selection)
* Cmp (Klassifisering)

## Sandra
* praksis
* MT
* oversatt sme-propernouns til smj
* låneordstilpasningsartikkel :)
* installerte og gav brukarstøtte til skulen på Drag
    - ett tilfelle der divvun er installert, men fungerer bare av og til
    - problemer med elevmaskiner kan være pga et reboot-program
    - elever ønsker ikke å bruke samisk tastatur, men heller norsk med samisk med snarveier for á og ŋ

Sandra: er det rett å omsetja namn? Kanskje eit separat møte om dette?

## Sjur
* LexC-modus
* samansetjingsregulering

## Tomi
* documented satni server
* mobile satni UI

Børre, tomi og sjur held møte om serveren og stabilitetsproblem.

# neste Divvun-samling

21.-25.11, med Kevin. Vi klatrar onsdag ettermiddag.
