# Divvun-møte 5.8.2025

Til stades: Katri, Linda, Sjur, Flammie

Saker:

- Sidan sist
- Reiser og konferansar
- LREC - framtidsplaner
- Ymse

# Sidan sist

## Linda

- søknadsmøte med Judithe og skrev epost til de andre partene (NORDPLUS)
- jobba med sma artikkel om 
- čoahkkin Marja-Liissain (smn fst lohkosánit)
- jobba med Duommá sine bugger for norsk GramDivvun 
- flere møter med Flammie om syntaksfest poster
- admin

## Katri

- permisjon 50%
- sme-ASR: bygget en ny datasett, sendt videre til trening av modellen ved NB
- Karelsk TTS material - går gjennom transkriberinger med lyd
- Demo med 6-språkig TTS-modell https://huggingface.co/spaces/divvun-tts/6L-TTS 
    - presentert litt mer og ba om at folk kunne teste den
- Monthly møte om samisk taleteknologi

Framover/Ideer:
- smn-TTS – opptak??
- Undersøker en mulighet for å få GUI for Whisper-modeller
- Undersøker TTS til Anki (språklæringssapp) via API
- NB: nordic automatic LID (language
  identification), kan brukes til å filtrere norsk
  material (tekst) ut fra t.ex. sametingets
  plenumaudio?
- Til folk som er interessert av TTS-prosjekter: <https://docs.coqui.ai/en/latest/what_makes_a_good_dataset.html>

## Flammie

- har fiksa fleste [tts-buggene fra github issues](https://github.com/search?q=user%3Agiellalt+user%3Adivvun+TTS&type=issues)
- poster til syntaxfest
- en regresstest-typ skript til pipespeccer
- lexc-tester (generate lemmas / accept lemmas / paradigms) i egen repo
- skrev noen skripter for en app som handlar giellalt repoer og dependenser osv. 

## Sjur

- IGF25-paneldebatt
- sluttrapport og rekneskap for [Borealium.org](https://borealium.org) og Trondheimskonferansen i november til Nordisk ministerråd
- ny vedlikehaldsavtale med Necessary Innovations
- møte med NRK og andre (taleteknologi)

## Børre

Boahtteáiggis:

- libdivvun [88](https://github.com/divvun/libdivvun/issues/88) og [89](https://github.com/divvun/libdivvun/issues/89)
- rette feil i borealium
- få pontoon til å virkelig synkronisere
- [Borealium1.1/Nordisk ministerråd](https://github.com/orgs/borealium/projects/1):
    - [Review resource descriptions](https://github.com/borealium/borealium.org/issues/53)
- laga oppsett for gramcheck-testdata i cg3-filer
- Bugzilla-flyttinga

## Necessary Innovations

- CI-serveroppsett. Mål: å kvitta seg med Taskcluster og få enklare administrasjon og vedlikehald
- mobiltastaturrettingar
- TTS-oppdatering:
    - fleirspråkleg syntesemodell (ein modell for alle språk)
    - tal blir konverterte til tekst
    - tekstprosesseringa uavhengig av syntesemodellen
    - berre på API-servaren inntil vidare
- har levert fungerande prototype på ny grammatikkontroll i nettlesar

Framover
- pahkat-infra
- ny grammatikkontrollplugg
- nytt installeringsprogram

# Reiser og konferansar

Både potensielle og påmeldte, og planlagde reiser:

- 18.–23.08.2025 CIFU — [Congressus XIV Internationalis Fenno-Ugristarum](https://cifu14.ut.ee/symposium-b12/) (Tartu, Estland)
- 25.-26.8.2025 [Speech Synthesis Workshop](https://blogs.helsinki.fi/ssw13-2025/) (Leeuwarden)
- 26.-29.08.2025: [syntaxfest](https://syntaxfest.github.io/syntaxfest25/)
- 2.-3.10.2025 [SKY symposium](https://events.tuni.fi/skysymposium2025/), Tampere
- [RANLP-2025 workshops](https://ranlp.org/ranlp2025/index.php/workshops/):
    - <https://r2lm2025.github.io/R2LM/>
    - <https://lrlnlp.github.io/website/>
- 12.–14.11.2025! [Sámegiela, sámi girjjálašvuođa ja sámi kultuvrra symposia](https://www.giella.org/activities/2sYRWo6uaqFky5SkPzAkxF) (Oulu universitehta), frist for å senda inn bidrag: 29.8.2025
- 4.-5.12.2025: ISL-personalseminar
- 10.–12.12.2025 <https://acl-sigur.github.io/iwclul2025.html> IWCLUL
- seinare: sigmorphon eller andre tba

# LREC - framtidsplanar

- maori: grammatikkontroll, datastyring og tilgang, etikk og plattformkontroll
- nasjonalbiblioteket og samiske tekstar - skrive søknad til KD

# Ymse

Divvun-samling etter sommaren: 25.-29.8.

Neste møte: tysdag 5.8. kl 10.00 norsk tid.
