# Divvun-møte 5.4.2022

Til stades: Katri, Børre, Sjur, Flammie, Inga

Duommá sjukmeldt ut april.

Saker:

* Sidan sist
* Ymse

# Sidan sist

## Linda

* gikk gjennom bugger fra apertium-sme-deu
* workshop med Marja-Liisa, Trond og Flammie på fredag om smn grammatikkontroll og korpusoppmerking
* artikkelmøte med Flammie og Børre
* korta ned artikkelen
* kommentarer til rapporten
* gledelig - LREC artikkelen er godkjent

Framover:
* jobbe LREC artikkelen -reviews - deadline April 29, 2022
* trenger en opptaket videopresentasjon för 29. april og

## Flammie

* divvun-phon fikser
* jobber med låneordskript i smj
* apertium-sme-deu ord og regler
* rust-kurs, startar 4. april
* jobbade med smn korpusbygging med linda, trond og marja-liisa
* LREC-artikkel + videopresentasjon ferdig til 29. april

Treng meir info frå analysatoren, t.d. surface-form, har no berre lemma/lemmatisert form. - midtape form kan brukes...

## Katri

* lagat eksemplen fra ny eksperimental smj stemme med Tacotron (trent 300k steps, en uke)
* filtrert ut OLang lånord fra stammekonsonantsstatistikken - lagat en python skript som konverterer analysfiler (xml) tilbake til vanlig tekst, gjort stammekonsonantsstatistikken på nytt
* startet ASR trening med Acapela, Giellagas, LIA sammen
* tts-møte
* ska ha en forelesning om taleteknologi på Tronds kurs i morgen, så forbereder til dette
* møtenotater fra møte med NRK/Innspelingar
* kommentert taleteknologi-del i årsrapport

Framover:

* grep 'lf'/'lff' fra korpusen / fálfo?
* møte med Aalto om samarbeid med ASR
* vokallengde? vokaler, diftonger også <- kanskje trigrams hjelper med den også
* Fastpitch -- er kanskje ikke kombatible med Sigma2, men ser om det kan fungere...

## Børre

* satni_flutter
  * språk- og ordboksvalg
* Artikkelmøter og -skriving
* CorpusTools:
  * Hjelpe Trond med CorpusTools
  * Fjerne pysvn fra CorpusTools, den er vanskelig å installere (på Mac uten MacPorts)
  * Oppdatere dokumentasjon, spesielt installasjonsmetoder
* Korpus fra svn til git
* sátni.org-statistikk til Sjur
* tjenere:
  * oppdatere og sikre satni.uit.no
  * undersøke hva som bør gjøres på gtoahpa
* admin, reiseregninger og slikt
* feiloppmerkingskurs med Linda, Trond, Marja-Liisa og Flammie
* Sjekke hva som ikke har blitt med fra techdoc til site-giellalt.uit.no og
  giellalt.github.io
* Fikse feil språk-tagg i smn-ordbok
* rust-kurs
* kurs i går
* Flammie og jeg tar en titt på hfst-ospell og libdivvun senere i dag

Reponamn for korpusrepo i git:
* `corpus-XXX`
* `corpus-XXX-x-closed`

Framover:

* rust-kurs, starter 4. april
* legg til iOS- og Android-appar i butikkane, til intern testing - høyr med TTC om
  hjelp med signering og CI. TTC jobber med opplegg for iOS, Android klar.
* Johanna Ijäs/Orkana - bok til korpus

## Inga

* Gramchecker og yaml
* gramchecker på TTS-korpus
* fjernet +G3
* fjernet Area-tagger fra yaml
* +Gram/SentInit = +SentInit
* Styr med "Julevsáme tjállemnjuolgadusá"
* Samlet ord med manglende stammekonsonanter og ord med alle mulige usynlige ekstra lang.
* leste og kommenterte årsrapport

Framover:
* førebu opptaksveka:
  * le-sjekk for korpus
  * stammekonsonantsjekk
* dokumenter +Use/-Spell

## Sjur

- rekneskap & budsjett
* artiklar og rapportar
* VRO-tastatur for datamaskiner ut i beta-versjon
* endra nokre Zulip-innstillingar - trengst ikkje invitasjon lenger, men 3 dagars "venterom"
  * kan logga seg inn med GitHub
* sosiale medium på framsida av giellalt.github.io
* NRK-møte

Framover:
* tts-analysator
* ELE-rapport om minoritetsspråk i Norden
* git-kurs i vår
* Sametinget har invitert oss til møte, presentasjon av Divvun og GT
  for Sametingsrådet, og evt i lag med statssekretæren 6. mai.

## Gøteborg

- infra-arbeid, alle tastatur blir no igjen bygde automatisk etter innsjekking
* arbeid med iOS og Android
* one-click-installeraren
* Rust-kurs har starta

Framover:
* LO-OXT for mac - ferdig i slutten av mars?
* gjera ferdig one-click-installeraren
* modernisera kbdgen (gjera ferdig)
* stavekontroll til MS Office for mac

## Giellatekno

- samarbeid om ordboksutvikling?
* korpusinnsamling via Sámi arkiiva?
* fylgja opp "Muitalusat" og Sametinget/avleveringsavtaler

## Canada/Alberta

- planlegg arbeidsseminar i mai/juni - kolliderer kanskje med andre ting. Juni ser ut til å vera mest aktuell for Canada.
* seminar denne veka. morfem-basert stavekontroll/komplettering (Flammie + Canada)

# Ymse

- Reservert datoar for opptak i Karasjok: 19.-22.4.
* Kva for dagar som *ikkje* passar for samlingar i Tromsø, i mars, april, mai, juni
  * ACL+Computel: 22.-25. + 26.-27. mai
  * LREC: 21.-25. juni
  * Katri: i Mai passer IKKE: 5., 13., 26.-27.5., April - tts innspelinger etter påsk, i Juni passer IKKE: 2., 10., 18., 21.-25.6 - (LREC?)
  * påska: 10.-18.4.
  * Børre: ferie i hvert fall 21.6-25.6
  * Inga: kan bare i partallsuker: 10,12,14,16, 18, 20, 22.
  * Sjur: Luleå 10.-11.5.

* Inga savner stavekontroll i Omegat! Sjur tek det opp med TTC - må ha stavekontroll
  for å ha nytte av verktyet
* [Decade Of Indigenous Languages](https://fpcc.ca/stories/the-decade-of-indigenous-languages/)
* Linda er ikke i Tromsø 25.3. - 6.4., evtl. ferie i slutten av april/mai
* sør- og lulesamisk konferanse 26. og 27. april. Inga dreg, Børre i reserve dersom det trengst basert på programmet (har ikkje fått det enno)
* Divvun-veke 2.-6. mai
* neste møte tysdag 12.4.2022
