Divvun-møte 24.8.2017

Til stades: Børre, Duommá, Maja, Sjur

Ferie: Linda, Tomi

Saker:
* Sidan sist
* Arbeid framover
* Neste Divvun-samling
* Ymse

# Sidan sist

## Børre
* TermWiki
    - Gjort artsdata-termene helt ferdig (la til kategorier, etc)
    - Jobbet med bot-programmet, for å rense opp i Concept-sider og for å lage
   Expression-sider ut fra Related expressions i Concept-sidene. Antall
   Expressions gikk fra 46290 til 61992.

Maja:
* sma-seminaret vart avlyst i vår, veit ikkje når det kjem på nytt. Men når det
  blir, hadde det vore bra om Børre kunne vera med på ei lita reise i sma-land.

## Duommá
* korrekturleser Lindas samiska exempler i phd
* jobbar med testkorpuset
* legger til tagger i leksikonet 
* samle falske positiver av kommaregler til Linda 
* testar hur reglerna funkar
* tweakar lexikons och compound-tags i henhold till for exempel real word errors 
* legger till ord i listor før grammarcheckern 
* ser hur reglerna kan utvecklas, och om dom i det hela tatt er relevanta 

## Maja
* Added lemma frå GG-lister (frå Siri og Joseph, Excel-lister)
    - Børre: er dei i termwikien? Truleg ikkje.

Elles:
* ressursgruppa for Sijti Jarnge skal ha møte/arbeidsseminar i haust, ingen dato
  enno. Divvun/GT er hjarteleg velkomne :-)

## Sjur
* feilrettingar og forbetringar i skripta for å testa morfologisk analyse og
  regresjonar i dei
* la til støtte for å diffa grafisk testresultata frå morfologisk analyse på
  Linux
* jobba med numeral-analyse i sme
* grammatikkontrollmøte i Helsingfors

# Arbeid framover

## Børre
* collection i termwikien

## Duommá
* det same som førre veka

## Maja
* adde nye lemma fra GG
* vil gjerne få ei innføring i termwikien
* samansetjingar
* proper
* er det mogleg å generera samansetjingsformer tilsvarande det vi har for
  kasusbøyingar for ulike ordklasser?
* løysa konfliktar i lag med Sjur

## Sjur
* arbeida vidare med numeralia
* flyttinga konvertering av Giella-taggar til CG-taggar frå hfst-tokenise til
  fst-prosesseringa

# Neste Divvun-samling

Forslag: 4.-8. september. Saker: 
* datamaskin til Linda 
* forbetringar av mwe-split
* termwiki-gjennomgang
* grammatikkontrollmøte
* status for stavekontrollane

Børre vil gjerne heim om ettermiddagen onsdag 6.

# Ymse

Vi skal halda kontakt med Jaska et co i høve til å redigera Giella-ordbøker i
ein mediawiki-database.
