# Divvun-møte 19.4.2018

Til stades: Børre, Duommá, Elena, Linda, Sjur

Saker:
* Staare-GG
* sidan sist
* neste veke
* Ymse

# Staare-GG

Fyrst vanleg presentasjon (alle verktya våre), deretter diskusjon om språknormering.

# Sidan sist

## Børre
* Dict inn i TermWiki
* Presentasjon til Staare

## Duommá
* gikk gjennom grammarchecker.cg3 med Linda for å velge ut regler vi vil ha med i første versjonen av grammatikkontroll 
* adverb adposition disambiguation

## Elena
* missing lemmas fra gamle giellagálldo-møtedokumenter
* missinglist

## Linda
* testing av grammatikkontrollregler
* gikk gjennom grammarchecker.cg3 med Duommá for å velge ut regler vi vil ha med i første versjonen av grammatikkontroll
* begynte å jobbe med kommaregler som skal kanskje være med i første versjonen
* diskuterte en del konstruksjoner med Duommá og Ritva
* hjalp Maja med latex
* fiksa en del ting Kevin hadde sendt mæ (analyseproblemer til Avvir)

## Sjur
* velferdspermisjon
* retta feil i make clean for grammatikkontrollen
* jobba meir med utlysinga

# Neste veke

* alle bør vera til stades i kjernearbeidstida, dvs 9-15, heile veka
* torsdag: møte med fagrådet
* Cmp-tag for Cmp/SplitR?
* grammatikkontrollmøte

Ikkje planlegg for mange møte og for tett - nok med pause i mellom! Hugs: lunsj kl 12!

# Ymse

Ingen ting :-)
