Divvun-møte 18.5.2021

Til stades: Linda, Tommi, Inga, Katri, Ritva, Siri, Børre, Sjur, Sara Marja

Saker:
* Sidan sist
* Acapela
* Gøteborg
* Arbeid framover
* Ymse

!!! Sidan sist

!! Duommá
* møte om alle nye reglar i lag med Linda
* gram-chk yaml - korpsøk av setninger och oppmerking
* gram-chk testing o forbedring - word additions, disambiguahtor, bugzilla, errorth forms

!! Børre
* Sátni.org
** Søkemodus fungerer, men må pyntes på for å kunne presenteres
* LexC-kurs
* GG
** Møte om oversettelser av sider og system (TermWikien/Mediawiki)
** Missinglister
* Hjelpe folk

!! Linda
* møter med Duommá om nordsamiske kongruensregler/evaluering av reglan
* fikse grammatikkontrollregler
* korpussøkkurs
* sendte bugger til Sjur
* har vært innom og sett etter skjerm på it-avdeling

!! Tommi
* divvun-phon og tester - burde fungera no

!! Inga
* Missinglist Anders Kintel
* Lexc-kurs
* Korpussøk
* Møte med Lene om MT
* adjektive-k-derivasjoner, usystem, jobbet med dette. Døme:
  Bájnno-bájnuk, máddo-máttok, sjiervve-sjervak, gievlle-gievlek, juolgge-juolgák

!! Katri
* korpussökkurs
* samarbet med Göteborg
** Tacotron 2 inställning: divvun/lang-sme-ml-speech debugging -- fungerar inte än
** Liliia's avhandling om Tacotron
* python verktyg för prosessering och uppdelning av taldata (istället för Praat skripter)
* datum för ferie: 28.6.-11.7.

!! Ritva
* Gramcheck-comparator
** Rettet fp2-feil i correct.txt-filer (gullstandard)
* Lex-c kurs
* KORP-kurs

!! Siri
* missinglista
* TW
* lexc kurs
* korpussök

Kan Sara Marja sjå gjennom liste til GG?

!! Sara Marja
* 

!! Sjur
* GitHub- og Markdown-dokumentasjon og dokumentasjonsinfra
* Meir finpuss med LexC-modus
* testa nyaste MacDivvun, ein tidleg alpha av ny LO-stavekontroll
* TTS-møte
* las MA-oppgåvene til studentane i Gøteborg som arbeider med samiske data
* diverse arbeid med github og svn

!!! Acapela og Infovox

Infovox blir ikkje støtta lenger etter 2022. Kan byggja stemmene på nytt med maskinlæringsteknologi.

!!! Gøteborg/TTC
* jobbar med oppdatert LO-stavekontroll

!!! Arbeid framover
* ulike fellesmøte for:
** git/github
** lexc og fst-infra - kva tid passar? Onsdag morgon kl 09.15-10.30.
   TTS-møte på torsdag til vanleg tid.
** CG (Contraint Grammar)
* få Antti til å presentera alt arbeid i Canada til alle i Tromsø (maks 20 minutt)
* avslutta GDPR - møte kl 09.30 fredag 14.5.
* skal møtedokumentet skrives i markdown? Hvilke dokumenter skal i fremtiden skrives i markdown?
* Diskutere smi.cgi med Sjur
* Sjå på meldingar frå Linda om grammatikkontrollen
* diskutera og planleggja systematisk arivering av brevveksling med folk utan for UiT

!!! Ymse
* Ferie? (fått påminnelse fra Paga)
** Inga: 28.juni-30.juli
** Duommá: juli o førsta veckan i augusti
** Børre: 14.-27. juni, 9.-29.august
** Tommi: kanskje fyrste veka i juli?
** Sjur: juli?
** Katri: first part of july?

* neste møte tysdag 25.5.2021
