# Divvun-møte 3.9.2024

Til stades: Katri, Sjur, Mikko, Flammie, Inga, Børre, Maja

Saker:

- Sidan sist
- Reiser og konferansar
- LREC - framtidsplaner
- Ymse

# Sidan sist

## Maja Lisa

- Transkribering (bl.a fem fortellinger) - ferdig - til korrektur til Thomas 
- Missinglist fra Artikkel med Linda m/flere feiltyper om negation
- Sensor ved SAAL-kurs - onsdag
- Møter
- lemmaryddig og lexc
- SAC - MT + lemma - tilpassing av lånord - 
- kort møte om innledere til 100-årsmarkering - Marhkosen Vaentjele

Fremover:
- Missinglist fra Orre Testamente
- Missinglist fra 5 sma-masteravhandlinger
- tekstnormalisering for SMA (tal og forkortingar til tekst)

## Børre

- Møter:
  - Infra
  - Samisk arkiv
  - Felles infom (Divvun & Giellatekno)
  - Linux-stave- og grammatikkontroll
  - Historisk korpus
  - Planlegge Göteborg
  - OCR-info fra NB
- Anders: info om metadict, info om redigering
- CorpusTools: støtte for historisk korpus
- Bugzilla til [GH](https://github.com/giellalt/bugzilla-dummy/issues). 
  200 åpne issues, totalt 2058 klar til å bli flyttet der de hører hjemme.
- Fikse Linux-dokumentasjon i <https://giellalt.github.io>

Framover:

- laga oppsett for gramcheck-testdata i cg3-filer
- Bugzilla-flyttinga

## Inga

- Gramchecker, hovedsaklig numphraseregler 
- Issues
- Fst-arbeid
- Lønnskrav
- Reiseregning

## Katri

- mannlig sme-stemme, ferdig for å sende videre
- prosesserer mer sma-tts materialer 
- hjelpte folk med ASR: spør om vi kan bruke ferdige tekster, fått svar ja
- møter med Arkivverket
- lagat oversikt av alle samiske talekorpuser, nå og med timer: <https://docs.google.com/spreadsheets/d/1w4mBMf9xk0sUkMNAW4sG2OFC23-_Z8dwYfcExWoDiI0/edit?usp=sharing>
- omorganisert og renset litt speech-smj-private
- fått en ny datasett for sme: nordsamiske samtaler
- møter om samisk taleteknologi og data

Framover/Ideer:

- Teste Divvun Dev Keyboard?
- NB: nordic automatic LID (language
  identification), kan brukes til å filtrere norsk
  material (tekst) ut fra t.ex. sametingets
  plenumaudio?
- Artikkel om TTS: evalueringstest i små språksamfunner er vanskelige
- Til folk som er interessert av TTS-prosjekter: <https://docs.coqui.ai/en/latest/what_makes_a_good_dataset.html>
- Samarbeid med Kanada om TTS?

## Flammie

- møter på divvunuke
- grønlandsk
- meta
- IIRC artikkel godkjent men ML kan ikke r

## Mikko

- bokmessa i Gøteborg
- konferanseplanlegging

## Sjur

- artikkel til MultiLingual - etterarbeid
- bokmessa i Gøteborg - planlegging
- diverse møte i Tromsø
- arbeidsmøte med Arkivverket/Samisk arkiv
- møte med Standard Noreg

Framover:

- nettmøte om språkteknologi (16.9.)
- svara Meta, koordiner med Flammie
- svar Keoni, vil testa mac-versjonen
- svar Daan
- Sjekk med Trond om OCR og samarbeid med NB - korleis kan vi få NB til å samarbeida meir med oss?

## TheTC

- har sagt opp vedlikehaldsavtala med heimel i
  svensk konkurslovgjeving, er inne i ein
  omstruktureringsprosess

Framover:

- Android: ny versjon av Divvun Dev er ute
    - sjekk at stavekontrollane fungerer
    - sjekk at alt anna fungerer
    - om ok: => ny versjon av Divvun-tastaturet for Android
- Divvun Manager
- CLI for Páhkat på mac/windows

## Necessary Innovations

- arbeider med TTS for iOS og macOS
- oppdatert TTS-motor tek mykje mindre plass
- vil ha ferdig ny TTS til Gøteborgsmessa, truleg
  òg grammatikkontroll, men er avhengig av info
  frå MS

## Andre planlagde oppdateringar

- stavekontroll inn i MT-sida igjen (unhammer) => Flammie pratar med Kevin, bruk api-serveren
- grammatikkontroll inn i MT-sida (unhammer) => Flammie pratar med Kevin, bruk api-serveren
- grammatikkontroll inn i nettstavekontrollen
    - sjå over nettstavekontrollen:
        - anna editor?
        - api-server

# Reiser og konferansar

Både potensielle og påmeldte, og planlagde reiser:

- 26.-29.09.2024: [Bokmässan (Göteborg)](https://bokmassan.se/)
- 02.-03.10.2024: Lulesamisk språkseminar i Jokkmokk (Inga skal vise fram talesyntesen)
- 30.-31.10.2024: Minneseminar etter Anna Jacobsen
  SMA-talesynteselansering (Maja, Katri, Sjur, Thomas og Ina Theres) (Hattfjelldal)
- 05.-06.11.2024: [Språk og AI i Norden - for alle?](https://www.ntnu.edu/norwai/sprak-og-ai-i-norden) (mange/alle?), presentera sørsamisk TTS (Trondheim)
- 06.–07.11.2024: [SAALS6](https://blogs.helsinki.fi/saals62024/) (Helsingfors)
- 12.-15.11.2024: [IIRC](https://www.iirc.ac.nz/) (Auckland)

# LREC - framtidsplanar

- maori: grammatikkontroll, datastyring og tilgang, etikk og plattformkontroll
- nasjonalbiblioteket og samiske tekstar - skrive søknad til KD

# Ymse

Kjernearbeidstid: 9-14:30 (norsk tid)

Ferie: skriv inn i Zulip

Bør vi arrangera fleire release-partyar eller kurs på nettet? Kan kanskje nå fleire folk lettare på den måten. Målsetjing: nettseminar to gonger om året
Maja: F.eks nettseminar om språkteknologi, nyoppdatering av f.eks grammatikkontroll eller oppdatering av dict -lagt til nye ord og funksjoner i dict

- [IDIL - International Decade of Indigenous Languages](https://fpcc.ca/stories/the-decade-of-indigenous-languages/)

Neste møte: tysdag 10.9. til vanleg tid.
