Divvun-møte 22.9.2020

Til stades: Inga, Linda, Sjur, Børre, Tommi, Duommá, Siri

Saker:
* sidan sist
* saker dei neste vekene
* ymse
* neste møte

!!! Sidan sist
!! Duommá
* gramdivvun test
* error-markups
* disambigueringsbugger

!! Inga
* norske/svenske short cmp "kulturvahkko" for leksikon som ikke genererer
  dette automatisk
* endra todelte SWE og NOR leksikon, til ett lemma ett leksikon-system med
  Area/XX-tagger
* SoMe
* Error markup-møte
* Administrativt med flytting til Sverige
* Forberedt forelesning
* Kontrakte verb: la til tredjegradstegn og reorganiserte med tanke
  på talesyntese.

!! Tommi
* fått ny kontoret ved uit / adgangskort kanskje fungerer
* fiksade tts server voices med chiara og børre
* jobber med halvdynamisk compounds før gramchecker (P-čuoggá, 500-ruvdnosaš)
* litt jobb med generert dokumentasjon

[https://giellalt.uit.no/lang/sme/root-morphology.html] - søk på {{+Use}}.

!! Linda
* samla inn feiloppmerkingsmateriale + diskuterte med Inga, Ritva, Duommá, Børre
* oppdaterte feiloppmerkingsdokumentasjon ifølge våres beslutninger
* starta diskusjoner om disambiguering med Tommi
* fiksa Duommá sine disambigueringsbuggar
* jobba med SALS/EACL artikkelen

!! Ritva
* ERROR MARK-UP møter/workshops (forrige uke og i går); diskusjon om merking av
  ulike type errors; error tags (pos, gf osv.) bruk av paranteser; spesielt mtp.
  "nesting errors"/nøsta feil (feil inni feil)
* Eksempler på "vanskelige" mark up-setninger
* Et ønske om oppdatert dokumentasjon på nett
* I hvilken rekkefølge rettes feil? (Børre har funnet ut) -> kan ha betydning
  for hvordan man bør merke feilene

!! Børre
* Feiloppmerkingsmøter/-samtaler
* Ordnet med plassproblemer på satni.uit.no og gtsvn
** Flyttet TermWiki-databasen fra / til /home
** Slette gamle logfiler på gtsvn
* Vise blockedit og .lexc-modus for Siri
* Kort møte om TTS-api
* Prøvd å få i gang korpusanalyse
** Mangler tid på stallo
** Mangler diskplass på gtlab
* satni.org
** få storybook opp og gå (som viser de forskjellige skjermelementene i action)
** jobbe med å vise dialekt- og landtilhørighet -> artikkelvisning må endres
* Kort møte med Nasjonalt villakssenter. TermWiki i Tana 22.10

!! Siri
* Missinglista
* TW
* ordbökerne

!! Sjur
* Accro og Abbr, først smj, siden alle samiske, uten sms. sms skiller seg ut.
* Teste ulike problemer med grammatikkontrollen
** Teste ulike versjoner systematisk -> Safari funker ikke
* Lage støtte for ulike ortografier i fst-ene
** 30-talls ortografi for mhr
** planlegger støtte for ulike skriftsystem
* Google har tatt kontakt (etter intervju på radioprogram på SR)

!!! saker dei neste vekene
* TermWiki i Tana 22.10

!!! Ymse
* GG har bestemt at dei vil rydda opp i gamal og inkonsistent terminologi

!!! Neste Divvun-møte og -samling

Samling: Inga kan i partalsveker. Sjur pratar med Gustav.

Møte: tysdag 29.9. kl 10.00.
