# Divvun-møte 14.5.2024

Til stades: Linda, Flammie, Katri, Sjur, Børre, Maja, Mikko, Inga

Saker:

- Sidan sist
- Reiser og konferansar
- LREC - framtidsplaner
- Ymse

# Sidan sist

## Inga
- Gramcheck, særlig sammenhengende feil i numphraser

## Børre

- xml-testing for gtgramtool
- Møte med samisk arkivverk
- rydde mer i python_tca2

Framover:

- flytta Bugzilla til GitHub Issues

## Katri

- Trent smj kvinnelig stemme videre -> det første versjon ferdig?
- Sma-material: kombinert korte filer til en langt lydfil
- Fortsatt med tts-prosjektdokumentasjon til giellalt.github.io
- 2 kort presentasjoner til Kanada, samisk TTS og ASR
- Møte med sørsamisk samfunn, viste litt TTS prøver
- Konsultert Kvensk institutt om TTS opptak, mikrofoner, lydkvalitet etc.
- Samarbeid med CSC om talekorpuser – gjøre sametinget-material tilgjengelig for forskning etc?

Framover/Ideer:

- [Nordforsk-søknad](https://www.nordforsk.org/calls/sustainable-development-arctic-call-pre-proposals) om språklæringsspill med ASR til samisk og andre arktiske minoritetsspråk
- Kanskje samarbeid med Giellagas
- NB: nordic automatic LID (language identification), kan brukes til å filtrere norsk material (tekst) ut fra t.ex. sametingets plenumaudio?
- Artikkel om TTS: evalueringstest i små språksamfunner er vanskelige
- Til folk som er interessert av TTS-prosjekter: <https://docs.coqui.ai/en/latest/what_makes_a_good_dataset.html>

## Maja

- SDA-artikkel - Negasjon + fått normeringshistorie fra GG
- LREC-presentasjon, bestilling av reise,hotel etc.
- transkribering - Snakka med Ina, hun er i god driv, Thomas har begynt med Marhkosen vaentjele + Gullietjååtsele, lagt til bildene av txt for OCR-lesing
- Møte med SJ om lansering av TTS, sammen med Katri 

Prio fremover:
- transkriber ferdig de siste bolkene i hver lydfil. 

## Sjur

- Acta Borealia-artikkel
- møte om KI-søknad
- skreiv halvteknisk dokument som er oppfylging etter NY - kva er det eigentleg vi ber om?
- stavekontrolltesting med `divvunspell`
- smårettingar i FAO, sende resten til Trond
- presentasjon for Canada-møte
- møte med folk i Canada, mange nye
- prata med Lene om iCALL og ny teknologi
- teknologistøtte for Finnmark fylkeskommune i samband med eksamensdagane som kjem no - tilgang til stavekontroll m.m.
    - la ut dokumentasjon for korleis ein opnar opp for grammatikkontrollen i organisasjonar som har stengt Office Add-on Store
- møte med samisk arkiv

Framover:
- sjekk personar for lulesamisk og nordsamisk transkribering
- Sjekk med Trond om OCR og samarbeid med NB - korleis kan vi få NB til å samarbeida meir med oss?

## Linda

- smj GramDivvun med Inga
- artikkelmøte med Maja
- systematisering av sma negasjonsfeiltyper
- artikkelarbeid med Flammie
- hjalp Duommá litt
- konferanseplanlegging med Maja
- artikkelmøte med Marja-Liisa

Framover:
- møte om reiserekningar, forskot og ikkje-fungerande byråkrati

## Flammie

- på ferie

## Mikko

- Møte med Sjur for å planlegge konferanseprogram

## TheTC

- iOS-tastatura fungerer igjen!

Framover:

- CLI for Páhkat på mac/windows
- Android:
    - Katri: fungerer, stavekontrollen fungerer ikkje => har truleg eldre versjon
        - har 0.2.1, version code 88 => Katri må leggjast til i betatestargruppa
    - Flammie: har gamal telefon, kræsjar heile tida, har sendt kræsjrapport
    - Sjur: sjekkar om det må gjerast noko for å gjera ny versjon tilgjengeleg
    - Divvun Dev, Børre (0.2.6, version code 179):
        - tastatura ser riktige ut
        - det er forslag frå stavekontrollen (sma og sme)
        - dvs alt ser bra ut

## Necessary Innovations

1-2 veker forseinka med alfa-versjonen, kanskje beta òg. Endeleg versjon i juni kjem til rett tid, tidsnok til Bodø-konferansen.

Som kompenasjon vil dei forbetra CI-oppsettet vårt.

## Trondheims-konferansen

- 5.-6.11.2024
- to dagar, to vinklingar:
    - dag 1: fokus på teknologi
    - dag 2: fokus på samfunn
- Mikko og Sjur har halde møte for å laga utkast til program, møte med styringsgruppa neste veke.

## Borealium

- Mikko, Børre og Inga har jobba med bokmålsteksten

Neste:

- få andre til å sjå over teksten på bokmål, både med tanke på innhald og klarspråk

## Andre planlagde oppdateringar

- stavekontroll inn i MT-sida igjen (unhammer)
- grammatikkontroll inn i MT-sida (unhammer)
- grammatikkontroll inn i LO (Kevin sin oxt)
    - eige prosjekt med Nec. Innov.
- grammatikkontroll inn i nettstavekontrollen

# Reiser og konferansar

Både potensielle og påmeldte, og planlagde reiser:

- 20.-25.05.2024: LREC-COLING Torino
- 16.–21.06.2024: NAACL
- 25.-26.06.2024: Språkteknologikonferanse i Bodø - alle?
- 09.-13.09.2024: KONVENS Vienna
- 26.-29.09.2024: [Bokmässan (Göteborg)](https://bokmassan.se/)
- 05.-06.11.2024: Språkteknologikonferanse i Trondheim/Trøndelag - små språk i Norden (mange/alle?), lansering av sørsamisk TTS
- 06.–07.11.2024: SAALS6 (Helsingfors)

# LREC - framtidsplaner

- maori: grammatikkontroll, datastyring og tilgang, etikk og plattformkontroll
- nasjonalbiblioteket og samiske tekstar - skrive søknad til KD

# Ymse

- Inga avspaserer 21. mai

Skal vi dra på bokmessa i Gøteborg? 26.-29. september, har samisk som tema i år. Argument for:

- vi blir synlege i den svenske språkdebatten
- vi når nye brukarar
- vi kan få kontakt med forfattarar og forlag med tanke på korpus

Konklusjon: vi legg opp til at nokre dreg.

Bør vi arrangera fleire release-partyar eller kurs på nettet? Kan kanskje nå fleire folk lettare på den måten. Målsetjing: nettseminar to gonger om året
Maja: F.eks nettseminar om språkteknologi, nyoppdatering av f.eks grammatikkontroll eller oppdatering av dict -lagt til nye ord og funksjoner i dict

- [IDIL - International Decade of Indigenous Languages](https://fpcc.ca/stories/the-decade-of-indigenous-languages/)

Neste møte: 21.5. til vanleg tid.
