# Divvun-møte 8.11.2022

Til stades: Sjur, Linda, Flammie, Inga, Katri, Børre, Maja

Saker:

* Sidan sist
* Ymse

# Sidan sist

## Linda

* to møter med Per Egil om korpus og maskinlæring
* 2 CG-workshop med Marja Liisa (og Trond) om enaresamisk grammatikkontroll
* CG workshop med Maja
* CG workshop med Inga

Lene: opplæring i forkant av Daniel sitt kurs: veke 47, 21.-25.11

Vi treng eit separat møte om korpus og gullstandardata. Sjur sjekkar med Trond, og kallar inn.

Møte for å skriva søknad til Kulturdepartementet (Sjur, Linda, andre?)

## Flammie

* hfst-tokenise bugger [sme/55](https://github.com/giellalt/lang-sme/issues/55), [sme/60](https://github.com/giellalt/lang-sme/issues/60) osv.
* möte med per egil og linda

Framover:

* laga en sör-afrikansk mobiltastatur + nån instruksjoner för testing
* divvunspell cree
* Brendan kan hjelpe med <https://github.com/divvun/divvunspell/issues/32>


## Katri

* Syk nesten hele uke
* Syntetisk Sander lever! Trent 230/300 epochs så første modellen er nesten ferdig -- Saga har fungert i går 
* Helsinki: finlandssvensk opptak denne uke
* ASR samarbeid med KTH?

Framover (samarbeid med Helsinki og Aalto):

* En webapp/user interface til TTS -- Helsingfors?
* ASR beta/test webapp med Aalto?
* eksperimentera med sørsamisk når lydfiler og korpus er tilgjengeleg
* Samisk arkiv?

## Inga

* grammatikkkontroll
    * DEV-yamler
    * candidates
        * <https://giellalt.github.io/lang-smj/gramcheck/collecting-developer-texts.html>
    * disambiguering
    * møte med Linda 
* Lulesamisk medisinsk ordbok

## Maja Lisa

* Adjektiver i lexc - omorganisert ca. 400 adjektiver - etter inspirasjon fra presentasjonen
* Møte med Linda 
* Grammatikkontroll-regler for Attr/Pred
* trøblet med tastatur
* artikkel -smatidskrift
* Kontakt med Jacobsen ang. lydfiler

TODO: cand-yaml-test: fra Trond

## Børre

* parallellkorpus (nob-sme, nob-sma) fra Sametinget
* Tromsøtur, forelesning om korpus for Sametingets språkavdeling
* Møte om UiT-strategi
* git-historie: 
    * har pushet de fleste repoene
    * varsle brukere for følgende språk før push
        * bla 
        * crk 
        * est-x-utee 
        * fao 
        * fit 
        * kal 
        * nob 
        * sma 
        * sme 
        * smj 
        * smn 
        * sms 
* support

Framover:

* korpus-repoar i git - heng på git-lfs. Kommet forslag på løsning fra it-avdelingen
* git-historia til langs-repoar - Børre og Sjur ser på dette i lag
* gielese:
    * forsiden oppe og går på http, Play-knappen fører til tom side

## Sjur

* møte med NorwAI / Jon Atle Gulla
* opprydding i GitHub/lusmeldingar, m.m.
* la til to nye språk, både tastatur- og språkrepo (dagbani og frafra, begge i Ghana)
* skreiv på spesifisering for utlysing av utviklingsoppdrag (nettportal, talesyntese, grammatikkontroll)
* møte om UiT/HSL-strategi, våre synspunkt

Framover:

* grammatikkontrollpluggen i GDocs
* tts-analysator
* GitHub-kurs
* git-kurs
* send e-post med dongelbestilling til Flammie
* diskuter `lookup` i `divvunspell` med Brendan, Flammie - gjera ferdig det
  som alt ligg der, evt. legg til API-kall

Infra-arbeid framover (Børre, Flammie, Sjur):

* flytta fst-bygginga inn i fst-mappa
* flytta alle test-katalogane (til underkatalogar av det som skal testast)

Kan dela arbeidsrom via VSCode (med innebygd lydchat). Har ei felles arbeidsøykt etter påske.

Sjur sjekkar butikkane til Apple og Google for å finna flutter-appen.

## Gøteborg

Framover:

* gjera ferdig one-click-installeraren
* stavekontroll til MS Office for mac

## Andre oppdateringar

* stavekontroll inn i MT-sida igjen (unhammer)
* grammatikkontroll inn i MT-sida (unhammer)
* grammatikkontroll inn i LO (Kevin sin oxt)
* grammatikkontroll inn i nettstavekontrollen

# Reiser og konferansar
* veke 47 (21.-25.11.): Lene: opplæring i Apertium (ev òg på nett?)
* Lulesamisk stemmeopptak i Helsinki uke 48
* 30.11: [RAIL i Sør-Afrika](https://sadilar.org/index.php/en/2-general/329-third-workshop-on-resources-for-african-indigenous-language-rail) (Flammie)
* veke 50: opplæring i ny Apertium-teknologi (i Tromsø)

# LREC - framtidsplaner

* maori-grammatikkontroll - zoom-møte?
* nasjonalbiblioteket og samiske tekstar - skrive til dei
* islandsk regelbasert grammatikkontroll
* Wikimedia-ting: <https://lingualibre.org/wiki/LinguaLibre>
* søramerikanerne var interessert i fst - evt ha et kurs for dem

# Ymse

* rask gjennomgang av reglane for kontortid og oppkopling på nettet
* [Decade Of Indigenous Languages](https://fpcc.ca/stories/the-decade-of-indigenous-languages/)
* neste møte tysdag 15.11.2022, vanleg tid
