Divvun-møte 5.9.2017

Til stades: alle

Saker:
* sidan sist
* lulesamisk lingvist - neste divvun-samling
* møte med GG
* arbeid framover

# Sidan sist

## Børre
* Har fått TermWiki-jobben fra hele sommeren online
    - litt forandra intern-format => Tomi må oppdatera eksportskriptet
    - laga etter ynskje frå GG (nordsamisk i fyrste omgang)

## Duommá
* ryddet (!) i noun og verb cont. lexicas, hvis eg plutselig kolavipper
* jobbar med testkorpuset
* legger til tagger i leksikonet 
* samler falske positiver av kommaregler til Linda 
* testar hur reglerna funkar
* tweakar lexikons och compound-tags i henhold till for exempel real word errors 
* legger till ord i listor før grammarcheckern 
* ser hur reglerna kan utvecklas, och om dom i det hela tatt er relevanta 

## Linda
* har vært på ferie
* jobba med kongruensregler (subjekt-verbal i enkle setninger)
* fiksa overgenereringer i mwe-dis og feil disambiguering i disambiguator
* fiksa modes (tokenisers istedenfor preprocess)

## Maja
* added lemma
* drøfter med Siri/GG
* jobber med propernoun
* forbereder til møte med  GG

## Sjur
* tastaturarbeid:
    - datamaskintastaturinfra ferdig (inkl Windows - manglar windows-signering)
    - mobiltastatur: ny Android-app lagt ut
* grammatikkontrollmøte i Helsingfors
* installeringsprogram for Divvun-varene

## Tomi
* vært på ferie
* satni.org-oppdateringsarbeid: nyare versjonar av JS-skriptbibliotek
* OmegaT-oppdatering: få tokeniser til å berre visast ein gong i menyen

# Lulesamisk lingvist - neste divvun-samling

Truleg ny smj-lingvist til neste samling, som blir 2.-6.10.

# Møte med GG

Marko har bede om møte (slik vi diskuterte i Tråante i februar - når, kven, kva,
kor? Moglege tema:

* sma-normering av 1) låneord og namn + 2) sprikande normering
* sme-normering i høve til grammatikkontrollen
* meir termwiki-opplæring?

Når? Vi føreslår fyrste veka i november. Minst to dagar i lag med GG.

# Arbeid framover

## Børre
* korpusinnsamling, sma i samarbeid med Maja
* Bugzilla

## Duommá
* det same som førre veka

## Linda
* jobbe videre med kongruensregler, også med Duommás liste
* evtl. kommaregler

## Maja
* missing
* planleggja GG-møte (sma-tema)
    - Saksframlegg til 1) propernoun-normering + 2) saksframlegg om sprikende
   normeringer

## Sjur
* få på plass Windows-signering for tastatura
* oppdatera iOS-tastatura
* retta opp feilen som slår av sme-tastaturet ved oppdatering

## Tomi
* oppdatera Termwiki-eksportskriptet
* OmegaT
* satni.org
