Divvun-møte 23.2.2021

Til stades: Duommá, Børre, Linda, Tommi, Inga, Katri, Ritva, Siri

Saker:
* Sidan sist
* Arbeid framover
* Ymse

!!! Sidan sist

!! Duommá
* lule-twol cons grad III-I jáfffo-jáfov, káfffa-káfav på oppdrag fra INGÁÁÁÁ
* gram-chk yaml
* gram-chk testing o forbedring - word additions, disambiguahtor, bugzilla, errorth forms

!! Børre
* Kintel-konvertering
* GDPR-møte (sammen med Sjur og Chiara)
* Nettsider fjernet fra nett, forsøke å få dem opp igjen

!! Linda
* yaml-testar
* møter med Duommá og Ritva om GramDivvun
* grammatikkontrollworkshop med Inga
* begynte med poster til konferanse (Chiara, Trond, Tommi)
** Bologna (online),  1 - 3 March, 2021 - registrering (gratis): https://www.ai-lc.it/registration/clic-it-2020/
* sendte inn SIGMA søknad

!! Tommi
* smj-pronomen for tts
* clic-it poster
* gsoc-submission / sider osv.
* infrastötte for mappe med mellomrom för studenter av rob reynolds
* sigma-application

!! Inga
* Cg-workshop med Linda
* TTS-møte
* Espeak-list
* Lett etter og testet apper med lulesamisk lyd
* lagt til G3-tagg for SMJ, plagdes, da det ikke er tydelig hvordan denne skulle brukes. Møte om dette når Sjur kommer tilbake på jobb.
* KÁFFA leksikon for 111-1 veksling, nødvendig pga TTS
* Ryddet litt i andre ord med º, noe arbeid gjenstår enda, vi trenger noen nye lekiskon for merkelige vekslinger.
* Oversatt tekster fra Acapellas TTS-korpus med OmegaT
* Hjalp Elena Paulsen med å sette opp OmegaT, plagdes med å få ordboka til å funke for henne.

!! Katri
* Kompilerat smj espeak TTS -- fungerar men reglar måste finjusteras
* fortsatte med espeak listan (siffror, förkortningar, adpositioner) med Inga och Tommi, lagt till "stress rules" till listan
** mäta/definiera formanter för "nya" vokalerna
* TTS-møte
* börjar att eksperimentera med neural vocoder Merlin TTS, måste preprocessera ljudfiler för träning

!! Ritva
* (vært syk)
* Hjelp av Børre/sletting og gjeninstallering lang-sme
* Workshop - GramDivvun
* Error mark-up

!! Siri
* missinglista 2021
* missinglista 2020
* Termwiki

!!! Arbeid framover

!!! Ymse

Måten å fikse svn-problemer
{{{
    cd ..
    rm -rf <katalog-med-problemer>/.svn
    svn co --force https://github.com/giellalt/<katalog-med-problemer>/trunk <katalog-med-problemer>
}}}

* neste møte tysdag 2.3.2021
