# Divvun-møte 21.3.2023

Til stades: Sjur, Flammie, Katri, Børre, Linda, Inga, Maja

Saker:

* Sidan sist
* Reiser og konferansar
* LREC - framtidsplaner
* Ymse

# Sidan sist

## Flammie

* Nodalida artikkel godkjent -> poster? 
* fiksade noen bugs i hyphenator og unicode prosessering osv
* andra artikkeljobb

Framover:

* artikkel til nodalida-minoritetsworkshop, tekstprosessering for taleteknologi (overleaf-lenke i zulip)
* divvunspell cree
* Brendan kan hjelpe med [divvunspell/32](https://github.com/divvun/divvunspell/issues/32)

## Katri

* Møte med Anna og Lena ang. AJ-material, sørsamisk taleteknologi
* sametingets taledata: språkgjenkjenning (norsk/samisk) med Speechbrain
* sametingets taledata: kjørt ASR til north-spor av materialer
* møte med Risten om transkriberingen
* planlegging til nye sme-tts opptak: mikrofon, prompter, tekster med Børre
* forbereding sme-opptak og opptak sjelv 20.-23.3.
* reise
* planlegt nytt sme whisper med ny/mer data; og lulesamisk asr med NB (Javier)
* avslag fra tts artikkel om samisk tts -> teksten kan brukes til en annen artikkel
* epost med André Nilsson Dannevig fra Arkivverket om transkriberingen (ELAN->Praat->Whisper)


Framover:
* Nodalida artikkel med Sjur og Flammie
* se mer om common voice
* ASR output: Store bokstaver, punktum etc.? Se finsk whisper: More info about the casing+punctuation correction model can be found [here](https://huggingface.co/Finnish-NLP/t5-small-nl24-casing-punctuation-correction)
* Overflow-tts?
* info on Whisper transcription og diarization: ([Whisper](https://lablab.ai/t/whisper-transcription-and-speaker-identification))

## Maja Lisa

* Feiloppmerking
* Artikkelskriving med Linda
* Adj-artikkel m. utg.pkt i 2018-undersøkelsen, beskrivelse av materialet 
* Møtte Jon Todal ved SA.
* Møte med Anna og Lena ang. AJ-materiell - Lill Westerfjell Karlstad blir antageligvis å jobbe med dette materialet ved Samisk Arkiv.
* ikke på jobb på fredag 17/03


Framover:

* PRIO: Skrive artikkel med Linda, før påske
* PRIO: Oppmerking av gullkorpus!
* PRIO: Fremover: Jobbe med A.J-lydfiler + med Katri
* Artikkel om  adjektiv - hvorfor viktig å ha en standard og norm? 
* Typisk feil: daltese - legge til "daltesne", "aajegesne" etc. som Err/Orth-tagg i fortsettelseslexiconet  N_ODD,for illativ, inessiv og ellativ - Diskuter med Trond og Sjur
* Luobbal Sammol-artikkel + Partikler/Adverb og Tronds artikkel
 

## Linda

* tekniske greier, f.eks. libdivvun i lag med Børre
* CG-workshop med Marja-Liisa
    * oppmerking av nye korrektfiler for gullkorpus
* CG-workshop med Maja
    * oppmerking av gullkorpus
    * artikkelskriving
* CG-workshop med Knut
    * regler for bestemthet av substantiver
* CG-workshop med Inga

## Børre

* Tekster til tts-korpus
* Møte med ISOF om korpus
* Få brew og python til å fungere som de skal på flere maskiner
* correct.txt-fil for smn inn i boundcorpus

Framover:

* sende avtaletekst for bruk av heile korpuset til NorwAI (via Sjur)
* gielese:
    * forsiden oppe og går på http, Play-knappen fører til tom side

## Inga

* Gramcheker: evaluering og forbedring av regler og disambiguering. Noe sammen med Linda. 
* Evaluering av sme-smj-ordbok, sortering av ord og litt arbeid med artikkel
* Reisedag
* Reisebestilling/innkjøpsorder/refusjon

## Sjur

- TTS-førebuingar
- Vitec og StatPed
- litt meir arbeid med orddelingsbygging
- lt-support-arbeid (IDIL-dokumentasjon)
- SME-transkripsjon
- konverterte eit repo til GIT LFS
- møte om CARE-prosjekt
- møte med Lena og Anna Kappfjell om materiale etter Anna Jacobsen
- førebuingar for møtet i Oslo på fredag
- New York / PFII

Framover:

* transkriberingsprosjekt med Risten
* søknad til Kulturdepartementet om tilgang til heile NB-tekstsamlinga
* tts-analysator
* send e-post med dongelbestilling til Flammie
* diskuter `lookup` i `divvunspell` med Brendan, Flammie - gjera ferdig det
  som alt ligg der, evt. legg til API-kall

Infra-arbeid framover (Børre, Flammie, Sjur):

* flytta fst-bygginga inn i fst-mappa
* flytta alle test-katalogane (til underkatalogar av det som skal testast)

## Gøteborg

* Forbedring av byggestruktur

## Andre planlagde oppdateringar

* stavekontroll inn i MT-sida igjen (unhammer)
* grammatikkontroll inn i MT-sida (unhammer)
* grammatikkontroll inn i LO (Kevin sin oxt)
* grammatikkontroll inn i nettstavekontrollen

# Reiser og konferansar

* 22.-24.5.2023: [Nodalida](https://www.nodalida2023.fo/call-for-papers), på Færøyane
* CG-workshop deadline 10.april

Andre potensielle konferansar:
* 02.-05.05. EACL. (RAIL, LoReSMT...) Dubrovnik
* 12.-15.06. EAMT. - Tampere
* 10.-12.07. ACL. (SIGMORPHON) Canada
* 20.-24.08. INTERSPEECH, Dublin (Katri)
* 04.-06.09.(-08.09.) RANLP. Bulgaria
* 18.-22.09. KONVENS. Ingolstadt

# LREC - framtidsplaner

* maori-grammatikkontroll - zoom-møte?
* nasjonalbiblioteket og samiske tekstar - skrive til dei
* islandsk regelbasert grammatikkontroll
* Wikimedia-ting: [LinguaLibre](https://lingualibre.org/wiki/LinguaLibre)
* søramerikanerne var interessert i fst - evt ha et kurs for dem

# Ymse

* [IDIL - International Decade Of Indigenous Languages](https://fpcc.ca/stories/the-decade-of-indigenous-languages/)
* Neste Divvun-samling: tidleg i mai?20.-24.3.
* neste møte tysdag 281.3.2023, vanleg tid, IRL :smile:
