# Divvun-møte 27.10.2025

Til stades: Helena, Flammie, Katri, Børre, Linda, Sjur

Saker:

- Sidan sist
- Reiser og konferansar
- LREC - framtidsplaner
- Ymse

# Sidan sist

## Flammie

* fiksade docs på ci
* geojson kart på github pages
* noen testing av divvun-runtime
* dependens-syntaks

## Sjur

- forarbeid til KI-seminar i Trondheim
- `divvun-runtime`
- kart på nettsidene våre i lag med Flammie
- diverse andre dokumentasjonsoppdateringar
- planleggja divvun-veka

## Linda

- dependensmøter med Flammie
- irsk grammatikkontroll med Seanán
- feedback-møte med Helena
- lager yaml-dokumenter av materiale som Duommá har samla inn
- fiksa og testa gamle regler fra GramDivvun sme
- oppdaterte litt feedback etter regelskriving
- godkjent NORDPLUS søknad
- Flammie og æ fiksa en del feil for irsk GramDivvun

## Katri

- SAALS6-artikkelen: akseptert med minor revision, jobber med det, frist 11.11.
    - jobbet med revision
    - ska skrive abstrakten på nordsamisk
- TTS hacks/forbedring med bruk i ordbok
- mer arbeid nå ved NB, jobber med å lage nye webapper til TTS opptak og evaluering
- skulle fortsette med smn-tts og olo-tts prosjekter men venter på andre 
- bestillt reise i desember 

---
Framover/Ideer:
- kontakt med/om LIA Sápmi: avtale må fylles inn
- publisering av datasetter for alle TTS-prosjekter??
- Undersøker en mulighet for å få GUI for Whisper-modeller
- Undersøker TTS til Anki (språklæringssapp) via API
- NB: nordic automatic LID (language
  identification), kan brukes til å filtrere norsk
  material (tekst) ut fra t.ex. sametingets
  plenumaudio?
- Til folk som er interessert av TTS-prosjekter: <https://docs.coqui.ai/en/latest/what_makes_a_good_dataset.html>

## Helena

- arbeider med å få oversikt over systemet og alle filene og detaljane
- Konrad Nielsen seminar 
- Feed back med Linda
- Borta fredag denna vecka

## Børre

- sátni.org
  - TTS!
  - [posting](https://www.facebook.com/Divvun/posts/pfbid02Tx1gCmLFNw324AUsv5yr16X8j1LgxdUVZ1Hrs9u6t8T2JaP5gBDqpAUbUJvpYGHol) på Divvun-siden om talesyntese på sátni.org
  - e-post til Giellagáldu om talesyntesen
  - fikse mellomrom foran og komma etter enkeltord som skal til talesyntesen
  - oppdatere frontend til vite, react 19, pnpm
  - legge til Jukka Mettovaara som enaresamisk oversetter i Pontoon
- divvun-webeditor
  - bestemme språk via url på divvun-webeditor
  - fiks henging i editoren
  - gi varsel til brukeren om oppdatering, og der innhold overlever oppdateringen
  - vis også den lengre forklaringen i grammatikkontrollen
- Ordne med linker til divvun-webeditor i divvun.org og divvun.no
- divvun-runtime-demo-møte
- fikse [pdf-strings](https://github.com/bbqsrc/pdf-strings) så den blir installerbar på ARM Mac
- PNMA-møte

---
Boahtteáiggis:
- rette feil i borealium
- få pontoon til å virkelig synkronisere
- [Borealium1.1/Nordisk ministerråd](https://github.com/orgs/borealium/projects/1):
    - [Review resource descriptions](https://github.com/borealium/borealium.org/issues/53)
- laga oppsett for gramcheck-testdata i cg3-filer


## Necessary Innovations

- API-server:
    - grammatikkontrollane bruker no ny Divvun-pipeline
        - fleire feil
    - TTS oppdatert
- pahkat-infra (ikkje ferdig)
- grammatikkontrollen:
    - nokre serverproblem løyst (smn)
- Android:
    - arbeid med å få på plass stavekontrollen igjen

---

Framover:

- byte til divvun-runtime, truleg denne veka
    - regulære uttrykk for tilbakemeldingane
    - samansetjingsfeil / segmentering
- nytt installeringsprogram

# Reiser og konferansar

Både potensielle og påmeldte, og planlagde reiser:

- 30.10.2025: Samisk KI-workshop (arr: KDD, Sametinget)
- 12.–14.11.2025: [Sámegiela, sámi girjjálašvuođa ja sámi kultuvrra symposia](https://www.giella.org/activities/2sYRWo6uaqFky5SkPzAkxF) (Oulu universitehta)
- 1.-5.12.2025: Divvun-uke
- 4.-5.12.2025: ISL-personalseminar
- 10.–12.12.2025: [IWCLUL](https://acl-sigur.github.io/iwclul2025.html), Joensuu, innsendingsfrist: 19.10.
- 26.-30. januar 2026 NORDPLUS-møte i Stockholm (Judithe, Trond, Linda, Marja-Liisa, ISOF)
- 24.–29.3.2026: [EACL](https://2026.eacl.org/calls/papers/), tidsfrist hovedkonferanse Oct 10 
- 11-16 May 2026: [LREC](https://lrec2026.info), paper submission: 17 October 2025 (Mallorca)
- seinare: sigmorphon eller andre tba
- Midtsommerhelga 2026: Ankarede - rekruttering av sma-studenter 
- oktober/november 2026: Oppfølgingskonferanse etter Trondheimskonferansen sist november, i Helsingfors

# LREC - framtidsplanar

- maori: grammatikkontroll, datastyring og tilgang, etikk og plattformkontroll
- nasjonalbiblioteket og samiske tekstar - skrive søknad til KD

# Ymse

Divvun-samlingar framover:
- i samband med personalseminaret i desember: 1.-5.12.2025.

Neste møte: tysdag 4.11. til vanlig tid
