# Divvun-møte 29.5.2024

Til stades: Katri, Sjur, Mikko, Børre, Maja, Flammie

Saker:

- Sidan sist
- Reiser og konferansar
- LREC - framtidsplaner
- Ymse

# Sidan sist

## Flammie

- LREC:
    - möter med gboard, maori osv
    - korpuslisens og slik
- omorganisert test-katalogane:
    - `make -j check` og `make devtest`
    - issue: <https://github.com/giellalt/template-lang-und/issues/25>
- jobba med irsk
- reiseregning
- reisebestilling

## Mikko

- Hævvi: er positive, har ikkje svara endeleg enno

## Sjur

- sjukemeldt 1,5 dag
- Acta Borealia-artikkel
- møte med Samisk arkiv/Arkivverket
- hjelpte folk med stavekontroll før eksamen
- testa SMN-dok mot grammatikkontrollen - vi har problem med lange dokument
- testa automatisk oppdatering i DM
- retta VPATH-feil med nye `make devtest`

Framover:
- sjekk personar for lulesamisk og nordsamisk transkribering
- Sjekk med Trond om OCR og samarbeid med NB - korleis kan vi få NB til å samarbeida meir med oss?

## Børre

- bugzilla2github: ca halvparten ferdig
- support
- pdf-konvertering
- Møter med Samisk arkiv
- Grammatikkontroll i lang-gle
- hide-passes i gtgramtool, legge det inn i giella-core (slik at bare fails blir skrevet til loggene)

## Katri

- Metadata og organisering av Sametinget-material (for CSC); lisensfil mangler og trenger hjelp med det
    - sjå: <https://data.norge.no/guide/veileder-apne-data>
    - vi må spørja SD om kva dei vil ha om det ikkje står noko
- Epost med den samiske sannings- og forsoningskommisjonen om transkribering...
- Hentet mer Dalla ja dálloj-sendninger fra NRK
- Dokumentasjon om TTS og ASR
- Sme-arkivmaterial: kjørte pyannote diarization
- Møte x 2 med arkivverket: Status samarbeid + Hunt Cloud 
- Nordforsk-søknad, intro om nordsamisk språk, møte
- Mottatt mer sma-material fra Arkivverket (AJ)
- Bestillt reise
- Fortsatt med prosessering av AJ-materialer, med filer som er nå ferdig transkribert
    - Koordinert videre transkribering med Maja og Thomas
- Diskutert videre samarbeid med NB (ASR oppdatering til sme og smj, og ny ASR til sma)

Framover/Ideer:

- NB: nordic automatic LID (language identification), kan brukes til å filtrere norsk material (tekst) ut fra t.ex. sametingets plenumaudio?
- Artikkel om TTS: evalueringstest i små språksamfunner er vanskelige
- Til folk som er interessert av TTS-prosjekter: <https://docs.coqui.ai/en/latest/what_makes_a_good_dataset.html>
- Samarbeid med Kanada om TTS?

## Maja

- LREC
    - Presentasjon
    - Resourced/Endangered/Less-studied Languages, Machine Translating, parsing, tagging, chunking, grammar, syntax
- Reise/-Hotelbestilling og reiseregning
- transkribert og fått mer oversikt over AJ-materiell som må jobbes videre med
- artikkel med Linda - negation
- Inga Marja Steinfjell - 1 mill.

Prio fremover:
- transkriber - Gullietjååtsele + OCR-lesing 
- listearbeid - lemma
- artikkel med Katri og Thomas?

## Linda

- LREC

Framover:
- møte om reiserekningar, forskot og ikkje-fungerande byråkrati

## TheTC

- sjekkar oppdateringssystemet for DM

Framover:

- CLI for Páhkat på mac/windows
- Android:
    - Katri: fungerer, stavekontrollen fungerer ikkje => har truleg eldre versjon
        - har 0.2.1, version code 88 => Katri må leggjast til i betatestargruppa
    - Flammie: har gamal telefon, kræsjar heile tida, har sendt kræsjrapport
    - Sjur: sjekkar om det må gjerast noko for å gjera ny versjon tilgjengeleg
    - Divvun Dev, Børre (0.2.6, version code 179):
        - tastatura ser riktige ut
        - det er forslag frå stavekontrollen (sma og sme)
        - dvs alt ser bra ut

## Necessary Innovations

1-2 veker forseinka med alfa-versjonen, kanskje beta òg. Endeleg versjon i juni kjem til rett tid, tidsnok til Bodø-konferansen.

Som kompenasjon vil dei forbetra CI-oppsettet vårt.

## Andre planlagde oppdateringar

- stavekontroll inn i MT-sida igjen (unhammer)
- grammatikkontroll inn i MT-sida (unhammer)
- grammatikkontroll inn i LO (Kevin sin oxt)
    - eige prosjekt med Nec. Innov.
- grammatikkontroll inn i nettstavekontrollen

# Reiser og konferansar

Både potensielle og påmeldte, og planlagde reiser:

- 16.–21.06.2024: NAACL
- 25.-26.06.2024: [Giellabiellje](https://www.giellabiellje.no) - alle
- 09.-13.09.2024: KONVENS Vienna
- 26.-29.09.2024: [Bokmässan (Göteborg)](https://bokmassan.se/)
- 05.-06.11.2024: Språkteknologikonferanse i Trondheim/Trøndelag - små språk i Norden (mange/alle?), lansering av sørsamisk TTS
- 06.–07.11.2024: SAALS6 (Helsingfors)

# Bodø-konferansen

- 25.6. kl 12.00 - 26.6. kl 13.00 (ca)
- lansering av talesyntese (SMJ, SME-oppdatering/-nylansering)
- lansering av grammatikkontroll for win/mac (raud-/blåstrek, ikkje sidepanel)
- fysisk arbeidsmøte i lag med Arkivverket etter, forslagsvis på torsdag, men onsdag ettermiddag som alternativ
- Divvun-samling resten av veka?
- Sjur: GALA-webinar 27.6. kl 17.00 norsk tid

Plass for konferansen: Stormen kulturhus (Stormen språksenter held til i huset, har andsvar for pite- og lulesamisk)

Oppgåver:
- møterom - Inga sjekkar (2 rom for torsdag, kanskje heile tida?)
- tinga reiser+hotell (alle tingar kvar for seg via Berg Hansen) - Divvun-samlinga byrjar til lunsj på måndag, og går fram til lunsj på fredag
- lanseringar: tysdag morgon, før konferansen. Både fysisk og på nett.
    - planleggja tekst til FB-event
    - melding på andre sosiale medium
- alle melder seg på!

# LREC - framtidsplanar

- maori: grammatikkontroll, datastyring og tilgang, etikk og plattformkontroll
- nasjonalbiblioteket og samiske tekstar - skrive søknad til KD

# Ymse

## Bokmessa i Gøteborg

Skal vi dra på bokmessa i Gøteborg? 26.-29. september, har samisk som tema i år. Argument for:

- vi blir synlege i den svenske språkdebatten
- vi når nye brukarar
- vi kan få kontakt med forfattarar og forlag med tanke på korpus

Konklusjon: vi legg opp til at nokre dreg.

## Møte med Sametingsråd Mikkelsen

Vil gjerne ha møte med oss i (slutten) juni.

## Anna

Bør vi arrangera fleire release-partyar eller kurs på nettet? Kan kanskje nå fleire folk lettare på den måten. Målsetjing: nettseminar to gonger om året
Maja: F.eks nettseminar om språkteknologi, nyoppdatering av f.eks grammatikkontroll eller oppdatering av dict -lagt til nye ord og funksjoner i dict

- [IDIL - International Decade of Indigenous Languages](https://fpcc.ca/stories/the-decade-of-indigenous-languages/)

Neste møte: 5.6. til vanleg tid.
