Divvun-møte 27.10.2017

Til stades: Børre, Duommá, Elena, Linda, Maja, Sjur

Borte: Tomi

Saker:
* sidan sist
* rapport frå NetSam (Børre og Elena)
* program for GG-møtet
* ymse
* arbeid framover
* neste møte

!!!Sidan sist

!!Børre
* NetSam-førebuingar
* Ávvir-stavekontroll (SCAYT)
* korpusanalyse på stallo
* småfeil i korpustools

!!Duommá
* testar och samlar främst falska positiver från storkorpuset
** ganske mange falske positive - det må vi jobba med, fokuserer no på visse
   reglar som klarar seg ganske bra (for å gjera dei enno betre)

!!Elena
* NetSam-forberedelser
* skaffet uit-konto
* oversettelser
* instagram

!!Linda
* fortsatt med adposisjonsregler både i disambiguator og grammarchecker
* evaluering
* retta ulike feil som dukka opp i evalueringa av adpos-reglar
* la ut om tastaturer på instagram
* kjøpte inn noen ungdomsbøker

!!Maja
* oppdaget noen false negatives i stavekontrollen- bugger
  f.eks vealsjeminie -> vealesjeminie + må rette opp: note: bugger
* GG-forberedelse - oversende spørsmålene
** må jobbe mer med propernoun - lage kort kasusoversikt over sitatlån

!!Sjur
* tastaturlanseringa (nettsider, byggja sleppversjon)
* signering - vi har fått Windows-sertifikat frå IT-avdelinga, Brendan jobbar
  med integrering i bygginga
* lagt inn Cmp-taggane som Maja har bede om
* div. grammatikkontroll, særleg knytta til stavekontrolldelen

!!!Rapport frå NetSam (Børre og Elena)
* Børre prata på måndag
** mest om tastatura - installasjon og innstilling
** stavekontroll
** resten av verktya, særleg Korp og nettordbøker
* Elena prata tysdag:
** arbeidsøkt med lulesamiske lærarar
** innføring i Korp - svært nyttig for dei
** mange ikkje kjent med nettsidene våre

Ein del ba om hjelp etterpå, fekk installert tastatur på datamaskin og mobil.

Samarbeid med [Ovttas|http://ovttas.no/]? Dei er veldig positive, vi skal berre
ta kontakt.

Lulesamisk fattig-talesyntese: smj-til-sme-ortografi, og deretter sme-syntese?

44 påmeldte, over 30 til stades. Ein sørsamisk deltakar frå Snåsa, fire
lulesamiske.

Oppfylging:
* Ovttas (Sjur)
* få ferdig windows-tastatura (signering) og legg ut melding på FB (Sjur, alle)
* testa sme-som-smj-talesyntese (Sjur, Elena)
* skolebesøk - smj, sma og sme?
** Elena prøver å få kontakt med samisklærar i ein Oslo-skule i dag

!!!Program for GG-møtet

Utkast til program:

{{{
onsdag 8.11.:
09.00 - opning - velkomen, praktiske spørsmål
09.15 - Giellatekno-gruppa presenterer seg sjølv og verktya dei står bak,
        særleg tekstsøkeverktyet Korp (gtweb.uit.no/korp)
10.15 - kaffepause
10.30 - Divvun-gruppa presenterer seg sjølv + verktya dei lagar og pågåande
        prosjekt, særleg stavekontrollane og grammatikkontrollprosjektet
11.30 - Innleiande diskusjonar kring korleis vi kan utvikla det praktiske
        samarbeidet kring terminologiutvikling og normeringsspørsmål

12.15 - lunch

13.15 - gruppediskusjonar kring aktuelle tema for kvart språk
14.30 - kaffepause
14.45 - meir språkspesifikke diskusjonar
15.45 - pause
16.00 - fellesdiskusjon kring samarbeidsformer
17.00 - slutt

Felles middag på kvelden.

torsdag 9.11.:
09.00 - ein gjennomgang av korleis ein arbeider med termredigeringsverktyet
        (termwikien - satni.uit.no/termwiki)
10.30 - pause
10.45 - meir diskusjon kring korleis vi kan utvikla det praktiske samarbeidet
        kring terminologiutvikling og normeringsspørsmål

12.00 - lunch

13.00 - GG har eigne møte, med tolk
15.00 - pause
15.15 - språkspesifikke gruppediskusjonar
16.30 - oppsummering
17.00 - slutt
}}}

Linda: bør vera mykje gruppearbeid, mindre tid på fellesmøte.

!!!Ymse
* Aili Keskitalo, Ávvir og SÁ fylgjer oss på Insta!
* Leder for Lulesamisk språksenter: Ingrid Kintel koordinerer giellagoavdásj
  — undervisningsavdelingen tar ansvaret/de arbeider i team
* giellatekno-hjemmesiden hopper mellom språk
* ikke brukervennlig mobilversjon av nettsiden vår

!!!Arbeid framover

!!Børre
* Ávvir-SCAYT
* Småtteri på TermWiki

!!Duommá
* testa och samla främst falska positiver från storkorpuset
* begynne å göra regler för compounds som inte kan dekkas av compound-tags
  (fylkaráđđi => fylkkaráđđi)
* begynne å se på disambiguering før post- och prep regler

!!Elena
* vurdera om det er smj-saker som bør diskuterast med GG

!!Linda
* hjelpe Duommá med post- og preposisjonsregler (disambiguering)
* regeltesting
* har en del overtid, avspaserer kanskje en del i neste uka

!!Maja
* GG-førebuing

!!Sjur
* søknad til KMD
* tastatursignering

!!!Neste møte

I Tromsø.
