# Divvun-møte 5.3.2024

Til stades: Flammie, Katri, Maja, Linda, Sjur, Børre, Inga

Saker:

- Sidan sist
- Reiser og konferansar
- LREC - framtidsplaner
- Ymse

# Sidan sist

## Sjur

- møte med Arkivverket/Samisk arkiv
- møte med NB om korpus og nordisk samarbeid
- Acta Borealia-artikkel
- møte med NRK, SVT m.fl.
- førelesing på Helsingfors universitet
- møte med CSC/Martin, NRK, SVT om datalagring og deling
- nordisk taleteknologimøte
- terminologimøte med folk frå Bergen - kan/bør vi samarbeida om samisk terminologi?
- windows-signering
- konsulentstillinga i Divvun

Framover:
- intervjua kandidatar til konsulentstilling
- melda feil i SMS-tastatur til Apple (langpress for ö og ä)

## Katri

- speech-sma
    - prosessert transkribert materialer, nå nesten ferdig å trene modellen
- speech-smj
    - ny syntesmodell med Sander etter korrigeringer
    - prosesserer Britt Inger materialer – dag 3/4 
    - prøver også å trene en modell med en annen talere (2-speaker model)
- testet en verktøy for å forbedre lydkvalitet: <https://github.com/resemble-ai/resemble-enhance>
    - må sette opp på Saga for å kunne kjøre dette, men fungerer veldig bra 
- Møter: Sámi speech tech, Sync Arkivverket, Monthly Sámi ASR...
- Sendte en abstrakt til SAALS6: Neural North Sámi text-to-speech: development and evaluation

Framover/Ideer:

- Kompileret sme og smj ASR test datasets (~1 time) for å utvikle og "validate" modeller
  - Trenger hjelp med begge språk med å fikse transkriberinger
- Kanskje samarbeid med Giellagas - de har masse sme-material som trenger transkribering -> bruke vår ASR -> mer treningsmaterial til oss
- NB: nordic automatic LID (language identification), kan brukes til å filtrere norsk material (tekst) ut fra t.ex. sametingets plenumaudio?
- Artikkel om TTS: evalueringstest i små språksamfunner er vanskelige

## Flammie

- ferie
- artikkelmöter

## Maja

- Jobbet fra Heammogieddi pga. barnas vinterferie
- Småjustering/gjennomgang av transkripsjon - Snart ferdig med "Giesie-eejehtimmieh"
- Artikkelmøter med Linda, etc "nekting og adjektiver" + "The Ethical Question"
- Halaz-møte Jussi + Leif Elsvatn - soknad/artikkel 1850-tallets sørsamisk
- Organisert av /lagt til noen lemma fra Gg -med hjelp fra Børre- Takk :)
- Møte "Aanna 100" -okt/nov 2024 ( + Språkdusj + lyd-arkivmateriale-Samisk Arkiv-Westerfjell)
- admin. i forhold til DFØ og sykemelding
- oppstart i tilsettingkomite
 
Framover:

- Flytte normeringsdokumentasjon til `lang-sma/docs`?
- Artikkelskriving
- Gramcheck
- Flammi = lage yaml-tester bl.a Gramcheck-regler for relative pron: gie/mij i ulike kasus
- legge til 6000 Gg-lemma i src-filer og i dict-filer med eksempelsetninger. Mange gode eksempler i trad.tekster.
- jobbe sammen med Thomas og Ina om transkripsjon

## Børre

- rydde i sma-missingliste
- smj-yaml-tester
  - rette syntaksfeil
  - fjerne duplikater
  - dele alle testfiler i PASS og FAIL
- Talekorpusmøte (praktikerne)
- Chrome på viser ǩ som to tegn TermWiki, sende feilmelding (siden det er Chrome
  gjelder det også for Edge og Opera)
- tesstrain for hist_bible
- termmøte med representater for termportalen.no
- Møte om korpusmanualen med svenske og finske sametinget
- Talekorpus-møte (de med materiale)

## Linda

- reisplanlegging Computel
- abstrakt med Marja-Liisa til SAALS
- CG-møte med Marja-Liisa
- artikkelmøter med Maja
- artikkelmøter med Flammie
- møte med Trond og Vincent
- artikkelmøte med Sjur, Lene, Trond

## Inga

- Ferie
- Tilpasset tekst etter tale
- Ansettelsesprosess
- Skatt og trygd

## TheTC

- kodesigneringssertifikat

Framover:

- Android, kodesigneringssertifikat (Windows-oppdateringane skal fungera igjen)

## Necessary Innovations

- TTS + grammatikkontroll

## Andre planlagde oppdateringar

- stavekontroll inn i MT-sida igjen (unhammer)
- grammatikkontroll inn i MT-sida (unhammer)
- grammatikkontroll inn i LO (Kevin sin oxt)
  - eige prosjekt med Nec. Innov.
- grammatikkontroll inn i nettstavekontrollen

# Reiser og konferansar

Tar alt for lang tid å få reiseoppgjer!
Et alternativ: <https://cp.compendia.no/uit/medarbeiderhandbok/208693>

Både potensielle og påmeldte, og planlagde reiser:

- 11.-15. mars: neste Divvun-samling
  - i lag med ISOF-folk
  - alle på plass seinast kl 10 på måndag
- 17-22.3 EACL: <https://2024.eacl.org/calls/papers/#important-dates>
    - 21.-22.3.2024 Computel: <https://computel-workshop.org>
- 17. april 2024: UNPFII-sidearrangement i New York (i alle fall Inga og Sjur)
- 20.-25.05.2024 LREC-COLING Torino
- 16–21.6.2024: NAACL
- 25.-26. juni 2024: Språkteknologikonferanse i Bodø - alle?
- oktober 2024: Språkteknologikonferanse i Trondheim/Trøndelag - små språk i Norden (mange/alle?), lansering av sørsamisk TTS
- 6.–7. November: SAALS6, abstrakt 15.mars 

# LREC - framtidsplaner

- maori: grammatikkontroll, datastyring og tilgang, etikk og plattformkontroll
- nasjonalbiblioteket og samiske tekstar - skrive søknad til KD

# Ymse

Bør vi arrangera fleire release-partyar eller kurs på nettet? Kan kanskje nå fleire folk lettare på den måten. Målsetjing: nettseminar to gonger om året
Maja: F.eks nettseminar om språkteknologi, nyoppdatering av f.eks grammatikkontroll eller oppdatering av dict -lagt til nye ord og funksjoner i dict

- [IDIL - International Decade Of Indigenous Languages](https://fpcc.ca/stories/the-decade-of-indigenous-languages/)
- neste møte unnataksvis __måndag__ 11.3.2024, til vanleg tid
