# Divvun-møte 20.2.2024

Til stades: Flammie, Katri, Maja, Linda, Inga, Børre

Saker:

- Sidan sist
- Reiser og konferansar
- LREC - framtidsplaner
- Ymse

## Sidan sist

### Katri

- speech-sma: forberedt oppdeling av talematerialer men venter på tekster fra Maja, har timemarkeringer for olike radiosendninger (1 times opptakk må deles opp først til ~10 min deler for å kjøre automatisk force-alignment)
- speech-smj:
  - akkurat fått Britt-Inger dager 1 og 2 ferdige, sjekket lyd og tekster (men ikke forkortninger, akronymer...)
  - ska trene et nytt modell av Sander med bedre lyd og mer akkurat tekst
- speech-sme:
  - jobber videre med multi-speaker TTS og forbereding av den hele talekorpuset med ~10 talere og ~20 timer material
  - første tester av tts-programmet fra Necessary, diskuter feiler med Sjur
- organisering av den hele talekorpus-systemet, dokumentert hva er gjort og listet alle deler av talekorpuset
- presentasjoner/konferenser
- NB sin lanseringsseminar på nettet

Framover/Ideer:

- Kompileret sme og smj ASR test datasets (~1 time) for å utvikle og "validate" modeller
  - Trenger hjelp med begge språk med å fikse transkriberinger
- Kanskje samarbeid med Giellagas - de har masse sme-material som trenger transkribering -> bruke vår ASR -> mer treningsmaterial til oss
- NB: nordic automatic LID (language identification), kan brukes til å filtrere norsk material (tekst) ut fra t.ex. sametingets plenumaudio?
- Artikkel om TTS: evalueringstest i små språksamfunner er vanskelige

### Flammie

- missinglista med dynamisk sammansatte ord
- infra
- grammatikkontroll og artikkelmöte
- lrec-plan

framover:

### Inga

- Gramcheck: Cg med Linda
- Yaml-møte med Linda og Børre
- Fulgte STT-lanseringsseminar
- Tilpasset tekst etter tale
- Rettet akronymer of nettadresser i transkriberingen av Sanders tale

### Maja

- Transkribering - Merket ok, de som er klare. Sjekker inn den "Don jih dan bïjre II" snart. denne også klar til Katri om litt.
- 6.febr-feiring m/media

Framover:

- Flytte normeringsdokumentasjon til `lang-sma/docs`?
- Artikkelskriving
- Gramcheck
- SAAL1-eksamen 15.02.2024
- Flammi = lage yaml-tester bl.a Gramcheck-regler for relative pron: gie/mij i ulike kasus
- legge til 6000 Gg-lemma i src-filer og i dict-filer med eksempelsetninger. Mange gode eksempler i trad.tekster.
- jobbe sammen med Thomas og Ina om transkripsjon

### Børre

- Diskutere OCR med Trond: lære samisk til [tesseract](https://github.com/tesseract-ocr/) vha. [tesstrain](https://github.com/tesseract-ocr/tesstrain)
- Stenge av adresser som plagde TermWiki
- Importere Excel-ark for Sámediggi FI
- Fikse TermWikiTools så den bruker dataklasser og typehint
- Følge nb-whisper
- TermWiki-admin
- Bestille reise. Dyre hotell!
- bugzilla2github
- hjelpe folk
- grammatikkmøte

### Linda

- sme fst med Duommá
- la til nye ord i sme
- CG møte med Kevin for å fikse komplekse feil
- CG-workshop med Inga - oppmerking og numeralfraser
- artikkelmøter med Flammie
- møte med Trond

### TheTC

- henta metadata for Páhkat-pakker frå git-repo

Framover:

- Android, kodesigneringssertifikat (Windows-oppdateringane skal fungera igjen)

### Necessary Innovations

- TTS + grammatikkontroll

### Andre planlagde oppdateringar

- stavekontroll inn i MT-sida igjen (unhammer)
- grammatikkontroll inn i MT-sida (unhammer)
- grammatikkontroll inn i LO (Kevin sin oxt)
  - eige prosjekt med Nec. Innov.
- grammatikkontroll inn i nettstavekontrollen

## Reiser og konferansar

Tar alt for lang tid å få reiseoppgjer!
Et alternativ: <https://cp.compendia.no/uit/medarbeiderhandbok/208693>

Både potensielle og påmeldte, og planlagde reiser:

- 11.-15. mars: neste Divvun-samling
  - i lag med ISOF-folk
  - alle på plass seinast kl 10 på måndag
- 17-22.3 EACL: <https://2024.eacl.org/calls/papers/#important-dates>
- 15.-19. april 2024: UNPFII i New York (i alle fall Inga og Sjur)
- 20.-25.05.2024 LREC-COLING Torino
- June 16–21, 2024 NAACL
- 25.-26. juni 2024: Språkteknologikonferanse i Bodø - alle?
- oktober 2024: Språkteknologikonferanse i Trondheim/Trøndelag - små språk i Norden (mange/alle?), lansering av sørsamisk TTS

- Inga har vinterferie tirsdag-torsdag i uke 9

## LREC - framtidsplaner

- maori: grammatikkontroll, datastyring og tilgang, etikk og plattformkontroll
- nasjonalbiblioteket og samiske tekstar - skrive søknad til KD

## Ymse

Bør vi arrangera fleire release-partyar eller kurs på nettet? Kan kanskje nå fleire folk lettare på den måten. Målsetjing: nettseminar to gonger om året
Maja: F.eks nettseminar om språkteknologi, nyoppdatering av f.eks grammatikkontroll eller oppdatering av dict -lagt til nye ord og funksjoner i dict

- [IDIL - International Decade Of Indigenous Languages](https://fpcc.ca/stories/the-decade-of-indigenous-languages/)
- neste møte tysdag 27.2.2024, vanleg tid
