# Divvun-møte 30.1.2024

Til stades:  Børre, Flammie, Katri, Maja, Sjur, Linda

Saker:

* Sidan sist
* Reiser og konferansar
* LREC - framtidsplaner
* Ymse

# Sidan sist

* list av navndeler
* moglege kandidatar for nytt Android-tastatur?
    * <https://github.com/topics/android-keyboard>
    * <https://alternativeto.net/list/31772/best-open-source-android-keyboards/>
    * <https://github.com/keymanapp/keyman>

## Katri

- Kjørt ASR til sametingets smj materialet: ~ 7 timer 
- Finner passende tekster til lydfiler av mange typer materialer: Giellagas Kulturarkivet, Anin Danin...
- Sendt en abstrakt til Fonetiikan päivät 2024: Neural TTS for North Sámi: development and evaluation
- Slutet evalueringstest og begynnt å skrive presentasjon
- Eksperiment med multi-speaker TTS for sme
- e-post om sme TTS og ASR
- møte: Divvun, NRK etc

Framover/Ideer:
- Kompileret sme og smj ASR test datasets (~1 time) for å utvikle og "validate" modeller
    - Trenger hjelp med begge språk med å fikse transkriberinger
- Kanskje samarbeid med Giellagas - de har masse sme-material som trenger transkribering -> bruke vår ASR -> mer treningsmaterial til oss
- NB: nordic automatic LID (language identification), kan brukes til å filtrere norsk material (tekst) ut fra t.ex. sametingets plenumaudio?
- Artikkel om TTS: evalueringstest i små språksamfunner er vanskelige 

## Flammie

* infrafikser bla:
    * <https://github.com/giellalt/template-lang-und/issues/8>
    * <https://github.com/giellalt/lang-sms/issues/7>
    * <https://github.com/giellalt/lang-sma/issues/19>
    * <https://github.com/giellalt/lang-sme/issues/77>
    * alt anne som var reporter i zulip eller GH
* artikkelmöte
* svar til feedback om artikkel-möte

framover:

* fortsetter med infra
* missinglista med dynamisk sammansatte ord

## Maja

- Avtalt med Thomas (50%) og Ina (25%) 
- Artikkelskriving + Gramcheck med linda: Ny forståelse av flertallsnomen - "ij leah mov naan måvhkah" VERSUS "eah leah mov naan måvhkah" + negasjonsvedtak av 2009 - skrive dette inn i artikkel. 
- artikler om negation 
- forberede pres. til Gg 13.02
- samla feiltyper for relative pron: gie/mij i ulike kasus - må tilpasses til yaml-tester
- Samla inn nye feiltyper -relative pronomen med/kasusbruk
- Utfordringer med make, kompilering og innsjekk - Takk til Flammi og Børre! Giellacore - 
- Sjekka opp prosjektmidler innen språk: Det er gode ordninger for å søke midler til transkribering av Halasz-teskter: frembringe tradisjonelle tekster. Nytt möte denne uka eller neste uke. 
- frembringer sörsamisk normeringshistorie - negasjonsvedtak av 2009
- lagt til/redigere lemma blokkvis + tagging i fst + chatter med Siri 

Framover:
- Flytte normeringsdokumentasjon til `lang-sma/docs`?
- Videre transkribering med Thomas og Ina?
- Artikkelskriving 
- Gramcheck
- forberede pres. til Gg 13.02
- SAAL1-eksamen 12.-16.02
- lage yaml-tester + Gramcheck-regler for relative pron: gie/mij i ulike kasus

## Sjur

- metadata for stavekontrollar blir no henta frå
  `configure.ac`, og omsetjingar av namn og stutt
  skildring for andre språk enn engelsk og eige språk
  blir henta frå `manifest.toml.in`
    - er synleg i Borealium.org og i Divvun Manager (m.a.)
- møte med Statped og Aski raski (lagar program som
  støttar leselæringa i skulen, Statped vurderer ein
  nordsamisk versjon av programmet)
- møte med NRK og Nasjonalbiblioteket/Språkbanken
- møte med Saemien sijte - korpus
- webinar med Women in translation - Inga presenterte
- LREC-artikkelmøte
- økonomisk opprydding etter møta med GG (mat)
- førebuingar for pressekonferanse med Apple
- førebuingar for presentasjon for Sametingsrådet på fredag

Framover:
- risikovurdering for dei nye prosjekta (krevst for nye prosjekt)


## Linda

* LREC artikkelmøte
* GramDivvun møte med Børre (samsvar mellom oppmerking og gramcheck_test.py/yamltesting)
* artikkelmøte
* CG-workshop med Inga - fiksing av ADDRELATION OG LEFT/RIGHT
* artikkelmøter med Flammie
* tilpassing av sma/smj/smn grammatikkontroll for å teste på flere språk
* CG-møte med Maja
* søknadsmøte med Trond

## Børre

- python_tca2: testing opp mot nob-sme tmx-filer
    - anchorwords fungerer
- Grammatikkontrollmøte med Linda
- Møte: Rebuttal på LREC-artikkel 
- Trøbbel med bugzilla på giellatekno-siten

## Inga

- Sensor ved Nord U
- Selvadministrering
- Tilpasset tekst til lyd og hentent inn ekstern hjelp
- Cg med Linda og plages med Yaml
- Indigenous voice for us
- Møte med Antti
- Får ikke automatisk yaml-innsamling til å fungere, da bare Release-grammatikkkontroll fungerer: <https://giellalt.github.io/proof/gramcheck/extracting-precision-sentences.html>

Forrige uke:
- Artikkelmøte med Linda
- Automatiske Err/Orth i lexiconer og fjernet Err/Orth homonemyer (TwolC fungerer enda ikke Sjur)
- Missingliste
- Ny yaml med reksjonsverbfeil

Forespørsel om foredrag fra Brønnøysundsregisteret

Middagsgjest tipset om: 
- <https://www.isof.se/arkiv-och-insamling/arkivsamlingar/folkminnessamlingar#:~:text=Isofs%20folkminnessamlingar%20består%20av%20material,kring%20svenskamerikansk%20och%20estlandssvensk%20kultur>.
- <dialekter@isof.se>

## TheTC

- henta metadata for Páhkat-pakker frå git-repo

Framover:
- Android, kodesigneringssertifikat (Windows-oppdateringane skal fungera igjen)

## Necessary Innovations

- TTS + grammatikkontroll

## Andre planlagde oppdateringar

* stavekontroll inn i MT-sida igjen (unhammer)
* grammatikkontroll inn i MT-sida (unhammer)
* grammatikkontroll inn i LO (Kevin sin oxt)
    - eige prosjekt med Nec. Innov.
* grammatikkontroll inn i nettstavekontrollen

# Reiser og konferansar

Tar alt for lang tid å få reiseoppgjer!
Et alternativ: <https://cp.compendia.no/uit/medarbeiderhandbok/208693>

Både potensielle og påmeldte, og planlagde reiser:

* 17-22.3 EACL: <https://2024.eacl.org/calls/papers/#important-dates>
* 15.-19. april 2024: UNPFII i New York (i alle fall Inga og Sjur)
* 20.-25.05.2024 LREC-COLING Torino
* June 16–21, 2024 NAACL
* 25.-26. juni 2024: Språkteknologikonferanse i Bodø - alle?
* oktober 2024: Språkteknologikonferanse i Trondheim/Trøndelag - små språk i Norden (mange/alle?), lansering av sørsamisk TTS

# LREC - framtidsplaner

* maori: grammatikkontroll, datastyring og tilgang, etikk og plattformkontroll
* nasjonalbiblioteket og samiske tekstar - skrive søknad til KD

# Ymse

> [!NOTE]
> Fotosesjon i morgon, onsdag, kl 12.30 for dei som er i Tromsø: Flammie, Linda og Maja. Foto skal inn i presseoppslag om Divvun og samarbeid med Apple om dei samiske tastatura.

Bør vi arrangera fleire release-partyar eller kurs på nettet? Kan kanskje nå fleire folk lettare på den måten. Målsetjing: nettseminar to gonger om året
Maja: F.eks nettseminar om språkteknologi, nyoppdatering av f.eks grammatikkontroll eller oppdatering av dict -lagt til nye ord og funskjoner i dict

* [IDIL - International Decade Of Indigenous Languages](https://fpcc.ca/stories/the-decade-of-indigenous-languages/)
* neste møte tysdag 6.2.2024, vanleg tid
* Inga avspaserer fredag.
