# Divvun-møte 21.10.2025

Til stades: Helena, Flammie, Katri, Børre, Linda, Sjur

Saker:

- Sidan sist
- Reiser og konferansar
- LREC - framtidsplaner
- Ymse

# Sidan sist

## Flammie

* noen artikler sendt på 20.10.
* mer eksperiment med delte propn og
* möte om delte propn resursser
* möter med helena om lexc, twolc, dependenssyntaks
* möte med linda om dependenssyntaks og UD
* tts
* om installering og testing divvun-runtime

Neste:
- fiksa doc-bygginga

## Sjur

- KI-seminar i Trondheim
- `divvun-runtime`
- møte om testeinfra
- ASTIN-møte: konferanse i Helsingfors neste haust
- oppdaterte alle språk sine grammatikkontrolloppsett for divvun-runtime
- diverse rettingar i FIT, FKV, SMA, SME for å få CI til å fungera
- kartstøtte på giellalt.github.io
- "GPS" i samansetjingar

## Linda

- møteuka med Helena:
    - feedback
    - lingvistiske saker
    - CG-opplæring
    - korp-søk
    - innføring i dependenser
    - skriving av issues
- tilbakemelding til Børre om online GramDivvun
- dependensmøte med Flammie
- oppdatering av dependensfila of sme/sma disambiguator
- atikkelmøte med Maja
- to møter med Trond for Munin-konferansen
- ble spurt om å være med i COST EU søknaden (application on minoritised/minority languages in the EU and the applicability of AI)

## Katri

- kontakt med/om LIA Sápmi: avtale må fylles inn 
- olo-TTS veiledning av prosjektarbeider som sjekker materialen før trening
- kontaktert NRK om bruk av anonymiserte TTS-stemmer
- IWCLUL-artikkelen (sma-TTS) sendt inn
- SAALS6-artikkelen: akseptert med minor revision, jobber med det, frist 11.11.

---
Framover/Ideer:
- UiO kontakt om å hente mer LIA material & få ny avtale
- publisering av datasetter for alle TTS-prosjekter??
- Undersøker en mulighet for å få GUI for Whisper-modeller
- Undersøker TTS til Anki (språklæringssapp) via API
- NB: nordic automatic LID (language
  identification), kan brukes til å filtrere norsk
  material (tekst) ut fra t.ex. sametingets
  plenumaudio?
- Til folk som er interessert av TTS-prosjekter: <https://docs.coqui.ai/en/latest/what_makes_a_good_dataset.html>

## Helena

- arbeider med å få oversikt over systemet og alle filene og detaljane
- Tromsö, jobbat med Linda, Flammie, Thomas
    - feedback
    - dependenser
    - skrivit grammatikregel gaskan-gaskkas
    - korp-sökning
    - börjat samla grammatikfel som förekommer
    - undersöker adjektivkomparering 
    - Hur hantera andra samiska ortnamn? Möte med Maja, Trond, Lene, Flammie, Börre! 
- Presentation till Konrad Nielsen seminar

## Maja Lisa

- Pres -ODD-noun + adjektiver -presentasjon
- artikkel m/Linda
- administrering: fått på plass soptses-mailinglist, fått nye kontaktinformasjoner til sma-arb, rydder kontor, leiter etter  avtale(hvor blei den av?!) CG-boka, lånt bøker,Unix-kommandoer, optiker, bestilling av databriller, planlegging av omkalfatring av ODD-adj, bittelitt lemma-arbeid, dohkh-diekie jih ij mij, dobtoe barre goh

## Børre

- [Møte om innpassing av samiske namn](https://divvungiellatekno.github.io/giellalt.uit.no/admin/meetings/2025-10-17-shared-lexc.html)
- divvun-webeditor: jobbe med å få kontroll over oppmerking
- råd og vink om unix-kommandoer og slikt

---
Boahtteáiggis:
- rette feil i borealium
- få pontoon til å virkelig synkronisere
- [Borealium1.1/Nordisk ministerråd](https://github.com/orgs/borealium/projects/1):
    - [Review resource descriptions](https://github.com/borealium/borealium.org/issues/53)
- laga oppsett for gramcheck-testdata i cg3-filer


## Necessary Innovations

- API-server:
    - grammatikkontrollane bruker no ny Divvun-pipeline
        - fleire feil
    - TTS oppdatert
- pahkat-infra (ikkje ferdig)
- grammatikkontrollen:
    - nokre serverproblem løyst (smn)
- Android:
    - arbeid med å få på plass stavekontrollen igjen

---

Framover:

- byte til divvun-runtime, truleg denne veka
    - regulære uttrykk for tilbakemeldingane
    - samansetjingsfeil / segmentering
- nytt installeringsprogram

# Reiser og konferansar

Både potensielle og påmeldte, og planlagde reiser:

- 22.-23.10.2025: [Konrad Nielsena 150 jagi ávvoseminára](https://samas.no/se/a/konrad-nielsena-150-jagi-avvoseminara), Kautokeino
- 30.10.2025: Samisk KI-workshop (arr: KDD, Sametinget)
- 12.–14.11.2025: [Sámegiela, sámi girjjálašvuođa ja sámi kultuvrra symposia](https://www.giella.org/activities/2sYRWo6uaqFky5SkPzAkxF) (Oulu universitehta)
- 1.-5.12.2025: Divvun-uke
- 4.-5.12.2025: ISL-personalseminar
- 10.–12.12.2025: [IWCLUL](https://acl-sigur.github.io/iwclul2025.html), Joensuu, innsendingsfrist: 19.10.
- 26.-30. januar 2026 NORDPLUS-møte i Stockholm (Judithe, Trond, Linda, Marja-Liisa, ISOF)
- 24.–29.3.2026: [EACL](https://2026.eacl.org/calls/papers/), tidsfrist hovedkonferanse Oct 10 
- 11-16 May 2026: [LREC](https://lrec2026.info), paper submission: 17 October 2025 (Mallorca)
- seinare: sigmorphon eller andre tba
- Midtsommerhelga 2026: Ankarede - rekruttering av sma-studenter 
- oktober/november 2026: Oppfølgingskonferanse etter Trondheimskonferansen sist november, i Helsingfors

# LREC - framtidsplanar

- maori: grammatikkontroll, datastyring og tilgang, etikk og plattformkontroll
- nasjonalbiblioteket og samiske tekstar - skrive søknad til KD

# Ymse

Divvun-samlingar framover:
- veke 44, 27.-31.10 (Katri ikkje tilstades)
- i samband med personalseminaret i desember: 1.-5.12.2025.

Nordplus-søknaden om finansiering av planlegginga av eit CG-kurs har fått ja!

Neste møte: måndag 27.10. etter lunsj
