



# Divvun-møte 15.11.2022

Til stades: Sjur, Linda, Flammie, Inga, Katri, Børre, Maja

Saker:

* Sidan sist
* Ymse

# Sidan sist

## Linda

* møte med nasjonalbiblioteket om samiske språkmodeller
* CG workshop med Maja
* 2 CG workshop med Inga
* diskuterte dependensrelasjoner med Tino, Daniel og Kevin
* opplæring Máret Láilá - leksikon, regler, kommandolinje, hjelp fra Børre og Trond
* apertiumkursplanleggingsmøte med Flammie
* epostkommunikasjon med Daniel om kurset
* sme-, smj-grammatikkontroll

Lene: opplæring i forkant av Daniel sitt kurs: veke 47, 21.-25.11

Vi treng eit separat møte om korpus og gullstandardata. Sjur sjekkar med Trond, og kallar inn.

Møte for å skriva søknad til Kulturdepartementet (Sjur, Linda, andre?)

## Flammie

* videre planlegging for apertiumkurs
* begynte med nevral spellcheck fra artikkeleksperiment til i template
* begynte med RAIL-poster (på overleaf)

Framover:

* fertiggjöre og push nevral spellcheck
* RAIL-poster
* laga en sör-afrikansk mobiltastatur + nån instruksjoner för testing
* divvunspell cree
* Brendan kan hjelpe med [divvunspell/32](https://github.com/divvun/divvunspell/issues/32)


## Katri

* møte med nasjonalbiblioteket om samiske språkmodeller
* Sander 340 epochs, generert samples og prøvt å se om det har gått bedre 
* Helsinki: finlandssvensk opptak, fortsetter å monitorere
* ASR samarbeid: tatt kontakt med Aalto folk og spurt litt om situasjonen

Framover (samarbeid med Helsinki og Aalto):

* En webapp/user interface til TTS -- Helsingfors?
* ASR beta/test webapp med Aalto?
* eksperimentera med sørsamisk når lydfiler og korpus er tilgjengeleg
* Samisk arkiv?

## Inga

* grammatikkkontroll
    * DEV-yamler, mye hjelp av candidates fra DEV-corpus
    * candidates
    * disambiguering
    * møte med Linda 
        * Nytt: valens og dependens
* Ny tag Der/akti for adverb fra numeraler
* La til Gram/3Syll tag og oppdatering av stavekontrollyamler
* avhandling


## Maja Lisa

* Adjektiver - i fst/lexc og Gramcheck 
* CG-Møte med Linda - regler for Attr/Pred
* Sem-tagget (Sem/Group_Hum) COLLTAG -''
* markup-yamltest - Negation bl.a.
* Oppdatering av OS - torsdag/fredag
* Jacobsenbrødrene ønsker møte om lydfiler - de er nysgjerrig på de teknologiske løsningene

Fortsatt TODO: cand-yaml-test: fra Trond

## Børre

* Fikse leksikon- og kompileringsproblemer i sma
* cgi-bin-møte og -oppfølging
* bare bla og crk igjen av git-historie (Antti var opptatt, ville se litt
  nærmere på endringene)
* rapportere divvunspell-bugger i
  [LibreOffice](https://github.com/divvun/divvunspell-libreoffice/issues/2) og
  [Mac](https://github.com/divvun/divvunspell-sdk-swift/issues/3)
* satni.org hadde litt hikke, restarte tjenester

Framover:

* korpus-repoar i git - heng på git-lfs. Kommet forslag på løsning fra it-avdelingen
* sende avtaletekst for bruk av heile korpuset til NorwAI (via Sjur)
* gielese:
    * forsiden oppe og går på http, Play-knappen fører til tom side

## Sjur

* skreiv ferdig spesifisering for utlysing av utviklingsoppdrag (nettportal, talesyntese, grammatikkontroll)
* møte med Trond x2, Anders, Børre om cgi-bin m.m.
* møte med nasjonalbiblioteket
* intervjua av ei frå Danmark, om minoritetsspråk, språkteknologi og dataindustrigigantane
* møte med Jaska - mogleg samarbeid med fleire nordamerikanske urfolksspråkssamfunn
* git-lfs - testa det som IT-avdelinga har laga
* møte med Trond - vi har fått ca 4 mill NOK av UD, for arbeid med språk i Russland (men ikkje samarbeid med institusjonar pga sanksjonane)
* byrja konvertera tastatur frå noverande til nytt format

Framover:

* laga "svensk" versjon av smj-korpus!!
* grammatikkontrollpluggen i GDocs
* søknad til Kulturdepartementet om tilgang til heile NB-tekstsamlinga
* tts-analysator
* GitHub-kurs
* git-kurs
* send e-post med dongelbestilling til Flammie
* diskuter `lookup` i `divvunspell` med Brendan, Flammie - gjera ferdig det
  som alt ligg der, evt. legg til API-kall

Infra-arbeid framover (Børre, Flammie, Sjur):

* flytta fst-bygginga inn i fst-mappa
* flytta alle test-katalogane (til underkatalogar av det som skal testast)

Kan dela arbeidsrom via VSCode (med innebygd lydchat). Har ei felles arbeidsøykt etter påske.

Sjur sjekkar butikkane til Apple og Google for å finna flutter-appen.

## Gøteborg

Framover:

* gjera ferdig one-click-installeraren
* stavekontroll til MS Office for mac

## Andre oppdateringar

* stavekontroll inn i MT-sida igjen (unhammer)
* grammatikkontroll inn i MT-sida (unhammer)
* grammatikkontroll inn i LO (Kevin sin oxt)
* grammatikkontroll inn i nettstavekontrollen

# Reiser og konferansar
* veke 47 (21.-25.11.): Lene: opplæring i Apertium (ev òg på nett?)
* Lulesamisk stemmeopptak i Helsinki uke 48
* 30.11: [RAIL i Sør-Afrika](https://sadilar.org/index.php/en/2-general/329-third-workshop-on-resources-for-african-indigenous-language-rail) (Flammie)
* 01.12: Forelesning for NRK i Karasjok (Børre)
* veke 50: opplæring i ny Apertium-teknologi (i Tromsø)

# LREC - framtidsplaner

* maori-grammatikkontroll - zoom-møte?
* nasjonalbiblioteket og samiske tekstar - skrive til dei
* islandsk regelbasert grammatikkontroll
* Wikimedia-ting: <https://lingualibre.org/wiki/LinguaLibre>
* søramerikanerne var interessert i fst - evt ha et kurs for dem

# Ymse

* [Decade Of Indigenous Languages](https://fpcc.ca/stories/the-decade-of-indigenous-languages/)
* neste møte tysdag 22.11.2022, vanleg tid
