# Divvun-møte 7.2.2023

Til stades: Sjur, Maja, Flammie, Katri, Børre, Inga, Linda

Saker:

* Sidan sist
* Taleteknologiseminar
* Reiser og konferansar
* LREC - framtidsplaner
* Ymse

# Sidan sist

## Flammie

* unicode NFC-NFD wi giella-core og templates- fortsett
* mötade karelsk folk på zoom

Framover:

* divvunspell cree
* Brendan kan hjelpe med [divvunspell/32](https://github.com/divvun/divvunspell/issues/32)
* laga automatisk konvertering frå Unicode NFC til NFD, som valfri teiknrepresentasjon i deskriptive FST-ar (pga problema vi får t.d. med å analysera pdf-ar)

## Katri

* artikkeljobb for Interspeech: en eksperiment om dialektgjenkjenning for sme -- det ska bli nyttig for ASR/dialogsysteme 
* sme-tts: ny vocoder som er mer passende for mannlig stemme (Univnet), mer trening, fikset en feil i koden slik at alle konsonanter/konsonantkombinasjoner fungerer
* utvikling av python skripter/verktøy -> speech-sme-x-private
* fortsatt med speaker diarization pipeline ([pyannote](https://huggingface.co/pyannote))
    * prøver på Saga men der finns vanskelige errorer med libraries, har tatt kontakt med Sigma2 support
* Saga dusage -- kvoten for antall filer er for liten!
* møte med Jacobsen-brørne 9.2.
* generalt jobb med talekorpuser
* begynnt å se på en demo-UI for sme-tts: ([Huggingface](https://huggingface.co/spaces/gradio/stt_or_tts_main))
* info on Whisper transcription og diarization: ([Whisper](https://lablab.ai/t/whisper-transcription-and-speaker-identification))

Framover:
* Acapela kvinnelig stemme
* En webapp/user interface til TTS
* eksperimentere med sørsamisk når lydfiler og korpus er tilgjengeleg
* se mer om common voice
* ASR output: Store bokstaver, punktum etc.? Se finsk whisper: More info about the casing+punctuation correction model can be found [here](https://huggingface.co/Finnish-NLP/t5-small-nl24-casing-punctuation-correction)
* Overflow-tts?

## Maja Lisa

* CG-møte med Inga
* Yaml-test- fixing markup
* Möte 9/2: Jacobsenbrødrene - Oversikt over A.J  material 

Framover:
* Partikler/Adverb

## Linda

* CG-workshop med Knut (feiloppmerking, oppdatering)
* la til valensfil for norsk og skrev en regel for ubestemte substantiv
* møte med Máret Láila
* evaluering av ML MT

## Børre

* Rydde opp i filendelser i freecorpus
* Korpusmøter

Framover:

* bestemme hvordan vi redigerer den medisinske ordboka, gjøre kildekoden offentlig
* korpus-repoar i git - heng på git-lfs. Kommet forslag på løsning fra it-avdelingen
* sende avtaletekst for bruk av heile korpuset til NorwAI (via Sjur)
* gielese:
    * forsiden oppe og går på http, Play-knappen fører til tom side

## Inga

* TTS - Tilpasset tekst etter tale
* Rettet på gullkorpusoppmerking
* Artikkel/gramchecker med Linda
* Sliter med oppdeling av verb, vi har sett for verb: feks *it, *ot osv. Men når feks et it-verb avledes til -dallat så blir det fremdeles "tolket" som it-verb
* Lønn til stemme
* Møte med Lene og Trond om sme-smj ordbok
* Avspaserte

## Sjur

* møte om utlysingar
* arbeid med ny utlysing
* arbeid med SMA-spesialnummeret av Nordlyd
* skatt, nav og anna byråkrati
* møte med SD om korpusinnsamling
* møte med sønene etter Anna Jacobsen, og talesyntese
* [divvunspel-OXT for LO](https://extensions.libreoffice.org/en/extensions/show/27383) (for mac)OS no ute i [lista deira](https://extensions.libreoffice.org)
* hjelpte Trond og Jaska m.fl.

Framover:

* transkriberingsprosjekt med Risten
* søknad til Kulturdepartementet om tilgang til heile NB-tekstsamlinga
* tts-analysator
* send e-post med dongelbestilling til Flammie
* diskuter `lookup` i `divvunspell` med Brendan, Flammie - gjera ferdig det
  som alt ligg der, evt. legg til API-kall

Infra-arbeid framover (Børre, Flammie, Sjur):

* flytta fst-bygginga inn i fst-mappa
* flytta alle test-katalogane (til underkatalogar av det som skal testast)

## Gøteborg

* TTC har sagt opp vedlikehaldsavtala, men
  forhandlingar på gong

## Andre planlagde oppdateringar

* stavekontroll inn i MT-sida igjen (unhammer)
* grammatikkontroll inn i MT-sida (unhammer)
* grammatikkontroll inn i LO (Kevin sin oxt)
* grammatikkontroll inn i nettstavekontrollen

# Taleteknologiseminar



# Reiser og konferansar

* 13.-15.2.: Peter Juel Henrichsen kjem til Tromsø for å prata om taleteknologi ein halv dag
* 22.-24.5.2023: [Nodalida](https://www.nodalida2023.fo/call-for-papers), på Færøyane

Andre potensielle konferansar:
* 02.-05.05. EACL. (RAIL, LoReSMT...) Dubrovnik
* 12.-15.06. EAMT. - Tampere
* 10.-12.07. ACL. (SIGMORPHON) Canada
* 20.-24.08. INTERSPEECH, Dublin (Katri)
* 04.-06.09.(-08.09.) RANLP. Bulgaria
* 18.-22.09. KONVENS. Ingolstadt

# LREC - framtidsplaner

* maori-grammatikkontroll - zoom-møte?
* nasjonalbiblioteket og samiske tekstar - skrive til dei
* islandsk regelbasert grammatikkontroll
* Wikimedia-ting: <https://lingualibre.org/wiki/LinguaLibre>
* søramerikanerne var interessert i fst - evt ha et kurs for dem

# Ymse

* [IDIL - International Decade Of Indigenous Languages](https://fpcc.ca/stories/the-decade-of-indigenous-languages/)
* Neste Divvun-samling: 20.-24.3.
* neste møte tysdag 21.2.2023, vanleg tid
