# Divvun-møte 16.5.2023

Til stades: Sjur, Katri, Børre, Maja, Linda, Inga

Saker:

* Sidan sist
* Reiser og konferansar
* LREC - framtidsplaner
* Ymse

# Sidan sist

## Maja Lisa

* Lexc-møte med Börre
* Lexc-Dict-møte med Lene - plan fremover 
* Artikkel og Gramcheckmøte med Linda 
* syk onsdag

Framover:
* PRIO: Fremover: Transkribering av AJ-filer: speech-sma-x-private
* artikkel/presentasjon
* dict-1500 lemma inn fra dict

## Børre

- CorpusTools: parallelise
- corpuspath til converter, analyser, korp
- Korpus i git
    - Tilgang til ISOF for "deres" repoer
    - Bug og korpusinfo med Thomas BK
    - Info til Jacob Larsson
- Gjennomgang av skript i samband med utlyst stilling
- corpus-fao
- make check i sma
- ny maskin m/oppsett

Framover:

* tilgang til korpusrepoene
* oppfølging av samarbeidet med Tromsø kommune om å få installert stavekontroll og tastatur på kommunens maskiner
* gielese:
  forsiden oppe og går på http, Play-knappen fører til tom side

## Inga

* Gramchecker: forbedret regler og organisert yaml-setninger
* Gramchecker: Presentasjon og artikkelarbeid
* Gramchecker: Beskrivelser til rettinger
* Retta markup i freecorpus
* Tekster med lyd til ASR, litt vanskelig med MSM, hvor finner vi våre avtaler?

## Katri

* sme-opptak: gjort filtrering, denoise, loudness normalization etc. til nye sme opptak
* Dokumentert sme og smj talekorpuser
* Dokumentert lydprosessering
* Fortsatt med artikkeljobb til SIGUL2023 (frist 23.5.): tenkt på metoder for å evaluere synteskvaliteten, ("survey")
* litt planlegging av lulesamisk whisper (talegjenkjenning)

Framover:
* lulesamisk Whisper? - venter på korpuslisenser
* tilbake til Gradio TTS demo platform på nettet, eksternt server til dette?
* se mer om common voice
* ASR output: Store bokstaver, punktum etc.? Se finsk whisper: More info about the casing+punctuation correction model can be found [here](https://huggingface.co/Finnish-NLP/t5-small-nl24-casing-punctuation-correction)
* Overflow-tts?
* info on Whisper transcription og diarization: ([Whisper](https://lablab.ai/t/whisper-transcription-and-speaker-identification))

## Linda

* støttebrev og -møte til Eckhard med Trond/Sjur/Flammie
* presentasjoner til Nodalida (sma/smj/smn)
* flere CG-workshop/artikkel med Inga
* CG-workshop/artikkel med Maja
* CG-workshop med Knut (nob)
* fiksing av disambigueringsregler smj
* flere CG-workshop med Marja-Liisa og Trond
* fiksing av grammatikkontrollregler smn 
* artikkelmøte med Flammie
* git greier med Sjur/Børre/Trond
* en del GramDivvun lanseringsting

## Sjur

- SMA-Nordlyd
- arbeidsintervju til programmerarstilling i Giellatekno
- hjelpte Linda, Inga, Trond
- møte i Trondheim med Davyth Hicks, KDD
- tilboda på nettportal m.m.
- møte med Gøteborg/TheTC
- møte med Tino m.fl. om morfemprediksjon på mobiltastatur
- Nodalida-plakat

Framover:

* søknad til Kulturdepartementet om tilgang til heile NB-tekstsamlinga
* tts-analysator
* send e-post med dongelbestilling til Flammie

Infra-arbeid framover (Børre, Flammie, Sjur):

* flytta fst-bygginga inn i fst-mappa
* flytta alle test-katalogane (til underkatalogar av det som skal testast)
* få på plass GDPR-oppsettet, slik at vi kan logga all bruken av ressursane våre

## Gøteborg

* ny versjon av Divvun Manager, med eksplisitt feilmelding når det er nettverksproblem
* automatisk installering av grammatikkontrollen på API-server

## Andre planlagde oppdateringar

* stavekontroll inn i MT-sida igjen (unhammer)
* grammatikkontroll inn i MT-sida (unhammer)
* grammatikkontroll inn i LO (Kevin sin oxt)
* grammatikkontroll inn i nettstavekontrollen

# Reiser og konferansar

* 22.-24.5.2023: [Nodalida](https://www.nodalida2023.fo/call-for-papers), på Færøyane

Andre potensielle konferansar:
* 12.-15.06. EAMT. - Tampere
* 10.-12.07. ACL. (SIGMORPHON) Canada
* 20.-24.08. INTERSPEECH, Dublin (Katri)
* 04.-06.09.(-08.09.) RANLP. Bulgaria
* 18.-22.09. KONVENS. Ingolstadt
* 19.-20.10. Samisk symposium (Sámegiela ja sámi girjjálašvuođa dutkan- ja bagadallansymposia) i Tromsø, Divvun-samling veka etterpå (23.-27.10.)?

# LREC - framtidsplaner

* maori-grammatikkontroll - zoom-møte?
* nasjonalbiblioteket og samiske tekstar - skrive til dei
* islandsk regelbasert grammatikkontroll
* Wikimedia-ting: [LinguaLibre](https://lingualibre.org/wiki/LinguaLibre)
* søramerikanerne var interessert i fst - evt ha et kurs for dem

# Ferie

Legg han inn i Outlook-kalenderen og i Zulip.

# Ymse

* [IDIL - International Decade Of Indigenous Languages](https://fpcc.ca/stories/the-decade-of-indigenous-languages/)
* Neste Divvun-samling: 12.-16. juni
* neste møte tysdag 16.5.2023, vanleg tid
