Divvun-møte 2.2.2018

Til stades: Børre, Elena, Linda, Maja, Sjur

Borte: Duommá, Tomi

Saker:
* sidan sist
* arbeid framover
* ymse
* neste divvun-møte

# Sidan sist

## Børre
* språkidentifisering (ny modul), treningskorpus
* Staare-førebuingar
* TermWiki
* divvun.no for mobil
* xserve krasjet, fikk opp nettsider og -stavekontroller. Bugzilla
  mangler foreløpig.

## Duommá
* fiksa en del taginkonsistenser
* disambiguering av adposisjoner

##  Elena
* missinglist (fokus på ord som ender med lasj)
* noun og adj: endret lemmaer som følger gammel normering
* Staare-møter
* Staare-presentasjon
* smj-feilrettinger
* Instagram og Facebook-oppdateringer

## Linda
* regeltesting (avslutta ekteordsfeil, begynte med sammensatte ord og syntaktiske regler)
* ga beskjed om taginkonsistenser og ordformer som burde bli err-ortha til Duommá
* bytta ut noen disambigueringsregler (for attributivformdisambiguering) med regler fra den deskriptive analysatoren
* litt bugzilla
* beretta om besøk fra Ungarn/Lenes foredrag på instagram

## Maja
* missinglist
* typos
* PXlexicon-bugger
* nyttige tilbakemeldingar frå ny NDS / Chiara- orre: passive form

## Sjur
* tastaturmøte -> opplæring av IT/Orakel
* støtte for Area-taggar
* diverse forbetringar av infraen:
    - raskare filterbygging (sem)
    - grammatikkontrollgenerator
    - m.m.

# Arbeid framover

## Børre
* Staare

## Duommá
* disambiguering av adposisjoner

## Elena
* Staare

## Linda
* regeltesting

## Maja
* missinglist
* typos
* PXlexicon-bugger

## Sjur
* oppdaterte stavekontrollar ut

# Ymse

Fagrådsmøte, truleg i slutten av april.

# Neste divvun-møte

Tysdag etter Staare, kl 10

Neste samling i Tromsø - fyrste veka i mars?
