Divvun-møte 13.10.2020

Til stades: Børre, Duommá, Inga, Tommi, Sjur, Sara Marja, Linda, Siri

Saker:
* Sidan sist
* Arbeid framover
* Ymse
* Neste møte

#  Sidan sist

##  Duommá
* real-word-error-mark-up-correct-corpus
* generelle real word error work:
    - lingvistisk grunnlag før reglerna, dvs. finne morfo—fonetisk system for å
   generalisere utifrån centrumskonsonanter
    - samla testkorpus
    - testa

##  Ritva 
* Error mark-up: rette feil, rette gammel oppmerking
* Samler "vanskelige" feil i eget dokument for senere diskusjon
* Workhop m/Linda & Duommá: gått gjennom dokument - 
  enige om å bruke "mix" også for setninger, laget mark-up for underordnede
  setninger

Døme:
```
    1. Ja de geahčai birra ja jearai {jus {oktaFge}${indef,typo|oktage}
máhtii}¥{clause,indirect|máhttágo oktage} sámegiela, ja ii oktage vástidan
(ieš in duostan in maidige jietnadit), ja de ieš logai moadde strofa
sámegillii čuvgežit.
```

og:
```
Ja de geahčai birra ja jearai máhttágo oktage sámegiela,
{ja ii}¥{clause,negfoc|iige} oktage vástidan (ieš in duostan in
maidige jietnadit), ja de ieš logai moadde strofa sámegillii čuvgežit.
```

##  Børre
* satni.org: vertikalvisning av artikler
    - publisert på fredag
* Møte: gjennomgang av oversettelser i iOS-tastaturet
* Korpusanalyse av mhr

Børre kallar inn til møte for å diskutera forslag til mobilvising i satni.org
når forslaget er ferdig. Kall inn: Sara Marja, Inga, Sjur, Siri.
Blir onsdag kl. 10

##  Tommi
* README-fila i github
* korpus analysert for cg-utvikling 
* mobiltastaturøversettning 

##  Inga
* Area/NO og Area/SE med felles lemma, ferdig med nouns
* æ-e i twol for a-stammer, sammen med Sjur
* Mobiltastatur(-møte)
* Lite møte med Anders Kintel, jeg har fått en pdf av ordboka
* OmegaT, hjelp med installasjon
* PhD

Vi ventar med Kintel-ordboka til jul i alle fall. Diskuter sluttdato med
A Kintel.

##  Linda
* evaluering av generelle real word errors
* corpus mark-up workshop
* oppdaterte dokumentasjonen
* fiksing av Duommá sine bugger
* sendte artikkel til EACL
* ny artikkel er akseptert

## Sara Marja
* jobba litt med termwiki og div. 
* ordbok lagt inn ord
* starta diskusjon om "uvtelasse" 

##  Siri
* Missinglista
* ordbok lagt in nye ord
* TW

## Sjur
* laga ferdig area-sakene i SMJ i lag med Inga
* møte om README-filene i giellalt/lang-XXX
* las og kommenterte Linda-artikkel
* prøvde å installera macOS 11 i VM for å testa sakene våre, funka ikkje
* la inn støtte for `--enable-ci` (slår av all bygging, slik at ein har full
  kontroll på kva ein faktisk byggjer)
* meir tastaturtesting (iOS)
* tastaturomsetjingsmøte - SME, SMJ, FIN, NNO, NOB, SWE, ENG klare

#  Arbeid framover
* testa iOS-tastaturapp, særleg omsetjingane
* tastaturapp: blokkerte ord -> blokkert som forslag
* Divvun-installerar 2.0 for mac -> testing og ut
* Oppdatera omsetjingar i satni.org - sjå Zulip for meir info

#  Ymse
* norske SD har slept ein app, inneheld ein del nyttige fraser - kan vi
  inkludera det materialet i ressursane våre på ein eller annan måte?
* "fraseologi" 
* Sjur avspaserer torsdag og fredag

#  Neste møte

Kvar tysdag kl 10.30, maks ein time.
