# Divvun-møte 4.3.2025

Til stades: Katri, Maja Lisa, Børre

Saker:

- Sidan sist
- Reiser og konferansar
- LREC - framtidsplaner
- Ymse

# Sidan sist

## Linda

## Mikko

- Reiseregninger Trondheim

Framover:

- Divvun-jubileet
- artiklar etter Trondheims-konferansen

## Sjur

Framover:

- svar Daan

## Maja Lisa

- Mye praktiske ting
- Mark-up + tekst med Linda og feiltypeoppmerkinger Subj_kongr-Verbal av scriptet til Flammie
- lemmaliste-arbeid med GG - drøftet mye konstruksjonen "gonnoeh" og "jih" og deres kasusbøyninger
- 1 og 1/2 dag med veiledning av våre verktøy til 2 oversettere - potensielle bachleor-studenter i SMA ved Nord-Universitet + ideer til å lage korte veilednings-videosnutter til hvert verktøy, systematisk
- Divvun-jubileum - avklaring fra Johan
- Artikkelen om 4->2 system-adjektiver

Todo (Nå):

- Følge opp artikkelen med Katri, Thomas, Sjur
- Mark-up-møte med Linda + artikkelen
- Adjektiv-artikkelen med Trond

Framover:

- TTS - tall
- Ny liste fra Gg - FST + dict
- Gramcheck - regler for bl.a pronomener
- Talesyntese og få denne til å fungere + hvordan bruke/implementere denne teknologien i hverdagen? - Smarthus jfr. - Josefina/Nils Johan spør + se på diskusjonen i TTS-tråden om Aanna som ikke fungerer - talesyntesen funker iflg. Josefina
- halvveis avtalt pres. av Gramcheck for Gg-medlemmer - spikre datoen etter jul.
- tekstnormalisering for SMA (tal og forkortingar til tekst) m/ Inga
- spørsmål om [speechify](https://speechify.com) - talesyntese-app
- Missinglist fra Orre Testamente - endringer i lexiconer
- Missinglist fra 6 sma-masteravhandlinger - endringer i lexiconer
- Se sammen med Inga - lexc-arbeid
- Foreberede pres. av lånetilpassinger - hva er vedtatt og hvor er det fortsatt stor variasjon?
- Forberede pres. av GramDivvun - også fra GG: Forberede presentasjon om grammatikkontroll - Variasjon i negasjon og adj-systemer - en faktor til språksperre? Forberede sammen med Linda

## Katri

- Hadde 2 dag ferie
- smj-ASR: prosessert arkivmaterialer til datasett – 2.6 timer leggt til
- sme-ASR: sjekket materialer som skulle transkriberes (Risten)
- Artikkel om sme-TTS til SAALS6 proceedings: utvikling av TTS og evalueringstest
- multi-sami TTS: mer utvikling
- kontakt med YLE, AI Mater, MS...
- Undersøker et mulighet for å få GUI for Whisper modeller
- Backup hele maskina og oppdatering av Linux

Framover/Ideer:

- NB: nordic automatic LID (language
  identification), kan brukes til å filtrere norsk
  material (tekst) ut fra t.ex. sametingets
  plenumaudio?
- Til folk som er interessert av TTS-prosjekter: <https://docs.coqui.ai/en/latest/what_makes_a_good_dataset.html>

## Flammie

- byggefikser til feil i <https://apertium.projectjj.com/apt/logs/>:
  - lang-sme <https://github.com/giellalt/lang-sme/issues/495>
  - lang-smn <https://github.com/giellalt/lang-smn/issues/13>
  - masse av ting fra den ny kanal: <https://giella.zulipchat.com/#narrow/channel/485973-builds/>
- en større infraproblem med apple sin gammel `make`:
  - <https://github.com/giellalt/giella-core/issues/79>
  - har ikke funnit en anna løsning enn oppgradere til gnu make?
    - `brew install make`
    - bruk `gmake` istf `make` eller evtl. sette `PATH="$HOMEBREW_PREFIX/opt/make/libexec/gnubin:$PATH` til `.zshrc` eller `.bashrc`
- ferdiggjort presentasjoner til computel og nodalida
- planlegging artikkel om syntaks og grammatikkontrol sma

framover:

- kasta bort alle xerox xfst i byggeinfrastruktur <https://github.com/giellalt/giella-core/issues/72>

## Børre

- lang-sme
  - pass/fail i grammatikktester
  - [identifisere feil](https://github.com/giellalt/lang-sme/issues/497) i grammatikkontrollen og finne et minimalt testsett
  - grammatikkmøte: skrive regel
- ordboksmøte med svenske sametinget: format og redigering av umesamisk ordsamling
- korp_mono-drøfting med Anders
- GG:s sms-ordliste til TermWiki
- nrk.no-korpus
- endre divvun.no og divvun.org til å peke til borealium.org
- korpus:
  - ortografi-variabel i korpus: oppdatere metadatafiler i alle originalkorpusrepoer -> konvertering og admin av resultatet
- Artister til Divvun-jubileum

Framover:

- rette feil i borealium
- få pontoon til å virkelig synkronisere
- laga oppsett for gramcheck-testdata i cg3-filer
- Bugzilla-flyttinga

Vi bør ha eit Zulip-møte snart. Mål: betre bruk av Zulip

## Inga

Framover:

- Siste fiksing av flagg som bestemmer kasus på 100, 1000, 10 000, 1 000 000, 1 000 000 000

## Necessary Innovations

- oppdatert iOS-tastaturet, ny versjon ute
- CI-serveroppsett. Mål: å kvitta seg med Taskcluster og få enklare administrasjon og vedlikehald
- pahkat-infra

# Divvun-jubileum

- på nyåret - det er alt for usikkert i desember
- kavalkade over det vi har gjort
- invitera nokon utanfrå til å seia noko om:
  - bruken av verktøya
  - nytte for samfunnet
- gjester ved UiT, men òg strøyma slik at andre kan fylgja med
- invitera alle som har jobba i Divvun + folk frå SD og KDD + rektor
- middag
- pressemelding og mediedekning

# Reiser og konferansar

Både potensielle og påmeldte, og planlagde reiser:

- 24.-26.02.2025: [LT4All](https://www.lt4all2025.eu/) 2.0 (Paris)
- 02.–05.03.2025: [nodalida](https://www.nodalida-bhlt2025.eu/conference), October 21, 2024: Paper submission deadline
  - [nodalida CG-workshop](https://divvungiellatekno.github.io/giellalt.uit.no/events/2025-cg/), December Paper submission deadline
- 03.-04.03.2025: [Computel](https://computel-workshop.org/computel-8/). _«We invite submissions to the 8th workshop on the Use of Computational Methods in the Study of Endangered Languages, by October 7, 2024.»_
- 26.3.2025: Divvun-jubileum (Tromsø)
- 24.-25.4.2025 Fonetiikan päivät Turku Finland
- 09.-15.06.2025: [Lávdan Sámi Arena](https://lavdansamiarena.com/en/home/) (Kautokeino) — vil vi vera med?
  - abstrakt for poster sendt inn
  - abstrakt for presentasjon sendt inn
- 17-21.8.2025: [Interspeech](https://www.interspeech2025.org/home) (Rotterdam)
- 25.-26.8.2025 [Speech Synthesis Workshop](https://blogs.helsinki.fi/ssw13-2025/) (Leeuwarden)
- 18.–23.08.2025 CIFU — [Congressus XIV Internationalis Fenno-Ugristarum](https://cifu14.ut.ee/symposium-b12/) (Tartu, Estland)
- 26.-29.08.2025: [syntaxfest](https://syntaxfest.github.io/syntaxfest25/)
- seinare: sigmorphon eller andre tba

# LREC - framtidsplanar

- maori: grammatikkontroll, datastyring og tilgang, etikk og plattformkontroll
- nasjonalbiblioteket og samiske tekstar - skrive søknad til KD

# Ymse

Neste Divvun-samling: 24.-28.3., i samband med Divvun-jubileet.

Neste møte: tysdag 11.3. til vanleg tid.
