# Divvun-møte 24.01.2023

Til stades: Sjur, Maja, Flammie, Katri, Børre, Inga, Linda

Saker:

* Sidan sist
* Ymse

# Sidan sist

## Flammie

* [unimorph-konversion](https://unimorph.github.io) og eval skripter
* debuggade unicode normalisering med Jack

Framover:

* divvunspell cree
* Brendan kan hjelpe med [divvunspell/32](https://github.com/divvun/divvunspell/issues/32)
* laga automatisk konvertering frå Unicode NFC til NFD, som valfri teiknrepresentasjon i deskriptive FST-ar (pga problema vi får t.d. med å analysera pdf-ar)

## Katri

* sme-tts med fastpitch, Acapela data, trent 3 dagar med mannstemme (600 epochs)
* sme-Whisper ASR workshop/samarbeid med Javier fra NB
    * Whisper ASR-modell: \
      <https://huggingface.co/spaces/NbAiLab/whisper-sami-demo>
    * kanskje ny treningsdata fra [Sámediggi](https://media.digitalarkivet.no/play/105554)
* skript for å kunne produsere automatisk teksting med Whisper-modellen, testet på Saga
* Finsk ASR demo: <https://huggingface.co/spaces/Finnish-NLP/Finnish-Automatic-Speech-Recognition>
* sme ASR demo: <https://huggingface.co/spaces/NbAiLab/whisper-sami-demo>

Framover:
* En webapp/user interface til TTS -- Helsingfors?
* eksperimentera med sørsamisk når lydfiler og korpus er tilgjengeleg
* se mer om common voice
* ASR output: Store bokstaver, punktum etc.?
* Overflow-tts?

## Maja Lisa

* lemmawork
* gramcheck - mark-up + testing
* bra møte med Linda
* AJ-lydfiler
* Hemisoppfølging

## Linda

* CG-workshop med Inga & artikkel
* CG-workshop med Maja
* sørsamisk grammatikkontroll
* sendt litt oppgaver til Máret Láilá
* samarbeid med NB
* møte om presentasjon på fredag

## Børre

* Hvordan bygge nettsider ved innsjekkinger
    * Konklusjon: bruke webhooks for å varsle om commits til nettsidemaskina vår
    ⇒ bygge nettsidene
* Lage info om korpus
* NRK-crawler
    * Hente sma og smj i tillegg til sme
    * Oppdatere til ny syntaks i nrk's api
* Møte m/NTec om ordbøker
* Lage [feilmelding](https://github.com/divvun/giellakbd-android/issues/33)
  om Android-keyboard etter feedback fra bruker

Framover:

* bestemme hvordan vi redigerer den medisinske ordboka, gjøre kildekoden offentlig
* korpus-repoar i git - heng på git-lfs. Kommet forslag på løsning fra it-avdelingen
* sende avtaletekst for bruk av heile korpuset til NorwAI (via Sjur)
* gielese:
    * forsiden oppe og går på http, Play-knappen fører til tom side

## Inga

* TTS: tilpasser tekst til lyd
* Rettet Tronds nye ord i smj
* +Gram/3syll: 
    * undersøkt bruken i smj vs sme: sme gir +Gram/3syll i hovedleksikon slik at likestavelses avledninger også får denne taggen.
    * fjernet alle +Gram/xxx fra yaml siden Sjur har fjernet disse fra å være synlige
* Artikkelarbeid med Linda
* DEV-tester, rettet opp
* Korpusinfo med hjelp av Børre - det er for dårlege metadata for forskarar som bruker korpuset vårt
* Foreberedelse til IDIL: 
    * Global action plan of the International Decade of Indigenous Languages
    * Handlingsplan for samiske språk fra 2009
    * første utkast til nasjonal IDIL-handlingsplan 
* Reiseplanlegging
* Tastaturbug
* NTEC-møte

## Sjur

* for få innkomne tilbod til rammeavtala, inga reell konkurranse,
  så tilbodskonkurransen har vorte avlyst
* generaliserte og oppdaterte taggtestingsskriptet, no
  med sentrale delar i `giella-core`; klarar òg prefiks-taggar no
* laga eige repo for vedlikehaldsarbeidet avtalt med
  underleverandør
* fiksa SMJ
* førebuingar for *Skeŋkes hállama*-prosjetet -
  planlagt møte med CSC + Krister Lindén
* møte med Ntec Media om samarbeid framover
* møte om og arbeidd med presentasjon til konferansen fredag
* sletta datamaaskina, og installerte systemet på nytt
* møte om dok-organisering og GitHub-organisasjonar

Framover:

* søknad til Kulturdepartementet om tilgang til heile NB-tekstsamlinga
* tts-analysator
* GitHub-kurs
* git-kurs
* send e-post med dongelbestilling til Flammie
* diskuter `lookup` i `divvunspell` med Brendan, Flammie - gjera ferdig det
  som alt ligg der, evt. legg til API-kall

Infra-arbeid framover (Børre, Flammie, Sjur):

* flytta fst-bygginga inn i fst-mappa
* flytta alle test-katalogane (til underkatalogar av det som skal testast)

Kan dela arbeidsrom via VSCode (med innebygd lydchat). Har ei felles arbeidsøykt etter påske.

Sjur sjekkar butikkane til Apple og Google for å finna flutter-appen.

## Gøteborg

* eige (privat) repo for å administrera vedlikehaldsarbeidet

Framover:

* gjera ferdig one-click-installeraren
* stavekontroll til MS Office for mac

## Andre planlagde oppdateringar

* stavekontroll inn i MT-sida igjen (unhammer)
* grammatikkontroll inn i MT-sida (unhammer)
* grammatikkontroll inn i LO (Kevin sin oxt)
* grammatikkontroll inn i nettstavekontrollen

# Reiser og konferansar

* 25.-27.1.: [The first International Conference on Sámi Research Data Governance](https://uit.no/tavla/artikkel/794984/international_conference_on_s_mi_research_data_go)
* 26.1.: Møte i Samarbeidsforumet for IDIL, Karasjok
* 13.-15.2.: Peter Juel Henrichsen kjem til Tromsø for å prata om taleteknologi ein halv dag
* 13.-17.3. - forslag til neste Divvun-samling
* 22.-24.5.2023: [Nodalida](https://www.nodalida2023.fo/call-for-papers), på Færøyane

# LREC - framtidsplaner

* maori-grammatikkontroll - zoom-møte?
* nasjonalbiblioteket og samiske tekstar - skrive til dei
* islandsk regelbasert grammatikkontroll
* Wikimedia-ting: <https://lingualibre.org/wiki/LinguaLibre>
* søramerikanerne var interessert i fst - evt ha et kurs for dem

# Ymse

* [IDIL - International Decade Of Indigenous Languages](https://fpcc.ca/stories/the-decade-of-indigenous-languages/)
* neste møte tysdag 31.1.2023, vanleg tid
