Divvun-møte 12.3.2018

Til stades: Børre, Duommá, Elena, Linda, Maja, Sjur

Borte: Tomi

Saker:
* sidan sist
* neste veke
* påska
* GG-konf i Östersund
* Tromsø-samling i april
* Ymse
* arbeid framover

# Sidan sist

## Børre
* TermWiki
    - Import av en del materiale (tre nye sørsamiske + en nordsamisk)
    - Førte til opprydding i importkode (TermWikiImporter)
    - Opprydding i importert materiale
    - Vise definisjoner i Collections
* Maja
    - PxKin-leksikon
    - Planlagt forbedring fra missinglist fra TermWiki
        - Ble enig om
`lemma:lemma MAANA ; ! Collection i TermWiki, evt. artikkelen ordet kommer fra`
* Slåss med mysql på XServe for å få bugzilla opp og gå
* Servermøte
    - Sett på jabber + lyd & tale (prosody +
   [jitsimeet](https://jitsi.org/jitsi-meet/))
    - Planlegger å teste [https://rocket.chat] som alternativ, etter at jabber er
   satt opp. Fungerer også sammen med jitsimeet.

## Duommá
* disambiguering av adverb og adposisjoner som vanlig
* kom med input til blogginnlegget

Linda og Sjur: lag liste over postposisjonar sortert etter korpusfrekvens

## Elena
* missing list
* retta yaml-feil

Sjur: alle yaml-testar er no grøne (PASSed) for SMJ (bortsett frå to som gjeld
dict-analysatoren, som ikkje er i bruk for SMJ).

## Linda
* blogginnlegg om grammatikkontroll (forklare til vanlige folk hvorfor en samisk
  grammatikkontroll gjør livet demmes bedre)
* fiksa noen valensregler som ikkje fungerte
* fiksa reglan bak setningan som Sjur viste fram i lunsjrommet

## Maja

* Sortert Poss.Suff- lemma= veldig bra, veldig fint å få systematisk oversikt
  over trad.sátnevuorka/baakoevåarhkoe - 
    - missinglist
    - Takk til Börre! :-) 
* Passive verb! - prövd å få en oversikt over systemet for passive verb (jfr.
  David Kroiks avhandling) og se hvordan Lene/Trond har gjort dette med flagging
* Fonologi: (saken gjaldt egentlig stedsnavn) Fikk kontakt med Ove Lorentz! -
  gjöre noe med/for sma-fonologi?
* Presentasjon for Staare 16.-17. april (tenker höyt:)
    - Forberedt sak til GG: bl.a  Ordenstall, dato,  = Satser på ferdigstilling til
  Staare. Tilråding at man skriver ut kongruensen også i forkortninger?
  jfr. Ella Holm Bull og Anna Jacobsen. hensyn til sma-samfunnet 

Arbeid framover:
* Presentasjon for Staare 16.-17. april (tenker höyt:)
    - tallord: en bedre utgreiing av tallordene, ta med jamføring med sme, smj.
    - propernoun:
        - lage en _midlertidig_ pres. av vår implementering av Propernoun - 
        - lage en _midlertidig_ pres. av compound = utg.pkt fra arbeidet i fjor. 
        - og presentere dette for Gïelegaaltije-gruppen? -  å si at vi jobber med
    dette, og sender inn noe om dette etterhvert

Burde også jobbe med yaml-tester, lage flere yaml-tester for adj-kasus-böying. 

## Sjur

* jobba med å få alle yaml-testane til å gå opp i SMJ og SME
* testa mac-klienten for installeringsprogrammet vårt
* la til stavekontrollversjon av grammatikkontrollen (gramcheck light)
* prøvde å laga test for grammatikkontrollen, avdekte nokre problem i sme i den
  samanhangen
* omsette Páhkat-klienten til norsk
* sjekka ut Apertium frå Github (Apertium har flytta)
* retta feil i tastatur
* servermøte
* kommenterte Linda sitt blogginnlegg

# neste veke

* møte med NAV - NAV vil ha omsett yrkestitlar (har diskutert med Trond og Lene
  til no)
* presentasjon for Oraklet
* gå gjennom flyttinga av e-post, jf e-post om overgang til Offic365
* meir detaljert program kjem seinare

# påska
* Børre: ferie påskeuka
* Duommá: jobbar kanskje, i så fall deltid til uregelmessige tider
* Elena: kanskje borte måndag, jobbar i alle fall to dagar
* Linda: skal også avspasere noen dager i påskeuka, sikkert på tirsdag og onsdag
* Maja: ferie påskeuka
* Sjur: usikkert enno, truleg noko ferie/avspasering

# GG-konf i Östersund
* tysdag kl 9.30 - førebu saker for GG

# Tromsø-samling i april
* 23 – 27.4.
* fagrådsmøte torsdag 26.4.

# Ymse
* flytte eposter (slutten av mars) – vi ser på saka meir neste veke
* problem med svn-server
* statsbudsjettet
* Børre vil gjerne ha tilbakemelding om
  https://gtsvn.uit.no/langtech/branches/divvun-2018/

# Arbeid framover

## Børre
* Sette opp tjenester på divvun.uit.no
    - nettsider
    - bugzilla
    - jabber
    - jitsi-meet når det over er klart og fungerende
    - rocket.chat når jitsi-meet er oppe og går
* TermWiki
    - Forbedre expression
    - Konkretisere planer om ordboksredigering

## Duommá
* disambiguering av adposisjoner og adverb
* disambigueringa angående stavekontroll

## Elena
* missing
* lulesamisk språkseminar i Jokkmokk fredag 16.- lør 17. mars

## Linda
* hjelpe Josh med CG
* jobbe med disambigueringa angående stavekontroll
* jobbe videre med testing (gå gjennom resten av grammatikkontroll)

## Maja
* sjå lenger opp

## Sjur
* underviser torsdag
* arbeider i Trondheim fredag
* årsrapport
* fylg opp samarbeidet med KTH - helsa at vi ser fram til arbeidet hennar
