Divvun-møte 10.6.2014

Til stades: Børre, Inga, Maja, Sjur, Tomi

Saker:
* kort sidan sist
* ferie
* e-postlister for svn-innsjekking
* denne veka
* ymse
* neste møte

# Kort sidan sist

## Børre
* Metadata i korpus
* E-post til Ávvir, ikke svar
* Deler av korpuset ble ikke analysert på stallo, økte tiden til jobben,
  løste problemet
* ä-tester i smj

## Inga
* Retting av feil fra yaml
* Litt NOADE_BADASS
* Twol

## Maja
* litt missing
* ferdig med cmp.
* litt ordboklemma
* propernoun -

## Sjur
* BAULT-seminar (svært positiv tilbakemelding på infraen vår)
* NCoE-søknad
* retta stor fyrstebokstav - men berre for Xerox-verktya; for hfst vart det eit
  tilbakesteg - analysatorane funkar ikkje i det heile :(
* twolc med Inga

## Tomi
* updated satni.org backend (eXist)
    - exported new terms from termwiki
* satni.org frontend is broken
    - fixing
* received new terms from giellagáldu

# Ferie

|   Namn| Dato
| --- | ---
| Børre | 23.juni-6.juli, 14. juli-27. juli, 25. august-31. august
| Inga  | 21. juli-8. august
| Maja  | 21.07-18.08
| Sjur  | juli
| Tomi  | 23.6-6.7 & 14.7-20.7 & 28.7-3.8

Hugseliste når andre er på ferie (og ikkje ein sjølv):
* svara på e-post til heile gruppa, ev. med melding om når relevant person er
  tilgjengeleg
* sjekka at nettenestene fungerer, start dei om dersom dei er nede eller ta
  kontakt med relevant person

Vi må laga sjekkliste/vaktliste for ting som ein må passa på, og korleis ein
får dei i gang igjen (i lag med Giellatekno).

Ting som må fungera heile tida:
* svn-servaren
* sátni.org
* nettsidene våre (med automatisk oppdatering)
* termwikien (må vera sperra for nye kontoar)
* bugzilla
* iChat/Jabber
* SubEthaEdit

# E-postlister for svn-innsjekking

Sjur vil ha ein listeserver som tek i mot alle innsjekkings-e-postar, og sender
dei vidare til katalog-baserte lister (`$GTHOME/langs/` er ei liste,
`$GTHOME/langs/smj/` er ei anna liste, osb. - opp til 3-4 nivå ned).

I tillegg éi e-postadresse som når alle med innsjekkingsrettar - alltid - og som helst er synkronisert med lista over svn-innsjekkarar.

# Denne veka

## Møte
Ingen denne veka.

## Børre
* Bedre oppsett av svn-e-post
* Dokumenter korleis ein får i gang/set opp Jabber/SubEthaEdit dersom XServen
  blir starta om att
    - Brukarnamn og passord må dokumenterast i `$GTPRIV/admin/`

## Inga
* passiv-derivasjonar av verb, både TV og IV med underklassar
* NOADE_BADASS
* yaml

## Maja
* Bli ferdig med missing/ lemmalistene fra Gïelegaaltije 2014 listene
  + 2011-lister(11 lister)
* Propernoun - smi- sma kompilerer ikke + legg til diminutiver - send skriv
  til Gïelegaaltije ang. dette.-
* sjekk inn termlister  frå Gïelegaaltije i svn (i lag med Tomi)

## Sjur
* retta hfst-lus i ny infra (som eg sjølv har introdusert)
* prøva å få tid til meir arbeid med plx og hunspell (arbeidet med stor/liten
  fyrstebokstav er ein del av dette)

## Tomi
* retta opp sátni.org så fort som mogleg!
* new content from the term wiki
* document how to restart/set up sátni.org in case of restarts of the server or
  other "accidents"
    - brukarnamn og passord må dokumenterast i `$GTPRIV/admin/`
* add new term lists from Giellagaltu to svn in `$GTHOME/words/terms/from_GG/`
  (create the dir if needed)

# Ymse

Sjur er på arbeidsreise til Edmonton/Kanada 17.6.-25.6.

Sjur avspaserer torsdag ettermiddag og fredag, truleg (delar av) måndag og tysdag neste veke før avreise til Edmonton.
Inga avspaserer mandag 16. juni

# Neste møte

Kort møte neste tysdag: 17.6. kl 9.30.
