# Divvun-møte 20.5.2025

Til stades: Sjur, Katri, Flammie, Børre, Linda, Mikko

Saker:

- Sidan sist
- Reiser og konferansar
- LREC - framtidsplaner
- Ymse

# Sidan sist

## Linda

- SAALS artikkel med Trond og Marja-Liisa 
- sma-oppmerking 
- Giellalab quiz - sørsamisk spørsmål
- Kautokeino-presentasjonsmøte
- irsk grammatikkontroll med Trond, Elaine, Flammie
- artikkelmøte med Maja

## Sjur

- ny vedlikehaldsavtale – offentleg utlysing no ute
- rapportering til Nordisk mininsterråd
- SJD-tastaturoppdateringar
- ASTIN-møte om prosjektrapport og -rekneskap
- prosjektorganisering (omsetjing, anna)
- Borealium til russisk, oppdaterte nn, nb, sv
- møte om innovasjonsfrokost til hausten

Framover:
- svar Daan

## Maja Lisa

- Forberedelse til Kautokeino m/Linda, Flammi og Trond
- Error-markup med Linda og Flammi
- Artikkel med Linda (litt) 
- 17 sma-barnebøker - Masse interessante feiltyper! f.eks 1) nekting og adj-systemet 2) kasusbruk vs. adposisjoner 3) possesive sufikkser 3) kondisjonalis (luvnem-lidtjie), aktive-passive, utnedh-hab, dem-num frase, bruken av de 8 pronomene

Todo (Nå):
- Artikkel: Adjektiv, 4-2-system med Trond

Framover:
- TTS - tall
- Ny liste fra Gg - FST + dict
- Gramcheck - regler for bl.a pronomener
- Talesyntese og få denne til å fungere + hvordan bruke/implementere denne teknologien  i hverdagen? - Smarthus jfr. - + se på diskusjonen i TTS-tråden om Aanna som ikke fungerer - talesyntesen funker iflg. Josefina
- halvveis avtalt pres. av Gramcheck for Gg-medlemmer - spikre datoen etter jul.
- tekstnormalisering for SMA (tal og forkortingar til tekst) m/ Inga 
- spørsmål om [speechify](https://speechify.com) - talesyntese-app
- Missinglist fra Orre Testamente  - endringer i lexiconer
- Missinglist fra 6 sma-masteravhandlinger - endringer i lexiconer
- Se sammen med Inga - lexc-arbeid
- Foreberede pres. av lånetilpassinger - hva er vedtatt og hvor er det fortsatt stor variasjon? 
- Forberede pres. av GramDivvun - også fra GG: Forberede presentasjon om grammatikkontroll - Variasjon i negasjon og adj-systemer - en faktor til språksperre? Forberede sammen med Linda 

## Katri

- Tidsskriftsartikkel om sme-TTS til SAALS6 proceedings: utvikling av sme-TTS og evalueringstest (Frist 31.5.)
- prosesserer Manin ja Danin-podcast fra NRK
- Giellalab-møte og mer Kahoot/Quiz til Giellalab
- sme Whisper med NB
- Poster til Kauto, lagat Overleaf-prosjekten og utkast
- Innovasjonsfrokost-møte
- Bestillt flyreise
- Møte og råd til Trond & Anna-Kaisa om TTS til kvensk
- Brendan

Framover/Ideer:
- Undersøker en mulighet for å få GUI for Whisper-modeller
- Undersøker TTS til Anki (språklæringssapp) via API
- NB: nordic automatic LID (language
  identification), kan brukes til å filtrere norsk
  material (tekst) ut fra t.ex. sametingets
  plenumaudio?
- Til folk som er interessert av TTS-prosjekter: <https://docs.coqui.ai/en/latest/what_makes_a_good_dataset.html>

## Flammie

* Infra fikser i test 
* irsk møte
* kautokeinomöter

## Børre

- lang-sme: finne og
  [rapportere om](https://github.com/giellalt/lang-sme/issues/517) årsaken til
  alvorlig regresjon i grammatikkontroll. Samme problem i sma.
- Jobbe med [synkronisering i Pontoon](https://github.com/borealium/borealium.org/issues/59)
- GiellaLab-møte

Framover:

- rette feil i borealium
- få pontoon til å virkelig synkronisere
- [Borealium1.1/Nordisk ministerråd](https://github.com/orgs/borealium/projects/1):
    - [Review resource descriptions](https://github.com/borealium/borealium.org/issues/53)
- laga oppsett for gramcheck-testdata i cg3-filer
- Bugzilla-flyttinga
- ~~Facebook-oppdatering (jubileum)~~

 ## Mikko

- Siste opprydding etter Trondheimskonferansen
- [Borealium1.1/Nordisk ministerråd](https://github.com/orgs/borealium/projects/1):
    - [Complete core translations](https://github.com/borealium/borealium.org/issues/43):
        - e-post i slutten av april
    - [Complete resource translations](https://github.com/borealium/borealium.org/issues/44):
        - e-post i slutten av april
    - [end of project report](https://github.com/borealium/borealium.org/issues/52):
        - starta

Framover:

- artiklar etter Trondheims-konferansen
- prosjektrapport
- reiseregninger som ikke har blitt innsendt

## Necessary Innovations

- CI-serveroppsett. Mål: å kvitta seg med Taskcluster og få enklare administrasjon og vedlikehald
- TTS-multivoice

Framover
- pahkat-infra
- ny grammatikkontrollplugg
- nytt installeringsprogram

# Reiser og konferansar

Både potensielle og påmeldte, og planlagde reiser:

- 09.-15.06.2025 [Lávdan Sámi Arena](https://lavdansamiarena.com/en/home/) (Kautokeino)
- ca 26.6.2025 20th Annual Meeting of the Internet Governance Forum (IGF-2025) (Lillestrøm):
    - [Hovudside](https://www.igf2025.no)
    - [Registreringsside](https://indico.un.org/event/1016806/) (frist: 1. juni, 1731 registrerte deltakarar så langt)
    - KDD lagar eit sidearrangement der, Sjur er med og planlegg programmet, Divvun bør delta
- 18.–23.08.2025 CIFU — [Congressus XIV Internationalis Fenno-Ugristarum](https://cifu14.ut.ee/symposium-b12/) (Tartu, Estland)
- 25.-26.8.2025 [Speech Synthesis Workshop](https://blogs.helsinki.fi/ssw13-2025/) (Leeuwarden)
- 26.-29.08.2025: [syntaxfest](https://syntaxfest.github.io/syntaxfest25/)
- 2.-3.10.2025 [SKY symposium](https://events.tuni.fi/skysymposium2025/), Tampere
- 22.-24.10.2025 [The 22nd Annual EFNIL Conference](https://efnil.org/conferences/2025-vienna/) i Wien — «Language Norms and Linguistic Justice in a Multilingual World», innlegg om Open Language og plattformtilgang for normative verktøy for alle europeiske språk
- seinare: sigmorphon eller andre tba

# LREC - framtidsplanar

- maori: grammatikkontroll, datastyring og tilgang, etikk og plattformkontroll
- nasjonalbiblioteket og samiske tekstar - skrive søknad til KD

# Ymse

Sjur borte begge neste fredagar, og halve dagar denne og neste veke (jobbar fram til lunsj).

Divvun-samling etter sommaren: helst 18.-22.8. pga konferansar veka etterpå for Katri, Linda, Flammie.

Neste møte: tysdag 27.5. kl 10.00 norsk tid.
