# Divvun-møte 30.9.2025

Til stades: Sjur, Maja, Helena, Flammie, Katri, Børre, Linda

Saker:

- Sidan sist
- Reiser og konferansar
- LREC - framtidsplaner
- Ymse

# Sidan sist

## Linda
 
- sma dependenser
- fiksa noen bugger i GramDivvun fra Lene
- fiksa litt feedback til GramDivvun
- sendte NORDPLUS søknaden i lag med Judithe
- artikkelarbeid med Maja og kategorisering av adjektivstammer
- snakka med studentan om CG-innføring

## Katri

- ferie torsdag-fredag
- olo-TTS:
    - Yle Karjala: prosessering klar for min del, prøver å få morsmålstaler/prosjektarbeider til å gå igjennom materialen før trening
- smn-tts
    - opptak med P mandag
- møter
    - kvensk TTS

---
Framover/Ideer:
- publisering av datasetter for alle TTS-prosjekter??
- UiO kontakt om å hente mer LIA material & få ny avtale
- Undersøker en mulighet for å få GUI for Whisper-modeller
- Undersøker TTS til Anki (språklæringssapp) via API
- NB: nordic automatic LID (language
  identification), kan brukes til å filtrere norsk
  material (tekst) ut fra t.ex. sametingets
  plenumaudio?
- Til folk som er interessert av TTS-prosjekter: <https://docs.coqui.ai/en/latest/what_makes_a_good_dataset.html>

## Helena

- arbeider med å få oversikt over systemet og alle filene og detaljane
- lagt in ord i lexc
- twolc- og lexc-kurs med Lene
- Tar hjälp av Lenes kursmaterial
- 24-25.9 borta på Giellagáldumöte

## Maja Lisa

- Deltok på sma-forelesinger om lexikografi, deltok på sosial sammenkomst med MA-studentene, terminalkommandoer, frek.lister
- organisering av arb. m/Børre
- artikkel-skriving med Linda + videre stammeinndeling + flere feiltyper
- Spurt 2 ma-studenter om hvordan de opplever sma-TTS

## Børre

- jobbe med bugzilla2github
    - fikse problemer med mapping mellom med bugzilla- vs github-brukernavn og en god del andre problemer i scriptet
    - har lagt inn alle bugger
- nettstavekontrollene har vært ustabile i det siste, satte opp systemd-timere for å sjekke dem, og evt. omstarte dem hver annen time
- møter med Maja
- starte med å få gielese.no på føttene igjen
- endre logo på [termwikien](https://satni.uit.no/termwiki)
- Møte: Info om CorpusTools og korpus til sms- og liv-gruppen
- PNMA Meeting VIII, avslutning etter sommerens IGF2025
- Svare på e-post om [Skuolfi sine ordbøker](https://satnegirji.skuolfi.org/), tilbød han legge dem til på borealium.org og hvilken info vi behøver for å gjøre det
- Sette opp [feilmelding](https://github.com/giellalt/giellalt.github.io/issues/38) om 404-sider etter melding fra Lene.

---
Boahtteáiggis:
- rette feil i borealium
- få pontoon til å virkelig synkronisere
- [Borealium1.1/Nordisk ministerråd](https://github.com/orgs/borealium/projects/1):
    - [Review resource descriptions](https://github.com/borealium/borealium.org/issues/53)
- laga oppsett for gramcheck-testdata i cg3-filer

## Flammie

* artikeljobb og ud konversion
* ny tts-problemer
* fikse små ting med lexc filer som ä fant ut med ny multichars test script:
    * ingen ord entries på samma linja med LEXICON
    * en ord (/morfem) per linja 
    * nbsp i ord
* jobba med trond om invitasjonsbrev og 

## Sjur

- rydda i genereringa av giellalt.github.io, mange katalogar vart ikkje med
- møte om kvensk talesyntese
- administrativt
- testa arbeid frå Brendan
- møte i Trondheim om norsk dialekt-TTS med vår teknologi og vår infra

## Necessary Innovations

- API-server:
    - grammatikkontrollane bruker no ny Divvun-pipeline
        - divvun-runtime standard denne veka
    - TTS oppdatert
- pahkat-infra (ikkje ferdig)
- grammatikkontrollen:
    - nokre serverproblem løyst (smn)
- Android:
    - arbeid med å få på plass stavekontrollen igjen

---

Framover:

- byte til divvun-runtime, truleg denne veka
- nytt installeringsprogram

# Reiser og konferansar

Både potensielle og påmeldte, og planlagde reiser:

- 14.-16.10.2025: [Nord-konferansen samisk og urfolk](https://site.nord.no/samisk-konferansen/), Levanger (frist for samandrag: 1. september, påmelding 25. september)
- 22.-23.10.2025: [Konrad Nielsena 150 jagi ávvoseminára](https://samas.no/se/a/konrad-nielsena-150-jagi-avvoseminara), Kautokeino
- 12.–14.11.2025: [Sámegiela, sámi girjjálašvuođa ja sámi kultuvrra symposia](https://www.giella.org/activities/2sYRWo6uaqFky5SkPzAkxF) (Oulu universitehta)
- 1.-5.12.2025: Divvun-uke
- 4.-5.12.2025: ISL-personalseminar
- 10.–12.12.2025: [IWCLUL](https://acl-sigur.github.io/iwclul2025.html), Joensuu, innsendingsfrist: 19.10.
- 24.–29.3.2026: [EACL](https://2026.eacl.org/calls/papers/), tidsfrist hovedkonferanse Oct 10 
- 11-16 May 2026: [LREC](https://lrec2026.info), paper submission: 17 October 2025 (Mallorca)
- seinare: sigmorphon eller andre tba
- Ankarede: Midtsommerhelga 2026 - rekruttering av sma-studenter 

# LREC - framtidsplanar

- maori: grammatikkontroll, datastyring og tilgang, etikk og plattformkontroll
- nasjonalbiblioteket og samiske tekstar - skrive søknad til KD

# Ymse

Divvun-samlingar framover:
- veke 44, 27.-31.10 (Katri ikkje slutten av veka)
- i samband med personalseminaret i desember: 1.-5.12.2025.

Alle som er i Tromsø 16.10.: meld dykk gjerne på ISK-middagen.

Workshop om samisk KI 30.10., truleg i Trondheim - kolliderer med Divvun-veka.

Neste møte: tysdag 7.10. til vanleg tid.
