# Divvun-møte 18.1.2022

Til stades: Katri, Børre, Flammie, Inga, Sjur, Linda

Saker:
* Sidan sist
* Arbeid framover
* Ymse

# Sidan sist

## Duommá
* gram-chk yaml - korpsøk av setninger och oppmerking
* gram-chk testing o forbedring - word additions, disambiguahtor, buggar til sjur o linda o børre o flammie o bug-möten med linda, errorth forms

## Linda
* grammatikkontroll-møte med Duommá og fiksing av bugger
    * kongruensregler
    * tokenisering
    * problem med samanblanding av Nom Pl og Inf: `áigu báhččit - Nom Pl -- báhčit`
* LREC artikkel
* møte med Børre og Flammie om hybride eksperimenter

Framover:
- smn-grammatikkontroll med Marja-Liisa
- artikkel til Computel? Om lulesamisk grammatikkontroll?
    - <https://computel-workshop.org/computel-5-call-for-papers/>
    - 25-February-2022: Submission deadline
    - 1-April-2022: Notification of acceptance
    - 22-April-2022: Camera-ready papers due
    - 26 and/or 27-May-2022: Workshop (tentative)

## Flammie
* LREC-artikkel
* några bugger i sme (issues) <https://github.com/giellalt/lang-sme/issues/37>
* profilering av divvun-checker

Framover:
Møte med Sjur kl 13 i dag, om å generalisera giella-shared-infraen.

## Katri
* trent ASR modellen vidare med Giellagas data (1800 setningar fra forskjellige sme dialekter) med hjelp fra Liliia
    * eksperimentert med forskjellige training parametere (learning rate etc)
    * prediction tester med olika materialen: audio fra en film, som "automatisk subtitles".
      Beste modellen med spontan tale (wav i Zulip):
    > "ja de áhkku lávii dalle maŋŋá mi giida álo čilbit ahjja giehko juogalga manná levssit sisa doppe lea guovda ja ádjá láve juo bihpu boldii ja bosu iežas oaivvibirra dakkár suovvaboalvat ja oidnoi doppe mo johtahallbmán ie"

* e-post med LIA Sápmi folk: fått avtaleutkast om mer treningsmaterial til ASR
* LREC artikkelskriving
* TTS-møte

## Inga
* propernouns
* LREC
* TV-opptak

## Børre
* Møte med politiet om Divvun-pakker
* TermWiki og sykepleiertermer: undervisning i bruk
* Artikkelmøter
* sátni.org: [Flutter](https://flutter.dev)-versjon

## Sjur
- meir tastaturdokumentasjon
- dok-infra
- LREC-artikkel
- møte med politiet
- TTS-møte
- planla og anna med møta som skulle vera i Tromsø i byrjinga av februar - no på nett
- div admin

## Gøteborg
- pahkat over på ny servar, git-basert no, alle binærfiler no i separat lager
- jobbar med ordprediksjon på plass i appane
- forenkla release- og nedlastingsadmin

# Arbeid framover
* bug om fst-analyse av tallområde - kanskje Flammie kan fikse i lag med Linda
* tts-analysator
* jobbe med kongruensregler

# Ymse
* Inga savner stavekontroll i Omegat! Sjur tek det opp med TTC - må ha stavekontroll for å ha nytte av verktyet
* Decade Of Indigenous Languages:
  <https://fpcc.ca/stories/the-decade-of-indigenous-languages/>
* vi tek opp att tradisjonen med ettermiddagskaffe ein gong i veka, no på onsdagar kl 13.30 norsk tid
* neste møte tysdag 25.1.2022
