Divvun-møte

Saker:

* møtefrekvens og møteopplegg
 **møte hver uke, effiktivisere mer, helt kort fortelle hva man gjør + rapport
* prosjekt utover våren
* andre ting?

!!!Møtefrekvens og møteopplegg

Kvar veke - korte oppdateringar, spørsmål som bør diskuterast vidare -> separate
møte. Hugs å senda liste over arbeidstimar med oversikt over kva de har gjort
for kvar veke.

!!!Prosjekt utover våren

* talesyntese (ganske lite for vår del - kva gjer vi med kunnskapsoverføringa?)
** køyra eit Festival-basert prosjekt parallelt for vår eigen del?
   Mål: å læra seg å laga eigne stemmer med open kjeldekode
* grammatikkontrollen
** no òg i LibreOffice :)
** utfordring å få til dette i MS Word pga MS sin politikk
* nye stavekontrollar
** ny versjon for Word (smj og sma) -> missing + rettingar
*** lingvistmøte fredag kl 10 om +Cmp for norske ord (smj) og adjektiv (sma)
*** nytt lingvistmøte neste veke om Px og stavekontrollar, Lene invitert
** ny stavekontroll i LibreOffice (basert på Voikko+hfst)
*** forslagsdelen må jobbes med
* termwikien
** Børre skal jobba mykje med både grensesnitt og import
* sátni.org
** localizing (langtech/apps/risten2/durandal2.0/assets/javascripts/locales)
* gïelese.no
* Kintel-ordboka (lite for oss)
* korpusinfra
* kurs for Sametinget - Autshumato full pakke
* kurs for SÁ

!!!Andre ting

Ingen ting
