# Divvun-møte 05.10.2021

Til stades: Linda, Sjur, Katri, Inga, Flammie, Børre

Saker:
* Sidan sist
* Arbeid framover
* Reiser til Tromsø-samling
* Rapport til referansegruppemøtet
* Ymse

# Sidan sist

## Duommá
* har testa med tanke på ny utgåve
* sjekka yaml-filer som ikkje passerer minst 80%

## Linda
* fiksa Duommá sine bugger (falske positiver)
* flytting
* disambiguering av idiosynkratiske homonymier - Galle-gállet-gállat-galle
* snakka med Børre om yaml-sjekking av hermetegn
* prøver å få god presisjon for alle regler som vi skal gi til brukerne

## Flammie
* jobba med artiklar
* nevrale eksperimenter
* eksperimenter med fsa-størrelseoptimisering

## Katri
* Jobbat med experimental Tacotron tts för smj
    * tacotron alignments: bättre alignment -> mer exakt syntes även med små data 
* planert detaljerna för inspelningarna
    * tekst prompting skript
    * doodle för inspelningarna
* demonstrert tts projekt och resultaten i møte med referansegruppa
* tts-møte

## Inga
* Retting av MT, Ávvir
* Abbr2text
* tts-korpus
* tts-møte
* Giellagálldo
* Mailet og snakket med tts-stemmene

## Børre
* punct-aistton i lang-sme og gramcheck-test.py
* Møte med referansegruppa
* [CorpusTools til github](https://github.com/giellalt/CorpusTools)
* Lage frekvensliste for smj, rapportere om
  [uendelig løkke i parsing av tall og bindestrek](https://github.com/giellalt/lang-smj/issues/12)
* Legge parallelltekster (nob-sme) fra Sametinget
* Legge termartikler før ordboksartikler i sátni.org etter forespørsel
  fra Giellagáldu

## Sjur
- møte med referansegruppa + referat
- prata med Krister Lindén om samarbeid om innsamling av taleteknologiressursar
- meir arbeid med sjd-tastaturet
- laga nye tastaturrepo for eng og fao

# Arbeid framover
* bug om fst-analyse av tallområde - kanskje Flammie kan fikse
* se på reviews fra iwclul
* tts-analysator
* jobbe med kongruensregler
* intro til GitHub Issues

# Reise til Tromsø

- veke 41, alle på plass på måndag før kl 12, avreise tidlegast fredag etter kl 12
    - Børre er i Hattfjelldalen onsdag-fredag
- ingen koronatiltaksplan no etter at Noreg har opna
- alle reiser må tingast gjennom reisebyrået UiT har avtale med:
  <https://intranett.uit.no/intranett/vis-artikkel/685882/informasjon_om_reisebestilling?p_dimension_id=265636&p_menu=42374>

# Rapport til referansegruppemøtet

Diskuterte lista, la til nokre punkt (separat dokument).

# Ymse
* Ettermiddagskaffe på pause - vurdera på nytt etter eit par månader
* Ntecs "nye" Kintel-ordbok: <https://staging.julev.no/>
* Arbeidet med lulesamisk terminologi i GG foregår nå bare i termwiki :)
* Inga savner stavekontroll i Omegat!
* møte med ASTIN anten 10.-12.11. eller 15.12. og framover.
* neste møte tysdag 12.10.2021
