Divvun-møte 30.3.2021

Til stades: Duommá, Børre, Linda, Tommi, Inga, Katri, Sara, Siri, Sjur

Saker:
* Sidan sist
* Årsrapport
* Arbeid framover
* Ymse

#  Sidan sist

##  Duommá
* ej mottagit text til tále frå Acapela
* ej gjort annet enn gram-chk yaml
* og gram-chk testing o forbedring - word additions, disambiguahtor, bugzilla, errorth forms

##  Børre
* Artikkel / grammatikktestverktøy
    - filnavn i grammatikktestresultat
    - forbedre håndteringen av mellomromsfeil
* sátni.org
    - møte med folket bak julev.no
    - dokumentere api
    - jobbet med lemmatiser/generator etter modell fra NDS
* Fikse sertifikat- og apache-oppsett gtsvn.uit.no/pahkat.uit.no

Nettsideproblem:
* divvun.no med andre lokale enn dei som allereie finst (berre for Safari på Mac, ok for alle andre) - ikkje ok enno
* SEE-server - ikkje på nett enno?

##  Linda
* yaml-tester i lag med Duommá (kongruens)
* artikkel om regresjonstester ilag med Børre og Tommi
* fiksing av feiloppmerking i goldstandard etc.
* fiksing av regressjonstestartikkelen
* yaml make fila
* CG-workshop med Inga

Vi treng ein modul for å indentifisera språk, både i grammatikkontrollen og for taleprosesseringa.

##  Tommi
* divvun-normaliser 
* naacl-artikkel oppdatering for en ny workshop
* en statuscake for pahkat.uit.no og
* jobba litt med smj lånordgenerator medn guesser:
    `echo xyzurista | hfst-lookup guesser-gt-desc.anl.hfstol`
* fikk svar fra sigma2.no

##  Inga
* Samlet og rettet på tekster fra vårt freekorpus for bruk i TTS
* TTS-møte
* Cg-workshop med Linda
* Rettet på MT-oversettelser
* Ordboksmøte med Ntec
* Smårettinger og lagt til enkeltord

##  Katri
* tts-møte
* Abstrakt till fonologikonferensen nästan färdig: min presentation ska diskutera quantity för samiska språken och hur kan de beaktas vid byggandet av en TTS
* espeak-tts: jobbat med G3 ord som är ortografisk homonymer i nom&gen: espeak har inte en syntaktisk disambiguator; i estnisk samma problem, ortografiskt homonym G3 och G2 uttalas inte annorlunda -> output har "finsk accent"
* Installerat, lärt mig att använda och eksperimenterat med Merlin-tts (DNN parametric synthesis): training användar GPU nu och jag får Merlin att fungera med Engelsk data -> börjar med Lule Saami data
* Lite mera python skripter för att processera data vidare om behövs/göra systematisk ändringar etc

Sigma2 kan snart nyttast til meir krevande trening.

##  Sara Marja 
* missing
* term wiki
* har sett på feil i stavekontrollen, paradigmegenereringa

##  Siri
* Missinglista
* Termwiki
* rettet i ordböker
* Jobbet litt med Lenes liste, treng litt hjelp - Sjur ser på det, og Sara er med :)

##  Sjur
* Møte med ny instituttleder, informert om oss.
* tts-møte
* Fiksa byggefeil i crk (sammen med Tino)
* Møte med Linda og Inga om å få yaml-testinga til å fungere
* Trond har laget skript for å lage cg-lister ut fra lexc-koden, diskusjon om det
* har jobba med tekstnormalisering (abbr og tal til full tekst) i sme og smj
* forenkla stavekontrollbygging
* testa ny versjon av libdivvun
* budsjett og rekneskap for Divvun
* Kintel-ordboksmøte

##  Göteborg
* På Windows så synkroniseres språkinnstillinger på nettet med ein av dei siste oppdateringane. På grunn av det forsvinner språk, har jobbet med å løse det.
* meir arbeid med one-click-installer
* skal gjera LO-integreringa

##  Edmonton/Alberta/Canada
* har laga ferdig Python-bindinga mot Divvunspell

#  Årsrapport

Kommentarar til utkastet:
* satni.org: tidlegare 300 treff pr dag i 2019, har stige til 3300/dag no
* låneordsgeneratoren bør inn i 2.2(?), framhev at det forenklar kvardagen, da språkbrukere får ut tilpassede ord til (lule)samisk. Dette vil også kunne effiktivisere arbeidet i GG.
* Anders Kintel si ordbok i 1.3: bør nemnast at det er lulesamisk-norsk og norsk-lulesamisk
* omsetjingsverkty: jobba for å forbetra maskinomsetjinga og integrera den i omsetjingsverktyet, den mest aktive brukaren er veldig nøgd
* 1.3 - leksikografi/terminologi: sørsamisk er ikkje nemnt - vi får lister frå GG som vi legg inn.
* flytting til GitHub: websider skal også flyttast. Står lite om artiklar og akademisk publisering, skriv litt meir?

#  Arbeid framover
* gjera ferdig årsrapport

#  Ymse
* neste møte tysdag 6.4.2021
