# Divvun-møte 19.12.2023

Til stades:  Børre, Flammie, Katri, Maja, Sjur, Inga

Saker:

* Borealium
* Sidan sist
* Reiser og konferansar
* LREC - framtidsplaner
* Ymse

# Borealium

- eit godt løft frå den gamle nettsida
- inkonsistent bruk av termar
- uklårt språk
- det må bli lettare å omsetja
    - .po-filer?
    - omsetjingsminne og andre verktøy
    - separat repo?

# Sidan sist

* list av navndeler
* moglege kandidatar for nytt Android-tastatur?
    * <https://github.com/topics/android-keyboard>
    * <https://alternativeto.net/list/31772/best-open-source-android-keyboards/>
    * <https://github.com/keymanapp/keyman>

## Sjur

- infrastrukturmøte
- møte med A om vegen vidare
- lunsjmøte med IT (mest for å bli kjent med opplegget)
- møte om signering, samarbeid med A og andre
- spontant møte om Páhkat
- møte om delte leksikalske ressursar
- møte med Standard Norge
- arbeid med [borealium.org](https://borealium.org)
- samarbeid med GG: møte med Mika Saijets, Trond, det blir mest sannsynleg samling tredje veka i januar
- nytt prosjekt finansiert av Nordisk ministerråd, startar etter årsskiftet
    - prosjektstilling, 50 %, 15 månader (?), konsulent
- arbeid med grammatikkontrollane, SME og SMA no oppdaterte på nett, Word-pluggen retta og oppdatert
- diskuterte Vangsnes og Johansen med Maja
- sjekka versjonshistoria til alle repo som har hatt manglande historie, fann eitt der delar av historia enno mangla
- møte med TheTC
- møte med Mila og fleire andre i USA
    - vil ha samarbeid om Maya-språk, særleg i Guatemala
        - kan dei nytta infrastrukturen vår?
    - er med på sidearrangementet i New York, vil støtta arbeiet vårt
- budsjettoppsett m.m. for det nye prosjektet
- konferanse til hausten:
    - NTNU/Jon Atle Gulla er med!
    - har skrive til Inger Johansen, ikkje fått svar enno
- har dokumentert lokalisering/omsetjing av borealium.org og Páhkat-pakker

Framover:
- risikovurdering for dei nye prosjekta (krevst for nye prosjekt)
- send lenke for evalueringa til Bitte, og be henne be studentane sine om å gjera evalueringa (Katri har sendt 2-3 gonger tidlegare)

## Linda

* evaluering av whisper resultat til Per Egil (NB)
* smn grammatikkontrollregler
* sme fst dokumentasjon
* apertium-møte med Flammie
* møte med Sjur om GramDivvun og litt mer
* avspasering

## Børre

- Synonymordboksmøte
- Mer info til [smj-feilmelding](https://github.com/giellalt/lang-smj/issues/38)
- E-poster om Katris talesyntesetest til Sveriges Radio, Giellagáldu og NRK
- Se over korpusmaterialet fra Árran
- Utviklerlunsj
- Kanskje automatisk bygging-møte
- Admin av divvun.uit.no, gtsvn.uit.no og satni.uit.no
    - Konklusjon: oppgradere til Fedora39 på satni
    - Kjørte restart på divvun.uit.no og satni.uit.no
- corpus-smj-orig-x-closed: fikse problemer med dokumenter
- Legge til korpusfiler fra Trøndelag, legge til metadata
- corpus-sma: `.xsl-fil` spilte ikke på lag, fikset syntaks
- Lage eget repo for gramcheck-testing
- CorpusTools:
    - Fikse realign
    - Lage [feilmelding](https://github.com/giellalt/CorpusTools/issues/7) om add_files_to_corpus, fikse
    - [Problemer](https://github.com/giellalt/CorpusTools/issues/8) med parallelisering
    - egen grein: rense tca2 for gui-kode, siden CorpusTools bare bruker kommandolinjegrensesnittet
- Hjelpe brukere
- Jupmelen rihjke lea gietskesne til speech-sma-x-private
- sátni.org-statistikk til GG, med språk
- samtale med Sierge Rasmus og Tauno Ljetoff på GG om diverse på sátni.org og TermWiki
- TermWikiTools: bits and bobs for å få ting på stell
- Jobbe med import av ordbøker i satni-backend
- Feil i TermWiki/satni.org/Sammallahti
    - Send e-poster til GG og PS
- Fikse TermWiki-dump
- Ordne med gut-oppdatering på satni.uit.no
- Ordne med oppdateringer av `dict-*` fra git for satni-backend
- Få oppdatert satni.org-databasen
- Begynt å se på [Pontoon](https://github.com/mozilla/pontoon), Mozilla sin lokaliseringsplattform

Framover:
- gramcheck-test.py er inkonsistent på Mac og byggemaskiner
- [smn-tastatur på Windows aktiveres ikke](https://github.com/giellalt/keyboard-smn/issues/2), bra om TTC prioriterer det

## Katri

- Kompilerer sme og smj ASR test datasets for å utvikle modeller 
- Evalueringstest -- monitorerer deltakere men som før: første resultater: den beste modell er "kombinert" data (8 timer) med "ny Laila" som huvudstemme
    - Har sendt eposter for å få mer deltakere -- men ingen tok del
    - Resultater med statistikk fra 12 deltakere 
- Kjørt ASR for allt smj material
- Forsetter å finne smj material fra sametingets plenumaudio: lytter og markerer lulesamisk deler til TextGrid
- Massive tinger med byrokrati og UiT 
- Jobber 2 dager på ferie

Framover/Ideer:
- Kanskje samarbeid med Giellagas - de har masse sme-material som trenger transkribering -> bruke vår ASR -> mer treningsmaterial til oss
- NB: nordic automatic LID (language identification), kan brukes til å filtrere norsk material (tekst) ut fra t.ex. sametingets plenumaudio?
- Artikkel om TTS: evalueringstest i små språksamfunner er vanskelige 

## Inga

To uker siden:
- Cg med Linda*2
- Fonologieksamen
- Oversetting av Borealium
- møte om delte leksikalske ressursar

Forrige uke:
- Konferanse i Trondheim og reisedager
- Transkribert, ASR er ikke like bra når det er nølende lesing
- To nye gramcheck-regler, nom+nom passer perfekt til det nye systemet, men trenger hjelp av Linda
- Nye yaml-tester
- Flytta kontor
- Diskutert spørsmål om korpustekster

## Maja

- Artikkelmøte med Linda: skrevet om negasjonsfeil + nye feiltyper, oppmerking av sma-korpus.
- Fonologieksamen - fin samtale med BA
- Katri: fått hjelp om fonologi
- Møte med Thomas om transkripsjon. 
- Børre: added Dict-rep. + veiledning + arb.måter
- mail-og nettkomplikasjoner

Framover:
- må ordne DFØ-tilgang
- Fonologieksamen
- Grammatikkontroll og synonymordbøker: lånordbekjempelse, frec.con 
- Syntaks: Gramcheck - yamltester, regel, feilmerking

## Flammie

* möter i divvun-uke
* apertiummöte med linda
* lrec-review
* infra

framover:
## TheTC

- MS Word er fiksa
- oppdatert sma- og sme-grammatikkontroll

Framover:
- Android, kodesigneringssertifikat (Windows-oppdateringane skal fungera igjen)

## Necessary Innovations

- TTS + grammatikkontroll
- retta ulike feil med borealium.org

## Andre planlagde oppdateringar

* stavekontroll inn i MT-sida igjen (unhammer)
* grammatikkontroll inn i MT-sida (unhammer)
* grammatikkontroll inn i LO (Kevin sin oxt)
    - eige prosjekt med Nec. Innov.
* grammatikkontroll inn i nettstavekontrollen

# Reiser og konferansar

Tar alt for lang tid å få reiseoppgjer!
Et alternativ: <https://cp.compendia.no/uit/medarbeiderhandbok/208693>

Både potensielle og påmeldte, og planlagde reiser:

* Divvun-uke uke 3 (15.-19.1.)
* 17-22.3 EACL: <https://2024.eacl.org/calls/papers/#important-dates>
* april 2024: UNPFII i New York (i alle fall Inga og Sjur)
* 20.-25.05.2024 LREC-COLING Torino (13.10. submission)
* June 16–21, 2024 NAACL
* juni 2024: Språkteknologikonferanse i Bodø - alle?
* oktober 2024: Språkteknologikonferanse i Trondheim/Trøndelag - små språk i Norden, ev òg SMA-2-konferanse (mange/alle?), lansering av sørsamisk TTS

# LREC - framtidsplaner

* maori: grammatikkontroll, datastyring og tilgang, etikk og plattformkontroll
* nasjonalbiblioteket og samiske tekstar - skrive søknad til KD

# Ymse

Bør vi arrangera fleire release-partyar eller kurs på nettet? Kan kanskje nå fleire folk lettare på den måten. Målsetjing: nettseminar to gonger om året, 

* [IDIL - International Decade Of Indigenous Languages](https://fpcc.ca/stories/the-decade-of-indigenous-languages/)
* neste møte tysdag 2.1.2024, vanleg tid
* Fyrste Divvun-samling i 2024 i veke 3, 15.-19.1.2024
