# Divvun-møte 30.11.2021

Til stades: Linda, Sjur, Katri, Børre, Flammie, Inga

Saker:
* Sidan sist
* Arbeid framover
* Ymse

# Sidan sist

## Duommá
* gram-chk yaml - korpsøk av setninger och oppmerking
* gram-chk testing o forbedring - word additions, disambiguahtor, buggar til sjur o linda o børre o flammie o bug-möten med linda, errorth forms

## Linda
* møter med Duommá for å gå gjennom yaml
    * real-PrtPl3-PrsSg3
* bugger på GitHub
* artikkelskriving med Flammie, Chiara og Børre
* CG-workshop med Inga og testing av setninger Inga har samla for yaml
* 3 reviewer om  ulike temaer til [workshop](https://rootroo.com/en/nlp4dh-workshop/)
* inviterte Trond til LREC artikkelen

## Flammie
* några möter av artiklar og skrivning og finalisering för en först deadline

## Katri
* TTS-møte
* hjelpte Maja Lisa med praat/fonetikk
* verktøy før batch generate pdfs från raw txt
* korpusstatistikk / RStudio scripts
* jobbat med generell organisering av tekstkorpus, batch rename files etc.
* LREC draft

## Inga
* klargjort tts-korpus
* yamls
* CG3 med Linda
* Numeralskaos

## Børre
* Fikse lang-sme#35, gramcheck-test.py prøvde å fikse no-space-after-punct-mark
* Konvertering av nytt bibelformat
* Fikse bygging av forrest-siter

## Sjur
- artikkelarbeid - «Språk i Norden» har bede om artikkel etter presentasjonen i august
- invitert til å prata for teknologirådet

## Gøteborg
- finne og fikse feil på androidtelefoner, versjon 3.1.4 av Divvun Keyboards er ute til testing
- Flytte til en annen tjeneste for bygging og levering av pakker (CI/CD)
- Støtte for LibreOffice
- integrerer ein testversjon av ordfullføring og ordprediksjon

# Arbeid framover
* bug om fst-analyse av tallområde - kanskje Flammie kan fikse i lag med Linda
* tts-analysator
* jobbe med kongruensregler
* workshop om sør- og lulesamisk språk 7. og 8. desember (utviklingsprogrammer)


# LREC-artikkel
- oversikt over alt som Divvun/GiellaLT har
- korleis skal vi strukturera ein slik artikkel? Korpusprosessering som raud tråd?
- kven skriv kva?
- <https://lrec2022.lrec-conf.org/en/>
- møte fredag 3.12. kl 13-14 norsk tid

# Ymse
* Inga savner stavekontroll i Omegat! Sjur tek det opp med TTC - må ha stavekontroll for å ha nytte av verktyet
* Linda ferie en del mellom 7.-24.12.
* neste møte tysdag 7.12.2021
