# Divvun-møte 4.12.2024

Til stades: Sjur, Flammie, Mikko, Katri, Linda, Maja

Saker:

- Sidan sist
- Reiser og konferansar
- LREC - framtidsplaner
- Ymse

# Sidan sist

## Mikko

- reiseregninger, registrering av eksterne
- innkjøpsordre

## Sjur

- borealium.org:
    - TTS
- Samisk arkiv/Arkivverket
- smj-twolc
- IWCLUL
- lønskrav
- kontrakt for Duommá for neste år

Framover:
- svar Daan

## Maja Lisa

- Reiseregning + dfø
- Orakel, omtart på maskina - problemer med å få mail
- lyttet til Samerettssymposiet 2024, Universitetet i Oslo --> Majas mening: Lulesamisk og Sørsamisk _må_ sees på som _egne_ språk, med egne utfordringer
- Teams-møte med Morten Olsen Haugen og August Sjøvoll om sørsamiske oversettingsstrategier - ny oversettingsworkshop for litteratur over til sørsamisk under emning. 
- Spørsmål om talesyntese som ikke fungerer
- sjuk i to dager og hele helga ødelagt 
- Nytt lexicon for tjoeredh? 
    - Lagerkrantz hadde tjoeveridh  som eneste, og klare, variant under sitt  besøk i 1923 bla. Oldeforeldregenerasjon og besteforeldregenerasjon klar variant -men, så er det foreldregenerasjon og min generasjon:

Vi sier mange av oss "tjoeroe" i 3.p.sg. Her skjer det en bortfall av -v- . Mange blir forvirra av denne og tror vi henter paradigmet fra "tjearodh" - det er så mange like diftonger, f.eks "æ" og "ae", som for mange av min generasjon nå faller sammen! Det andre er 

"åa" og "ua" \
"æ" og "ae"

Dette med bortfall av -v- og -j-  er et tilbakevendende spørsmål, det "verste" er likevel f.eks dette: 

En tredje er stryking av -j-  som er selveste flertallsmarkeringen i den gamle skrivemåten:

Framover:
 
- tekstnormalisering for SMA (tal og forkortingar til tekst) m/ Inga 
- spørsmål om [speechify](https://speechify.com) - talesyntese-app
- Missinglist fra Orre Testamente  - endringer i lexiconer
- Missinglist fra 6 sma-masteravhandlinger - endringer i lexiconer
- Se sammen med Inga - lexc-arbeid
- Foreberede pres. av lånetilpassinger - hva er vedtatt og hvor er det fortsatt stor variasjon? 
- Forberede pres. av GramDivvun - også fra GG: Forberede presentasjon om grammatikkontroll - Variasjon i negasjon og adj-systemer - en faktor til språksperre? Forberede sammen med Linda

## Katri

- fortsatt med artikkelskriving om sørsamisk TTS-prosjektet (dokumentasjon)
- prosessert del av nytt material (samtaler fra DigiSami) til nordsamisk ASR
- møte med Arkivverket x2
- møte med nordisk samarbeidere
- transkriberer nordsamisk datasett -- 30% transkribert av 10 timer
- fant nytt sme-taledata fra Yle Arkiv, mange, mange timer
- hjelpte Irja med mange ting

Framover/Ideer:

- Teste NVDA på Win
- NB: nordic automatic LID (language
  identification), kan brukes til å filtrere norsk
  material (tekst) ut fra t.ex. sametingets
  plenumaudio?
- Artikkel om TTS: evalueringstest i små språksamfunner er vanskelige
- Til folk som er interessert av TTS-prosjekter: <https://docs.coqui.ai/en/latest/what_makes_a_good_dataset.html>
- Samarbeid med Kanada om TTS?

## Flammie

- IWCLUL <https://acl-sigur.github.io/iwclul2024.html>:
    - samarbeid med TartuNLP? dem vil kanskje besök oss etter nodalida
    - Northern Sami YleAreena Subtitle Corpus <https://zenodo.org/records/14176353>
    - <https://aclanthology.org/volumes/2024.iwclul-1/>
    - DAG osv teknologi med chatgpt
    - mye snakk om lisens og etisk og sånt, en del i Zulip nå
- reiseregning 

## Børre

Framover:

- rette feil i borealium
- få pontoon til å virkelig synkronisere
- laga oppsett for gramcheck-testdata i cg3-filer
- Bugzilla-flyttinga

## Linda

- IIRC / Aotearoa
- SAALS / Helsingfors

Framover:
- presentera IIRC for oss andre måndag 16.12. kl 1300 norsk tid.

## Necessary Innovations

- grammatikkontroll
- anna smårusk

## Andre planlagde oppdateringar

- stavekontroll inn i MT-sida igjen (unhammer) => Flammie pratar med Kevin, bruk api-serveren
- grammatikkontroll inn i MT-sida (unhammer) => Flammie pratar med Kevin, bruk api-serveren
- grammatikkontroll inn i nettstavekontrollen
    - sjå over nettstavekontrollen:
        - anna editor?
        - api-server

# Reiser og konferansar

Både potensielle og påmeldte, og planlagde reiser:

- 24.-26.02.2025: [LT4All](https://www.lt4all2025.eu/) 2.0 (Paris)
- 02.–05.03.2025: nodalida (https://www.nodalida-bhlt2025.eu/conference), October 21, 2024: Paper submission deadline
    - [nodalida CG-workshop](https://divvungiellatekno.github.io/giellalt.uit.no/events/2025-cg/), December Paper submission deadline
- 03.-04.03.2025: Computel. _«We invite submissions to the 8th workshop on the Use of Computational Methods in the Study of Endangered Languages, by October 7, 2024.»_
- 09.-15.06.2025: Lávdan Sámi Arena (Kautokeino) — vil vi vera med?
- 17-21.8.2025: Interspeech (Rotterdam) https://www.interspeech2025.org/home
- 25.-26.8.2025 Speech Synthesis Workshop (Leeuwarden)
https://blogs.helsinki.fi/ssw13-2025/
- 18.–23.08.2025 CIFU — [Congressus XIV Internationalis Fenno-Ugristarum](https://cifu14.ut.ee/symposium-b12/) (Tartu, Estland)
- 26.-29.08.2025: [syntaxfest](https://syntaxfest.github.io/syntaxfest25/)
- seinare: sigmorphon eller andre tba

# LREC - framtidsplanar

- maori: grammatikkontroll, datastyring og tilgang, etikk og plattformkontroll
- nasjonalbiblioteket og samiske tekstar - skrive søknad til KD

# Ymse

Divvun-jubileum:
- på nyåret - det er alt for usikkert i desember
- kavalkade over det vi har gjort
- invitera nokon utanfrå til å seia noko om:
    - bruken av verktøya
    - nytte for samfunnet
- gjester ved UiT, men òg strøyma slik at andre kan fylgja med
- invitera alle som har jobba i Divvun + folk frå SD og KDD
- middag
- pressemelding og mediedekning

Fyrste planleggingsmøte måndag 9.12.2024 kl 13.00 norsk tid.

Neste møte: tysdag 10.12. til vanleg tid.
