# Divvun-møte 28.1.2025

Til stades: Sjur, Flammie, Katri, Maja Lisa, Børre, Linda, Mikko

Saker:

- Sidan sist
- Reiser og konferansar
- LREC - framtidsplaner
- Ymse

# Sidan sist

## Maja Lisa

* Artikkelmøte med Katri, Thomas og Sjur
* Diedavahkku-planlegging m/Katri, Linda,Børre, Trond, Sjur, Marja-Liisa
* Markup med Linda
* Arb.møte med Siri - missinglist - får oversikt
* fst-lemma

Framover:
- TTS - tall
- artikkel med Katri og Thomas - sma - legge til referanser
- Ny liste fra Gg - FST + dict
- Gramcheck - regler for bl.a pronomener
- Talesyntese og få denne til å fungere + hvordan bruke/implementere denne teknologien  i hverdagen? - Smarthus jfr. - Josefina/Nils Johan spør + se på diskusjonen i TTS-tråden om Aanna som ikke fungerer - talesyntesen funker iflg. Josefina
- halvveis avtalt pres. av Gramcheck for Gg-medlemmer - spikre datoen etter jul. 
- Interessante ASR-resultat: legge til Err/Orthformer f.eks for "tjoeredh"? Hvordan er dagens språk jfr. f.eks AJ:s? 
- tekstnormalisering for SMA (tal og forkortingar til tekst) m/ Inga 
- spørsmål om [speechify](https://speechify.com) - talesyntese-app
- Missinglist fra Orre Testamente  - endringer i lexiconer
- Missinglist fra 6 sma-masteravhandlinger - endringer i lexiconer
- Se sammen med Inga - lexc-arbeid
- Foreberede pres. av lånetilpassinger - hva er vedtatt og hvor er det fortsatt stor variasjon? 
- Forberede pres. av GramDivvun - også fra GG: Forberede presentasjon om grammatikkontroll - Variasjon i negasjon og adj-systemer - en faktor til språksperre? Forberede sammen med Linda

## Katri

- sme-TTS: starter med trening: MS (finsk sme)
- abstrakt til konferens Fonetiikan päivät: transfer learning TTS/multilingual TTS 
- smj-ASR: prosesserer nye datasett til neste versjon av ASR
- sma-TTS artikkel
- flere møter

Framover/Ideer:

- NB: nordic automatic LID (language
  identification), kan brukes til å filtrere norsk
  material (tekst) ut fra t.ex. sametingets
  plenumaudio?
- Artikkel om sme-TTS: evalueringstest i små språksamfunner er vanskelige
- Til folk som er interessert av TTS-prosjekter: <https://docs.coqui.ai/en/latest/what_makes_a_good_dataset.html>

Sjur: be Brendan om å leggja ut SME-mannsstemme (Katri kan senda på nytt om det trengst)

## Flammie

- libdivvun-fikser og -version
- nodalida workshop
    - organisering
    - artikkel+presentasjon
- eksperiment med frekvens og missinglister i ci:
    - <https://github.com/giellalt/lang-fin/actions/runs/13003218366/job/36265576482>
    - <https://github.com/giellalt/corpus-fin/actions/runs/12953928623/job/36134712902>

Arrangera: Lingvistmøte der Flammie presenterer skript og verktøy for å arbeida med missinglister.

## Børre

- Møte med Linda om errormarkup og grammatikk i sma, sme og gle
    - tråd om [Errormarkup og korpus](https://giella.zulipchat.com/#narrow/channel/201809-divvun.26giellatekno/topic/Errormarkup.20.26.20Korpus) i Zulip
- Fornye ssl-sertifikat på divvun.uit.no
- GG
    - smj-GG-missingliste
    - GG-ordliste fra lang-sma til dict-sma-mul
    - Fikse TermWiki-artikler, oppdatere sátni.org
- Korpus
    - Opprette gle-korpus-repoer
    - nrk.no-crawler
    - Samle inn nrk.no-korpus
    - Porte tester i CorpusTools til pytest
- TTS
    - møte om TTS med Sjur og Katri
    - info til Norsk helsenett om TTS
    - Test "Divvun Speech"
    - Teste "Engasjerende leser" i Mac. [Rapportere](https://github.com/divvun/TTS-bugs/issues/6) om lang pause ved link i Word i Mac

Framover:

- rette feil i borealium
- få pontoon til å virkelig synkronisere
- laga oppsett for gramcheck-testdata i cg3-filer
- Bugzilla-flyttinga

Vi bør ha eit Zulip-møte snart. Mål: betre bruk av Zulip

## Inga

- Nominasjon
- Anta Pirak
- Setninger til Yaml-test for numerals fra dev-corpus
- missingfiler, plages
- abessiv -dak (i tillegg til -dik) for oddsyll verb
- la til manglende ^ for noen subtsantiv

Framover:
- Siste fiksing av flagg som bestemmer kasus på 100, 1000, 10 000, 1 000 000, 1 000 000 000

## Linda

- NORDPLUS søknad med Judithe og Trond
- sma korpusoppmerking med Maja (være konsekvent og merke opp spesifikt nok)
- løste en haug med problemer relatert til gramtool og korpus med Børre 
- artikkelmøter med Kevin - meldte ifra om en del problemer relatert med grammatikkontroll
- irsk grammatikkontroll med Seanán - nye regler, fst-problemer, satt opp feilkorpus sammen med Børre
- Divvun-jubileumsmøte
- Planla lulesamisk feiloppmerking etter nytt system med Inga for å evaluere grammatikkontroll

## Mikko

Framover:

- Divvun-jubileet
- artiklar etter Trondheims-konferansen

## Sjur

- SMA-TTS-artikkel
- medarbeidarsamtaler
- møte om Divvun-jubileet
- fiksa utviklarkonto hjå Google - Android-appane er tilbake i butikken
- melde TTS-problem til Apple
- jobba vidare med prosjektorganisering
- møte med New Amigos-folka
- førebuingar for Paris-reisa
- OpenLanguage-arbeid

Framover:
- svar Daan

## Necessary Innovations

- CI-serveroppsett. Mål: å kvitta seg med Taskcluster og få enklare administrasjon og vedlikehald

## Andre planlagde oppdateringar

- stavekontroll inn i MT-sida igjen (unhammer) => Flammie pratar med Kevin, bruk api-serveren
- grammatikkontroll inn i MT-sida (unhammer) => Flammie pratar med Kevin, bruk api-serveren
- grammatikkontroll inn i nettstavekontrollen
    - sjå over nettstavekontrollen:
        - anna editor?
        - api-server

# Divvun-jubileum

- på nyåret - det er alt for usikkert i desember
- kavalkade over det vi har gjort
- invitera nokon utanfrå til å seia noko om:
    - bruken av verktøya
    - nytte for samfunnet
- gjester ved UiT, men òg strøyma slik at andre kan fylgja med
- invitera alle som har jobba i Divvun + folk frå SD og KDD + rektor
- middag
- pressemelding og mediedekning

# Reiser og konferansar

Både potensielle og påmeldte, og planlagde reiser:

- 24.-26.02.2025: [LT4All](https://www.lt4all2025.eu/) 2.0 (Paris)
- 02.–05.03.2025: [nodalida](https://www.nodalida-bhlt2025.eu/conference), October 21, 2024: Paper submission deadline
    - [nodalida CG-workshop](https://divvungiellatekno.github.io/giellalt.uit.no/events/2025-cg/), December Paper submission deadline
- 03.-04.03.2025: [Computel](https://computel-workshop.org/computel-8/). _«We invite submissions to the 8th workshop on the Use of Computational Methods in the Study of Endangered Languages, by October 7, 2024.»_
- 26.3.2025: Divvun-jubileum (Tromsø)
- 24.-25.4.2025 Fonetiikan päivät Turku Finland
- 09.-15.06.2025: [Lávdan Sámi Arena](https://lavdansamiarena.com/en/home/) (Kautokeino) — vil vi vera med? Abstract Submission Deadline: January 31th, 2025
- 17-21.8.2025: [Interspeech](https://www.interspeech2025.org/home) (Rotterdam)
- 25.-26.8.2025 [Speech Synthesis Workshop](https://blogs.helsinki.fi/ssw13-2025/) (Leeuwarden)
- 18.–23.08.2025 CIFU — [Congressus XIV Internationalis Fenno-Ugristarum](https://cifu14.ut.ee/symposium-b12/) (Tartu, Estland)
- 26.-29.08.2025: [syntaxfest](https://syntaxfest.github.io/syntaxfest25/)
- seinare: sigmorphon eller andre tba

# LREC - framtidsplanar

- maori: grammatikkontroll, datastyring og tilgang, etikk og plattformkontroll
- nasjonalbiblioteket og samiske tekstar - skrive søknad til KD

# Ymse

Neste Divvun-samling: 24.-28.3., i samband med Divvun-jubileet.

Neste møte: tysdag 4.2. til vanleg tid.
