Divvun-møte 25.8.2020

Til stades: Børre, Duommá, Linda, Ritva, Sara Marja, Sjur, Tommi

Saker:
* ordbok/satni.org
* sidan sist
* framover
* ymse
* neste møte

!!! ordbok/satni.org

Pekka lansert i dag!

!!! Sidan sist

!! Linda
* Pl3Prt-PrsSg3
* new rules for adjectives (attributive)
* diskuterte med Ritva (Loc A Sg -> Attr A) e>i, -meahttun -> -meahttumis
  goaves-goavis, ipmirmeahttumis>ipmirmeahttun, jaskadis>jaskes (Duommá+Ritva)
* artikkel om leksikalisering av sammensettinger (Tommi, Chiara, Trond)

!! Duommá
* generelle real word error work:
** lingvistisk grunnlag før reglerna, dvs. finne morfo—fonetisk system for å
   generalisere utifrån centrumskonsonanter
** systematisere adjektivfeil
** samla testkorpus
** testa

!! Ritva 
* korrekturlesing av sátni.org (sme) 
* uformell testing av sátni.org
* hjulpet Linda med attr-not-loc
* gjenstartet testing av GramDivvun 

!! Marja
* oversatt ledetekster til sátni.org
* stavekontrolltesting

!! Børre
* Ny satni.org
** Oversettelser
** Paradigmeknapp
** Korpusknapp
** Ordboksinfo kombinert med valg av ordbøker

!! Tommi
* provade konvertering om "doccomments" til github markdown
* sátni.org finsk oversattning
* hfst-lookup --unique
* artikkel

!! Sjur
* fao-speller
* presentasjonar for i morgon
* testa Divvun-installeraren
* oppdaterte divvun.org-sidene
* retta feil i stavekontrollbygginga

!!! framover

* webbinar i morgon (Sjur)
* gitignore + svnignore (Børre, Tommi, Trond, Linda) - krev at gut er installert
* forslag i sma-stavekontrollen

!!! ymse

* kontraktforlengelse? 
* færingane er så langt veldig nøgde med stavekontrollen
* er det likens automatisk oppdatering/instalering av Divvun også?

!!! neste møte

* neste tysdag, 1.9. kl 09.30

