# Divvun-møte 19.11.2024

Til stades: Sjur, Flammie, Børre, Mikko, Katri

Saker:

- Sidan sist
- Reiser og konferansar
- LREC - framtidsplaner
- Ymse

# Sidan sist

## Mikko

- reiseregninger, registrering av eksterne
- egen reiseregning
- bestilling av faktura

## Sjur

- borealium.org-oppdateringar og oppføringar
- Samisk arkiv/Arkivverket
- søknad til Nordforsk
- admin
- testa TTS, installering fungerer igjen på mac
- møte med Aotearoa (Linda, Maja, Flammie, Katri, Keoni, Gianna)

Framover:
- svar Daan

## Maja Lisa

Fremover:
 
- tekstnormalisering for SMA (tal og forkortingar til tekst) m/ Inga 
- Forberede presentasjon av talesyntese -  Forberede sammen med Katri
- spørsmål om [speechify](https://speechify.com) - talesyntese-app
- Missinglist fra Orre Testamente  - endringer i lexiconer
- Missinglist fra 6 sma-masteravhandlinger - endringer i lexiconer
- Se sammen med Inga - lexc-arbeid
- Foreberede pres. av lånetilpassinger - hva er vedtatt og hvor er det fortsatt stor variasjon? 
- Forberede pres. av GramDivvun - også fra GG: Forberede presentasjon om grammatikkontroll - Variasjon i negasjon og adj-systemer - en faktor til språksperre? Forberede sammen med Linda

## Katri

- artikkelskriving om sørsamisk TTS-prosjektet
- begynnt å prosessere nytt material til nordsamisk ASR
- levert ASR material til NB/Javier
- møter med Arkivverket
- møte med Trond
- Nordforsk-møte med Sjur
- møte med Aotearoa

Framover/Ideer:

- Teste Divvun Manager på Windows, TTS
- NB: nordic automatic LID (language
  identification), kan brukes til å filtrere norsk
  material (tekst) ut fra t.ex. sametingets
  plenumaudio?
- Artikkel om TTS: evalueringstest i små språksamfunner er vanskelige
- Til folk som er interessert av TTS-prosjekter: <https://docs.coqui.ai/en/latest/what_makes_a_good_dataset.html>
- Samarbeid med Kanada om TTS?

## Flammie

- divvunspell [bug backlog](https://github.com/divvun/divvunspell/issues/)
    - ny versjon bør ut 
- hfst-rust
- möter med folk i aotearoa
- presentasjon til iwclul

## Børre

- borealium.org
  - ordne språkresurser etter kategori
  - filtrere stemmer etter kjønn og språk
  - fikse [Rekkefølge på ressurssider](https://github.com/borealium/borealium.org/issues/23)
- pontoon
  - finne ut av problemer med oversettelser som ikke blir committet: løsning: bruk ssh, ikke https + godkjenn oversettelser på nytt
  - Få borealium-underprosjektene i Pontoon til å fungere
- gtgramtool
  - håndter duplikater
  - fremdeles duplikater, fant en bra løsning
- lang-sme:
  - konvertere til PASS/FAIL i egen grein
  - kan virke som om det er en del tester som feiler litt tilfeldig
  - lage en pipeline med `after-speller-disambiguator`, slik at [problemer med make check](https://github.com/giellalt/lang-sme/issues/464) ikke oppstår. Ikke committet i main, siden det ikke er sikkert at det er korrekt tilnærming.
- Giellagáldu: statistikk for sátni.org
- TermWiki: importere Sierge sitt Excel-ark
- TermWikiTools:
  - få fix-by-timestamp til å fungere slik den skal
  - rensk concept ved export til termwiki
- sátni.org: undersøke hvordan generering av sms-lemma med homonymitagger kan gjøres. Homonymitaggene må lagres i backenden, sammen med lemmaet, antakelig, og sendes sammen med lemma for generering. Mao: `lemma+tag`, f.eks. `jokk+Hom1` og `jokk+Nom2`
- Språkteknologi og AI i Norden i Trondheim
- Intervju i SVT Sápmi om AI (med mye vekt på Google Translate, hvorfor nordsamisk er et av de offisielle språkene)

Framover:

- rette feil i borealium
- få pontoon til å virkelig synkronisere
- laga oppsett for gramcheck-testdata i cg3-filer
- Bugzilla-flyttinga

## Linda

Framover:
- IIRC / Aotearoa

## Necessary Innovations

- TTS-installering for macOS fiksa (krev ny Divvun Manager, men han skal oppdatera seg sjølv automatisk)

## Andre planlagde oppdateringar

- stavekontroll inn i MT-sida igjen (unhammer) => Flammie pratar med Kevin, bruk api-serveren
- grammatikkontroll inn i MT-sida (unhammer) => Flammie pratar med Kevin, bruk api-serveren
- grammatikkontroll inn i nettstavekontrollen
    - sjå over nettstavekontrollen:
        - anna editor?
        - api-server

# Reiser og konferansar

Både potensielle og påmeldte, og planlagde reiser:

- 29.11.2024 [IWCLUL](https://acl-sigur.github.io/iwclul2024.html) i Helsingfors (Tidsfrist: 20.10.)
- 09.-13.12.2024 Divvunsamling i Tromsø
- 24.-26.02.2025: [LT4All](https://www.lt4all2025.eu/) 2.0 (Paris)
- 02.–05.03.2025: nodalida (https://www.nodalida-bhlt2025.eu/conference), October 21, 2024: Paper submission deadline
    - [nodalida CG-workshop](https://divvungiellatekno.github.io/giellalt.uit.no/events/2025-cg/), December Paper submission deadline
- 03.-04.03.2025: Computel. _«We invite submissions to the 8th workshop on the Use of Computational Methods in the Study of Endangered Languages, by October 7, 2024.»_
- 09.-15.06.2025: Lávdan Sámi Arena (Kautokeino) — vil vi vera med?
- 17-21.8.2025: Interspeech (Rotterdam) https://www.interspeech2025.org/home
- 25.-26.8.2025 Speech Synthesis Workshop (Leeuwarden)
https://blogs.helsinki.fi/ssw13-2025/
- 18.–23.08.2025 CIFU — [Congressus XIV Internationalis Fenno-Ugristarum](https://cifu14.ut.ee/symposium-b12/) (Tartu, Estland)
- 26.-29.08.2025: [syntaxfest](https://syntaxfest.github.io/syntaxfest25/)
- seinare: sigmorphon eller andre tba

# LREC - framtidsplanar

- maori: grammatikkontroll, datastyring og tilgang, etikk og plattformkontroll
- nasjonalbiblioteket og samiske tekstar - skrive søknad til KD

# Ymse

Divvun-jubileum:
- på nyåret - det er alt for usikkert i desember
- kavalkade over det vi har gjort
- invitera nokon utanfrå til å seia noko om:
    - bruken av verktøya
    - nytte for samfunnet
- gjester ved UiT, men òg strøyma slik at an‘dre kan fylgja med
- invitera alle som har jobba i Divvun + folk frå SD og KDD
- middag
- pressemelding og mediedekning

Andre ting:
- Intervju på SR Sápmi onsdag morgen: Giellagáldu i fare for nedleggelse om svenske Sametinget ikke kommer med finansiering?

Truleg avlyst: ~~Neste Divvun-samling 9.-13.12.2024.~~

Neste møte: tysdag 26.11. til vanleg tid.
