Divvun-møte 18.8.2020

Til stades: Duommá, Inga, Linda, Sara Marja, Tommi, Ritva, Børre, Sjur

Saker:
* sidan sist
* arbeid framover
* ymse
* neste møte

!!! Sidan sist

!! Duommá
* generelle real word error work:
** lingvistisk grunnlag før reglerna, dvs. finne morfo—fonetisk system for å
   generalisere utifrån centrumskonsonanter
** samla testkorpus
** testa

!! Inga
* PhD 2 dager
* Abessiv/Karitiv, større endringer med yaml oppdateringer 
* Møte med Trond om duplikater (vårt system gir to like komitativ for de fleste
  subtsantiv) og Use/NG-tagg

Det finst ein {{--unique}}-opsjon i {{hfst-optimised-lookup}}, men ikkje i
{{hfst-lookup}}. Tommi kan kanskje leggja til ein slik opsjon der?

!! Linda
* fikse real-PrtPl3-PrsSg3
* adjektiv problem
** negatiivva (Gen/Acc) dahkku > negatiiva (Attr)
** normatiivva (N Gen/Acc) dahkku > normatiivvalaš
** heittot (A Nom) dahkku > heittogis, (heajos?)
** heahpadis (N Sg Loc) dahkku
** tendensiøsas dahkku (låneord)
* Nom/Gen-Acc:
  ''Mannan vahkkoloahpa dáhpáhusas orro ealgabivdis leamašan beare hoahpu báhčit.''
  - hoahpu > hoahppu
* diskusjoner medd Trond (artikkel etc.)

!! Sara Marja
* jobbet med missinglisten
* supplert termer på termwiki og sammenslått flere artikkler
* testa stavekontroll på mobil - mange rare forslag - hvor sender jeg bildene?  
* engasjementer löper ut i august

Tungvindt prosess kring oppdateringar i ordbøkene - automatisk oppdatering på
nett?

Inga og Sara Marja: det er __alt__ for vanskeleg å finna fram til vedtaka i GG.

Vi bør ha møte med GG, helst heile GG, og diskutera korleis vi kan samarbeida
med dei og hjelpa dei i arbeidet med normeringa.

!! Tommi
* Ny README før github før varje lang
* ny sme-gramcheck-mode med valens etter stavekontroll

!! Ritva
* Sjur hjalp til med installeringer
* korpus
* attr-not-loc (adjektiv)

!! Børre
* Ny sátni.org, snart klar til bruk
** Ny backend
** Frontend på grunnlag av den gamle (med i18n!)
** Konvertere Sammallahtis ordbok til xml og integrere den på samme
   måte som de andre ordbøkene

Har kanskje noen lyst å oversette nye sátni.org til:
* fin (Tommi)
* swe (Sara Marja)
* sma (Sara Marja)
* smj (Inga)
* korrekturlese sme (Duommá)

[https://github.com/divvun/satni-frontend/tree/addbackend/frontend/src/locales]
+ mappe:
* en/messages.po
* fi/messages.po
* nb/messages.po
* se/messages.po
* sma/messages.po
* smj/messages.po
* smn/messages.po
* sms/messages.po
* sv/messages.po

!! Sjur
* hjelpte Inga med Cornerstone, Ritva med oppdateringar etter flytting/Catalina
* sjekka alle Zulip-meldingane etter sommaren
* jobba med færøysk
* svn-utsjekkingsskript

Linda: kunne færingane vera interessert i å presentera seg sjølve og arbeidet
sitt overfor folk i Tromsø? 20 minutt på nett? Generelt: vi i Tromsø samarbeider
med så mange, og oftast veit ikkje dei fleste i Tromsø kven vi samarbeider med.

!!! Arbeid framover

* organisera møte med GG
* fao-lansering på torsdag (stavekontroll)
* sme-fin-ordbok (Pekka Sammallahti): lansering neste tysdag
* omsetja ny satni.org (sjå over, i Børre sin bolk)
* snakke med bachelorstudenten som Trond har nevnt (Linda)
* CG/Github-møter med Tommi (Linda)
* endra nedlastingslenke for windows- og mac-tastatura
* kommer Maja tilbake?
* Katri Hiuvain

!!! Ymse

* Inga er borte neste uke, barnehagetilvenning.

!!! Neste møte

Neste tysdag (25.8.) kl 13.00
