# Divvun-møte 22.3.2022

Til stades: Katri, Børre, Sjur, Linda, Flammie, Inga

Duommá sjukmeldt ut april.

Saker:
* Sidan sist
* Ymse

# Sidan sist

## Linda
* CG-møter med Inga
* jobba med lulesamisk grammatikkontroll og disambiguator
* jobba litt med nordsamiske kongruensregler
* forbedre korpusoppmerking i sme gullkorpus
* møte med Flammie, Trond, Marja-Liisa, Knut om grammatikkontroll
* hybrid-gramcheck-møte med Flammie og Børre
* så litt på apertium ilag med Flammie

Framover:
- jobbe med kongruensregler
- tagga tabulator med blankteiknstaggaren på ordet etter => Flammie

## Flammie
* jobb med andra [tokeniseringsbugg](https://github.com/giellalt/lang-smj/issues/18)
* artikkeljobb med Linda og Børre
- tagga tabulator med blankteiknstaggaren på ordet etter
* [dokumenteringsinfra](https://github.com/giellalt/giella-core/issues/17)

framöver:

* rust-kurs, startar 4. april

## Katri
* prosessert material (5 timer) og startet å bygga en ny smj stemme med Tacotron (trent 65k steps, en dag)
* testet voice fixer: https://github.com/haoheliu/voicefixer med syntes output
* CorpusTools med Børre - analyser.py filtrerer ut OLang lånord fra stammekonsonantsstatistikken
* LIA Sápmi prosessering - delt upp materialet til setningar: 19 000 lydfiler!!!

Framover:
* møte med Aalto om samarbeid med ASR
* vokallengde? vokaler, diftonger også <- kanskje trigrams hjelper med den også
* Fastpitch?

## Børre
* sátni-áppen: eksempler ser bra ut og søkefeltet fungerer som i sátni-frontend
* errormarkup i boundcorpus
* wordle-sme/smj/sma(?)
* NDS fra svn til [git](https://github.com/giellatekno/neahttadigisanit)
* artikkelarbeid sammen med Linda og Flammie

Framover:
* rust-kurs, starter 4. april
* legg til iOS- og Android-appar i butikkane, til intern testing - høyr med TTC om
  hjelp med signering og CI. TTC jobber med opplegg for iOS, Android klar.
* Oppdatere sertifikatene på tjenerne våre

## Inga
* scoping i bound
* Gramchecker og yaml
* Børres analyse av freekorpus
* Retting av lemma: err/cmp og err/orts
* Feil i Anders Kintel
* Oversetting: lulesamisk wordle
* Hjalp Hanna og Bruce

## Sjur
* æ/ä i lulesamisk
* forbereiing til Divvun-veka
* datamaskina kræsja
- Sametinget har bede om møte med oss, presentasjon av Divvun og GT
  for Sametingsråd, og ev i lag med statssekretæren. Forslag til dato:
  6. mai, men vi føreslår veka etter.

Framover:
- tts-analysator
- ELE-rapport om minoritetsspråk i Norden
- git-kurs og markdown-kurs i vår

## Gøteborg
- infra-arbeid, jf Sjur over - alle språk blir no igjen bygde automatisk etter innsjekking, og levert ut til Divvun Manager

Framover:
- LO-OXT for mac - ferdig i slutten av mars?
- gjera ferdig one-click-installeraren
- modernisera kbdgen (gjera ferdig)
- stavekontroll til MS Office for mac
- spørja NRK Sápmi om det er mogleg å spela inn i Karasjok 19.-22.4.

## Giellatekno
- samarbeid om ordboksutvikling?
- korpusinnsamling via Sámi arkiiva?

## Canada/Alberta
- planlegg arbeidsseminar i mai - kolliderer kanskje med andre ting

# Ymse
- Reservert datoar for opptak i Karasjok: 19.-22.4.
- Kva for dagar som *ikkje* passar for samlingar i Tromsø, i mars, april, mai, juni
    - ACL+Computel: 22.-25. + 26.-27. mai
    - LREC: 21.-25. juni
    - Syntaxfest: 21 - 25 Mars (UDW på onsdag) https://syntaxfest.github.io/syntaxfest21/#program
    - Katri: i Mai passer bare 9.-12.5, Mars og April er ok. Juni er ok òg (except 2., 10., 21.-25.6 - LREC?)
    - påska: 10.-18.4.
    - Børre: ferie i hvert fall, 7.4-12.4 og 21.6-25.6
    - Inga: kan bare i partallsuker: 10,12,14,16, 18, 20, 22.
* Inga savner stavekontroll i Omegat! Sjur tek det opp med TTC - må ha stavekontroll
  for å ha nytte av verktyet
* [Decade Of Indigenous Languages](https://fpcc.ca/stories/the-decade-of-indigenous-languages/)
* Linda er ikke i Tromsø 25.3. - 6.4., evtl. ferie i mai
* sør- og lulesamisk konferanse 26. og 27. april
* neste møte tysdag 29.3.2022
