Divvun-møte 1.6.2021

Til stades: Tommi, Katri, Ritva, Siri, Børre, Sara Marja

Saker:
* Sidan sist
* Arbeid framover
* Ymse

#  Sidan sist

##  Duommá

##  Børre
* sátni.org
    - Bedre beskyttelse mot feil, bedre feilmelding
    - gjøre søkemodus ferdig
* Giellagáldu, nordsamisk gruppe. Diskutere arbeidsmåte for samlinger.
* lexC-kurs
* Artikkelmøte med Linda og Tommi
* Hjelpe folk

##  Linda
* artikkelmøte med Børre og Tommi (iwclul)
* GramDivvun-møte med Duommá og Sjur - ny versjon ute!
* møter med Duommá og fiksing av yaml tester og regler
    - dei fleste reglane er kongruensreglar! (Subj - verbal)

##  Tommi
* (tittar https://trello.com/c/MSclPf9M/13-extremely-low-resource-machine-translation-for-closely-related-languages Sámi NMT um 10:35)
* Artikkel til IWCLUL
* fikser til foma og hfst bugger
* divvun-phon til pipes og ny version av libdivvun
* espeak til xfstscript kovertering

##  Katri
* flytter kontoret (nytt kontor i Topelia, ved Senatstorget!)
* text2IPA från espeak med Tommi
* tts-møte
* Tacotron 2
    - run inference ok (generert tts syntes med sme text men också med smj text...)
    - Sigma 2 ok men out of quota i Saga
    - försöker att göra transfer learning, använda sme pre-trained för att trena vidare med smj data
* fortsatt med python verktyg för (pre-)prosessering och uppdelning av taldata

##  Ritva
* Error mark-up: fp2-feil i boundcorpus
* Yaml-filer: lagt til setninger
    - NegV-ConNeg-3Sg.notfixed.yaml
    - NegV-ConNeg-Cond.notfixed.yaml
    - NegV-ConNeg-VFin.notfixed.yaml
* LexC-kurs

Problem med svn:
```
uit-mac-46:lang-sme rin025$ svn up
Updating '.':
svn: E155010: Fant ikke noden «/Users/rin025/langtech/lang-sme/root-morphology.md».
```

##  Siri
* missinglisten
* TW
* lexc kurs

Korleis arkiverer vi korrespondanse med GG? I `docs/`? I $GTPRIV?

Kan Sara Marja sjå gjennom liste til GG?

##  Sara Marja
* dicts
* lagt til nye ord
* lexc kurs

##  Sjur
* retta feil i SRS, SMS
* lexc-kurs
* oppdaterte alle README, endra namn til README.md
* GramDivvun-møte
* testa og debugga grammatikkontrollen - viste seg å vera problem med hfst
* diskuterte sma-normering med Sara Marja

#  Gøteborg/TTC
* jobbar med oppdatert LO-stavekontroll

#  Arbeid framover
* ulike fellesmøte for:
    - git/github
    - CG (Contraint Grammar)
* få Antti til å presentera alt arbeid i Canada til alle i Tromsø (maks 20 minutt)
* avslutta GDPR
* skal møtedokumentet skrives i markdown? Hvilke dokumenter skal i fremtiden skrives i markdown?
* Diskutere smi.cgi med Sjur
* Sjå på meldingar frå Linda om grammatikkontrollen
* diskutera og planleggja systematisk arkivering av brevveksling med folk utan for UiT
* konvertera techdoc til markdown, flytta til github? E-post om flyttinga når ho skjer
* møte om NDS/satni.org?
* Annonsera ny GramDivvun på SoMe
* status-side for nettenestene våre: status.giellalt.org? Sjur/Børre(?) pratar med Brendan

#  Ymse
* Ferie? (fått påminnelse fra Paga)
    - Inga: 28.juni-30.juli
    - Duommá: juli o førsta veckan i augusti
    - Børre: 14.-27. juni, 9.-29.august
    - Tommi: kanskje fyrste veka i juli?
    - Sjur: juli?
    - Katri: 28.6.-11.7.
    - Sara Marja: engasjementet går ut 30.06
    - Linda: 12.07.-01.08. eller 08.08.

Lingsoft har teke kontakt, vil publisera verktya våre i [dette prosjektet](https://lingsoft.fi/en/microservices-at-your-service-bridging-gap-between-nlp-research-and-industry):

«The Microservices project objective is to collect open source tools from the European NLP research and development community and add them to the EU funded data and NLP platforms ELRC-SHARE and European Language Grid (ELG) to stimulate re-use of good open source NLP tools.»

* neste møte tysdag 8.6.2021
