Divvun-møte 26.5.2020

Til stades:

Saker:
* sidan sist
* arbeid framover
* ymse
* neste møte

#  sidan sist

##  Inga
* Forfattet brev til GG om tilpasning av adjektiv som "transitiv", "fiktiv", "dement"
* Fiksa litt på adjektivleksikon for tilpasninger
* Err/Orth
* Korrigert error markup
* Plagdes med yaml: Der/Comp+Der/Dimin

##  Duommá
* generelle real word error work:
    - lingvistisk grunnlag før reglerna, dvs. finne morfo—fonnetisk system for å generalisere utifrån centrumskonsonanter
    - samla testkorpus
    - testa

##  Linda
* skrive generelle real word error regler (PrtPl3-PrsSg3)
    - grammarchecker-release.cg3 (sjølve feilfinningsregler)
    - grc-disambiguator.cg3 (modifisering av disambigueringa som ikkje funker heilt optimalt ennå)
* CG-opplæring (Ritva og Inga)
* diskutert konteksten av to passiver etter hverandre med Ritva og Inga
* satt opp/diskutert evaluering av real word errors med Børre og hacka sme-analysen sånn at make er mulig

##  Siri
* ordlisten
* retta i TW
* Missinglista

##  Ritva
* dobbel passiv
* regelskriving
* GitHub-flytting

##  Børre
* Sammallahti
    - Sendt spørsmål, fått svar
    - Sendt rettelser tilbake
* Jobbet med grammatikkevaluering sammen med Linda
* Hjulpet til med setup, Cornerstone, etc

##  Sjur

* github-etterrakst
* diverse feilrettingar i infraen og fst-bygginga (inkl stavekontroll)
* tilsetjingsarbeid med fonologistillinga/taleteknologistillinga

#  arbeid framover

##  Inga
* Brev til GG om lister med stedsnavn
* Err/Orth
* Error marku
* Begynner å jobbe med Phd

##  Linda
* fortsette med testing av generelle real word errors og regelskriving
* sette opp evaluering med Børre
* kanskje begynnne igjen med artikkelskriving
* fortsette med CG-opplæring og diskusjon av grammatikkfeil i sme og smj (med Inga og Ritva)

#  ymse

Det kjem no e-post frå Github for sme og smn om innsjekkingar. Vil vi ha dei? Vil vi ha for fleire språk? Vi vurderer dette og Zulip etter ei tid.

Canada-opplegget truleg neste veke.

#  neste møte

Tysdag 2.6. kl 09.30.
