# Divvun-møte 27.6.2024

Til stades: Katri, Sjur, Mikko, Flammie, Inga, Linda, Maja

Saker:

- Sidan sist
- Reiser og konferansar
- LREC - framtidsplaner
- Ymse
- Opplegg for unger - koffor fungerer ikke samisk tastatur på samme måte som norsk tastatur? Får jeg skreve eksamen på samisk? 

# Sidan sist

## Linda

- planlegginga av CG-workshop på neste NoDaLiDa (mars 2025)
- CG-møte med Marja-Liisa
- CG-møte med Kevin
- fiksa lulesamisk numeralfraseforslag
- nye enaresamiske grammatikkontrollregler og feiloppmerking
- Meta-møte 

Framover:
- møte om reiserekningar, forskot og ikkje-fungerande byråkrati

## Inga

- TTS-Lansering

## Flammie

- fikser til tts-testoppsett

## Mikko

- møte om konferanseplanlegginga for Trondheim
- utkast til invitasjon til konferansen
- bokmessa i Gøteborg

## Sjur

- TTS-lanseringa
- ActaB-artikkelen
- Konferansen i Trondheim
- møte med Mila og MS-Sören
- reiserekningar
- møte i IDIL-forumet for Noreg
- møte om transkribering av samiske intervju for den finske sannings- og forsoningskommisjonen

Framover:
- Sjekk med Trond om OCR og samarbeid med NB - korleis kan vi få NB til å samarbeida meir med oss?
- svar Keoni
- svar Daan

## Børre

- gtgramtool:
    - legge til FinalOutput igjen
    - fikse dokumentasjon for gtgramtool i <https://giellalt.github.io>
- TermWikiTools
    - forbedre bot, til å oppdatere expression-sider, sjekke termsider
    - oppdatere sátni.org
- divvunspell-node-sdk
- oversatt pressemelding

Framover:
- laga oppsett for gramcheck-testdata i cg3-filer
- Bugzilla-flyttinga

## Katri

- Sørsamisk TTS-korpus: versjon 2
    - ca 6.5 timar
- Arkivverket samarbeid og flere møter
- TTS lansering og konferanse i Bodø
- Samisk sannings- og forsoningskommisjonen: ASR

Framover/Ideer:

- NB: nordic automatic LID (language identification), kan brukes til å filtrere norsk material (tekst) ut fra t.ex. sametingets plenumaudio?
- Artikkel om TTS: evalueringstest i små språksamfunner er vanskelige
- Til folk som er interessert av TTS-prosjekter: <https://docs.coqui.ai/en/latest/what_makes_a_good_dataset.html>
- Samarbeid med Kanada om TTS?

## Maja

- Dict-lista til Lene
- Forebredelse pres. Til Sjeltie + pres.
- henta AJ.materiell + møte med SJ ang. 30.-31. okt-markeringen - 100 år. Det blir lunsj til lunsj-konferanse.
- Avspasering . Torsdag
- reiseregning- flyreiser etc. praktisk saker

Prio fremover: 
- Listearbeid - lemma - begynne på listene fra Lene + Gielegaaltije
- Artikkel med Katri og Thomas?
- Artikkelen med Linda
- Bestille reise til Bodø? - hvilket hotell bor vi på? hvordan reiser dere andre?
    - Smarthotel Bodø

## TheTC

- sjekkar oppdateringssystemet for DM

Framover:

- CLI for Páhkat på mac/windows
- Android:
    - Katri: fungerer, stavekontrollen fungerer ikkje => har truleg eldre versjon
        - har 0.2.1, version code 88 => Katri må leggjast til i betatestargruppa
    - Flammie: har gamal telefon, kræsjar heile tida, har sendt kræsjrapport
    - Sjur: sjekkar om det må gjerast noko for å gjera ny versjon tilgjengeleg
    - Divvun Dev, Børre (0.2.6, version code 179):
        - tastatura ser riktige ut
        - det er forslag frå stavekontrollen (sma og sme)
        - dvs alt ser bra ut

## Necessary Innovations

1-2 veker forseinka med alfa-versjonen, kanskje beta òg. Endeleg versjon i juni kjem til rett tid, tidsnok til Bodø-konferansen.

Som kompensasjon vil dei forbetra CI-oppsettet vårt.

## Andre planlagde oppdateringar

- stavekontroll inn i MT-sida igjen (unhammer)
- grammatikkontroll inn i MT-sida (unhammer)
- grammatikkontroll inn i LO (Kevin sin oxt)
    - eige prosjekt med Nec. Innov.
- grammatikkontroll inn i nettstavekontrollen

# Reiser og konferansar

Både potensielle og påmeldte, og planlagde reiser:

- 25.-26.06.2024: [Giellabiellje](https://www.giellabiellje.no) - alle + Divvun-veke
- 26.-30.08.2024: Divvun-uke + møte med samisk arkiv tirsdag 27.
- 09.-13.09.2024: KONVENS Vienna
- 26.-29.09.2024: [Bokmässan (Göteborg)](https://bokmassan.se/)
- 02.-03.10.2024: Lulesamisk språkseminar i Jokkmokk (Inga)
- 05.-06.11.2024: Språkteknologikonferanse i Trondheim/Trøndelag - små språk i Norden (mange/alle?), lansering av sørsamisk TTS
- 06.–07.11.2024: SAALS6 (Helsingfors)

# Bodø-konferansen + Divvun-samlinga

- 25.6. kl 12.00 - 26.6. kl 13.00 (ca)
- lansering av talesyntese (SMJ, SME-oppdatering/-nylansering)
- lansering av grammatikkontroll for win/mac (raud-/blåstrek, ikkje sidepanel)
- fysisk arbeidsmøte i lag med Arkivverket etter, forslagsvis på torsdag, men onsdag ettermiddag som alternativ
- Divvun-samling resten av veka?
- Sjur: GALA-webinar 27.6. kl 17.00 norsk tid

Plass for konferansen: Stormen kulturhus (Stormen språksenter held til i huset, har andsvar for pite- og lulesamisk)

Oppgåver:
- møterom - Inga har ordna 2 grupperom for mån (10-), tors og fre (-12)
- tinga reiser+hotell (alle tingar kvar for seg via Berg Hansen) - Divvun-samlinga byrjar til lunsj på måndag, og går fram til lunsj på fredag
- lanseringar: tysdag morgon, før konferansen. Både fysisk og på nett.
    - planleggja tekst til FB-event
    - melding på andre sosiale medium
- alle melder seg på!
- onsdag ettermiddag: møte i samarbeidsforumet for IDIL/Noreg
- torsdag: møte med Nord/samisk

# LREC - framtidsplanar

- maori: grammatikkontroll, datastyring og tilgang, etikk og plattformkontroll
- nasjonalbiblioteket og samiske tekstar - skrive søknad til KD

# Ymse

## Bokmessa i Gøteborg

Skal vi dra på bokmessa i Gøteborg? 26.-29. september, har samisk som tema i år. Argument for:

- vi blir synlege i den svenske språkdebatten
- vi når nye brukarar
- vi kan få kontakt med forfattarar og forlag med tanke på korpus

Konklusjon: vi legg opp til at nokre dreg.

## Møte med Sametingsråd Mikkelsen

18 juni kl 14 norsk tid. Sjur og Børre er med frå Divvun.

## Anna

Bør vi arrangera fleire release-partyar eller kurs på nettet? Kan kanskje nå fleire folk lettare på den måten. Målsetjing: nettseminar to gonger om året
Maja: F.eks nettseminar om språkteknologi, nyoppdatering av f.eks grammatikkontroll eller oppdatering av dict -lagt til nye ord og funksjoner i dict

- [IDIL - International Decade of Indigenous Languages](https://fpcc.ca/stories/the-decade-of-indigenous-languages/)

Neste møte: tysdag 6.8. til vanleg tid
