 # Divvun-møte 6.9.2022

Til stades: Katri, Sjur, Linda, Flammie, Inga, Maja, Børre

Saker:

* Sidan sist
* Ymse

# Sidan sist

## LREC - framtidsplaner
* Apertium support - få undervisning i systemet for syntaktisk analyse og transfer
* maori-grammatikkontroll - zoom-møte?
* nasjonalbiblioteket og samiske tekstar - skrive til dem
* islandsk regelbasert grammatikkontroll
* Wikimedia-ting: <https://lingualibre.org/wiki/LinguaLibre>
* søramerikanerne var interessert i fst - evt ha et kurs for dem

## Linda
* poster til KONVENS med Flammie
* artikkel for Sør-Afrika
* møte med Antti om samarbeid
* jobba litt med boka
* møte med Flammie og Daniel Swanson fra Apertium
* evtl. opplæring fra Lene i november, uke 47

## Flammie

* artikkel til sör-afrika
* hfst-mobilespeller med morfem/ordprediksjon i infra
* regelbaserte bok
* konvens-poster

Framover:

* Brendan kan hjelpe med <https://github.com/divvun/divvunspell/issues/32>

## Katri

* prosesserer smj-talekorpus 
    * force-aligning ferdig, kørt python, nå sjekker setningsgrenser manuellt før uppdeling
* forelesning på Tronds kurs om taleteknologi
* møter med Antti Arppe, Uni Johannesen
* reiseregning Tromsø

Framover (samarbeid med Helsinki og Aalto):
* Fastpitch (et alternativ til Tacotron 2 som kan testes)
* En webapp/user interface til TTS -- Helsingfors?
* ASR beta/test webapp med Aalto?
* eksperimentera med sørsamisk når lydfiler og korpus er tilgjengeleg

## Inga
* grammatikkkontroll
* yaml med Maja
* OLang/XXX - diskusjon om samiske parallellnamn (som ikkje skal kopierast til andre samiske)
* TTS-møte og stemmekontakt

## Maja

* samle feiltyper - kladdet yaml-tester
* Henvendelse til Nord-Universitet om bruk av student-tekster: David Kroik om bruk av studentoppgaver til grammatikkontroll-jobben.
* smi-Propernoun jfr. smj.
* deltok på Syntaks-forelesing torsdags formiddag

Fremover:
* transkribera tekst etter lydfiler, jf Katri sine saker lenger opp - Anna Jacobsen lydfiler

## Børre

* sátni.org
    * backend, tilpasse søk for å presentere ord som Ordbøkene
      (ordbok-app fra UiO/UiB)
    * frontend: presenterer søkeord som Ordbøkene
    * Importere crkeng: funker
* Tronds kursgjeng
* Fikse Maja sin skjerm
* Møte med Trond Tr og Jolene Poulin om ordbøker

Framover:
* diskuter `lookup` i `divvunspell` med Brendan, Flammie - gjera ferdig det som alt ligg der, evt. legg til API-kall (Sjur)

## Sjur

* etterarbeid med festskriftet
* Back-up skript 
* jobbet med tekst til regelbasert bok
* Møte med Anti og Flammie
* Tronds kurs
* TTS-møte
* Artikkel (Sør-Afrika)


Framover:

* Ny avtale med firma, utlysningstekst 
* regelbasert bok
* tts-analysator
* git-kurs

Infra-arbeid framover (Børre, Flammie, Sjur):

* flytta fst-bygginga inn i fst-mappa
* flytta alle test-katalogane (til underkatalogar av det som skal testast)

Kan dela arbeidsrom via VSCode (med innebygd lydchat). Har ei felles arbeidsøykt etter påske.

Sjur sjekkar butikkane til Apple og Google for å finna flutter-appen.

## Gøteborg

Framover:

* LO-OXT for mac - ferdig i slutten av mai?
* gjera ferdig one-click-installeraren
* modernisera kbdgen (gjera ferdig)
* stavekontroll til MS Office for mac

# Ymse

Testing av tastatur ios: Stavekontrollen retter ikke feiltastinger, den retter bare feil i skrivekompetanse. Tastefeil er veldig vanlig på mobiltastaturer.

RBLT-bok (A. Hurskainen): møte på tysdag 13.9 kl 13.30 norsk tid

GG-saker - møte om dette neste veke onsdag 14.9. kl 10 (Maja, Inga, Sjur)

* Ferie:
    * Katri (annen ferie pga av korona): 26.9.-03.10.
* Sjur i Oslo neste tysdag
* [Decade Of Indigenous Languages](https://fpcc.ca/stories/the-decade-of-indigenous-languages/)
* neste møte tysdag 13.9.2022, vanleg tid
