# Divvun-møte 16.11.2021

Til stades: Linda, Sjur, Katri, Børre, Flammie

Saker:
* Sidan sist
* Arbeid framover
* Ymse

# Sidan sist

## Linda
* møter med Duommá
* DerNomAct-PrtSg1 / PrsSg1 og PrcPrf
* skrev noen issues om bugger
* artikkelskriving med Flammie, Chiara og Børre
* CG-workshop med Inga
* Mika ba mæ om å være med i kommiteen for en [workshop](https://rootroo.com/en/nlp4dh-workshop/)
* hjernekraftprisen <https://www.forskerforbundet.no/om-oss/hjernekraftprisen/vinnere/vinnere-av-hjernekraftprisen-2021/>, [bidrag](https://www.forskerforbundet.no/PageFiles/29257/Hjernekraftprisen2021_Antonsen-mfl.pdf)
* instagramma litt

Neste GramDivvun-oppdatering? Ja, vi kan gje ut no. Linda og Duommá tek ein siste sjekk, seier frå til Sjur, som byggjer og legg ut.

## Flammie
* artikkel og relatert
* eksperimenter med opennmt-py + hfst-ospell-python
* tokenisering

## Katri
* tts-møte
* fixat feil i txt2ipa xfscript, regler med stavelsen fungerer inte
* jobbat med presentation för onsdag
* jobbat med cleaning av smj tts corpus / prioritering

## Inga
* borte (møte med GG om smj-rettskrivingsbok)

## Børre
* sátni.org: reaktivere logging, mere jobb med xml i backend
* skript til artikkel
* møte med Thomas Kjærvik, fikse 
* fiksa pahkat.uit.no
* fikse syntaksfeil i smj-grammatikktester
* prøve å hjelpe Inga med CorpusTools, strandet på sudo-rettigheter

## Sjur
- prata med Cathrine Theodorsen om neste Divvun-samling => avlyst pga korona
- testa txt2ipa-konvertering
- møte med Brendan et co - grafikk og nettsider for nedlastbare ressursar (korpus, ordbøker, osb)
- diskusjonar med Trond, møte med Niko Partanen et co om tastaturstandardisering, lokalisering via CLDR
- testoppsett for ipa-konvertering (ikkje ferdig)
- smj-bygging og feil med make check

Test smj-feil med kommandoen: `gramcheck-test.py tools/grammarcheckers/tests/<some.yaml>`

# Arbeid framover
* bug om fst-analyse av tallområde - kanskje Flammie kan fikse i lag med Linda
* tts-analysator
* jobbe med kongruensregler

# LREC-artikkel
- oversikt over alt som Divvun/GiellaLT har
- korleis skal vi strukturera ein slik artikkel? Korpusprosessering som raud tråd?
- kven skriv kva?
- <https://lrec2022.lrec-conf.org/en/>
- planleggingsmøte onsdag 24.11. kl 11-12 norsk tid

# Ymse
* Inga savner stavekontroll i Omegat! Sjur tek det opp med TTC - må ha stavekontroll for å ha nytte av verktyet
* Flammie tar lång helg ferietied i uke 46 as 19.–22.11 (morgen)
* Linda ferie en del mellom 7.-24.12.
* neste møte tysdag 23.11.2021
