# Divvun-m√∏te 18.2.2025

Til stades: Sjur, Flammie, Katri, Maja Lisa, Linda, Mikko

Saker:

- Sidan sist
- Reiser og konferansar
- LREC - framtidsplaner
- Ymse

# Sidan sist

## Linda

- mark-up m√∏ter med Maja
- fst-m√∏ter med Trond
- CG-kurs med B√∏rre
- sme grammatikkontroll bugger til Duomm√°

## Mikko

Framover:

- Divvun-jubileet
- artiklar etter Trondheims-konferansen

## Sjur

- [Divvun-jubileet](https://github.com/orgs/divvungiellatekno/projects/3):
    - nei fr√• to innleiarar
- [OpenLanguage](https://github.com/orgs/divvungiellatekno/projects/2):
    - dokumentet heilt klart for LT4All
    - f√∏rebuingar for Paris-konferansen (plakat og presentasjon)
- [historisk SME-korpus](https://github.com/divvungiellatekno/giellalt.uit.no/issues/12):
    - ikkje noko fr√• mi side sidan sist
- Ymse/admin:
    - jobba vidare med prosjektorganisering
        - [oversiktsside](https://github.com/orgs/divvungiellatekno/projects/1/)
    - nordsamisk lingvist - stillinga ute!
        - <https://www.jobbnorge.no/ledige-stillinger/stilling/270604/nordsamisk-lingvist>
    - nye grammatikkontrollar ute

Framover:
- svar Daan

## Maja Lisa

- Mark-up + tekst med Linda
- lemmaliste-arbeid og script m/B√∏rre
- 6.febr-feiring med mini-forelesinger
- Divvun-jubileum 


Todo (N√•):
- F√∏lge opp artikkelen med Katri, Thomas, Sjur
- Mark-up-m√∏te med Linda

Framover:
- TTS - tall
- Ny liste fra Gg - FST + dict
- Gramcheck - regler for bl.a pronomener
- Talesyntese og f√• denne til √• fungere + hvordan bruke/implementere denne teknologien  i hverdagen? - Smarthus jfr. - Josefina/Nils Johan sp√∏r + se p√• diskusjonen i TTS-tr√•den om Aanna som ikke fungerer - talesyntesen funker iflg. Josefina
- halvveis avtalt pres. av Gramcheck for Gg-medlemmer - spikre datoen etter jul.
- tekstnormalisering for SMA (tal og forkortingar til tekst) m/ Inga 
- sp√∏rsm√•l om [speechify](https://speechify.com) - talesyntese-app
- Missinglist fra Orre Testamente  - endringer i lexiconer
- Missinglist fra 6 sma-masteravhandlinger - endringer i lexiconer
- Se sammen med Inga - lexc-arbeid
- Foreberede pres. av l√•netilpassinger - hva er vedtatt og hvor er det fortsatt stor variasjon? 
- Forberede pres. av GramDivvun - ogs√• fra GG: Forberede presentasjon om grammatikkontroll - Variasjon i negasjon og adj-systemer - en faktor til spr√•ksperre? Forberede sammen med Linda

## Katri

- v√¶rt syk
- sma-TTS artikkel & Overleaf oppl√¶ring til Thomas
- smj-ASR: prosessert arkivmaterialer til datasett
- sme-ASR: sjekket materialer som skulle transkriberes
- Artikkel om sme-TTS til SAALS6 proceedings: utvikling av TTS og evalueringstest

Framover/Ideer:

- NB: nordic automatic LID (language
  identification), kan brukes til √• filtrere norsk
  material (tekst) ut fra t.ex. sametingets
  plenumaudio?
- Til folk som er interessert av TTS-prosjekter: <https://docs.coqui.ai/en/latest/what_makes_a_good_dataset.html>

## Flammie

* ferie üå¥
* `tag_test` fiks: <https://github.com/giellalt/giella-core/issues/71> og omorganisering
* byggefikser til feil i https://apertium.projectjj.com/apt/logs/:
    * lang-tkl: <https://github.com/giellalt/lang-tkl/issues/2>
    * wip: lang-sme <https://github.com/giellalt/lang-sme/issues/495>, lang-smn <https://github.com/giellalt/lang-smn/issues/13>
* hjelpte med <https://github.com/giellalt/lang-sme/issues/467>

framover:

* kasta bort alle xerox xfst i byggeinfrastruktur <https://github.com/giellalt/giella-core/issues/72>
* gj√∂r ferdig presentasjoner til computel og nodalida

## B√∏rre

Framover:

- rette feil i borealium
- f√• pontoon til √• virkelig synkronisere
- laga oppsett for gramcheck-testdata i cg3-filer
- Bugzilla-flyttinga

Vi b√∏r ha eit Zulip-m√∏te snart. M√•l: betre bruk av Zulip

## Inga

Framover:
- Siste fiksing av flagg som bestemmer kasus p√• 100, 1000, 10 000, 1 000 000, 1 000 000 000

## Necessary Innovations

- oppdatert iOS-tastaturet, ny versjon ute
- CI-serveroppsett. M√•l: √• kvitta seg med Taskcluster og f√• enklare administrasjon og vedlikehald
- pahkat-infra

# Divvun-jubileum

- p√• ny√•ret - det er alt for usikkert i desember
- kavalkade over det vi har gjort
- invitera nokon utanfr√• til √• seia noko om:
    - bruken av verkt√∏ya
    - nytte for samfunnet
- gjester ved UiT, men √≤g str√∏yma slik at andre kan fylgja med
- invitera alle som har jobba i Divvun + folk fr√• SD og KDD + rektor
- middag
- pressemelding og mediedekning

# Reiser og konferansar

B√•de potensielle og p√•meldte, og planlagde reiser:

- 24.-26.02.2025: [LT4All](https://www.lt4all2025.eu/) 2.0 (Paris)
- 02.‚Äì05.03.2025: [nodalida](https://www.nodalida-bhlt2025.eu/conference), October 21, 2024: Paper submission deadline
    - [nodalida CG-workshop](https://divvungiellatekno.github.io/giellalt.uit.no/events/2025-cg/), December Paper submission deadline
- 03.-04.03.2025: [Computel](https://computel-workshop.org/computel-8/). _¬´We invite submissions to the 8th workshop on the Use of Computational Methods in the Study of Endangered Languages, by October 7, 2024.¬ª_
- 26.3.2025: Divvun-jubileum (Troms√∏)
- 24.-25.4.2025 Fonetiikan p√§iv√§t Turku Finland
- 09.-15.06.2025: [L√°vdan S√°mi Arena](https://lavdansamiarena.com/en/home/) (Kautokeino) ‚Äî vil vi vera med?
    - abstrakt for poster sendt inn
    - abstrakt for presentasjon sendt inn
- 17-21.8.2025: [Interspeech](https://www.interspeech2025.org/home) (Rotterdam)
- 25.-26.8.2025 [Speech Synthesis Workshop](https://blogs.helsinki.fi/ssw13-2025/) (Leeuwarden)
- 18.‚Äì23.08.2025 CIFU ‚Äî [Congressus XIV Internationalis Fenno-Ugristarum](https://cifu14.ut.ee/symposium-b12/) (Tartu, Estland)
- 26.-29.08.2025: [syntaxfest](https://syntaxfest.github.io/syntaxfest25/)
- seinare: sigmorphon eller andre tba

# LREC - framtidsplanar

- maori: grammatikkontroll, datastyring og tilgang, etikk og plattformkontroll
- nasjonalbiblioteket og samiske tekstar - skrive s√∏knad til KD

# Ymse

Neste Divvun-samling: 24.-28.3., i samband med Divvun-jubileet.

Neste m√∏te: tysdag 25.2. til vanleg tid.
