# Divvun-møte

Til stades: Børre, Inga, Maja, Sjur, Thomas, Tomi

Saker:
* saker sidan sist
* status for Hunspell-speller
* møte med Sametinget
* Bugzilla-status
* Reviderte vårplanar
* denne veka
* neste møte

# Topp-3 saker sidan sist

* Børre
    - hunspell

* Inga
    - Yaml i affixes filer > retting av feil
    - Propernouns dokumentasjon

* Maja
    - adjektiv-omorganisert

* Sjur
    - ny infra
    - vinterferie

* Thomas
    - compounds
    - verb-valencies with linda

* Tomi
    - Risten2

# Status for Hunspell-speller

Programmet som omformer (PLX-)ordlister til hunspell .dic og .aff filer er i 
ferd med å bli fornyet.

# Risten2 - status

Tomi has been reworking the web view and done REST interface in risten-eXist.
(129.242.102.171:8080/risten)
Updated version ready for demo by Wednesday morning.

# Møte med Sametinget

* neste utlysingsrunde med talesyntese
* redigering for termarbeidet
    - setja opp mediawiki-server (Børre)
    - konvertera og importera eksisterande terminologi (Børre & Tomi)
* Risten2 (søkjegrensesnitt for ordbøker og terminologi)
* konvertering av ordboka til Anders Kintel
* kjøpa fri dei sørsamiske ordbøkene? Både KB&LMM
    - Sagka Nejne & Per Martin Israelsson (swesma) er utgjeve av det svenske
   Sametinget, Maja skriv og spør om manuskriptet er tilgjengeleg for andre/som
   open kjeldekode.

# Nordplus-samling

Neste veke, Thomas blir med for nordsamisk (vi bruker materialet til Lene, som
er stort nok for formålet vårt). Vi inviterer Lene til å prata om det
nordsamiske materialet.

Sjur og Inga lagar program denne veka.

# Bugzilla-status

* Børre  - 34 opne,  6 critical+ or P2+
* Inga   -  1 opne,  0 critical+ or P2+
* Maja   -  5 opne,  0 critical+ or P2+
* Sjur   - 24 opne,  3 critical+ or P2+
* Tomi   - 14 opne,  3 critical+ or P2+ 
* Thomas -  8 opne,  0 critical+ or P2+

# Reviderte vårplanar

|   Dato | Oppgåve
| --- | --- 
|  11.2.  | talesyntese - ny utlysing
|   1.3.  | stavekontrollar for Hunspell (InDesign + OpenOffice/LibreOffice)
|   1.3.  | stavekontrollar for HFST (OpenOffice/LibreOffice/Windows8)
|  4-8.3. | Nordplus workshop i mars (veke 10)
|  15.3.  | Risten2 - søking/ordboksportal - beta
|  15.3.  | termredigering - wikimedia-basert - HU, Sjur, Tomi, Børre
|  31.5.  | grammatikkontroll - teknisk arbeid (Francis)
|  31.5.  | nye PLX-stavekontrollar for SMJ og SMA = språklege oppdateringar
|  30.6.  | Nordplus-prosjekt heile våren
|  čađat  | meir ny infra
|  čađat  | korpusinnsamling
|  31.12. | Aajege-prosjektet
|   ---   | grammatikkontroll - språkleg arbeid
|   ---   | Korpus-søkegrensesnitt (Korp og Karp, GU)

# denne veka

* Børre
    - Hunspell
    - byrja å sjå på oppsettet for WikiMedia-server
    - svn-flyttinga

* Inga
    - Propernouns
    - program for Nordplus-samlinga

* Maja
    - meir adjektivomorg. + dok

* Sjur
    - møte med Sametinget
    - program for Nordplus-samlinga

* Thomas
    - compounds
    - maybe Hunspell

* Tomi
    - Risten2 demo-klar
    - the muorragolbma-bug

# Neste møte

11. mars kl 13., ev. neste veke om vi får det til å passa.
