# Divvun-møte 28.2.2023

Til stades: Sjur, Flammie, Katri, Børre, Linda, Maja

Saker:

* Sidan sist
* Taleteknologiseminar
* Reiser og konferansar
* LREC - framtidsplaner
* Ymse

# Sidan sist

## Flammie

* hfst-python - slik at den fungerer med nyaste Python
* hjelpade jack med myv-mdf / mt osv.
* hjulpte marja liisa / små fikser til uconv-greia
* möte med göteborg-folk

Framover:

* divvunspell cree
* Brendan kan hjelpe med [divvunspell/32](https://github.com/divvun/divvunspell/issues/32)

## Katri

* fortsatt med artikkel til Interspeech - frist i morgon
* sme-tts: trent både stemmer til 1000 epochs, både er bedre med Univnet vocoder (jf. HifiGAN)
* sametingets taledata: diarization til TextGrid-skript
* sme-asr utvikling med NB: syntetisert 24 timer tale som treningsmaterial til ASR (talegjenkjenning)
    * tekst fra freecorpus -> genererer setninger med Fastpitch -> input til Whisper-modellen
    * jobbat med Børre med num2letters.py for å konvertere freecorpus-tekster 
* begynnt med speech-sma-private

Framover:
* sme-materialer til Risten (er allerede i OneDrive & github)
* forberede for nytt sme-opptak i Tromsø
* se mer om common voice
* ASR output: Store bokstaver, punktum etc.? Se finsk whisper: More info about the casing+punctuation correction model can be found [here](https://huggingface.co/Finnish-NLP/t5-small-nl24-casing-punctuation-correction)
* Overflow-tts?
* info on Whisper transcription og diarization: ([Whisper](https://lablab.ai/t/whisper-transcription-and-speaker-identification))

## Maja Lisa
* CG-møte med Linda: Gramcheck - Adjektiv-regler (condition to adjectiv-rule)
* Mark upp, yaml-tester
* Oversikt over A.J.-materialet. Begynt å skrive avtaletekster for noe av A.J.-materialet med Börre
* møte om avtaler for A.J.-materiale

Framover:
* Partikler/Adverb
* Fremover: Legge til flere ex-setninger til yaml-tester, teste etc
* Fremover: Jobbe med A.J-lydfiler + kommunisere videre om det resterende matierialet

## Linda

* 2 CG-workshop med Maja
* 2 CG-workshop med Inga
* artikkelskriving 
* møte med Per Egil og Flammie om MT evalueringskriterier
* OCR-henvendelse fra språkbanken
* CG-workshop med Marja-Liisa og Trond
* enaresamisk Nodalida artikkel

## Børre

* Korpus: svn til git
    * Få siste endringer i free- og boundcorpus inn i git_repoer
    * git-lfs og utflating av orig-repoer
* Skript til å endre siffer til ord (til bruk for Katri)
* Sammallahtis ordbok
* Hjelpe folk med python
* Kjøre gramcheck_comparator for smj i boundcorpus
* Kontraktmøte med Maja og Sjur

Framover:

* sende avtaletekst for bruk av heile korpuset til NorwAI (via Sjur)
* gielese:
    * forsiden oppe og går på http, Play-knappen fører til tom side

## Sjur

- meir arbeid med ny utlysing for nettportal m.m.
- taleteknologiseminar med Peter Juel Henrichsen
- opphavsmannen bak New Amigos ringde, lurte på om vi har
  TTS _og_ ASR for nord-, lule-, pite- ume-, skolte- og
  sørsamisk
- møte med KDD om arbeidet med urfolksspråktiåret
- diskuterte prosjektplan frå UB
- endringar i Gøteborg - dei gjer jobben utan Brendan
- møte med TheTC
- dokumenterte støtta for ISO 639-kodar i macOS
- møte om SMA-syntese og avtaletekstar
- møte med StatPed/Samisk om kva vi har, mogleg samarbeid
- førebuingar for førelesingar på HU på torsdag

Framover:

* transkriberingsprosjekt med Risten
* søknad til Kulturdepartementet om tilgang til heile NB-tekstsamlinga
* tts-analysator
* send e-post med dongelbestilling til Flammie
* diskuter `lookup` i `divvunspell` med Brendan, Flammie - gjera ferdig det
  som alt ligg der, evt. legg til API-kall

Infra-arbeid framover (Børre, Flammie, Sjur):

* flytta fst-bygginga inn i fst-mappa
* flytta alle test-katalogane (til underkatalogar av det som skal testast)

## Gøteborg

* TTC har angra oppseiinga av vedlikehaldsavtala - alt
  går vidare som før

## Andre planlagde oppdateringar

* stavekontroll inn i MT-sida igjen (unhammer)
* grammatikkontroll inn i MT-sida (unhammer)
* grammatikkontroll inn i LO (Kevin sin oxt)
* grammatikkontroll inn i nettstavekontrollen

# Reiser og konferansar

* 22.-24.5.2023: [Nodalida](https://www.nodalida2023.fo/call-for-papers), på Færøyane
* CG-workshop deadline 10.april

Andre potensielle konferansar:
* 02.-05.05. EACL. (RAIL, LoReSMT...) Dubrovnik
* 12.-15.06. EAMT. - Tampere
* 10.-12.07. ACL. (SIGMORPHON) Canada
* 20.-24.08. INTERSPEECH, Dublin (Katri)
* 04.-06.09.(-08.09.) RANLP. Bulgaria
* 18.-22.09. KONVENS. Ingolstadt

# LREC - framtidsplaner

* maori-grammatikkontroll - zoom-møte?
* nasjonalbiblioteket og samiske tekstar - skrive til dei
* islandsk regelbasert grammatikkontroll
* Wikimedia-ting: <https://lingualibre.org/wiki/LinguaLibre>
* søramerikanerne var interessert i fst - evt ha et kurs for dem

# Ymse

* [IDIL - International Decade Of Indigenous Languages](https://fpcc.ca/stories/the-decade-of-indigenous-languages/)
* Neste Divvun-samling: 20.-24.3.
* Inga har ferie uke 9, 27.-3. mars
* neste møte tysdag 7.3.2023, vanleg tid
