# Divvun-møte 30.8.2022

Til stades: Katri, Sjur, Linda, Flammie, Inga, Maja, Børre

Saker:

* Sidan sist
* Ymse

# Sidan sist

## LREC - framtidsplaner
* Apertium support - få undervisning i systemet for syntaktisk analyse og transfer
* maori-grammatikkontroll - zoom-møte?
* nasjonalbiblioteket og samiske tekstar - skrive til dem
* islandsk regelbasert grammatikkontroll
* Wikimedia-ting: <https://lingualibre.org/wiki/LinguaLibre>
* søramerikanerne var interessert i fst - evt ha et kurs for dem

## Linda
* poster til KONVENS med Flammie
* apertium sme-deu med Flammie
* smj grammatikkontroll med Inga (og Maja)
* bok-møte med Sjur, Flammie, Trond, Lene
* kongruensregler for sme grammatikkontroll
* tatt kontakt med Daniel Swanson fra Apertium

## Flammie

* fortsatt jobb med sme-deu med linda
* regelbaserte bok
* poster
* debug av ospell/divvunspell/ ny verktøy `hfst-check-alpha`

Framover:

* Brendan kan hjelpe med <https://github.com/divvun/divvunspell/issues/32>
* pröve å limitere söke till näste morfem
* når de fungerer kunne bygg prediksjon for hele infra? tools/predict eller tools/spellcheckers kanskje?

## Katri

* prosesserer smj-talekorpus
    * har force-aligned over 2/3 av materialen -- generert TextGrid med manuell sjekking
* presentasjon i Fonetiikan päivät Joensuu 24.-26.8. om Divvun taleteknologi
    * en idé om spoken language practice application fra Estland, snart i GitHub
    * Michael Riessler om Komi taleteknologi
* reiseregning Marseille, Joensuu
* kontakt med Aalto folk om ASR

Framover:
* Fastpitch (et alternativ til Tacotron 2 som kan testes)
* En webapp/user interface til TTS -- Helsingfors?

## Inga
* grammatikkkontroll

## Maja

* Ett møte med Inga og Linda - 
* begynt med feilretting og samle inn setninger med feil (Sametingstekster) vs (Bibeltekster) - må organisere typer feil - Bra møte med Inga i går - konkret jobbing med feilretting.
* Møte med Sjur i går - fint å få oversikt over hvilke oppgaver man skal jobbe med fremover
*  (masse missinglister også som bør jobbes med innimellom - organisert disse)
* bibeltekster versus sametingstekster.
* fått maskina opp å gå
TODO:
* Skriv til David Kroik om bruk av studentoppgaver til grammatikkontroll-jobben.
* følge opp våre saker overfor Gg?
* smi-Propernoun jfr. smj.

## Børre

* få korp-backend opp og gå, lage systemd unit-fil for automatisk start, sjekka inn 
  i Giellateknos korp-backend github-repo
* satni-backend, jobbe med søkestammer

## Sjur

* tur til Oslo/Drammen
* RBLT-bok
* festskrift!!!

Framover:

* tts-analysator
* git-kurs

Infra-arbeid framover (Børre, Flammie, Sjur):

* flytta fst-bygginga inn i fst-mappa
* flytta alle test-katalogane (til underkatalogar av det som skal testast)

Kan dela arbeidsrom via VSCode (med innebygd lydchat). Har ei felles arbeidsøykt etter påske.

Sjur sjekkar butikkane til Apple og Google for å finna flutter-appen.

## Gøteborg

Framover:

* LO-OXT for mac - ferdig i slutten av mai?
* gjera ferdig one-click-installeraren
* modernisera kbdgen (gjera ferdig)
* stavekontroll til MS Office for mac

# Ymse

Testing av tastatur ios: Stavekontrollen retter ikke feiltastinger, den retter bare feil i skrivekompetanse. Tastefeil er veldig vanlig på mobiltastaturer.

RBLT-bok (A. Hurskainen): møte på onsdag kl 13.

Sosialt:
- 60-årsdag tysdag kveld
- liten fjelltur torsdag ettermiddag/kveld

Anna:

* Ferie:
    * Katri (annen ferie pga av korona): 26.9.-03.10.
* [Decade Of Indigenous Languages](https://fpcc.ca/stories/the-decade-of-indigenous-languages/)
* neste møte tysdag 6.9.2022, vanleg tid
