# Divvun-møte 14.09.2021

Til stades: Duommááááááá, Linda, Børre, Sjur, Katri, Inga, Flammie

Saker:
* Sidan sist
* Arbeid framover
* Ymse

# Sidan sist

## Duommá
* gram-chk yaml - korpsøk av setninger och oppmerking
* gram-chk testing o forbedring - word additions, disambiguahtor, bug-möten med linda, errorth forms

## Linda
* kongruensfeil grammatikkontrollregler - fiksa Duommá sine bugger (falske positiver)
* satt igang testing av grammatikkontroll (yaml)
* fikse sammensettingsdisambigueringsregler
* samtale med Tino om  CG for å fikse retting av hermetegn på slutten av setning
* IWCLUL-foredraget
* artikkel
* CG-workshop med Inga

## Flammie

* IWCLUL-presentasjon
* artikkel
* fikser til hfst-tokenise for Lst osv
* prövde å hjelpa Trond med sjd tastaturer og libre office extension

## Katri
* Jobbat med experimental Tacotron tts för smj
    * ASR/Dual transformation fungerer inte så bra -> gått genom smj eksperimentell data för att fiksa feiler från automatisk segmentation och se att dåligt resultat är inte pga data, nästan färdig
    * ser på andra vocoder ([waveGAN](https://github.com/chrisdonahue/wavegan), [hifiGAN](https://github.com/jik876/hifi-gan)) som kanske fungerer bättre med low-resource setting
* jobbar med en presentation för PLM2021 (18.-19.9.) om tts för smj - Lördag
* tts-møte

## Inga
* Retting av MT, Ávvir
* Abbr2text
* SMJ-abbrevations
* TTS-møte og tts-organisering
* Julevsáme tjállemnjuolgadusá fra GG
* Foredrag til symposium 23.9.
* Cg3 med Linda

## Børre
* Artikkelmøter
* Jobbe med ccat, correction_as_node
* Hjelpe folk
* Server-admin
* Få OmegaT til å virke med flere oversetterspråk

Sjur: meld alle problem som kan koplast til MSATM (mdatp på Linux) i Zulip (Sjur lagar ein tråd)

## Sjur
* Mykje tastatur
* Debugga stavekontroll for språk med kombinerande diakritika, angra endringa frå tidlegare
* testa og dokumenterte Unicode-problem i arbeidet vårt (<https://giellalt.github.io/infra/Unicode.html>)
* prata med Teknologirådet (<https://teknologiradet.no>) om (samisk) språkteknologi
* har fått utkast til nye heimesider av TTC
    * Linda, Inga, Børre diskuterer vidare i lag med Sjur
* har skrive til instituttleiinga om reiser til Tromsø

# Arbeid framover
* bug om fst-analyse av tallområde - kanskje Flammie kan fikse
* se på reviews fra iwclul
* tts-analysator
* jobbe med kongruensregler
* intro til GitHub Issues
* Symposium i Kauto 22. og 23. sept, også på nett, men man må melde seg på:
  <https://samas.no/se/a/dutkan/fagalas-lagideamit/samegiela-ja-girjjalasvuoda-symposia/programma>

# Ymse

* Ettermiddagskaffe - vi ser korleis det utviklar seg
* neste møte tysdag 21.9.2021
