# Divvun-møte 12.9.2023

Til stades: Sjur, Inga, Børre, Katri, Flammie, Maja

Saker:

* Sidan sist
* Tastaturarbeid
* Reiser og konferansar
* LREC - framtidsplaner
* Ymse

# Sidan sist

## Katri

- ASR for lulesamisk: gått gjennom Britt Inger-material for å bruke til ASR
- olike møter: Divvun nettsider, ChatGPT...
- Nordsamisk ASR: produsert mer material for Risten å transkribere
    - Nå 16 timer ferdig transkribert material fra Sametinget, så kanskje ~ 50 timer alt ilag for nytt sme-ASR modell

## Flammie

* RANLP-møte med Linda
* emoji-prediksjon
* LREC-COLING artikkel? en position paper om synet vårt på LLM-teknologien

## Linda

* RANLP-presentasjon
* RANLP-konferanse
* reise
* bagasjehåndtering

## Børre

- sátni.org: paradigmer fra satni-backend, ikke lenger fra smi-cgi
- TermWiki: nye brukere, Giellagáldu er i gang
- Møter

## Maja

- Jobbet med pres - SAAL
- Dict + lemma
    - avdekket feil/mangler spes. trans/intrans
    - Dict bör oppdateres
- SïjtiJarnge - skriveworkshop i Trondheim
- Transkribering -AJ
    - utfordringer med DSS Player, og har transkribert via Musikk
- Möte: Pres, ChatGPT
- DFØ

Framover:

- Lexc-arbeid/Dict: gå igjennom 25.05-adj-genererte lista + Lemmaliste2
- Syntaks: Gramcheck - yamltester, regel, feilmerking, presentasjon
- Fonologi - transkribering - TTS
- oppdatert stavekontroll før skriveseminaret i Trondheim

## Sjur

- Err/Orth-hjelp til Inga
- budsjettlekkasje!
- tal2tekst for SMJ
- møte med TheTC
- pressemelding frå Samisk arkiv, sitat frå meg
- tekstprosessering for TTS - no for alle språk
- oppdaterte framsida av Divvun Manager - men visest ikkje for alle
- presenterte portalen for ASTIN, Divvun, Giellatekno
- Afrikastrategimøte
- møte om ChatGPT og samisk
- lisens for VislCG3 til dei to nye prosjekta

Framover:
- risikovurdering for dei nye prosjekta (krevst for nye prosjekt)

## TheTC

- framsida på Divvun Manager

Framover:
- fiksa byggjemaskiner for Windows
- fiksa grammatikkontrollfeil i GDocs/Office

## Necessary Innovations

- designmøte om nettportalen

## Andre planlagde oppdateringar

* stavekontroll inn i MT-sida igjen (unhammer)
* grammatikkontroll inn i MT-sida (unhammer)
* grammatikkontroll inn i LO (Kevin sin oxt)
* grammatikkontroll inn i nettstavekontrollen

# Tastaturarbeid

Status:
- SJU framleis ugjort, SD-SE tek arbeidet
- Trond, Sjur lagar oppsett for dei som enno manglar

# Reiser og konferansar

Tar alt for lang tid å få reiseoppgjer!

Både potensielle og påmeldte, og planlagde reiser:

* 20-22.09. Reise og forelesning for Giellagáldu i Levi (Børre)
* 18.-22.09. KONVENS. Ingolstadt
* 19.-20.09 Inga deltar på seminarium för de samiska förvaltningskommunerna - over nettet
* 23.-25.09. Tjaelemebiesie i Trondheim (Maja, fleire?)
* 18.-19.10. Samisk konferanse ved Nord-universitetet
* 19.-20.10. Samisk symposium (Sámegiela ja sámi girjjálašvuođa dutkan- ja bagadallansymposia) i Tromsø, Divvun-samling veka etterpå (23.-27.10.)?
* 30.10.-2.11. Inga til Canada, National Gathering of Elders?
* 1.-3.12. NLP4DH & IWCLUL <https://rootroo.com/en/joint-nlp4dh-iwclul-2023/>

# LREC - framtidsplaner

* maori-grammatikkontroll - zoom-møte?
* nasjonalbiblioteket og samiske tekstar - skrive til dei
* islandsk regelbasert grammatikkontroll
* Wikimedia-ting: [LinguaLibre](https://lingualibre.org/wiki/LinguaLibre:Main_Page)
* søramerikanerne var interessert i fst - evt ha et kurs for dem

# Ymse

Bør vi arrangera fleire release-partyar eller kurs på nettet? Kan kanskje nå fleire folk lettare på den måten. Målsetjing: nettseminar to gonger om året, 

* [IDIL - International Decade Of Indigenous Languages](https://fpcc.ca/stories/the-decade-of-indigenous-languages/)
* neste møte tysdag 19.9.2023, vanleg tid
