# Divvun-møte 03.01.2023

Til stades: Sjur, Katri, Børre, Maja

Saker:

* Sidan sist
* Ymse

# Sidan sist

## Linda

* CG-workshop med Inga x 2
* Nodalida smj artikkel
* CG-workshop med Maja
* Nodalida sma artikkel
* smj/sma regler
* fiksing av sma pipespec ilag med Sjur

Vi treng eit separat møte om korpus og gullstandardata. Sjur sjekkar med Trond, og kallar inn.

Møte for å skriva søknad til Kulturdepartementet (Sjur, Linda, andre?)

## Flammie

* litt ekstra-arbeid med RBLT-bok (ferdig?)
* apertium-kurs
* reiseregning, feriesöknad osv.

Framover:

* divvunspell cree
* Brendan kan hjelpe med [divvunspell/32](https://github.com/divvun/divvunspell/issues/32)


## Katri

* smj-tts
    * ny eksempel/evaluering av fastpitch-modellen
* sme-Whisper ASR workshop/samarbeid med Javier fra NB
    * organisert treningsdata
    * testet ny Whisper ASR-modell: \
      <https://huggingface.co/spaces/NbAiLab/whisper-sami-demo>

Framover (samarbeid med Helsinki og Aalto):
* Fastpitch: ny sme TTS med Acapela data
* Huggingface modell til Saga for å kunne predict store lydfiler
* En webapp/user interface til TTS -- Helsingfors?
* eksperimentera med sørsamisk når lydfiler og korpus er tilgjengeleg
* se mer om common voice
* ASR output: Store bokstaver, punktum etc.?

## Inga

* Medisinsk ordbok: publisert!!! 
    * <https://nordsalten.no/lanserte-den-forste-smarte-lulesamiske-digitale-ordboka/01.01-13:01>
    * <https://www.avvir.no/julevsamegielat-satnegirji-almmuhuvvon/>
* Gramcheck med Linda
* Apertium smj-sme, var dog vanskelig helt alene.

## Maja Lisa

* added lemma
* dict
* yaml-test gramcheck + gramcheck møte med Linda 29/12
* lagt til kommentarer om valens i apertium sme-sma - trenger veileding
* påbegynt artikkel + lest teori/artikler 
* tekst til Jacobsenbrødrene

## Børre

* Publisert medisinsk ordbok
* Fikse syntaksfeil i lang-smj gram-tester
* Fikse
  [javascript-problem](https://github.com/giellalt/giellalt.github.io/issues/10#issuecomment-1354775552)
  i [giellalt.github.io](https://giellalt.github.io)
* Jobbet med satni-appen

Framover:

* bestemme hvordan vi redigerer den medisinske ordboka, gjøre kildekoden offentlig
* korpus-repoar i git - heng på git-lfs. Kommet forslag på løsning fra it-avdelingen
* sende avtaletekst for bruk av heile korpuset til NorwAI (via Sjur)
* gielese:
  * forsiden oppe og går på http, Play-knappen fører til tom side

## Sjur

* diverse infra-arbeid
* hjelpte Linda
* retta småfeil i SMA og SMJ

Framover:

* søknad til Kulturdepartementet om tilgang til heile NB-tekstsamlinga
* tts-analysator
* GitHub-kurs
* git-kurs
* send e-post med dongelbestilling til Flammie
* diskuter `lookup` i `divvunspell` med Brendan, Flammie - gjera ferdig det
  som alt ligg der, evt. legg til API-kall

Infra-arbeid framover (Børre, Flammie, Sjur):

* flytta fst-bygginga inn i fst-mappa
* flytta alle test-katalogane (til underkatalogar av det som skal testast)

Kan dela arbeidsrom via VSCode (med innebygd lydchat). Har ei felles arbeidsøykt etter påske.

Sjur sjekkar butikkane til Apple og Google for å finna flutter-appen.

## Gøteborg

* Fiksa feil i iPhone-tastaturet
* diverse arbeid med infra for tastaturbygginga
* overføring frå person som sluttar til annan person

Framover:

* gjera ferdig one-click-installeraren
* stavekontroll til MS Office for mac

## Andre planlagde oppdateringar

* stavekontroll inn i MT-sida igjen (unhammer)
* grammatikkontroll inn i MT-sida (unhammer)
* grammatikkontroll inn i LO (Kevin sin oxt)
* grammatikkontroll inn i nettstavekontrollen

# Reiser og konferansar

* 23.-27.1.: Divvun-samling
* 25.-27.1.: [The first International Conference on Sámi Research Data Governance](https://uit.no/tavla/artikkel/794984/international_conference_on_s_mi_research_data_go)
* 26.1.: Møte i Samarbeidsforumet for IDIL, Karasjok
* 22.-24.5.2023: [Nodalida](https://www.nodalida2023.fo/call-for-papers), på Færøyane

# LREC - framtidsplaner

* maori-grammatikkontroll - zoom-møte?
* nasjonalbiblioteket og samiske tekstar - skrive til dei
* islandsk regelbasert grammatikkontroll
* Wikimedia-ting: <https://lingualibre.org/wiki/LinguaLibre>
* søramerikanerne var interessert i fst - evt ha et kurs for dem

# Ymse

* Flammie: ferie 29.12.≃5.1.
* Linda tar ferie 3.-8.1. (?)
* Inga jobber med phd to første uker av januar.
* [IDIL - International Decade Of Indigenous Languages](https://fpcc.ca/stories/the-decade-of-indigenous-languages/)
* neste møte tysdag 3.1.2023, vanleg tid
