Divvun-møte 9.6.2020

Til stades: Ritva, Inga, Siri, Linda Sara, Sjur, Tommi

Saker:
* Sidan sist
* Ferieplanar

# Sidan sist

## Siri
* ikkje gjort noko førre veka
* ferdig med lærarjobben no, og jobbar meir denne og neste veke

##  Duommá
* generelle real word error work:
    - lingvistisk grunnlag før reglerna, dvs. finne morfo—fonnetisk system for å
   generalisere utifrån centrumskonsonanter
    - samla testkorpus
    - testa
* twol med Inga

Resultat så langt:
```
real-Derh-Inf                0FP   9FN  70TP  165TN
real-Derh-Inf-a-u           50FP  25FN  45TP  400TN
real-ImprtPl2-PrsPl3        20FP   9FN  19TP    0TN
real-ImprtPl2-Inf           35FP 200FN 480TP  300TN
real-NomAgIll-PrtSg3        13FP  13FN  45TP  280TN
real-ImprtDu1-DerPassPrsSg3  0FP   0FN  10TP  200TN
real-ImprtDu1-NSgNom         1FP  75FN  20TP  300TN
real-PlNomPxSg2-PlNom       23FP 110FN  67TP  550TN
real-NSgIll-ASgNom          16FP  50FN  11TP  150TN
real-Ess-PrcPrf              1FP 100FN 470TP   11TN
real-DerNomActSgGen-PrfPrc  50FP 200FN 150TP  800TN
real-DerNomActSgGen-PrsSg1  37FP  30FN  28TP 1450TN
real-ConNegII-PassPrsSg3     0FP 380FN   0TP  270TN
real-prs-pl3-not-imprt-pl2  40FP  90FN  65TP  325TN
real-Pl3-not-Inf           350FP 200FN 250TP 2000TN <----
real-ActioNom-PrfPrc       370FP 200FN 240TP 2000TN
```

##  Linda
* evaluering med Børre
* diskusjon av feiltyper og CG regelskriving med Inga og Ritva (denne uka
  lulesamiske hjelpeverb som blir brukt som adverb)
* fiksa regler på alle nivåer
    - disambiguering
    - særskriving
    - fikse tagger
    - grammatikkontroll
* snakka med Trond og Marja-Liisa om enaresamisk grammatikkontroll

##  Ritva
* error mark-up
* testing av GramDivvun (Word)
* CG-regelskriving for lulesamisk (m/Linda og Iŋŋgá)

* Stavekontrollversjon: 4.2 (7.3.2020) Bulit using HFST 3.15.2

Stavekontrollversjon: skriv 'nuvviDspeller' og klikk på ordet for å få forslag.
Forslaga = versjonsinfo.

##  Inga
* Err/Orth
* Ny twol Ø2 sammen med Duommá
* Ansettelse
* Cg-læring
* Maildiskusjon om adjektivtilpassning med Bruce: fiktiv, dement, aggresiv,
  formell

##  Sara
* ikke jobbet så mye, men noen få inncheckinger
* bruker cornerstone
* prøver å teste Divvun boallobeavdi:
    - *in* får ikkje forslag *im* ("m" står jo nær "n" på tastatur?!)
    - *daejri* får ikkje *daejrie*
    - *gukti* får ikkje *guktie*

* noen som har ført opp Sametingets sør- og lulesamiske språkkonferanse som
  er i november der bl.a. "- Utviklingsprogrammer for sørsamisk og lulesamisk"
  er tema:
  [https://www.sametinget.no/Arrangementer/Soer-og-lulesamisk-spraak-og-opplaeringskonferanse-Trondheim]
  (har vi egen kalender dokument(?) hvor vi fører opp aktuelle arrangementer)

Mobiltastatur og retteforslag:
Er det fyrste forslaget til venstre riktig? Nei, ordet til venstre er alltid det
ein sjølv har skrive (dette gjeld iPhone) - det kan vera rett, men det kan òg
vera feil.

##  Tommi
* finna ut kva vi har, korleis infraen har endra seg, andre ting
* flytta
* divvunspell rust
* testa mobiltastatur

Linda: have you worked with CG? T: yes, did various things with CG and Finnish.

##  Sjur
* fonologtilsetjing
* førebu Kanada-møte
* testing og retting diverse program
    - ny beta av mobiltastaturet ute

#  Ferieplanar

* Børre: 2 veker frå 15.6.
* Linda: siste to juli ukan
* Inga: 5 uke fra 6.juli til 7. august
* Sara: har ikke "kontroll" på når. Men ca. medio juli 3 uker (i førsteomgang)
  Har vi egen "kalender" foruten dette dokumentet, som er lett å sjekke ut?
  F.eks. opprette egen på Zulip?
* Ritva: 5 uker fra 29.6 (OG: planer om å avspasere 22.6 og 23.6) - NB! Kontrakt
  utløper etter ferien.
* Sjur: 6 veker frå 30.6 til 7.8.
* duommá: juli 5 v
* Siri- blir kanske å jobbe hele juli

#  Ymse
* UiT vil at vi skal vear på kon tora igjen
* Sara: kan vi ha ein eigen plass for å registrera arrangement? Vi lagar eigne
  trådar i
  [Zulip](https://giella.zulipchat.com/#streams/201809/divvun&giellatekno), ein
  for arrangement, og ein for ferie.

#  Neste møte

Tysdag 16.6. kl 09.30
