# Divvun-møte 29.10.2024

Til stades: Sjur, Flammie, Linda, Inga, Børre, Mikko, Maja

Saker:

- Sidan sist
- Reiser og konferansar
- LREC - framtidsplaner
- Ymse

# Sidan sist

## Inga

- SAALS6-presentasjon med Linda: Flammie har hentet ut numphrases og jeg har grovsortert bort det som likevel ikke er numphrase
- Gramcheck: forbedret numphrase-regler etter nye kasusendelser på Arab
- Gramcheck: Nye yaml for datoer (1.mai)
- Testet TTS på mac
- endre å>á i bok (spørs om det er verdt det)
- forelesning av Olle Kejonen

## Maja Lisa

- abbr-normalisering for TTS
    - kome ca halvvegs, noen spörsmål:
- IIRC-presentasjon med Linda: markup,språklige henvendelser, laget statistikk - begynt å få overblikk over typiske feiltyper i sma
- Komplex feiltype, pronomen
- talesyntesepresentasjonen for Hattfjelldalen m.m med Katri
- Språkhenvendelse i forb. med Aanna100-konferansen - introtekst
- -praktiske saker; DFÖ, reisebestillinger etc.

Fremover:
 
- tekstnormalisering for SMA (tal og forkortingar til tekst) m/ Inga 
- Forberede presentasjon av talesyntese -  Forberede sammen med Katri
- spørsmål om [speechify](https://speechify.com) - talesyntese-app
- Missinglist fra Orre Testamente  - endringer i lexiconer
- Missinglist fra 6 sma-masteravhandlinger - endringer i lexiconer
- Se sammen med Inga - lexc-arbeid
- Foreberede pres. av lånetilpassinger - hva er vedtatt og hvor er det fortsatt stor variasjon? 
- Forberede pres. av GramDivvun - også fra GG: Forberede presentasjon om grammatikkontroll - Variasjon i negasjon og adj-systemer - en faktor til språksperre? Forberede sammen med Linda

## Katri

Framover/Ideer:

- Teste Divvun Manager på Windows, TTS
- Teste Divvun Dev Keyboard?
- NB: nordic automatic LID (language
  identification), kan brukes til å filtrere norsk
  material (tekst) ut fra t.ex. sametingets
  plenumaudio?
- Artikkel om TTS: evalueringstest i små språksamfunner er vanskelige
- Til folk som er interessert av TTS-prosjekter: <https://docs.coqui.ai/en/latest/what_makes_a_good_dataset.html>
- Samarbeid med Kanada om TTS?

## Flammie

- sendte artiklar
- jobb med presentasjon og poster
- överallt debugging med smj og smi tall og 

## Sjur

- konferansen i Trondheim
- borealium
- Samisk arkiv/Arkivverket

Framover:
- svar Keoni, vil testa mac-versjonen
- svar Daan

## Børre

- ocr og manuell retting av bok fra Inga
- melding om problemer med Divvun Manager og Microsoft arm-prosessor fra norsk side
- borealium.org
  - ordnet med beskrivelse av språk
  - oversette
  - språkkode-endring: yid -> yi
- Pontoon
  - gjennomgang av Pontoon sammen med Sjur
    - hvordan oppdateres referansespråk: fikses i git, plukkes opp av Pontoon
    - TODO: git-krok som fjerner oversettelser fra andre filer når referansespråk endres
  - fikse yid, ble til yi (etter feilmelding fra ISOF)
- fikse GiellaLTGramTools
  - få interne tester til å passe fungere igjen
  - fikse regresjon i håndtering av anførselstegn (bugmelding fra Duommá)
  - få på plass parallelprosessering, uformell sjekking av tider på store filer
  - begynne med å implementere henting av tester fra grammarchecker.cg3 (korrekte/ukorrekt par og korrekte setninger som ikke skal rettes)
- Parallelprosessering av grammatikktester. Sjekker tider på `make check` i lang-smj og lang-sme.
- lang-sme
  - jobbe med -PASS/-FAIL i egen grein
  - [melde om](https://github.com/giellalt/lang-sme/issues/464) forskjell i smegram og smegram-dev
  - git bisect for å sjekke når committen ble gjort der smegram og smegram-dev skilte lag.
- TermWiki: Fikse navn på samling

Framover:

- laga oppsett for gramcheck-testdata i cg3-filer
- Bugzilla-flyttinga

## Linda

- møteuke med Marja-Liisa og Trond (SAALS presentasjon)
- møter med Maja - presentasjon iirc
- SAALS presentasjon med Inga
- møter med Flammie
- CG-møter med Kevin - dokumentasjon/artikkel
- reviewer til COLING, IWCLUL og COMPUTEL
- sme GramDivvun bugfiksing
- planleggingsmøte med Judithe og Trond

## Mikko

- bestilling av kontrakt og reise for tolk
- planlegging av livepodkasten med NRK
- møte om konferansen

## Necessary Innovations

- ny versjon av TTS for sme og smj ute
    - fiksar problem med ikkje-ASCII-bokstavar
    - fiksar problem med xml-element som blir ein del av den opplesne teksten
- arbeider med TTS for macOS
- arbeider med kart istf knappar for framsida av borealium.org

## Andre planlagde oppdateringar

- stavekontroll inn i MT-sida igjen (unhammer) => Flammie pratar med Kevin, bruk api-serveren
- grammatikkontroll inn i MT-sida (unhammer) => Flammie pratar med Kevin, bruk api-serveren
- grammatikkontroll inn i nettstavekontrollen
    - sjå over nettstavekontrollen:
        - anna editor?
        - api-server

# Reiser og konferansar

Både potensielle og påmeldte, og planlagde reiser:

- 30.-31.10.2024: [Minneseminar etter Anna Jacobsen](https://sijtijarnge.no/nb/aanna-100-konferanse-anna-jacobsen-mojhtesasse/)
  SMA-talesynteselansering (Maja, Katri, Sjur, Thomas og Ina Theres) (Hattfjelldal)
- 05.-06.11.2024: [Språk og AI i Norden - for alle?](https://www.ntnu.edu/norwai/sprak-og-ai-i-norden) (mange/alle?), presentera sørsamisk TTS (Trondheim)
- 06.–07.11.2024: [SAALS6](https://blogs.helsinki.fi/saals62024/) (Helsingfors)
- 12.-15.11.2024: [IIRC](https://www.iirc.ac.nz/) (Auckland, NZ)
- 29.11.2024 [IWCLUL](https://acl-sigur.github.io/iwclul2024.html) i Helsingfors (Tidsfrist: 20.10.)
- 09.-13.12.2024 Divvunsamling i Tromsø
- 24.-26.2.2025: [LT4All](https://www.lt4all2025.eu/) 2.0 (Paris)
- 2.–5.3.2025: nodalida (https://www.nodalida-bhlt2025.eu/conference), October 21, 2024      Paper submission deadline
    - [nodalida CG-workshop](https://divvungiellatekno.github.io/giellalt.uit.no/events/2025-cg/), December Paper submission deadline
- 3.-4.3.2025: Computel. _«We invite submissions to the 8th workshop on the Use of Computational Methods in the Study of Endangered Languages, by October 7, 2024.»_
- 18.–23.08.2025 CIFU — [Congressus XIV Internationalis Fenno-Ugristarum](https://cifu14.ut.ee/symposium-b12/) (Tartu, Estland)
- 26.-29.8.2025: [syntaxfest](https://syntaxfest.github.io/syntaxfest25/)
- seinare: sigmorphon eller andre tba


# LREC - framtidsplanar

- maori: grammatikkontroll, datastyring og tilgang, etikk og plattformkontroll
- nasjonalbiblioteket og samiske tekstar - skrive søknad til KD

# Ymse

Neste Divvun-samling 9.-13.12.2024.

Neste møte: tysdag 12.11. til vanleg tid.
