# Divvun-møte 7.5.2024

Til stades: Linda, Flammie, Katri, Sjur, Børre, Maja

Saker:

- Sidan sist
- Reiser og konferansar
- LREC - framtidsplaner
- Ymse

# Sidan sist

## Katri

- Trent smj kvinnelig stemme videre
- Fortsatt litt med prosessering av sma material 
- Sendt smj manlig stemme (modell og skripter) til Necessary 
- Begynnt med tts-prosjektdokumentasjon til giellalt.github.io
- kort møte Sámi speech tech, data & dev
- plant presentasjon til Canada

Framover/Ideer:

- [Nordforsk-søknad](https://www.nordforsk.org/calls/sustainable-development-arctic-call-pre-proposals) om språklæringsspill med ASR til samisk og andre arktiske minoritetsspråk
- Kanskje samarbeid med Giellagas
- NB: nordic automatic LID (language identification), kan brukes til å filtrere norsk material (tekst) ut fra t.ex. sametingets plenumaudio?
- Artikkel om TTS: evalueringstest i små språksamfunner er vanskelige
- Til folk som er interessert av TTS-prosjekter: <https://docs.coqui.ai/en/latest/what_makes_a_good_dataset.html>

## Maja

- Egenmelding
- (Tröblet litt med å overföre bilder av tekst, jpeg-filer av Marhkosen vaentjele + Gulietjååtsele til mappa speech-sma-x-private)
- eksamen 10.klasse: samisk/norsk

## Sjur

- årsrapport og rekneskap (blir sendt i dag)
- Acta Borealia-artikkel
- intervju med NRK Sápmi i etterkant av NY
- diskuterte KI-søknad med Lene og Trond
- testa og rapporterte problem med Divvun Manager på mac
- nordisk taledatamøte
- rapporterte problem med ChromeOS-tastaturpakka
- såg på problem med dynamiske diakritika i stavekontrollen for MNS
- byrja på dokument som er oppfylging etter NY
- møte med NI/Brendan

Framover:
- sjekk personar for lulesamisk og nordsamisk transkribering
- Sjekk med Trond om OCR og samarbeid med NB - korleis kan vi få NB til å samarbeida meir med oss?

## Linda

- LREC-presentasjon opptak med Flammie, og Børre
- hjalp Inga med GramDivvun
- hjalp Seanán med irsk GramDivvun
- fiksing av artikkelen med Flammie
- så på Duommá sine feiltyper

Framover:
- møte om reiserekningar, forskot og ikkje-fungerande byråkrati

## Flammie

- LREC-presentasjon pre-recording opptak er sendt
- jobba med flytting av test-katalogene
- irsk med seanan

## Børre

- python_tca2, rydde i koden
- Hjelpe Seanán
- LREC24-presentasjon: forberedelse og opptak
- samispeech-møte
- Møte med Brede og Anders om OCR

Framover:

- flytta Bugzilla til GitHub Issues

## Mikko

- Møte med Sjur for å planlegge konferanseprogram

## TheTC

- macOS funkar korrekt igjen, alle stavekontrollpakker byggjer som dei skal - endeleg! - etter over eit halvt år

Framover:

- CLI for Páhkat på mac/windows
- Android:
    - Katri: fungerer, stavekontrollen fungerer ikkje => har truleg eldre versjon
        - har 0.2.1, version code 88 => Katri må leggjast til i betatestargruppa
    - Flammie: har gamal telefon, kræsjar heile tida, har sendt kræsjrapport
    - Sjur: sjekkar om det må gjerast noko for å gjera ny versjon tilgjengeleg
    - Divvun Dev, Børre (0.2.6, version code 179):
        - tastatura ser riktige ut
        - det er forslag frå stavekontrollen (sma og sme)
        - dvs alt ser bra ut

## Necessary Innovations

1-2 veker forseinka med alfa-versjonen, kanskje beta òg. Endeleg versjon i juni kjem til rett tid, tidsnok til Bodø-konferansen.

Som kompenasjon vil dei forbetra CI-oppsettet vårt.

## Trondheims-konferansen

- 5.-6.11.2024
- to dagar, to vinklingar:
    - dag 1: fokus på teknologi
    - dag 2: fokus på samfunn
- Mikko og Sjur har halde møte for å laga utkast til program, møte med styringsgruppa neste veke.

## Borealium

- Mikko, Børre og Inga har jobba med bokmålsteksten

Neste:

- få andre til å sjå over teksten på bokmål, både med tanke på innhald og klarspråk

## Andre planlagde oppdateringar

- stavekontroll inn i MT-sida igjen (unhammer)
- grammatikkontroll inn i MT-sida (unhammer)
- grammatikkontroll inn i LO (Kevin sin oxt)
    - eige prosjekt med Nec. Innov.
- grammatikkontroll inn i nettstavekontrollen

# Reiser og konferansar

Både potensielle og påmeldte, og planlagde reiser:

- 20.-25.05.2024: LREC-COLING Torino
- 16.–21.06.2024: NAACL
- 25.-26.06.2024: Språkteknologikonferanse i Bodø - alle?
- 09.-13.09.2024: KONVENS Vienna
- 26.-29.09.2024: [Göteborg bokmässa](https://bokmassan.se/)
- 05.-06.11.2024: Språkteknologikonferanse i Trondheim/Trøndelag - små språk i Norden (mange/alle?), lansering av sørsamisk TTS
- 06.–07.11.2024: SAALS6 (Helsingfors)

# LREC - framtidsplaner

- maori: grammatikkontroll, datastyring og tilgang, etikk og plattformkontroll
- nasjonalbiblioteket og samiske tekstar - skrive søknad til KD

# Ymse

Skal vi dra på bokmessa i Gøteborg? 26.-29. september, har samisk som tema i år. Argument for:

- vi blir synlege i den svenske språkdebatten
- vi når nye brukarar
- vi kan få kontakt med forfattarar og forlag med tanke på korpus

Konklusjon: vi legg opp til at nokre dreg.

Bør vi arrangera fleire release-partyar eller kurs på nettet? Kan kanskje nå fleire folk lettare på den måten. Målsetjing: nettseminar to gonger om året
Maja: F.eks nettseminar om språkteknologi, nyoppdatering av f.eks grammatikkontroll eller oppdatering av dict -lagt til nye ord og funksjoner i dict

- [IDIL - International Decade of Indigenous Languages](https://fpcc.ca/stories/the-decade-of-indigenous-languages/)

Neste møte: 14.5. til vanleg tid.
