# Divvun-møte 7.3.2023

Til stades: Sjur, Flammie, Katri, Børre, Linda, Maja

Saker:

* Sidan sist
* Taleteknologiseminar
* Reiser og konferansar
* LREC - framtidsplaner
* Ymse

# Sidan sist

## Flammie

* fortsatt med unimorph-artikkel og skript (-> sigmorphon artikkel tidsfrist april 15)
* MT-fikses med Jack för myv/mdf/fin
* bakgrunn i nmt-artikkel

Framover:

* artikkel til nodalida-minoritetsworkshop, tekstprosessering for taleteknologi (overleaf-lenke i zulip)
* divvunspell cree
* Brendan kan hjelpe med [divvunspell/32](https://github.com/divvun/divvunspell/issues/32)

## Katri

* Interspeech artikkel
* sametingets taledata: prosesserer videre, neste steg er språkgjenkjenning (norsk/samisk)
* begynnt med speech-sma-private
* planlegging til nye sme-tts opptak

Framover:
* sme-materialer til Risten (er allerede i OneDrive & github)
* forberede for nytt sme-opptak i Tromsø
* se mer om common voice
* ASR output: Store bokstaver, punktum etc.? Se finsk whisper: More info about the casing+punctuation correction model can be found [here](https://huggingface.co/Finnish-NLP/t5-small-nl24-casing-punctuation-correction)
* Overflow-tts?
* info on Whisper transcription og diarization: ([Whisper](https://lablab.ai/t/whisper-transcription-and-speaker-identification))

## Maja Lisa
* CG-møte med Linda: Gramcheck - Adjective-rules, oppdager nye intr. feiltyper f.eks adj-noun-adv
* Startet forsiktig opp med mark upp - sma.goldstandard
* SJ-Josefina: Rapport/workshop/sma skriveutvikling
* AJ-materialet- avtale møte med Lena K. og Anna K. arkivmateriale -> Samisk arkiv
* Ikke på jobb fredag 3/3
* En ny skjerm er bestilt! :-)

Framover:

* Fremover: Legge til flere ex-setninger til yaml-tester, teste etc
* markup 
* Fremover: Jobbe med A.J-lydfiler + kommunisere videre om det resterende matierialet
* artikkel om  adjektiv - hvorfor viktig å ha en standard og norm? 
* Typisk feil: daltese - legge til "daltesne", "aajegesne" etc. som Err/Orth-tagg i fortsettelseslexiconet  N_ODD,for illativ, inessiv og ellativ - Diskuter med Trond og Sjur
* Luobbal Sammol-artikkel + Partikler/Adverb og Tronds artikkel
 

## Linda

* CG-workshop med Maja
    * evaluera grammatikkontroll, tek ofte tid fordi gullkorpuset ikkje er rett merkt opp (Børre fiksa feil i korpusoppmerkinga)
    * normen er endra ⇒ endra oppmerking
    * gjennomgang av korleis testrapporten skal lesast
* møte med Máret Láilá, diskuterte kriterium for evaluering
* CG-workshop med Knut
* artikkelskriving (lule- og sørsamisk)
* sett på ILO-169-rapporten

## Børre

* Jobbe med å få fungerende arbeidsmaskin -> Bestille ny maskin
* Korpus-svn2git: jobbe med å fikse på repoer for konverterte korpus
* Fikse feil Katri oppdaget i num2letters.py
* Korpus
    * kjøre gramcheck_comparator for smj i boundcorpus
    * fjerne overflødige mellomrom i sma-tekster, siden kjøre
      gramcheck_comparator
* grep_corpus til Trond og Lene
* Prøvde å bygge python-hfst i samband med
  [feilen](https://github.com/hfst/python/issues/5#issuecomment-1447720277)
  Flammie nevnte i forrige uke

Framover:

* Nordsamisk tts-innspillingskorpus
* sende avtaletekst for bruk av heile korpuset til NorwAI (via Sjur)
* gielese:
    * forsiden oppe og går på http, Play-knappen fører til tom side

## Sjur

- meir arbeid med ny utlysing for nettportal m.m.
- prosjektplan frå UB ⇒ utsett til seinare
- fleir møte med StatPed/Samisk om mogleg prosjekt
- førelesing på HU
- laga [templat](https://github.com/divvungiellatekno/template-slidev-UiT) for MD-basert presentasjon
- mykje styr med NAV m.m. pga endringar i folketrygdmedlemsskap

Framover:

* transkriberingsprosjekt med Risten
* søknad til Kulturdepartementet om tilgang til heile NB-tekstsamlinga
* tts-analysator
* send e-post med dongelbestilling til Flammie
* diskuter `lookup` i `divvunspell` med Brendan, Flammie - gjera ferdig det
  som alt ligg der, evt. legg til API-kall

Infra-arbeid framover (Børre, Flammie, Sjur):

* flytta fst-bygginga inn i fst-mappa
* flytta alle test-katalogane (til underkatalogar av det som skal testast)

## Gøteborg

* TTC har angra oppseiinga av vedlikehaldsavtala - alt
  går vidare som før

## Andre planlagde oppdateringar

* stavekontroll inn i MT-sida igjen (unhammer)
* grammatikkontroll inn i MT-sida (unhammer)
* grammatikkontroll inn i LO (Kevin sin oxt)
* grammatikkontroll inn i nettstavekontrollen

# Reiser og konferansar

* 22.-24.5.2023: [Nodalida](https://www.nodalida2023.fo/call-for-papers), på Færøyane
* CG-workshop deadline 10.april

Andre potensielle konferansar:
* 02.-05.05. EACL. (RAIL, LoReSMT...) Dubrovnik
* 12.-15.06. EAMT. - Tampere
* 10.-12.07. ACL. (SIGMORPHON) Canada
* 20.-24.08. INTERSPEECH, Dublin (Katri)
* 04.-06.09.(-08.09.) RANLP. Bulgaria
* 18.-22.09. KONVENS. Ingolstadt

# LREC - framtidsplaner

* maori-grammatikkontroll - zoom-møte?
* nasjonalbiblioteket og samiske tekstar - skrive til dei
* islandsk regelbasert grammatikkontroll
* Wikimedia-ting: <https://lingualibre.org/wiki/LinguaLibre>
* søramerikanerne var interessert i fst - evt ha et kurs for dem

# Ymse

* [IDIL - International Decade Of Indigenous Languages](https://fpcc.ca/stories/the-decade-of-indigenous-languages/)
* Neste Divvun-samling: 20.-24.3.
* neste møte tysdag 14.3.2023, vanleg tid
