# Divvun-møte 19.3.2024

Til stades: Katri, Maja, Linda, Sjur, Børre

Saker:

- Sidan sist
- Reiser og konferansar
- LREC - framtidsplaner
- Ymse

# Sidan sist


## Sjur

- møte med Cathrine
- TTS-møte
- div artikkel- og konferansemøte
- møte og samarbeid med GT/ISOF/KI
- møte med ASTIN i Trondheim - planla konferanse
- la ut fleire ordspel – [fire samiske språk har no fått](https://giellalt.github.io/Games.html)

Framover:
- melda feil i SMS-tastatur til Apple (langpress for ö og ä)

## Katri

- speech-sma
    - prosessert første del av transkribert materialer (~2 timer), trent første demoversjon av Anna Jacobsen-syntes
- speech-smj
    - prosesserer Britt Inger materialer – dag 3/4 nesten ferdig?
- Møter og samarbeid med flere folk: ISOF (3 presentasjoner), møte med Maja og Thomas om speech-sma og en artikkel, diskutert smj framover med Inga
    - taleteknologi for meänkieli og kvensk
- E-post med Yle, Giellagas...
- Reisebestilling of presentasjon til Fonetiikan päivät (Tallinn)
- TTS-møte

Framover/Ideer:

- Dokumentering! (divvun-speech?)
- Kompileret sme og smj ASR test datasets (~1 time) for å utvikle og "validate" modeller
  - Trenger hjelp med begge språk med å fikse transkriberinger
- Kanskje samarbeid med Giellagas - de har masse sme-material som trenger transkribering -> bruke vår ASR -> mer treningsmaterial til oss
- NB: nordic automatic LID (language identification), kan brukes til å filtrere norsk material (tekst) ut fra t.ex. sametingets plenumaudio?
- Artikkel om TTS: evalueringstest i små språksamfunner er vanskelige
- Til folk som er interessert av TTS-prosjekter: <https://docs.coqui.ai/en/latest/what_makes_a_good_dataset.html>

## Flammie

- artikkelmöter og skriving og planlegging

## Maja

- Fellesmøter med ISOF og Kvensk institutt i Tromsø 11-15 mars 2024 og Divvun-samling - fint å se hvem de er og hva de er engasjerte i.
- CG/artikkelmøte med Linda
- Transkripsjonsmøte og planlegging av artikkel med Katri og Thomas
- Dict-lemma-jobb med hjelp fra Børre 
- Transkripsjon - snakket bla. om OCR-lese Marhkosen vaentjele + Gullietjååtsele
 
Framover:
- OCR-lese Marhkosen vaentjele + Gullietjååtsele
- Flytte normeringsdokumentasjon til `lang-sma/docs`?
- Artikkelskriving
- Gramcheck
- Flammie = lage yaml-tester bl.a Gramcheck-regler for relative pron: gie/mij i ulike kasus
- legge til 6000 Gg-lemma i src-filer og i dict-filer med eksempelsetninger. Mange gode eksempler i trad.tekster.
- jobbe sammen med Thomas og Ina om transkripsjon

## Børre

- LREC-møte
- ISOF
- tesstrain
  - hist-møte med Trond og Anders
  - plukke ut bilder
  - transkribere
- Møte med sametinget om korpus
- Møte med GG og Finto.
- Oppdatere TermWiki & co
- Sette opp Pontoon på Azure
- Samtale med NRK, de jobber med oversettingsverktøy

## Linda

- 4 LREC camera-ready version møter - sent inn på lørdag
- 3 CG-møter med Maja
- 4 artikkelmøter med Flammie (VarDial) - sent inn på søndag
- 5 foredragsmøte med Sjur, Flammie, Trond (Computel)
- ISOF

## TheTC

- kodesigneringssertifikat

Framover:

- Android, kodesigneringssertifikat (Windows-oppdateringane skal fungera igjen)

## Necessary Innovations

- TTS + grammatikkontroll

## Trondheims-konferansen

- 24.-25.10.? Blir endeleg bestemt på torsdag
- to dagar, to vinklingar:
    - dag 1: fokus på teknologi
    - dag 2: fokus på samfunn

## Borealium

- omsetjing - jf Pontoon over (Børre)

## Andre planlagde oppdateringar

- stavekontroll inn i MT-sida igjen (unhammer)
- grammatikkontroll inn i MT-sida (unhammer)
- grammatikkontroll inn i LO (Kevin sin oxt)
  - eige prosjekt med Nec. Innov.
- grammatikkontroll inn i nettstavekontrollen

# Reiser og konferansar

Både potensielle og påmeldte, og planlagde reiser:

- 17-22.3 EACL: <https://2024.eacl.org/calls/papers/#important-dates>
    - 21.-22.3.2024 Computel: <https://computel-workshop.org>
- 17. april 2024: UNPFII-sidearrangement i New York (Inga og Sjur)
- 17.-19.4.2024 Fonetiikan päivät (Tallinn, Katri)
- 20.-25.05.2024 LREC-COLING Torino
- 16–21.6.2024: NAACL
- 25.-26. juni 2024: Språkteknologikonferanse i Bodø - alle?
- oktober 2024: Språkteknologikonferanse i Trondheim/Trøndelag - små språk i Norden (mange/alle?), lansering av sørsamisk TTS
- 6.–7. November: SAALS6, abstrakt 15.mars

# LREC - framtidsplaner

- maori: grammatikkontroll, datastyring og tilgang, etikk og plattformkontroll
- nasjonalbiblioteket og samiske tekstar - skrive søknad til KD

# Ymse

Bør vi arrangera fleire release-partyar eller kurs på nettet? Kan kanskje nå fleire folk lettare på den måten. Målsetjing: nettseminar to gonger om året
Maja: F.eks nettseminar om språkteknologi, nyoppdatering av f.eks grammatikkontroll eller oppdatering av dict -lagt til nye ord og funksjoner i dict

- [IDIL - International Decade Of Indigenous Languages](https://fpcc.ca/stories/the-decade-of-indigenous-languages/)
- neste møte tysdag 26.3.2024, vanleg tid
