# Divvun-møte 18.4.2023

Til stades: Sjur, Flammie, Katri, Børre, Maja, Linda

Saker:

* Sidan sist
* Reiser og konferansar
* LREC - framtidsplaner
* Ymse

# Sidan sist

## Flammie

* camera-ready nodalida-artikkel
* reviews
* unimorph-artikkel
* og relevant skripter
* RBLT-bok publisert

Framover:

* gut-problem på macOS
* divvunspell cree
* Brendan kan hjelpe med [divvunspell/32](https://github.com/divvun/divvunspell/issues/32)

## Katri

* sme-opptak: tilpasser tekster til audio, nesten ferdig
* lest gjennom årsrapporten
* filtrering og prosessering av ASR output fra Sametingets material: 10 000 setninger er klar men det er bare en/første del
    * Saga er ikke i bruk nå pga maintenance så kan ikke fortsette med ML
    * Mer material til Risten for å fikse transkriberinger
* Organiserer sme-asr møte med nordisk samarbeidgruppen
* Presentasjon om samisk taleteknologi ilag med Javier fra NB: AI4LAM April 2023 - Language Technology for the Sámi population
* artiklar: NoDaLiDa, lest RBLT som Trond har akkurat sendt meg, planer en ny artikkel til SIGUL2023 kanskje (organisert som en Interspeech 23 satellite event)
* Forelesning på neste måndag om arbeidet mitt i HU
* Ska gjøre en review for Nodalida

Framover:
* lulesamisk Whisper?
* tilbake til Gradio TTS demo platform på nettet
* artikkel om TTS med 4-5 timer taledata
* se mer om common voice
* ASR output: Store bokstaver, punktum etc.? Se finsk whisper: More info about the casing+punctuation correction model can be found [here](https://huggingface.co/Finnish-NLP/t5-small-nl24-casing-punctuation-correction)
* Overflow-tts?
* info on Whisper transcription og diarization: ([Whisper](https://lablab.ai/t/whisper-transcription-and-speaker-identification))

## Maja Lisa
* Möte med Linda: fikk en klar plan og struktur
* merk-up iht. sma.correct-no-gt 
* retta adj-lemma iht. Lindas liste -"asvedihks"
* Adj-artikkel over til Overleaf - trøbler med dette
* seminar om artikkelskriving - inspirerende!
* Snakka med Heidi Einarsen i TV-2-elevkanalen -möte med dem dag

Framover:
* PRIO: Fremover: Jobbe med A.J-lydfiler + med Katri
* PRIO: Skrive artikkel + markup + rette opp adjektiv-regler + forbedre negationreglene: myejobb! 
* legge til lemmaer som folk savner i dict. 
* Artikkel grammatikkontroll + adjektivartikkel: hvordan endre/stoppe spårkendring?Vikitgheten av gramatikkontrollen:  Negation og adj-systemet:
* Typisk feil: daltese - legge til "daltesne", "aajegesne" etc. som Err/Orth-tagg i fortsettelseslexiconet  N_ODD,for illativ, inessiv og ellativ - Diskuter med Trond og Sjur

## Linda

* review Nodalida artikler
* Nodalida CG-workshop komitéarbeid
* CG-workshop med Inga (smj)
* smj grammatikkontroll & feedback
* CG-workshop med Knut (nob)
* CG-workshop med Maja (sma)

## Børre

* korpus til git
    * alle språk publisert, men må gjøre om på en del språk, hadde satt `.txt`-filer til å bli omfattet av `LFS` -> kan ikke se diffene, noe som er essensielt …
    * En egen grein av CorpusTools ligger klar til publisering som håndterer endringen av korpusstruktur
* Rapport sammen med Sjur. satni.org har gått opp fra 3-4000 til 12-15000 i hverdagene.
* Fikse ikon på indigenous-langtech.uit.no
* oppdaterte nordsamisk oversettelse av Divvun Manager
* Endel support

Framover:

* gjera ferdig korpus-flyttinga frå svn til git(hub)
* oppfølging av samarbeidet med Tromsø kommune om å få installert stavekontroll og tastatur på kommunens maskiner
* gielese:
  forsiden oppe og går på http, Play-knappen fører til tom side

## Sjur

- rekneskap og budsjett
- rapport til KDD
- møte i nasjonalt samarbeidsforum for IDIL
- oppdaterte lt-support-sida, lettare å byggja tabellar no
- oppdaterte omsetjingane i Divvun Manager
- artikkel til NoDaLiDa

Framover:

* søknad til Kulturdepartementet om tilgang til heile NB-tekstsamlinga
* tts-analysator
* send e-post med dongelbestilling til Flammie

Infra-arbeid framover (Børre, Flammie, Sjur):

* flytta fst-bygginga inn i fst-mappa
* flytta alle test-katalogane (til underkatalogar av det som skal testast)

## Gøteborg

* ny versjon av Divvun Manager, med eksplisitt feilmelding når det er nettverksproblem

## Andre planlagde oppdateringar

* stavekontroll inn i MT-sida igjen (unhammer)
* grammatikkontroll inn i MT-sida (unhammer)
* grammatikkontroll inn i LO (Kevin sin oxt)
* grammatikkontroll inn i nettstavekontrollen

# Reiser og konferansar

* 22.-24.5.2023: [Nodalida](https://www.nodalida2023.fo/call-for-papers), på Færøyane

Andre potensielle konferansar:
* 12.-15.06. EAMT. - Tampere
* 10.-12.07. ACL. (SIGMORPHON) Canada
* 20.-24.08. INTERSPEECH, Dublin (Katri)
* 04.-06.09.(-08.09.) RANLP. Bulgaria
* 18.-22.09. KONVENS. Ingolstadt

# LREC - framtidsplaner

* maori-grammatikkontroll - zoom-møte?
* nasjonalbiblioteket og samiske tekstar - skrive til dei
* islandsk regelbasert grammatikkontroll
* Wikimedia-ting: [LinguaLibre](https://lingualibre.org/wiki/LinguaLibre)
* søramerikanerne var interessert i fst - evt ha et kurs for dem

# Ymse

* [IDIL - International Decade Of Indigenous Languages](https://fpcc.ca/stories/the-decade-of-indigenous-languages/)
* Neste Divvun-samling: kanskje 8.-12. mai, fyrste halvdel av juni
* neste møte tysdag 25.4.2023, vanleg tid

