2020.11.10 Divvun-møte

Til stades: Sara Marja, Siri, Tommi, Børre, Ritva, Linda, Duommá, Inga, Sjur

Saker:
* sidan sist
* arbeid framover
* ymse

#  Sidan sist

##  Duommá
* gramchk-testing o førbedring: disambiguator, errorth forsm, bugs till linda
  o sjur, false postives in i test-errkorpuset
* generelle real word error work:
    - lingvistisk grunnlag før reglerna, dvs. finne morfo—fonetisk system for å
   generalisere utifrån centrumskonsonanter
    - samla testkorpus
    - testa
* lusmeldingar om mellomromsfeil

##  Børre
* finnob i satni.org
* Fikse finnob ordbok og dtd, importere inn i sátni.org
* Hjelpe Linda m svn. Løysing:
  `cd ..;mv lang-sme/.svn svn.gammel; svn co https://github.com/giellalt/lang-sme/trunk lang-sme`
* Hjelpe Siri med konflikt
* gramyaml
    - Se på hvordan yaml-test-kjøreren er lagd
    - Tilpasset gramchecker-rutinene til gramyaml
    - lage standard output-modus
* Møte om GDPR
* hjelpte Sara Marja

##  Linda
* fikse Duommá sine bugger
* begynner å forberede lansering av ny GramDivvun
* enaresamiske CG-regler med Marja-Liisa og Inga
* jobber med ekte PoS-homonymi ilag med Tommi for å utvikle et skript som ekstraherer dem
* begynte å jobbbe med søtpotet-tester for GramDivvun

##  Ritva 
* lage gullstandard/korpus
* en god del retting av gammel merking 
* samle eksempler (workshop)

##  Tommi
* ny bærbar (endelig) -> installer OS og programmer, backuppar mac -> linux
* møte om cg-regelutviklingsskript (med Linda)
* møte om stavekontrolltesting
* statistikken for stavekontrolltesting i rust
* github-markdown konvertering for språkspesifisk i-kjellkod doku

##  Inga
* GG-møte 2 dagar
* Phd 1,5 dager
* Administrativt arbeid
* Tilbakemelding på noen adjektiv i Anders Kintels ordbok
* Grammatikkkontroll: Arbeidsmøte med Linda og Marja-Liisa 

##  Siri
* Missinglista
* ordbokslisten lagt in ord
* har fått hjelp av Børre

##  Sara Marja
* div. språkjobbing
*  hjelp av Børre til div. 
* opprettet smaswe swesma dict for substantiv
* leta frem noen sörsamiske tekster på nett som har "paralell" tekst på svensk - og bedt Børre om hjelp til å "lenke de" til Korps. (Bl.a. om Covid-19) 

##  Sjur
* admin
* byrja arbeidet med å få på plass personvernregime i samsvar med GDPR
* byrja å eksperimentera med å generera dokumentasjon direkte til MD,
  dvs direkte publisering utan Forrest!
* intromøte i lag med student i Gøteborg og Brendan: studenten skal skriva eit
  MA-arbeid om maskinlæring, kan ev. bli grunnlag for ny funksjonalitet i mobil-
  tastatura
* retta feil i SMN knytt til CmpN-taggane
* møte med NRK / Pål Hivand
* tinga datamaskin til Katri
* klassifiserte alle språka og tastatura etter kor utvikla dei er, hjelp for
  andre folk til å forstå kor brukandes ein språkmodell er - kriteria for dei
  ulike kategoriane er definerte
  [her](https://github.com/divvun/giellalt-svn2git/blob/master/doc/Aftermath.md#language-model-maturity-classification)

#  Arbeid framover

* GDPR-møte denne veka
* grammatikkontrolloppdatering
* konferansar (til dels på nett) i tida framover:
    - NoDaLiDa
    - andre?
* møte om Bugzilla og github på torsdag

#  Ymse

Nei.
