Møte om [Staare](http://staare2018.se)

Til stades: Børre, Elena, Maja, Sjur

Saker:
* førebuing
* slepp i samband med Staare?
* presentasjon der
* andre opplegg i Staare?

Maja og Børre: Har prata med Sylvia Sparrok. Har fått tider for presentasjonar
(sjå lenger ned).

Staare/Östersund. MIUN Mittuniversitetet hörsal F234.
[Program (pdf)](https://www.sametinget.se/118361)

Andre lenker:
* [Digigiella18](https://www.facebook.com/events/335206070284934/)
* [Staare-program på FB](https://www.facebook.com/pg/staare2018/events/?ref=page_internal)
* [Staare på FB](https://www.facebook.com/staare2018/)

# Førebuing
* ta med ståbanneret
* ting fleire og ta med TTS-esker
* ta med flygeblad (treng ikkje trykkja opp fleire)
* lage film/powerpoint om installasjon av tastatur/stavekontroll, bruk av
  nettjenester som går på en maskin på stand

Heimesideoppdateringar:
* lenke til SoMe (FB, Insta) på heimesida vår
* meir mobilvenleg side (underflikane øydelegg oversikta, fyller mest heile
  innhaldet)
* betre presentasjon av gruppa / medarbeidarane (bilete, kort tekst)
* fjerna irrelevant tekst og sider
* side om normeringa av divvun-verktya, lenke til normeringsvedtak (om det
  finst)
* lag ei side med låneordsgenerator? skriv inn norsk/svensk/xxx, få ut
  sma-/sme-/smj-form osb - spørs om vi rekk det til Staare, men eit godt
  forslag som vi må få ut
* illustrasjoner

# Slepp i samband med Staare

Stavekontrolloppdateringar (Sjur)

# Presentasjon der

* 7.2: kl.15.40-16.10 = Digigïele
* 8.2: kl.09.30-10.30 = workshop under Digigïele-seminaret

# Andre opplegg i Staare?

Stand heile onsdag og torsdag? Maja spør Sylvia.

# Neste møte

* møte om presentasjonen måndag etter lunsj (B, E, M)
* statusmøte fredag 19.1. kl 10 (alle fire)
