# Divvun-møte 25.11.2025

Til stades: Helena, Flammie, Linda, Sjur, Maja, Børre, Katri

Saker:

- Sidan sist
- Reiser og konferansar
- LREC - framtidsplaner
- Ymse

# Sidan sist

## Katri

- IWCLUL: sendt inn 2 artikler osv.
- Olo-TTS: ferdig data, starter med trening
- sma-TTS dokumentasjon
- reisebestilling Joensuu
- møte Readit

---
Framover/Ideer:
- kontakt med/om LIA Sápmi: avtale må fylles inn
- publisering av datasetter for alle TTS-prosjekter??
- Undersøker en mulighet for å få GUI for Whisper-modeller
- Undersøker TTS til Anki (språklæringssapp) via API
- NB: nordic automatic LID (language
  identification), kan brukes til å filtrere norsk
  material (tekst) ut fra t.ex. sametingets
  plenumaudio?
- Til folk som er interessert av TTS-prosjekter: <https://docs.coqui.ai/en/latest/what_makes_a_good_dataset.html>

## Helena

- arbeider med å få oversikt over systemet og alle filene og detaljane
- gramcheck
    - feedback
    - fastnade på fråga om gen eller ack tillsammans med alu, govddu, guhku
- platsnamn: exempel på hur platsnamn på lule- och sydsamiska används i nordsamisk text. Stuehkie....
- massa tjorv med dator som slocknade när jag försökte göra make check -j - Sjur hjälpte
- min avhandling på terminal - Flammie hjälpte. Ska detta verkligen vara ett lätt sätt? :) 
- Giellagáldu-möte måndag
- 6 mars 2026 !
- Denna vecka: Giellagáldu-möte på måndag och fredag. 
- Kanske renskiljning torsdag

## Maja Lisa

- Takk til Katri for god innspurt på artikkel: The world´s first SouthSámi TTS - a revitalisation effort of an endangered language by reviving a legacy voice
- Muninkonferanse - Ethical considerations in Indigenous research - Trond og Linda
- Artikkel om 2.stavelsesvokal- Må skulle på Latusomlyd og Glide Assimilation - + 
- Artikkel med Linda- omkalfatre negasjon-avsnittet 
- Bestille mht. databrilla mi.

Framover:

- møte om språkhaldningar og syn på språk og kultur blandt forskarar, og korleis dette påverkar forskingsarbeidet - førebuing for Munin-konferansen neste veke.
    - Maja, Linda, Trond, Helena, Sjur(?)
    - møtetidspunkt blir avtalt seinare, i lag med Trond (men denne veka)

## Børre

- divvun-webeditor
  - hente alle tilgjengelige språk og kontrollere fra prod-, beta- og dev-apier
  - talesyntese for nord-, sør- og lulesamisk
- lang-sme: flytte på tester for å få dem til bestå testkjøring

---
Boahtteáiggis:
- rette feil i borealium
- få pontoon til å virkelig synkronisere
- [Borealium1.1/Nordisk ministerråd](https://github.com/orgs/borealium/projects/1):
- laga oppsett for gramcheck-testdata i cg3-filer

## Flammie

* camerareadies til iwclul
* propn deling
* gle tokenisering

## Sjur

- infra-arbeid
    - orddelingsversjonsnummer
    - feil i grammatikkontrollstavekontrollen
- sikkerheitsmånaden
- møte med IDIL-nettverket
- SMA-TTS-artikkel
- API-servarane, netteditoren

## Linda

- Munin presentasjon med Trond og Maja
- Munin konferanse
- artikkelskriving med Maja
- irsk grammatikkontroll med Seanán
- insamling til yaml tester for sme
- samisk lunsj
- disputas om KI
- feedback til grammatikkontroll med Helena

## Necessary Innovations

- CI-server:
    - snart direktelevering til API-servarane
- iOS:
    - oppdateringar for iOS 26 => ute!
    - andre feilrettingar samtidig
- arbeid med signering på Windows
- oppdateringar av divvun-speller

---

Framover:

- nytt installeringsprogram
- oppdatert kbdgen:
    - svg ut, for dokumentasjon
    - linux-tastatur

# Reiser og konferansar

Både potensielle og påmeldte, og planlagde reiser:

- 1.-5.12.2025: Divvun-uke
- 4.-5.12.2025: ISL-personalseminar
- 10.–12.12.2025: [IWCLUL](https://acl-sigur.github.io/iwclul2025.html), Joensuu, innsendingsfrist: 19.10.
- 26.-30. januar 2026 NORDPLUS-møte i Stockholm (Judithe, Trond, Linda, Marja-Liisa, ISOF)
- 24.–29.3.2026: [EACL](https://2026.eacl.org/calls/papers/), tidsfrist hovedkonferanse Oct 10 
- 11-16 May 2026: [LREC](https://lrec2026.info), paper submission: 17 October 2025 (Mallorca)
- seinare: sigmorphon eller andre tba
- Midtsommerhelga 2026: Ankarede - rekruttering av sma-studenter 
- oktober/november 2026: Oppfølgingskonferanse etter Trondheimskonferansen sist november, i Helsingfors

# LREC - framtidsplanar

- maori: grammatikkontroll, datastyring og tilgang, etikk og plattformkontroll
- nasjonalbiblioteket og samiske tekstar - skrive søknad til KD

# Ymse

Fredagsformiddagen på personalseminaret:
- vi samla alle forslaga
- vi arbeider vidare med dei denne veka

Divvun-samlingar framover:
- i samband med personalseminaret i desember: 1.-5.12.2025.

Neste møte: tysdag 2.12. til vanleg tid
