# Divvun-møte 25.4.2023

Til stades: Sjur, Flammie, Katri, Børre, Maja, Linda

Saker:

* Sidan sist
* Reiser og konferansar
* LREC - framtidsplaner
* Ymse

# Sidan sist

## Flammie

* gut fikser
* ny verktöy / version av divvun-checker som kan finne og kjör alle pipespec / zpipe
* artikkelskriving med linda (UniMorph)

Framover:

* divvunspell cree
* Brendan kan hjelpe med [divvunspell/32](https://github.com/divvun/divvunspell/issues/32)

## Katri

* sme-opptak: gjort ferdig transkribering
* møte med Maja om sma-transkribering
* filtrerer ASR output fra Sametingets material: 10 000 setninger/utterances er klar men det er bare en/første del (10 000/~80 000)
* review til Nodalida cg-workshop
* planer en ny artikkel til SIGUL2023 (organisert som en Interspeech 23 satellite event)
* forelesning for Helsingfors uni om samisk taleteknologi
* presentasjon med Javier

Framover:
* lulesamisk Whisper?
* tilbake til Gradio TTS demo platform på nettet
* artikkel om TTS med 4-5 timer taledata
* se mer om common voice
* ASR output: Store bokstaver, punktum etc.? Se finsk whisper: More info about the casing+punctuation correction model can be found [here](https://huggingface.co/Finnish-NLP/t5-small-nl24-casing-punctuation-correction)
* Overflow-tts?
* info on Whisper transcription og diarization: ([Whisper](https://lablab.ai/t/whisper-transcription-and-speaker-identification))

## Maja Lisa
* Gramcheck: 2 møter med Linda: fikk en klar plan og struktur
* merk-up iht. sma.correct-no-gt - feedback til negation
* Møte med Katri: Transkribering av AJ-filer: speech-sma-x-private
* SMA-tidskrift: Møte, artikkel + forordet
* adj-artikkel i svn (med Trond)
* Møte med TV2-elevkanalen 

Framover:
* PRIO: Fremover: Transkribering av AJ-filer: speech-sma-x-private
* PRIO: Jobbe med ToDo-lista fra Linda, spes. med markup for Adj og Negation!
* Artikkel grammatikkontroll + adjektivartikkel: hvordan justere/påvirke språkendring? Viktigheten av gramatikkontroll:  Negation og adj-systemet i sørsamisk:
* Legge til lemmaer som folk savner i dict. 
* Lexicon-arbeid: daltese - legge til "daltesne", "aajegesne" etc. som Err/Orth-tagg i fortsettelseslexiconet  N_ODD,for illativ, inessiv og ellativ
* Lexiconarbeid mht. adjektiver

## Linda

* fiksing av sma-grammatikkontroll
* fiksing av smn-grammatikkontroll
* Nodalida CG-workshop komitéarbeid
* artikkelskriving med Flammie (UniMorph)
* CG-workshop med Trond og Marja-Liisa
* CG-workshop med Maja (sma)
* jobba med errors.source.xml feedback med Maja
* bestilte reise til Nodalida

## Børre

* korpus til git
    * alle språk publisert (problemet med `.txt` er løst).
    * En egen grein av CorpusTools ligger klar til publisering som håndterer endringen av korpusstruktur
    * free- og boundcorpus (SVN) stengt for commits
* Bisect på lang-smn gramcheck, viste seg at ting sluttet å fungere da gramcheck-release sparket inn, tok kontakt med Flammie
* Møte med Elevkanalen

Framover:

* oppfølging av samarbeidet med Tromsø kommune om å få installert stavekontroll og tastatur på kommunens maskiner
* gielese:
  forsiden oppe og går på http, Play-knappen fører til tom side

## Sjur

- møte med Elevkanalen
- prat med Samisk råd, om tastatur, problem og Apple
- arbeid med `gut` i lag med Flammie, Brendan
- lang prat med Teknologirådet, jf islandsk satsing i OpenAI
- mykje styr med norsk og finsk byråkrati
- retta bygginga av AREA-fst-ar for SMJ
- SMA-Nordlyd
- tekst til EU-parlamentet
- medarbeidarsamtaler

Framover:

* spør B-Á om ho kan lesa gjennom transkribert SME-talekorpus
* søknad til Kulturdepartementet om tilgang til heile NB-tekstsamlinga
* tts-analysator
* send e-post med dongelbestilling til Flammie

Infra-arbeid framover (Børre, Flammie, Sjur):

* flytta fst-bygginga inn i fst-mappa
* flytta alle test-katalogane (til underkatalogar av det som skal testast)

## Gøteborg

* ny versjon av Divvun Manager, med eksplisitt feilmelding når det er nettverksproblem
* automatisk installering av grammatikkontrollen på API-server

## Andre planlagde oppdateringar

* stavekontroll inn i MT-sida igjen (unhammer)
* grammatikkontroll inn i MT-sida (unhammer)
* grammatikkontroll inn i LO (Kevin sin oxt)
* grammatikkontroll inn i nettstavekontrollen

# Reiser og konferansar

* 22.-24.5.2023: [Nodalida](https://www.nodalida2023.fo/call-for-papers), på Færøyane

Andre potensielle konferansar:
* 12.-15.06. EAMT. - Tampere
* 10.-12.07. ACL. (SIGMORPHON) Canada
* 20.-24.08. INTERSPEECH, Dublin (Katri)
* 04.-06.09.(-08.09.) RANLP. Bulgaria
* 18.-22.09. KONVENS. Ingolstadt

# LREC - framtidsplaner

* maori-grammatikkontroll - zoom-møte?
* nasjonalbiblioteket og samiske tekstar - skrive til dei
* islandsk regelbasert grammatikkontroll
* Wikimedia-ting: [LinguaLibre](https://lingualibre.org/wiki/LinguaLibre)
* søramerikanerne var interessert i fst - evt ha et kurs for dem

# Ymse

* [IDIL - International Decade Of Indigenous Languages](https://fpcc.ca/stories/the-decade-of-indigenous-languages/)
* Neste Divvun-samling: fyrste halvdel av juni
* neste møte tysdag 2.5.2023, vanleg tid
