Divvun-møte 25.5.2021

Til stades: Tommi, Inga, Katri, Ritva, Siri, Børre, Sara Marja

Saker:
* Sidan sist
* Arbeid framover
* Ymse

#  Sidan sist

##  Duommá

##  Børre
* sátni.org
    - Søkemodus og endring av layout (ikke publisert)
    - Bedre beskyttelse mot feil, bedre feilmelding, fikse feil (publisert)
* Giellagáldu, nordsamisk gruppe. Diskutere og veilede i hvordan man bruker Collection og underkategorier.
* artikkelmøte med Linda og Tommi (iwclul)
* Brainstorming med Sara om satni.org
* Hjelpe folk

##  Linda
* GramDivvun møte med Duommá og Sjur
* fiksing av grammatikkontroll- og tokeniseringsregler basert på yaml-testan
* fiksing av disambigueringsregler
* la til feiloppmerking
* artikkelmøte med Børre og Tommi (iwclul)

##  Tommi
* divvun-phon
* konverteringskript fra espeak-regler til xfst
* artikkel med Linda og Börre

##  Inga
* Missinglist Anders Kintel
* Lexc-kurs
* Har gjort egne korpussøk
* Ordenstall til TTS-transcriptor
* nye RÁVKKE_NAMÁK og GUSJ leksikoner for propernouns, hjelp av Duommá
* nytt leksikon HÁVSAGUSJ
* Gått gjennom alle Use/-Spell og tatt bort/endret en god del
* Endret STÁVVAL til STÁVVALIS
* Litt MT
* TTS-møte

##  Katri
* tts-møte
* samarbet med Göteborg
    - Tacotron 2 inställning: försöker att trena Tacotron 2 modeller med via Sigma2 men det är wip, har lagt till min mappa till Saga
    - Kommentert Liliia's MA avhandlingen om Tacotron en gang till innan återlämning
* fortsatt med python verktyg för prosessering och uppdelning av taldata
* försökt att testa Giella grammar tools med Ubuntu men funkar inte ännu, error: "lexicon.tmp.lexc did not compile cleanly" när jag har försökt att "make"/compile för smj.
* espeak pronunciation reglar till text2ipa xfscript med Tommi

##  Ritva
* Gramcheck-comparator
    - Rettet fp2-feil i correct.txt-filer (gullstandard)

##  Siri
* missinglista
* retta ordlister
* TW
* lexc kurs

Kan Sara Marja sjå gjennom liste til GG?

##  Sara Marja
* Brainstorming med Børre om satni.org
* lagt til i lexc 

##  Sjur
* retta diverse feil i VRO, CRK, SRS, SMS, SMJ, LUT
* jobba med handteringa av multichar-bokstavar (Unicode-decomposed) i høve til hfst-tokenise
* oppdatert dokumentasjon/klassifisering for repositoria - lagt til nye klasser i lag med Trond
* Use-filter

#  Acapela og Infovox

Infovox blir ikkje støtta lenger etter 2022.

#  Gøteborg/TTC
* jobbar med oppdatert LO-stavekontroll

#  Arbeid framover
* ulike fellesmøte for:
    - git/github
    - lexc og fst-infra - kva tid passar? Onsdag morgon kl 09.15-10.30. TTS-møte på torsdag til vanleg tid.
    - CG (Contraint Grammar)
* få Antti til å presentera alt arbeid i Canada til alle i Tromsø (maks 20 minutt)
* avslutta GDPR - møte kl 09.30 fredag 14.5.
* skal møtedokumentet skrives i markdown? Hvilke dokumenter skal i fremtiden skrives i markdown?
* Diskutere smi.cgi med Sjur
* Sjå på meldingar frå Linda om grammatikkontrollen
* diskutera og planleggja systematisk arivering av brevveksling med folk utan for UiT

#  Ymse
* Ferie? (fått påminnelse fra Paga)
    - Inga: 28.juni-30.juli
    - Duommá: juli o førsta veckan i augusti
    - Børre: 14.-27. juni, 9.-29.august
    - Tommi: kanskje fyrste veka i juli?
    - Sjur: juli?
    - Katri: first part of july?

* neste møte tysdag 25.5.2021
