# Divvun-møte 29.6.2021

Til stades: Børre, Linda, Flammie, Sjur, Inga

Saker:
* Sidan sist
* Arbeid framover
* Ymse

# Sidan sist

## Duommá
* gram-chk yaml, korpsøk av setninger och oppmerking - sender mange problematiske setningar til Linda
* gram-chk testing o forbedring - word additions, disambiguahtor, bugzilla, errorth forms
- testa i GDocs, Word - mystisk skilnad på Word og GDocs
* Lulesamisk Twolc, regler for endring av `å` i andre stavelse med conc `hx(x)`, `låhkåt>låhkke` (feil `låhkkå`) (imprtdu2)

## Linda
* jobba med Duommá - yamltestar og anna som ikkje funkar
* testa GramDivvun i GoogleDocs
* vi kom inn i iwclul
* artikkel med Flammie, Chiara og Børre - laga en plan og overskrift

## Flammie
* gh-pages
* noen artikkelplaner
* jobbade med tts-reglar i lag med Katri og Sjur
* fortsett prototyping med hfst-predict
* fortsett med guesser

## Inga
* Missing fra Kintel
* TTS-møte
* Mykje MT
* Lagt til navn på land, språk og folk fra GG
* Abstrakt til [symposium](https://samas.no/se/a/samegiela-ja-girjjalasvuoda-symposia)
* Rydda i yaml-kaos

## Sjur
* tts-møte
- møte med Antti + 2 programmerarar
- møte med Google Noreg
- UD-prosjektplan i lag med Trond
- møte med Brendan, Brendan & Marcel
- APU-beta-tastatur [apurinã](https://en.wikipedia.org/wiki/Apurin%C3%A3)
- smj-arbeid
- txt2ipa i lag med Flammie, Katri
- retta feil i tekstprosesseringa for

## Børre

(Siste uka før ferien)
* Møte om brev til Gïelegaaltije sammen med Siri og Sara Marja
* Møte med Sjur om NTec og ordbøker
* Hjelpe Linda med maskin
* Ordne med MacBook Air, Jan-Helge tar kontakt med rette vedkommende om
  evt. å få satt den opp som SEE-tjener

Om libdivvun: Installer apertium-nightly, deretter `sudo port install py39-lxml`

# Gøteborg/TTC
* jobbar med oppdatert LO-stavekontroll: det finst ein beta tilgjengeleg via nightly i Divvun Manager (både Windows og Mac)
- skal jobba med tastatur framover
- diskusjon med Antti/AltLab - korleis skal samarbeidet vera, kven skal betala?

OmegaT-stavekontroll?

# NTec Media / (lulesamisk) ordboksapp

Det praktiske arbeidet har byrja. Sjur, Børre (kanskje fleire framover) kan sjå koden og kommentera han.

# Arbeid framover
* ulike fellesmøte for:
    * git/github
    * CG (Contraint Grammar)
* få Antti til å presentera alt arbeid i Canada til alle i Tromsø (maks 20 minutt)
* avslutta GDPR
* Diskutere smi.cgi med Sjur
* Sjå på meldingar frå Linda om grammatikkontrollen
* diskutera og planleggja systematisk arkivering av brevveksling med folk utan for UiT
* konvertera techdoc til markdown, flytta til github? E-post om flyttinga når ho skjer
- Flammie: 3-tape-tokeniser/analyser med hfst-pmatch: noko i stil med `(fst) .o. (fst)`, slik at vi kan skriva ut alle tre nivåa, og på den måten få tilgang til ein meir abstrakt representasjon av fonem og stavingsstruktur, ordgrenser, m.m. Mellomforma skal skrivast ut i `"xxx"phon`-element. Kevin Unhammer kjenner til tilpassingane våre i `hfst-tokenise`.
* begynne på CG-workshop  igjen (Inga og Linda)

# Ymse
* Ferie:
    * Inga: 1.juli-30.juli
    * Duommá: juli o førsta veckan i augusti
    * Børre: 14.-27. juni, 9.-29.august
    * Flammie: mest sannsynleg i august
    * Sjur: 5.7.-6.8.
    * Katri: 25.6.-11.7.
    * Linda: 12.07.-01.08. eller 08.08.
* neste møte tysdag 6.7.2021 (Linda held i taktpinnen)
