Divvun-møte 27.09.2018

Til stades: Børre, Elena, Linda, Maja, Sjur

Saker:
* sidan sist
* arbeid framover
* neste Divvun-samling

#  Sidan sist

##  Børre
* sátni.org:
    - Lage tester
    - Jobbe med å tolke og vise paradigme mottatt fra smi.cgi
    - Gi beskjed på nettsiden om at man må ha minst Explorer 11, Firefox eller
   Chrome.
* Korpus:
    - Få til xfst-analyse
    - Lage mulighet for bygging og analyse for xfst, også
    - Mail til ČálliidLágádus om kontrakter
    - Ávvir
        - Mottok stikkprøve på ferskt korpus i sommer. Flere versjoner av dokumentet
    vises i samme dokument, uten versjonsinfo. Spurte om det er mulig å få enten
    versjonsinfo eller bare nyeste versjon av innholdet.
* Grammatikkontroll: Jobbe med feedback sammen med Linda

##  Elena
* missing
* forelesninger av NORD Universitet ved/ Bruce Morén-Duolljá og Sandra Nystø
  Ráhka
* Divvun-presentasjon for Árran giellaguovdásj (undervisning)
* partitiv
* smj-propernouns

##  Linda
* ble ferdig med moanat-kongruensregler
* begynte å jobbe med buorre-kongruensregler
* fiksa ting underveis (kommaregler, andre kongruensregler)
* jobba med feedback i lag med både Kasia og Børre (formulering, korte og lange
  forklaringer)
* få til en CG-workshop ilag med Eckhard kanskje i november (21.-26.?)
  ((Hijven!:-))
    - forslag for sma/smj/nybegynnaropplæringa: disambiguera vekk (sikre)
   irrelevante forslag i stavekontrollen
* satt opp artikkelstruktur for Computel-3 konferansen

##  Maja
* adjektiver - forbereder til Oulu - möte + kommet over en fin teori :)
* Missinglister GG-lister - antagelig fått en referanseliste over normerte
  lemma: utfordringer - *** Use/DNorm = lemma som er i henhold til ortografiske
  rettskrivingsprinsipper-  Use/NotDNorm = Ikke samsvar
* Kjöre missinglist over lemma fra termwiki?
* stadnamn - kva slags ortografiske problem finst det + snakke med informanter
* Dicts 
* Forslagsmekanisme - typos-fila
* Sörsamisk språkmedarbeider - kanskje/antageligvis etter jul
* sendte en `./devtools/generate-prop-wordsforms.sh`-oversikt til Ove Lorentz
  - Håper på kommentarer fra ham.

http://www.giella.org/meetings/7MQPiufifee2wcmEiG6cWs   

##  Sjur
* la til støtte for potensielt raskare kompilering med xfst-reglar i staden for
  twolc
* laga felles punktteiknsfil for alle språk
* fann og retta feil i kyrilliske tastatur (ersja og moksja)
* admin:
    - søkte på EU-prosjekt i lag med Lingsoft
    - arbeidde med søknad i Canada
    - arbeidde med å få til avtale mellom SD og UiT
* testa sma-stavekontrollen for å sjå på kva vi kan forbetra på forslagssida
* meldte feil i stavekontrollen for MS Word - vart retta med ein gong
* jobba mykje med abbr i sma for å få til betre segmentering og analyse av abbr,
  særleg med tanke på punktum og setningsinndeling
* innkjøp av programmeringstenester

Maja: GG har gjort vedtak om bruken av bindestrek - obligatorisk ved
*opphoping* av konsonantar og vokalar i samansette ord.

# Arbeid framover

##  Børre
* Fikse støtte for mulighet for å merke tekster med tradisjonelt språk
* Paradigmevisning i sátni.org
* Ordbok i TermWiki
    - Id-er i dicts-xml-filene
    - Overføre data til TermWiki

##  Elena
* missing

##  Linda
* jobbe med sammensettinger (forbedre regler)
* skrive artikkel
* jobbe med feedback

##  Maja
* gå gjennom åjvie...læstoe
* adj-artikkel til Uleåborg/Oulu
* fortsette samtale med Ove Lorentz + informanter om stednavn
* Rettskrivingsråd - sma

##  Sjur
* tilbodsevaluering (programmeringstenestetilbod)
* abbr og setningsinndeling
* artikkel til Computel-3

# Neste Divvun-samling

8.-12.10.2018 (veke 41), ev veka etter (42).
