# Divvun-møte 4.10.2022

Til stades: Sjur, Linda, Flammie, Inga, Katri, Børre

Saker:

* Sidan sist
* Ymse

# Sidan sist

## Linda
* CG-workshop med Inga
* litt undersøkelse om reise
* bokkappittel
* CG-workshop med Marja-Liisa og Trond (lang-smn)
* epost til Pekka om ordboka (sme-deu) ilag med Flammie, Sjur og Børre

Lene: opplæring i forkant av Daniel sitt kurs: veke 47, 21.-25.11.

## Flammie

* artikkel og editoring regelbaserte bok, MS word
* sme-deu, ordbok
* apertium-kurs-planleggigng

Framover:

* divvunspell cree
* Brendan kan hjelpe med <https://github.com/divvun/divvunspell/issues/32>

## Katri

* prosesserert smj-talekorpus som er nå ferdig til ML
* begynnt å sette opp Fastpitch (alternativ TTS system)
* lastet ned sørsamisk material
* SAALS-5 presentation
* noen tekst til RBLT 
* reisebestilling osv.
* ASR eksperiment til Arkivverket 

Framover (samarbeid med Helsinki og Aalto):
* Fastpitch (et alternativ til Tacotron 2 som kan testes)
* En webapp/user interface til TTS -- Helsingfors?
* ASR beta/test webapp med Aalto?
* eksperimentera med sørsamisk når lydfiler og korpus er tilgjengeleg

## Inga

* grammatikkkontroll
    * omorganiserer yaml: DEV- og orginale
    * Workshop med Linda
* RBLT
* Avhandling
* Syk
* stemmekontakt
* Klarspråk-foredrag

## Maja

*  samla flere  feiltyper for tranisitive/intransitive + ovvedh- verb

Framover:
* transkribera tekst etter lydfiler, jf Katri sine saker lenger opp - Anna Jacobsen lydfiler

## Børre

* gielese:
    * forsiden oppe og går på http, Play-knappen fører til tom side!
* support
* artikkelmøte og -skriving
* satni_flutter:
    * definere service_interface, med generiske kall mot backend og modeller som skal brukes av UI
    * omfaktorere slik at GraphQL-klient implementerer service_interface
    * xml-backend på gang for bruk i apper, for lokal tilgang. Skal også implementere service_interface

Framover:
- korpus-repoar i git - heng på git-lfs, har kontakta IT, ikkje fått svar, purr på nytt
- git-historia til langs-repoar - Børre og Sjur ser på dette i lag

## Sjur

* RBLT-bokkapittel
* delvis planlagt tur til Snåsa (IDIL)
* LO-instruksjonar på nettsida vår
* prata med Lene om førebuingskurs for Apertium

Framover:

* Ny avtale med firma, utlysningstekst 
* tts-analysator
* git-kurs
* send e-post med dongelbestilling til Flammie
* diskuter `lookup` i `divvunspell` med Brendan, Flammie - gjera ferdig det som alt ligg der, evt. legg til API-kall

Infra-arbeid framover (Børre, Flammie, Sjur):

* flytta fst-bygginga inn i fst-mappa
* flytta alle test-katalogane (til underkatalogar av det som skal testast)

Kan dela arbeidsrom via VSCode (med innebygd lydchat). Har ei felles arbeidsøykt etter påske.

Sjur sjekkar butikkane til Apple og Google for å finna flutter-appen.

## Gøteborg

Framover:

* gjera ferdig one-click-installeraren
* stavekontroll til MS Office for mac

# Reiser og konferansar

- veke 41 (10.-14.10): neste Divvun-samling. Møtefrekvens: tidlegare kvar månad,
  framover kanskje heller 1,5 månad i mellom?
- 23.10.: opning av IDIL på Snåsa, med Kongen til stades
- 24.10.: møte i IDIL på Snåsa
- veke 44: Sjur kanskje til Trondheim
- veke 47: Lene: opplæring i Aperium (ev òg på nett?)
- 30.11: RAIL i Sør-Afrika <https://sadilar.org/index.php/en/2-general/329-third-workshop-on-resources-for-african-indigenous-language-rail> (Flammie)
- veke 50: opplæring i ny Apertium-teknologi (i Tromsø)

# LREC - framtidsplaner

* maori-grammatikkontroll - zoom-møte?
* nasjonalbiblioteket og samiske tekstar - skrive til dem
* islandsk regelbasert grammatikkontroll
* Wikimedia-ting: <https://lingualibre.org/wiki/LinguaLibre>
* søramerikanerne var interessert i fst - evt ha et kurs for dem

# Ymse

Testing av tastatur ios: Stavekontrollen retter ikke feiltastinger, den retter bare feil i skrivekompetanse. Tastefeil er veldig vanlig på mobiltastaturer.

* [Decade Of Indigenous Languages](https://fpcc.ca/stories/the-decade-of-indigenous-languages/)
* neste møte tysdag 11.10.2022, vanleg tid
