# Divvun-møte 17.08.2021

Til stades: Linda, Flammie, Sjur, Katri, Duommá

Saker:
* Sidan sist
* Arbeid framover
* Ymse

# Sidan sist

## Duommá
* Linda har sendt mange spørremål under sommaren, har jobbat med dom
* Har strugglat med personaltoken i github
* begynnte just å testa i googledocs igen, efter å ha blivit avbruten av ferie

## Linda
* kongruensfeil grammatikkontrollregler
* fiksa markup i regresjonstester
* camera-ready artikkel til RANLP  ilag med Flammie
* RANLP poster i lag med Flammie og Chiara
* prøvde å få svn til å funke 
* sendt grammatikkontrollbugger til Flammie

## Flammie
* poster- og camerareadyarbeid RANLP / IWCLUL 
* divvun-suggest handlar nu "<ordform>" i analysetaggar:
    * -> ska ha en advarsel för sånn i suggest
```
"<leage>"
"ge" Pcle <W:0.0> "<ge>" @PCLE MAP:21958:r16 #10->10
   "leat" V IV Ind Prs Sg3 <W:0.0> "<lea>" &syn-number_congruence-subj-verb #10->10 ADD:9107:syn-number_congruence-subj-verb ADD:9107:syn-number_congruence-subj-verb
syn-number_congruence-subj-verb
"leat" V IV Ind Prs Sg3 <W:0.0> "<lea>" &syn-number_congruence-subj-verb #10->10 ADD:9107:syn-number_congruence-subj-verb ADD:9107:syn-number_congruence-subj-verb
syn-number_congruence-subj-verb
"leat" V IV Ind Prs <W:0.0> "<lea>" Pl3 &syn-number_congruence-subj-verb &SUGGEST #10->10 ADD:9107:syn-number_congruence-subj-verb ADD:9107:syn-number_congruence-subj-verb COPY:9192:syn-number_congruence-subj-verb
leat+V+IV+Ind+Prs+"<lea>"+Pl3 ?
```
* förandrat sme-gramchecker generator til optional `+Ex/A (<-)  +A | _ +Der `:
    * bør endrast tll obligatoroisk for alle `+Ex/`
```
"<streaŋgáseamos>"
"streaŋggis" Ex/A Sem/Hum Der/Superl A Err/Orth Sg Nom <W:0.0> <firstCohort> @SPRED> SELECT:15476:r1780 MAP:23514:r3362 #1->1
"streaŋggis" Ex/A Sem/Hum Der/Superl A Sg Nom <W:0.0> <firstCohort> @SPRED> SELECT:15476:r1780 MAP:23514:r3362 #1->1
; "streaŋggis" Ex/A Sem/Hum Der/Superl A Attr <W:0.0> <firstCohort> SELECT:15476:r1780
; "streaŋggis" Ex/A Sem/Hum Der/Superl A Err/Orth Attr <W:0.0> <firstCohort> SELECT:15476:r1780

...

"<streaŋgámus>"
    "streaŋggis" A Der/Superl A Attr Err/Orth <W:0.0> @>N MAP:22206:r86 &typo #17->17 ADD:9637:Err/Orth-any
typo
    "streaŋggis" A Der/Superl A Attr <W:0.0> @>N MAP:22206:r86 &typo &SUGGEST #17->17 ADD:9637:Err/Orth-any COPY:9646:Err/Orth-any
streaŋggis+A+Der/Superl+A+Attr  streaŋgásamos,streaŋgáseamos
    "streaŋggis" A Der/Superl A Sg Nom Err/Orth <W:0.0> &typo #17->17 ADD:9637:Err/Orth-any
typo
    "streaŋggis" A Der/Superl A Sg Nom <W:0.0> &typo &SUGGEST #17->17 ADD:9637:Err/Orth-any COPY:9646:Err/Orth-any
streaŋggis+A+Der/Superl+A+Sg+Nom    streaŋgásamos,streaŋgáseamos
:
```

## Katri
* Jobbar med Tacotron transfer learning (sme -> smj) med Liliia
    * saga (sigma2-gpu)
* förbereder en presentation för PLM2021 (i September) om tts för indigenous languages
* lagt till en python skript (convert Praat Textgrid till .txt)
    * tgt toolkit for python: https://textgridtools.readthedocs.io/en/stable/api.html

## Inga
* Retting av MT, Ávvir
* Samlet norsk, svensk og engelske tekster til TTS
* Markert feil førsteledd i Cmp
* Sortert derviverte -k adjektiv: BÁJNUK, TSÅHPÅK, GIEVLEK, SJERVAK
* Oversatt Helsinki-initiativet (ikke helt klart enda, da jeg mangler non-profit og open access)
* Plagdes med OmegaT, prøvde å få to kildespråk
* rettet correct markup i boundcorpus (oppdaget plutselig at det var correctfiler der også)

## Sjur
* arbeid med tts-tekstprosessering
* arbeid med presentasjon neste veke
* diverse feilmeldingar i github
* personaltoken
* retta lisenslenker i alle README-filene

# Arbeid framover
* bug om fst-analyse av tall range - kanskje Flammie kan fikse
* jobbe videre med artikkelen og NN
* se på reviews fra iwclul
* tts-analysator
* jobbe med kongruensregler
* sátni.org
* intro til GitHub Issues
* testa ut 3-tape-analyse i tts-tokeniseren

# Ymse
* Ferie i august:
    * Børre: 9.-29.august
    * Flammie: 24.8 – 31.8.
* 24. august: Inga har vorte invitert til *Committee of Experts of the European Charter for Regional or Minority Languages (Comex) and Advisory Committee on the Framework Convention for the Protection of National Minorities (AC-FCNM)*. Høyrer med Trond og Lene om ein av dei kan dra.
* neste møte tysdag 24.8.2021
