# Divvun-møte 3.6.2025

Til stades: Sjur, Katri, Flammie, Linda, Mikko, Maja, Børre

Saker:

- Sidan sist
- Reiser og konferansar
- LREC - framtidsplaner
- Ymse

# Sidan sist

## Mikko

- Siste opprydding etter Trondheimskonferansen
- [Borealium1.1/Nordisk ministerråd](https://github.com/orgs/borealium/projects/1):
    - [Complete core translations](https://github.com/borealium/borealium.org/issues/43):
        - e-post i slutten av april
    - [Complete resource translations](https://github.com/borealium/borealium.org/issues/44):
        - e-post i slutten av april
    - [end of project report](https://github.com/borealium/borealium.org/issues/52):
        - starta

Framover:

- artiklar etter Trondheims-konferansen
- prosjektrapport
- reiseregninger som ikke har blitt innsendt

## Linda

- SAALS-artikkel med Trond og Marja-Liisa - sendt inn
- Giellalab-quiz
- Kautokeino-presentasjonsmøter
- artikkelmøte med Maja
- oppmerking av sma
- sma-numeralfrase, demonstrativfraseregler, akte-som-artikkel regel
- artikkelmøte med Flammie og Maja


## Sjur

- arbeid med poster til Kautokeino
- fann skrivefeilsdata for SMA, SME og SMJ til kvissen
- møte med NRK, SVT, UR og fleire om samiske taledata
- retta feil i stavekontrollbygginga for SMS
- testa nyaste SME-TTS med fleirspråkleg syntesemodell
    - Sunná no på plass
    - tal blir konverterte til tekst
    - feil med teksten - lemma av orda blir lese opp!

Framover:
- svar Daan

## Maja Lisa

- Gramcheckmøte med Linda og Flammi - ny feiltype "akte", num-og demfraser
- artikkelmøte negation og adjektiver
- Giellalab-forberedelse
- Presentasjon til Kautokeino m/Trond, Linda og Marja Liisa 

Todo:
- Artikkel: Adjektiv, 4-2-system

Framover:
- TTS - tall
- Ny liste fra Gg - FST + dict
- Gramcheck - regler for bl.a pronomener
- Talesyntese og få denne til å fungere + hvordan bruke/implementere denne teknologien  i hverdagen? - Smarthus jfr. - + se på diskusjonen i TTS-tråden om Aanna som ikke fungerer - talesyntesen funker iflg. Josefina
- halvveis avtalt pres. av Gramcheck for Gg-medlemmer - spikre datoen etter jul.
- tekstnormalisering for SMA (tal og forkortingar til tekst) m/ Inga 
- spørsmål om [speechify](https://speechify.com) - talesyntese-app
- Missinglist fra Orre Testamente  - endringer i lexiconer
- Missinglist fra 6 sma-masteravhandlinger - endringer i lexiconer
- Se sammen med Inga - lexc-arbeid
- Foreberede pres. av lånetilpassinger - hva er vedtatt og hvor er det fortsatt stor variasjon? 
- Forberede pres. av GramDivvun - også fra GG: Forberede presentasjon om grammatikkontroll - Variasjon i negasjon og adj-systemer - en faktor til språksperre? Forberede sammen med Linda 

## Katri

- Sendt inn tidsskriftsartikkelen om sme-TTS til SAALS6 proceedings: utvikling av sme-TTS og evalueringstest
- Giellalab-møte og mer Kahoot/Quiz til Giellalab -- oppdatert igjen, leggt til finsk versjon
    - laget QR-koder til GDrive-mappe: Quizzer, evalueringstester og poster 
    - trykkeri?
- smn-TTS: planlegging men ingen opptak enno!
- Poster til Kauto
- flere møter om samisk taleteknologi
- samarbeid YLE, API debugging

Framover/Ideer:
- Undersøker en mulighet for å få GUI for Whisper-modeller
- Undersøker TTS til Anki (språklæringssapp) via API
- NB: nordic automatic LID (language
  identification), kan brukes til å filtrere norsk
  material (tekst) ut fra t.ex. sametingets
  plenumaudio?
- Til folk som er interessert av TTS-prosjekter: <https://docs.coqui.ai/en/latest/what_makes_a_good_dataset.html>

## Flammie

* divvunspell med analysator
* kautokeinomöter
* grammatikkontrol og artikkel
* organisering av overnattings i kautokeino

## Børre

- lang-sme
  - oppdatere grammatikkontrolltester, mye regresjoner
  - rapportere [feil i lang-sme](https://github.com/giellalt/lang-sme/issues/519), som viste seg å være en [feil i divvun-checker](https://github.com/divvun/libdivvun/issues/85)
- Oversette poster
- bestille reise til Kauto
- oversette i borealium

Framover:

- rette feil i borealium
- få pontoon til å virkelig synkronisere
- [Borealium1.1/Nordisk ministerråd](https://github.com/orgs/borealium/projects/1):
    - [Review resource descriptions](https://github.com/borealium/borealium.org/issues/53)
- laga oppsett for gramcheck-testdata i cg3-filer
- Bugzilla-flyttinga

## Necessary Innovations

- CI-serveroppsett. Mål: å kvitta seg med Taskcluster og få enklare administrasjon og vedlikehald
- mobiltastaturrettingar
- TTS-oppdatering:
    - fleirspråkleg syntesemodell (ein modell for alle språk)
    - tal blir konverterte til tekst
    - tekstprosesseringa uavhengig av syntesemodellen
    - berre på API-servaren inntil vidare

Framover
- pahkat-infra
- ny grammatikkontrollplugg
- nytt installeringsprogram

# Reiser og konferansar

Både potensielle og påmeldte, og planlagde reiser:

- 09.-15.06.2025 [Lávdan Sámi Arena](https://lavdansamiarena.com/en/home/) (Kautokeino)
- ca 26.6.2025 20th Annual Meeting of the Internet Governance Forum (IGF-2025) (Lillestrøm):
    - [Hovudside](https://www.igf2025.no)
    - [Registreringsside](https://indico.un.org/event/1016806/) (frist: 1. juni, 1731 registrerte deltakarar så langt)
    - KDD lagar eit sidearrangement der, Sjur er med og planlegg programmet, Divvun bør delta
- 18.–23.08.2025 CIFU — [Congressus XIV Internationalis Fenno-Ugristarum](https://cifu14.ut.ee/symposium-b12/) (Tartu, Estland)
- 25.-26.8.2025 [Speech Synthesis Workshop](https://blogs.helsinki.fi/ssw13-2025/) (Leeuwarden)
- 26.-29.08.2025: [syntaxfest](https://syntaxfest.github.io/syntaxfest25/)
- 2.-3.10.2025 [SKY symposium](https://events.tuni.fi/skysymposium2025/), Tampere
- 22.-24.10.2025 [The 22nd Annual EFNIL Conference](https://efnil.org/conferences/2025-vienna/) i Wien — «Language Norms and Linguistic Justice in a Multilingual World», innlegg om Open Language og plattformtilgang for normative verktøy for alle europeiske språk
- <https://ranlp.org/ranlp2025/index.php/workshops/>:
    - <https://r2lm2025.github.io/R2LM/>
    - <https://lrlnlp.github.io/website/>
- 10.–12..12.2025 <https://acl-sigur.github.io/iwclul2025.html> IWCLUL
- seinare: sigmorphon eller andre tba

# LREC - framtidsplanar

- maori: grammatikkontroll, datastyring og tilgang, etikk og plattformkontroll
- nasjonalbiblioteket og samiske tekstar - skrive søknad til KD

# Ymse

Foto av folk i Divvun-gruppa? Nei - for kort varsel.

Divvun-samling etter sommaren: helst 18.-22.8. pga konferansar veka etterpå for Katri, Linda, Flammie.

Sommaravslutning?

Neste møte: tysdag 17.6. kl 10.00 norsk tid.
