# Divvun-møte 24.11.2022

Til stades: Sjur, Linda, Flammie, Inga, Katri, Børre, Maja

Saker:

* Sidan sist
* Ymse

# Sidan sist

## Linda

* opplæring Máret Láilá
* CG workshop med Maja
* Møte med Flammie og Daniel for å planlegge Apertiumkurset
* snakka med Trond og Lene om korpus
* jobba med sme-grammatikkontroll og samla problem til Máret Láilá
* Apertiumkurs
* ordna litt med planlegging av apertiumkurset (rombestilling, programm)

Lene: opplæring i forkant av Daniel sitt kurs: veke 47, 21.-25.11

Vi treng eit separat møte om korpus og gullstandardata. Sjur sjekkar med Trond, og kallar inn.

Møte for å skriva søknad til Kulturdepartementet (Sjur, Linda, andre?)

## Flammie

* generering av svensk varianter ([lang-smj/22](https://github.com/giellalt/lang-smj/issues/22))
* fertiggjöre og push nevral spellcheck ([template 101](https://github.com/giellalt/template-lang-und/commit/8ad9f0ef97f3aee03ef3eb9b1c8195cfd8338904))
* RAIL-poster på overleaf
* apertium-kurs og möter osv

Framover:

* divvunspell cree
* Brendan kan hjelpe med [divvunspell/32](https://github.com/divvun/divvunspell/issues/32)


## Katri

* trent smj-fastpitch til 660 epochs, prøvt olike versjonen av hifigan vocoder, litt filtrering etc. for å ha mindre irriterende lyd
* tts-sampler
* prøvt Antti sin skript som kjører inference raskt, kan og integreres til en webapp på en tidspunkt når vi har en server tilgjengelig
* audio-sma: svn commit en metadata tabell av alle lydfiler (innehåll etc.), og TextGrids fra alle AJ filer med markert grenser av sendingene, følgt gamle dokumentasjon
* finlandsvensk opptak og studioopplæring, planer og sjekklist til smj opptak
* ASR planlegging og startup møte med olike grupper i Norden

Framover (samarbeid med Helsinki og Aalto):
* ble invitert til en [whisper](https://openai.com/blog/whisper/) workshop for å utvikle et slikt modell for samisk
* En webapp/user interface til TTS -- Helsingfors?
* ASR beta/test webapp med Aalto?
* eksperimentera med sørsamisk når lydfiler og korpus er tilgjengeleg

## Inga

* grammatikkkontroll
    * DEV-yamler, mye hjelp av candidates fra DEV-corpus
    * candidates
* Flytta Gram/3Syll tag og oppdatering av stavekontrollyamler
* Medisinsk ordbok, gått gjennom hele nob-smj og halve smj-nob. Enda en del som må fikses, må ha litt hjelp av Børre
* git/Tower
* Apertium
* Møte med Hamarøy kommune om medisinsk ordbok 

## Maja Lisa

* Apertium-kurs (for dummies) med Lene - kopiert/skrevet en cmp-regel -Vips- og den funka!
* CG-workshop med Linda
* Endringer leksikoner i fst- fikset også noen yaml-tester i fst, sma-prop og adj - lang-sma kompilerer som den skal
* GitHub-kurs 
* redigert (1) en ordboksartikkel
* Tower-kurs 

Framover:

- cand-yaml-test: fra Trond
- avtale møte med Jacobsenbrødrene

## Børre

* Apertiumkurs, som gikk over til å bli git-kurs
* Se litt på Trond sin ordbok
* Oppgradere satni.uit.no, få tjenestene opp og gå
* Møte med Niko Partanen & co (Finske nasjonalbiblioteket), om URN og URI for å
  linke TermWiki inn i finsk nasjonalterminologi
* Support

Framover:

* korpus-repoar i git - heng på git-lfs. Kommet forslag på løsning fra it-avdelingen
* sende avtaletekst for bruk av heile korpuset til NorwAI (via Sjur)
* gielese:
    * forsiden oppe og går på http, Play-knappen fører til tom side

## Sjur

* konverterte alle tastatur frå kbdgen2- til kbdgen3-format
* retta mange feil i tastatura
* fiksa historia/data i ein del tastatur (forsvunne i tidlegare konvertering)
* ASR-møte (både organisering og gjennomføring)
* admin
* hjelpte person på Árran med å få verktya våre til å fungera
* konverteringsprogram for "norsk" til "svensk" SMJ
* Kræsjkurs i Tower/Git

Framover:

* avtale til stemmegjevar!!
* laga "svensk" versjon av smj-korpus!!
* Sør-Afrika-presentasjon
* grammatikkontrollpluggen i GDocs
* søknad til Kulturdepartementet om tilgang til heile NB-tekstsamlinga
* tts-analysator
* GitHub-kurs
* git-kurs
* send e-post med dongelbestilling til Flammie
* diskuter `lookup` i `divvunspell` med Brendan, Flammie - gjera ferdig det
  som alt ligg der, evt. legg til API-kall

Infra-arbeid framover (Børre, Flammie, Sjur):

* flytta fst-bygginga inn i fst-mappa
* flytta alle test-katalogane (til underkatalogar av det som skal testast)

Kan dela arbeidsrom via VSCode (med innebygd lydchat). Har ei felles arbeidsøykt etter påske.

Sjur sjekkar butikkane til Apple og Google for å finna flutter-appen.

## Gøteborg

Framover:

* gjera ferdig one-click-installeraren
* stavekontroll til MS Office for mac

## Andre oppdateringar

* stavekontroll inn i MT-sida igjen (unhammer)
* grammatikkontroll inn i MT-sida (unhammer)
* grammatikkontroll inn i LO (Kevin sin oxt)
* grammatikkontroll inn i nettstavekontrollen

# Reiser og konferansar
* veke 47 (21.-25.11.): Lene: opplæring i Apertium (ev òg på nett?)
* Lulesamisk stemmeopptak i Helsinki uke 48
* 30.11: [RAIL i Sør-Afrika](https://sadilar.org/index.php/en/2-general/329-third-workshop-on-resources-for-african-indigenous-language-rail) (Flammie)
* 01.12: Forelesning for NRK i Karasjok (Børre)
* veke 50: opplæring i ny Apertium-teknologi (i Tromsø)
* 22.-24.5.2023: [Nodalida](https://www.nodalida2023.fo/call-for-papers), på Færøyane

# LREC - framtidsplaner

* maori-grammatikkontroll - zoom-møte?
* nasjonalbiblioteket og samiske tekstar - skrive til dei
* islandsk regelbasert grammatikkontroll
* Wikimedia-ting: <https://lingualibre.org/wiki/LinguaLibre>
* søramerikanerne var interessert i fst - evt ha et kurs for dem

# Ymse

* [Decade Of Indigenous Languages](https://fpcc.ca/stories/the-decade-of-indigenous-languages/)
* neste møte tysdag 6.12.2022, vanleg tid
