Divvun-møte 2019.01.18

Til stades: Sjur, Maja, Linda, Elena, Duommá, Børre

# Sidan sist

## Sjur
* iwclul-artikkel ferdig i lag med Linda
* iwclul-konferanse
* mobiltastatur
* computel-artikkel med Linda
* referansegruppemøte + førebuing
* studert metodar for å leggja til lemmafrekvensvekting (ikkje
  ordformsfrekvensvekting som vi har no)

## Maja
* Added Dict-lemma 
* skrevet disposisjon til artikkel om adjektiver: skrivekurs
* missinglist fra Termwiki og GG - mht. sma-rettskrivingsprinsipper - kontakt
  med Ove Lorentz - workshop med ham?
* begynt å gå igjennom "tag via Apertium"

## Linda
* IWCLUL camera-ready version med Sjur
* COMPUTEL camera-ready version med Sjur og Kevin
* undervisningsforberedning (både faglige og administrative ting)
* leste nyere artikler om grammatikkontroll (e.g. om grammarly og nyere
  evalueringsmetoder)

##  Elena
* lagt inn nye GG-ord
* sjekket oversettinger i fbm ny versjon mobiltastatur
* tags via apertium

## Duommá
* testing gram.chk.rules som eventuellt ska vara med i førsta LITEN lansering
  - sett på hur en del ska forbedres

## Børre
* Avtale møte rett etter språkkonferansen i Tromsø med juridisk termgruppe og
  Giellagáldu
* divvun.no og giellatekno.uit.no forsvant fra nett pga. kabling i A-bygget,
  Jan Helge Bergheim tok tak i det og fulgte det opp til de var på nett igjen
* Endre TermWiki slik at hele artikler vises på Expression-sider:
  [https://satni.uit.no/termwiki/index.php?title=Expression:addnenamma]
* Legge inn id-er i xml-ordbøkene, for å kunne synkronisere
  TermWiki-ordboksartikler med xml-ordbøkene.
* Synkronisere SD-terms med TermWiki, for å kunne fjerne SD-terms-xml-filene
  fra sátni.org
* Fikse på missinglist-fra-termwiki-koden

# Arbeid framover (inkl heile våren)
* meir arbeid med å forbetra forslaga frå stavekontrollen
* grammatikkontroll (sme) og avansert stavekontroll (sma/smj)
* laga arbeidsmøte med Ove Lorentz? i Oslo?
* laga testbenk for grammatikkontrollen (jf artiklane som Linda og Sjur har
  lese)
* heildagsmøte om grammatikkontrollen og planleggja lansering i neste
  Divvun-samling
* Divvun-samling i Helsingfors? Møte med div språktek-miljø der
* tilsetja ny programmerar
* forbedre brukergrensesnitt på sátni.org (i18n, paradigme, korp-treff,
  artikkelpresentasjon)
* ordboksredigering inn i TermWiki
* turnear for sma og smj
