# Divvun-møte 25.1.2022

Til stades: Katri, Børre, Flammie, Inga, Sjur, Linda, Duommá

Saker:
* Sidan sist
* Arbeid framover
* Ymse

# Sidan sist

## Duommá
* gram-chk yaml - korpsøk av setninger och oppmerking
* gram-chk testing o forbedring - word additions, disambiguahtor, buggar til sjur o linda o børre o flammie o bug-möten med linda, errorth forms

Framover:
- Testa begge grammatikkontrollane frå torsdag

## Linda
* grammatikkontroll-møte med Duommá og fiksing av bugger
* reviews
* jobb med enaresamisk grammatikkontroll med Marja-Liisa og Trond
* møte med Inga og Flammie om lulesamisk grammatikkontroll
* møte med Sjur og Duommá om grammatikkontroll

Framover:
- smn-grammatikkontroll med Marja-Liisa
- artikkel til Computel? Om lulesamisk grammatikkontroll?
    - <https://computel-workshop.org/computel-5-call-for-papers/>
    - 25-February-2022: Submission deadline
    - 1-April-2022: Notification of acceptance
    - 22-April-2022: Camera-ready papers due
    - 26 and/or 27-May-2022: Workshop (tentative)
* jobbe med kongruensregler

## Flammie
* hfst-twolc bugg <https://github.com/giellalt/lang-sjd-x-private/issues/2>
* jobb med divvun-checker <https://github.com/divvun/libdivvun/issues/50>
* hfst-tokenise problemer med okjent ord <https://github.com/hfst/hfst/issues/562>
* fungerer men en del av hfst-kod trenger lit mer arbeid fortsett
* artikkelmöter
* giella-shared omorganiseringmöte
* smn-gramchecker problemer med Cmp-tagger `+Cmp/SgNom+Cmp`
* nevralgrammatikkontrolskripter

Framover:
- dokumentera øvre grense for storleik på twolc-fil (jf bugg i lista over)
* bug om fst-analyse av tallområde - kanskje Flammie kan fikse i lag med Linda

## Katri
* diskutert alternativ tts stemmene
* TTS-møte
* plant en ny tts eksperiment
* e-post med Outi Paadar om automatisk transkribering
* LIA Sápmi avtaleutkast
* Mozfest?
    - What are the successes and challenges in bringing the world's languages to the internet age?
    - What narratives do our communities have on voice technologies such as voice assistants?
    - What support and resources do low-resource languages use to digitise their language in voice technology?
    - In digitising languages through voice technology, how are we ensuring language communities benefit the most?
    - Considering the ecological influence on language diversity, how can we sustainably develop voice technology without further putting people and communities at risk?

## Inga
* propernouns
* Stemmeleting
* Samlet setninger til gramcheck-yamls
* Merket feil i yamls
* Gramcheck-møte
* David Kroiks midtseminar

## Børre
* sátni.org mest heile tida
* hjelpe folk

## Sjur
- infra-arbeid, møte med Flammie
- oppdaterte alle språk med betre gramsjekk-templat
- TTS-møte
- planlegging for ASTIN-møtet neste veke
- gramsjekkmøte
- møte med Brendan + grafisk designer: betre tilbakemelding frå stavekontrollen på mobiltastaturet
- TTS-prosessering: årstal

Framover:
- planleggja TTS-seminar + ASTIN-møte neste veke
* tts-analysator

## Gøteborg
- gramsjekk-server over på ny maskin, no utanfor UiT
- pahkat over på ny servar, git-basert no, alle binærfiler no i separat lager
- jobbar med ordprediksjon på plass i appane
- forenkla release- og nedlastingsadmin
- forslag til tilbakemelding til brukarane for forslaga frå stavekontrollen

# Ymse
* Inga savner stavekontroll i Omegat! Sjur tek det opp med TTC - må ha stavekontroll for å ha nytte av verktyet
* Decade Of Indigenous Languages:
  <https://fpcc.ca/stories/the-decade-of-indigenous-languages/>
* neste møte tysdag 1.2.2022
