Divvun-møte 19.01.2021

Til stades: Inga, Linda, Børre, Tommi, Sara, Katri, Sjur, Siri

Saker:
* Sidan sist
* Møte med referansegruppa
* Arbeid framover
* Ymse

#  Sidan sist

##  Duommá
* gram-chk yaml
* gram-chk testing o forbedring - word additions, disambiguahtor, bugzilla,
  errorth forms

##  Børre
* GDPR-møte: utarbeide app-tekster
* Eksperimentere med clojurescript for å sjekke om det er et bra alternativ for
  frontenden til satni.org

##  Linda
* fikse yamltester - spesielt Derh-Inf realword errors
* hatt møte med Maja om sma-gramcheck-prosjektsøknad
* ML-/NN-møte i lag med Tommi, Chiara og Mika
* oppretta artikkel til det
* gått gjennom sammensettingsplittinga fra Tommi sitt script
* homonymimøte med Tommi

##  Tommi
* neural eksperimenter og möter
* prøvade ut tts pipeliner med lang-fin: text2ipa og transcriptors
* begynte med libreoffice×divvunspell

##  Inga
* Missinglist Kintel norsk-lulesamisk.
* Nytt leksokon MUORRA_LOAN_NO_LASJ og lagt til `+Err/Der` på
  `-lasj`-derivasjon fra andre låneordsleksikon med bare `+Sem/Hum`, for å
  få `+Err/Orth` på ord som *økonåvmålasj* (skal være *økonomijjalasj*)
* TTS-møte
* Lagt til skrivefeil fra Kintel smj-nob i typos
* rettet på abbr i typos
* Rettet på småfeil (enkeltord) fra min todo-liste.
* Error markup på presidentens nyttårstale og lest denne inn.
* Smj-ressurser til Katri
* Hjulpet Lene med forbedringer av setninger fra MT

##  Katri
* TTS-møte
* Møte med talsyntesgrupp i Helsingfors
* Sourcing smj audio and corresponding texts (audiobooks) available online
* Testing language models for force-aligning speech data (automatic segmentation
  at phoneme level) -- needed as input data for training tts.
* Going through smj linguistic resources to make a G2P / text to IPA mappings,
  phonotactic rules etc..
* IPA transcriptions in Praat
* Pipeline to produce automatic .TextGrid from .wav + .txt

##  Ritva 
* Tester GramDivvun (Divvun Grammar Checker) 
* Samler eksempler 

##  Siri
* Må snakke med Sara ang ordene i missinglisten.
* Ny missingliste

##  Sjur
* GDPR-møte med Børre og Chiara, nytt møte på fredag?
* hjelpte Duommá med `make check`
* jobba med xml/html til markdown
* laga starten på prosjektdokumentasjon for tts-smj
* møte med Antti
* brukarstøtte
* møte med Tommi om arbeidet framover
* byrja planlegga møtet med referansegruppa

#  Møte med referansegruppa

I morgon, 9.00-16.00 norsk tid (maksimalt).

#  Arbeid framover
* planleggingsmøte for tekst-til-tale for smj - onsdag kl 09.30 norsk tid
* GDPR: etter lunsj (kl 13) i dag
* fiksa påskeegg (Sjur)

#  Ymse
* den gamle mac-en til Sandra og Elena har gått til Jan Helge, skal til Tommi
* neste møte tysdag 26.1.2021
