Divvun-møte 26.01.2021

Til stades: Inga, Linda, Børre, Tommi, Katri, Ritva, Sjur

Saker:
* Sidan sist
* Arbeid framover
* Ymse
* Neste møte

#  Sidan sist

##  Duommá
* gram-chk yaml
* gram-chk testing o forbedring - word additions, disambiguahtor, bugzilla,
  errorth forms

##  Børre
* satni.org: paradigme som graphql
* NAACL-2021: forbedre gramcheck_comparator.py og gramcheck-test.py, lage
  testresultat for nyere grammatikkontroll
* GDPR-møte
* Administrere gtsvn, bl.a fjerne brukere
* Referansegruppemøte
* Kort møte/samtale med Inga om smj-korpus

##  Linda
* CG-regelskriving til lulesamisk grammatikkontroll med Inga
* neurale nettverksmøter med Mika, Tommi og Chiara
* videre intensiv jobbing med yaml-testan og regelforbedring (over til neste
  regel nå)
    - real-Derh-Inf - Precision: 97.7%, Recall: 92.9%, F₁ score: 95.2%
* NAACL artikkel - formulering av svar til review og en diskusjon av testan

##  Tommi
* Møter...
* speech-sme flyttet fra svn til github (uten zip-filer og stor audiofiler)
* NAACL-2021-rebuttal
* tts pipelines viderutvikling

##  Inga
* Missing from Kintel norsk-lulesamisk
* Gramcheck med Linda
* Korpusmøte med Børre og datahjelp
* Tag-møte med Giellatekno
* Fulgte referansemøte
* TTS-møte
* Lest artikkel fra Jussi Ylikoski

##  Katri
* Meetings
* Going through smj linguistic resources to make a G2P / text to IPA mappings,
  phonotactic rules etc..
* IPA transcriptions in Praat
* Document pipeline to produce automatic .TextGrid from .wav + .txt
* Start converting Text2IPA to espeak-ng rules for testing formant synthesis
    - adding these to speech-smj-repos in git

##  Ritva
* MS Word - GramDivvun
    - konvertere filer
    - testing
    - eksempler egen fil

##  Siri
* har begynt med nye missinglista som Börre har laget

Maja jobbet i samme dok og da jeg skulle sjekke inn blev det lite konflikter. Må
ha hjelp med det.

##  Sjur
* førebudde referansegruppemøte
* referansegruppemøte
* sleit med git-svn - ikkje lenger støtta rett ut av boksen på mac-ar, fordi
  Apple har fjerna svn frå utviklarverktya - Børre og Tommi får no ta seg av
  resten av svn2git-konverteringa :)
* laga git-repoar for taleteknologiprosjektet (speech-smj, speech-smj-private,
  Tommi konverterte eksisterande svn-repo til speech-sme)
* kontakta juristar med spørsmål om talekorpus og sitatretten
* byrja med tekstprosessering for smj-tts
* GDPR-møte
* instituttmøte om ARK-undersøkinga
* testa ut Git LFS - vi sprengjer kvota med ein gong, må betala, vi held oss til
  standardoppsettet inntil vidare
* møte med Elisabeth, Lene og Trond om leksikografiarbeid framover

#  Arbeid framover
* ny versjon av GramDivvvun for sme?

#  Ymse

* ein annan student frå GU har meldt interesse for å skriva MA-oppgåve i lag med
  oss.
* Skábmagovat film festival, Online Edition: [https://www.skabmagovat.fi/]

#  Neste møte

* neste møte tysdag 2.2.2021
