# Divvun-møte 11.6.2024

Til stades: Katri, Sjur, Mikko, Børre, Inga, Flammie

Saker:

- Sidan sist
- Reiser og konferansar
- LREC - framtidsplaner
- Ymse

# Sidan sist

## Inga

- Møterom i Bodø
- Avtalt møte med Nord U
- Kontakt med Stormen samiske senter
- Kontrakt for andre mannsstemme smj-tts
- Hjulpet Seanán med irsk grammatikkkontroll
- Gramcheck: endret flere regler til ADDRELATION, format med en strek for feil som hører i lag
- Gramcheck: numphrase-regler
- Forbedra fst med kasus på arab numbers

## Flammie

- `accept-all-lemmas.sh` fixes (also: <https://github.com/giellalt/lang-smj/issus/103>)
- flytte og fikse `run-morph-tests.sh.in` og `run-yaml-tests.sh.in`
    - kommer straks med ny giella-core version

Framover:
- skal møta Niko Partanen frå NB/Finland seinare i dag
    - ta opp OCR/samisk med Niko, Brede m.fl.

## Mikko

- permisjon i tre dager
- sett på godkjenninga i Pontoon i lag med Børre

## Sjur

- møte med Samisk arkiv/Arkivverket
- personar for lulesamisk (via Samisk arkiv) og nordsamisk transkribering, timekontrakt for Duommá
- førebuingsmøte for GALA-webinar seinare i månaden
- avspaserte ein dag: møte i styret for Språkrådet
- ActaB-artikkelen - byrjar no å bli ferdig
- skattesaker

Framover:
- Sjekk med Trond om OCR og samarbeid med NB - korleis kan vi få NB til å samarbeida meir med oss?

## Børre

- Lulesamiske filer fra Samisk arkiv
- Publisere stavekontroller. Bare sme kunne publiseres, smn, sma og smj har feilende yaml-sjekker
- speech-smj-x-private: migrere mp3 til lfs
- gtgramtools: fikse one-off bug som Inga oppdaget
- lang-smj: fikse tester
- Trond: ocr, hist-organisering
- lister til Giellagáldu
- møter med arkivverket
- pdf-ocr-konvertering
- pontoon
  - forbedre adminoppsett
  - la Mikko og Inga få godkjenne oversettelser
  - godkjente oversettelser pushes
- divvunspell-sdk-nodejs: jobbe med å fikse kompileringsproblemer

Framover:
- laga oppsett for gramcheck-testdata i cg3-filer
- Bugzilla-flyttinga

## Katri

- Gjennomgång av sørsamisk lydmaterialer og transkriberinger, og prosessering av disse til TTS korpus
- Arkivverket samarbeid og møter: 
	- kartlegge sørsamiske materialer som blir brukt i TTS og ASR
- Samarbeid med NB: diskutert hvordan kan vi jobbe videre med ASR, ny data etc.

Framover/Ideer:

- NB: nordic automatic LID (language identification), kan brukes til å filtrere norsk material (tekst) ut fra t.ex. sametingets plenumaudio?
- Artikkel om TTS: evalueringstest i små språksamfunner er vanskelige
- Til folk som er interessert av TTS-prosjekter: <https://docs.coqui.ai/en/latest/what_makes_a_good_dataset.html>
- Samarbeid med Kanada om TTS?

## Maja

- Transkribering - Gullietjååtsele - igjen: CMP (evindelige problemet) - hvordan bør disse skrives " -" eller "´-"?  - Finnes det glotale stopper i sørsamisk, og bør de markeres med ´? 
- 5 fortellinger - Sijti Jarnge sender Goltelidh jih soptsestidh med kassetter - vi hadde ikke dem inne likevel
- Reise + Reiseregninger - Problemer med DFØ
- Drøftnger med Gielegaaltije: Siri, Anja og Elin Fjellheim - tidspkt. for arb. møte og presentasjon om adjektiver - vurdere å ha med Linda til disse arbeidsmøtene/presentasjon 
- Planlagt lemma-arbeid mht. samtalen med Siri, Anja og Elin.
- Gladsak: NT er kommet! 


Prio fremover:
- Transkriber - Gullietjååtsele + OCR-lesing 
- Listearbeid - lemma - begynne på listene fra Lene + Gielegaaltije
- Artikkel med Katri og Thomas?
- Artikkelen med Linda
- Bestille reise til Bodø? - hvilket hotell bor vi på? hvordan reiser dere andre?
    - Smarthotel Bodø

## Linda

Framover:
- møte om reiserekningar, forskot og ikkje-fungerande byråkrati

## TheTC

- sjekkar oppdateringssystemet for DM

Framover:

- CLI for Páhkat på mac/windows
- Android:
    - Katri: fungerer, stavekontrollen fungerer ikkje => har truleg eldre versjon
        - har 0.2.1, version code 88 => Katri må leggjast til i betatestargruppa
    - Flammie: har gamal telefon, kræsjar heile tida, har sendt kræsjrapport
    - Sjur: sjekkar om det må gjerast noko for å gjera ny versjon tilgjengeleg
    - Divvun Dev, Børre (0.2.6, version code 179):
        - tastatura ser riktige ut
        - det er forslag frå stavekontrollen (sma og sme)
        - dvs alt ser bra ut

## Necessary Innovations

1-2 veker forseinka med alfa-versjonen, kanskje beta òg. Endeleg versjon i juni kjem til rett tid, tidsnok til Bodø-konferansen.

Som kompensasjon vil dei forbetra CI-oppsettet vårt.

## Andre planlagde oppdateringar

- stavekontroll inn i MT-sida igjen (unhammer)
- grammatikkontroll inn i MT-sida (unhammer)
- grammatikkontroll inn i LO (Kevin sin oxt)
    - eige prosjekt med Nec. Innov.
- grammatikkontroll inn i nettstavekontrollen

Børre legg ut nye versjonar av stavekontrollar for nord-, lule-, sør- og enaresamisk, i samsvar med [denne oppskrifta](https://giellalt.github.io/proof/SpellerReleaseProcedures.html).

# Reiser og konferansar

Både potensielle og påmeldte, og planlagde reiser:

- 16.–21.06.2024: NAACL
- 25.-26.06.2024: [Giellabiellje](https://www.giellabiellje.no) - alle + Divvun-veke
- 26.-30.08.2024: Divvun-uke + møte med samisk arkiv tirsdag 27.
- 09.-13.09.2024: KONVENS Vienna
- 26.-29.09.2024: [Bokmässan (Göteborg)](https://bokmassan.se/)
- 02.-03.10.2024: Lulesamisk språkseminar i Jokkmokk (Inga)
- 05.-06.11.2024: Språkteknologikonferanse i Trondheim/Trøndelag - små språk i Norden (mange/alle?), lansering av sørsamisk TTS
- 06.–07.11.2024: SAALS6 (Helsingfors)

# Bodø-konferansen + Divvun-samlinga

- 25.6. kl 12.00 - 26.6. kl 13.00 (ca)
- lansering av talesyntese (SMJ, SME-oppdatering/-nylansering)
- lansering av grammatikkontroll for win/mac (raud-/blåstrek, ikkje sidepanel)
- fysisk arbeidsmøte i lag med Arkivverket etter, forslagsvis på torsdag, men onsdag ettermiddag som alternativ
- Divvun-samling resten av veka?
- Sjur: GALA-webinar 27.6. kl 17.00 norsk tid

Plass for konferansen: Stormen kulturhus (Stormen språksenter held til i huset, har andsvar for pite- og lulesamisk)

Oppgåver:
- møterom - Inga har ordna 2 grupperom for mån (10-), tors og fre (-12)
- tinga reiser+hotell (alle tingar kvar for seg via Berg Hansen) - Divvun-samlinga byrjar til lunsj på måndag, og går fram til lunsj på fredag
- lanseringar: tysdag morgon, før konferansen. Både fysisk og på nett.
    - planleggja tekst til FB-event
    - melding på andre sosiale medium
- alle melder seg på!
- onsdag ettermiddag: møte i samarbeidsforumet for IDIL/Noreg
- torsdag: møte med Nord/samisk

# LREC - framtidsplanar

- maori: grammatikkontroll, datastyring og tilgang, etikk og plattformkontroll
- nasjonalbiblioteket og samiske tekstar - skrive søknad til KD

# Ymse

## Bokmessa i Gøteborg

Skal vi dra på bokmessa i Gøteborg? 26.-29. september, har samisk som tema i år. Argument for:

- vi blir synlege i den svenske språkdebatten
- vi når nye brukarar
- vi kan få kontakt med forfattarar og forlag med tanke på korpus

Konklusjon: vi legg opp til at nokre dreg.

## Møte med Sametingsråd Mikkelsen

18 juni kl 14 norsk tid. Sjur og Børre er med frå Divvun.

## Anna

Bør vi arrangera fleire release-partyar eller kurs på nettet? Kan kanskje nå fleire folk lettare på den måten. Målsetjing: nettseminar to gonger om året
Maja: F.eks nettseminar om språkteknologi, nyoppdatering av f.eks grammatikkontroll eller oppdatering av dict -lagt til nye ord og funksjoner i dict

- [IDIL - International Decade of Indigenous Languages](https://fpcc.ca/stories/the-decade-of-indigenous-languages/)

Neste møte: 18.6. til vanleg tid.
