Divvun-møte 22.3.2018

Til stades: Børre, Duommá, Elena, Linda, Maja, Sjur

Borte: Tomi

Saker:
* sidan sist
* kva gjorde vi i 2017? (årsrapport)
* ymse
* arbeid framover
* neste møte

# Sidan sist

## Børre
* Nydivvun
    - Jabber
    - Prøve å få stavekontrolltjeneren på føttene (proxypass fra /samispeller til
   localhost:3000/). Bug i javascript.
* TermWiki
    - Missinglist til sma/smj med pekere til artikkel og samling
    - [Statistikk over
    godkjent/ikke-godkjent|https://satni.uit.no/termwiki/index.php/Terms]. Mye
    jobb med å lage maler for å få dette til.
    - bot-rutine for å autogodkjenne termer som finnes i analysatorene våre
* Styre med commit-mail

## Duommá
* adverb-adpos-noun etc disamb

## Elena
* missinglist
* missinglist fra TW (Giellagálldo) samt GG biejvvegirjijt
* progress adjektiv med lasj
* Julevsáme giellaseminárra (GG), jåhkåmåhken, johmohkin, johkemehkesne
* CG-innføring av Linda (og Josh)

## Linda
* Avvir-problemet: la til et vilkår til samtlige REMOVE/SELECT reglan i
  disambiguator for å unngå at forslag fra spelleren blir fjerna
* fortsatt med regeltesting
* fikse tagkombinasjoner i COPY-reglan (f.eks. tagrekkefølge for generering)
* hjalp Josh med de første pitesamiske syntaksreglan (artig!)
* hadde en liten CG-intro for Elena og Josh
* fekk grammatikkontroll i LibreOffice til å funke når æ fulgte Kevins
  instruksjoner
* tok kontakt med de baskiske MT folkan for et samarbeid med Giellatekno

## Maja
* Forberede GG-saker
    - oppfölgingspm. ang. bruk av bindestrek
    - Propernoun-smi - fremmednavn
    - Ordenstall og dato
    - (Tallord, se iforhold til smj, sme)
    - Oppfölgingspm. på lånordbestemmelsene fra 2010? - Thomas og Maja.
    - ==> Hvilke normeringssaker bör prioritreres fremover?
        mht. MT og grammatikkontroll, Se: sme-čállinrávvagat
* Missinglist fra TW, gïelegaaltije
    - MWE - hvordan tagge leksikalsierte feilskrevne MWE uttrykk på
* Forberede presentasjon 17.april
* (Passive verb - får oversikt. Flagging.)

## Sjur
* årsrapport, rekneskap, annan administrasjon
* Ávvir-stavekontroll
* [prosjektutlysing](https://github.com/divvun/DivvunPublicTenders)
* installerings- og oppdateringsprogram
    - kva skal namnet vera? (Arbeidsnamn: Páhkat). Forslag frå møtet: \\
   nn: Divvuninstalleraren \\
   se: Divvunsajáiduhtti \\
   smj: \\
   sma: \\
   en: Divvun Installer \\
   nb: Divvuninstallerer

# Kva gjorde vi i 2017? (årsrapport)
* tastaturer (mobiloppdatering for Android, datamaskin for sma, smj, smn, sme
  (eigen variant) + andre ikkje-samiske språk, sms som beta)
* GG-møte i haust
* Tråante2017
* Hattfjelldalen (mars)
* MT (smenob)
    - ikkje sme-sma enno, men: betre fst, grunnlag for ordbøker mellom samiske
   språk - viktig arbeid for framtida
* Termwiki (hovudarbeid for Børre) -> bør bli ein ordbokswiki òg
* samarbeid med GG og termarbeidet deira - store framsteg, veldig bra!
* leksikalisering
* grammatikkontroll
* sma: deltagelse i ressursgruppe for Sijti Jarnge; mht. temaene revit.prosjekt,
  stedsnavn
* besøk ute i Sápmi:
    - netsam x 2
    - Tråante
    - Hattfjelldalen
* korpus:
    - Nord-Trøndelag fylkeskommune: sma-korpus
    - mykje NRK-materiale
    - lite elles - kontraktane våre og byråkratiet kring dei er eit hinder
* stavekontrollar:
    - laga nettstavekontroll
    - betre NRK-stavekontroll
    - stavekontroll i grammatikkontrollinnpakking
    - Ávvir - ny stavekontroll -> etter kvart grammatikkontroll
* brukarstøtte over telefon og anna
* kontakt med Oslo-skule med samiske elever
* hjelp og støtte til mange private og andre med å installera og ta i bruk
  Divvun-verktya
* sendt ut mange TTS-donglar
* FB-gruppe, 302 medlemmer, FB-side, 367 liker
* har laga Instagram-konto (14. sept), har no 164 fylgjarar + 110 posts
* andre som har brukt ressursane våre:
    - ordboksmateriale i Ordboksappen til Samisk språkcentrum
    - Lulesamisk ordboksapp (tidlegare, ikkje nemnt)
    - satni.org via REST på nettsida til GG
    - Sikku Media sine [ordboksapper](http://www.sikkumedia.com/) bruker
   ordboksmaterialet vårt
    - taleteknologimiljøet ved Otnes (den tekniske høgskulen der, tilsvarande NTH i
   Trondheim) har nytta det nordsamiske talekorpuset vårt i arbeidet sitt med
   talesyntese og robotar
* har jobba med heimesidene våre, for å gjera dei meir mobilvenlege, ikkje
  ferdig enno

# Ymse

Tomi sluttar 6.6. Børre og Sjur ser på korleis arbeidsoppgåvene hans kan
fordelast.

# Arbeid framover

## Børre
* meir termwiki
* meir arbeid med å setja opp ting på divvun.uit.no (spellerserver)

## Duommá
* adverb-adpos-noun etc disamb

## Elena
* missinglist
* lasj sammen med Duommá og Maja
* ikke påskeferie

## Linda
* meir gramcheck

## Maja
* førebuingar til møtet i Östersund

## Sjur
* meir adm
* meir gramcheck
* offentleg utlysing av utviklaroppdrag

# Neste møte

Etter påske.
