# Divvun-møte 15.8.2023

Til stades: Katri, Linda, Sjur

Saker:

* Sidan sist
* Reiser og konferansar
* LREC - framtidsplaner
* Ymse

# Sidan sist

## Linda

* feiloppmerking av sma korpus
* fiksing av mellomromsregler for sma og sme
* sma grammarchecker regler
* abstrakt med Maja for samisk konferanse
* sammensettingsregler for sme grammarchecker
* tilpassing av sme grammarchecker til release
* RANLP artikkel med Flammie og Per Egil

## Katri

* poster til SIGUL23: *DEVELOPING TTS AND ASR FOR LULE AND NORTH SÁMI LANGUAGES*
* poster til Interspeech23: *North Sámi Dialect Identification with Self-supervised Speech Models*
* reisebestilling til Tromsø (søndag -> fredag)
* trener et ny sme tts stemme med "2" stemmer: kombinert gamle og ny opptak 
	* veldig mye debugging!! Måtte fjerna opptak utan F0 (knirking, osb)
* jobbat med mye Brendan før ferien 
* deler opp smj ASR material

Framover:
* Ny språkgjenkjenningsverktøy med nord- og enaresamiske modeller: https://github.com/facebookresearch/fairseq/tree/main/examples/mms
* NB!!!: https://research.facebook.com/publications/scaling-speech-technology-to-1000-languages/
* lulesamisk Whisper? - venter på korpuslisenser
* tilbake til Gradio TTS demo platform på nettet, eksternt server til dette?
* se mer om common voice
* ASR output: Store bokstaver, punktum etc.? Se finsk whisper: More info about the casing+punctuation correction model can be found [here](https://huggingface.co/Finnish-NLP/t5-small-nl24-casing-punctuation-correction)
* Overflow-tts?
* info on Whisper transcription og diarization: ([Whisper](https://lablab.ai/t/whisper-transcription-and-speaker-identification))

## Sjur

- SMA/Nordlyd - siste finpuss
- tastaturarbeid
    - særleg mobiltastatur
    - fiksa feil i urj-Cyrl-tastaturet
    - retta alle [xml-feil i macOS-tastatur](https://github.com/divvun/kbdgen/issues/10)
- prata med Samisk arkiv - vi treng meir samordning på tvers av samiske institusjonar når det gjeld språkteknologi, både når det gjeld ressursdeling og teknologibehov
- prata med KDD og instituttet - ok å omdisponera lønsmiddel for å ta vare på kjernekompetanse
- SVT har teke kontakt med oss og andre - dei treng taleteknologi for samisk! (talegjenkjenning, dvs automatisk teksting)
- høyrde på opptak frå paneldebatt frå META-FORUM i år

Framover:
- lisens for VislCG3 til dei to nye prosjekta
- risikovurdering for dei nye prosjekta (krevst for nye prosjekt)

## TheTC

* inkje nytt sidan sist

## Necessary Innovations

- inkje nytt sidan sist, oppdateringsmøte i morgon

## Andre planlagde oppdateringar

* stavekontroll inn i MT-sida igjen (unhammer)
* grammatikkontroll inn i MT-sida (unhammer)
* grammatikkontroll inn i LO (Kevin sin oxt)
* grammatikkontroll inn i nettstavekontrollen

# Reiser og konferansar

Potensielle konferansar:

* 20.-24.08. INTERSPEECH, Dublin + 18.-20.08. SIGUL2023, Dublin (Interspeech satellite)
* 04.-06.09.(-08.09.) RANLP. Bulgaria
* 18.-22.09. KONVENS. Ingolstadt
* 19.-20.09 Inga deltar på seminarium för de samiska förvaltningskommunerna i Staare (Østersund)
* 19.-20.10. Samisk symposium (Sámegiela ja sámi girjjálašvuođa dutkan- ja bagadallansymposia) i Tromsø, Divvun-samling veka etterpå (23.-27.10.)?

# LREC - framtidsplaner

* maori-grammatikkontroll - zoom-møte?
* nasjonalbiblioteket og samiske tekstar - skrive til dei
* islandsk regelbasert grammatikkontroll
* Wikimedia-ting: [LinguaLibre](https://lingualibre.org/wiki/LinguaLibre:Main_Page)
* søramerikanerne var interessert i fst - evt ha et kurs for dem

# Ymse

Bør vi arrangera fleire release-partyar eller kurs på nettet? Kan kanskje nå fleire folk lettare på den måten.

* [IDIL - International Decade Of Indigenous Languages](https://fpcc.ca/stories/the-decade-of-indigenous-languages/)
* neste møte tysdag 22.8.2023, vanleg tid
* neste Divvun-samling: 28.8.-1.9.2023
