# Divvun-møte 30.4.2024

Til stades: Linda, Flammie, Katri, Inga, Sjur, Børre

Saker:

- Sidan sist
- Årsrapport
- Reiser og konferansar
- LREC - framtidsplaner
- Ymse

# Sidan sist

## Sjur

- årsrapport og rekneskap (blir sendt i dag)
- retta feil i stavekontrollbygginga for SMS
- testa Claude LLM mot skoltesamisk: 20 % ukjende ord, resten ganske ulik originalen frå det finske Sametinget ⇒ ser ikkje lovande ut (teksten sendt til Tauno for ein ekte sjekk)
- møte med Antti og Jordan om samarbeid framover, etter sjuårsprosjektet (sluttar om ca to år)
- LREC-presentasjon
- oppfylging etter sidearrangementet i New York på LinkedIn
- møte i nasjonalt samarbeidsforum for IDIL
- møte med Marcel om Divvun Manager på mac - mål: få alt installert på UiT-maskiner utan at folk treng gjera noko, men slik at vi som arbeider med desse sakene kan gjera det vi vil
- rekneskap og budsjett for Trondheimskonferansen i november, med Mikko og Kristine
- møte med Mila, to andre om GALA-webinar 27. juni: meir om Open Language

Framover:
- sjekk personar for lulesamisk og nordsamisk transkribering

## Inga

- Reiseregning
- Borealium med Mikko
- Gramchecker
- Skatt
- samiske pedagogiske fagdagar i Bodø - spørsmål i etterkant (var samtidig med New York) om frekventordlister og ord med 3, 4 og 5 bokstaver

## Linda

- LREC-presentasjon med Flammie, Trond, Maja, Børre, Sjur
- oppmerking av sørsamisk KI output med Maja
- gjennomgang av LREC-presentasjon med Flammie og Børre
- hjalp Inga med GramDivvun

Framover:
- møte om reiserekningar, forskot og ikkje-fungerande byråkrati

## Flammie

- LREC-presentasjonjobb
- jobba med flytting av test-katalogene

## Børre

- pontoon
    - satt opp på <https://divvun-pontoon-vm.norwayeast.cloudapp.azure.com>
    - github-bruker innlogging
    - [borealium.org](https://github.com/borealium/borealium.org) og
      [satni-frontend](https://github.com/divvun/satni-frontend) er satt opp som
      prosjekter
    - oppsettet er dokumentert på Divvuns
      [pontoon-fork](https://github.com/divvun/pontoon/blob/divvun/divvun.md)
    - redigere startsiden så den er mer tilpasset oss
- borealium
    - Gjøre .ftl-endringene for src og locales for å lette samarbeidet med pontoon
    - Hjelpe Mikko og Inga med Borealium
    - mere oversettelser i .ftl-filer
- Møte med Trond, Brede og Anders om [OCR-trening](https://github.com/divvungiellatekno/tesstrain)
- LREC-presentasjonsmøte
- TermWikiTools: søkeprogram for kommandolinja
- Overføre feilmeldinger fra gtgramtools til libdivvun, [1](https://github.com/divvun/libdivvun/issues/72), [2](https://github.com/divvun/libdivvun/issues/73)
- python_tca2: rydde i kode

Framover:

- flytta Bugzilla til GitHub Issues

## Mikko

- Møte ASTIN og NTNU: konferanseplanlegging.
- Sett litt mer på [borealium.org](https://borealium.org) med Inga (også med hjelp fra Børre), [borealium.org](https://borealium.org) skal være oppdatert med ny tekst på bokmål nå, men det er sikkert nødvendig å se mer på det.

## Katri

- settet opp treningen for smj kvinnelig stemme(r) – tilbake i SAGA, men begynnte også med LUMI
- Fonetiikan päivät 2 dager
    - Ideér om språkgjenkjenning fra tale, ulike online-platformer for å gjøre t.ex. evalueringstester, å lage språklæringsapper (uttale): <https://play.google.com/store/apps/details?id=mobi.lab.sayest&hl=en_US> <https://ut.ee/en/content/university-tartu-launched-sayest-first-mobile-app-learning-estonian-pronunciation> ...
- sma-planlegging med Maja og Thomas
- [Nordforsk-søknad](https://www.nordforsk.org/calls/sustainable-development-arctic-call-pre-proposals) om språklæringsspill med ASR til samisk og andre arktiske minoritetsspråk
- Whisper sme-ASR demo opp igjen: <https://huggingface.co/spaces/versae/whisper-sami-demo>
- administrative tinger: reiseregning, ferie, skatt...

Framover/Ideer:

- Dokumentering! (divvun-speech?)
- Kanskje samarbeid med Giellagas - de har masse sme-material som trenger transkribering -> bruke vår ASR -> mer treningsmaterial til oss
- NB: nordic automatic LID (language identification), kan brukes til å filtrere norsk material (tekst) ut fra t.ex. sametingets plenumaudio?
- Artikkel om TTS: evalueringstest i små språksamfunner er vanskelige
- Til folk som er interessert av TTS-prosjekter: <https://docs.coqui.ai/en/latest/what_makes_a_good_dataset.html>

## TheTC

- oppdatert grammatikkontrollpluggen for Word og GDocs:
    - Word: same "ord" vart merka fleire gonger, + inni andre ord
    - GDocs: ingen tilbakemeldingar medan teksten blir sjekka (no finst det)
- arbeid med byggjeinfra:
    - macOS
    - deretter Android

Framover:

- Android:
    - Katri: fungerer, stavekontrollen fungerer ikkje => har truleg eldre versjon
        - har 0.2.1, version code 88 => Katri må leggjast til i betatestargruppa
    - Flammie: har gamal telefon, kræsjar heile tida, har sendt kræsjrapport
    - Sjur: sjekkar om det må gjerast noko for å gjera ny versjon tilgjengeleg
    - Divvun Dev, Børre (0.2.6, version code 179):
        - tastatura ser riktige ut
        - det er forslag frå stavekontrollen (sma og sme)
        - dvs alt ser bra ut

## Necessary Innovations

Ei veke forseinka med alfa-versjonen.

- TTS + grammatikkontroll
- TTS-lansering i Bodø på Giellabiellje, alfa-versjon 30. april, betaversjon 31. mai
    - alfaversjonen forseinka ei veke, til 7. mai

## Trondheims-konferansen

- møte med ASTIN, NTNU
- 5.-6.11.2024
- to dagar, to vinklingar:
    - dag 1: fokus på teknologi
    - dag 2: fokus på samfunn

## Borealium

- omsetjing - jf Pontoon over (Børre)

## Andre planlagde oppdateringar

- stavekontroll inn i MT-sida igjen (unhammer)
- grammatikkontroll inn i MT-sida (unhammer)
- grammatikkontroll inn i LO (Kevin sin oxt)
    - eige prosjekt med Nec. Innov.
- grammatikkontroll inn i nettstavekontrollen

# Årsrapport

Ein siste sjekk før innsending.

# Reiser og konferansar

Både potensielle og påmeldte, og planlagde reiser:

- 20.-25.05.2024: LREC-COLING Torino
- 16.–21.06.2024: NAACL
- 25.-26.06.2024: Språkteknologikonferanse i Bodø - alle?
- 09.-13.09.2024: KONVENS Vienna
- 05.-06.11.2024: Språkteknologikonferanse i Trondheim/Trøndelag - små språk i Norden (mange/alle?), lansering av sørsamisk TTS
- 06.–07.11.2024: SAALS6 (Helsingfors)

# LREC - framtidsplaner

- maori: grammatikkontroll, datastyring og tilgang, etikk og plattformkontroll
- nasjonalbiblioteket og samiske tekstar - skrive søknad til KD

# Ymse

Bør vi arrangera fleire release-partyar eller kurs på nettet? Kan kanskje nå fleire folk lettare på den måten. Målsetjing: nettseminar to gonger om året
Maja: F.eks nettseminar om språkteknologi, nyoppdatering av f.eks grammatikkontroll eller oppdatering av dict -lagt til nye ord og funksjoner i dict

- [IDIL - International Decade Of Indigenous Languages](https://fpcc.ca/stories/the-decade-of-indigenous-languages/)
- neste møte tysdag 16.4.2024, vanleg tid (Børre dreg møtet, Inga og Sjur på reise)

Neste møte: 7.5. til vanleg tid.
