Divvun-møte 6.4.2021

Til stades: Duommá, Børre, Linda, Tommi, Inga, Katri, Sara, Sjur

Saker:
* Sidan sist
* Årsrapport
* Arbeid framover
* Ymse

#  Sidan sist

##  Duommá
* ej mottagit text til tále frå Acapela - heller ikkje enno!
* ej gjort annet enn gram-chk yaml
* og gram-chk testing o forbedring - word additions, disambiguahtor, bugzilla, errorth forms
* artikkelarbeid

##  Børre
* Artikkel / grammatikktestverktøy: innspurt på tirsdagen
* jobbet med lemmatiser/generator i sátni.org etter modell fra NDS, frontend/backend prater sammen (ikke publisert)
* sma: gjennomgang av affiksleksikon, oppdatere fst på cgi-backend

Nettsideproblem:
* divvun.no med andre lokale enn dei som allereie finst (berre for Safari på Mac, ok for alle andre) - ikkje ok enno
* SEE-server - ikkje på nett enno?

##  Linda
* sendt inn artikkel om regresjonstester ilag med Børre og Tommi
* snakka med Ritva om yaml tester for negasjonsfeil
* skal se på ordan som Sara Marja nevnte

##  Tommi
* testade guessern för lånordgenerasjon
* artikkel

Unimorph for sme:
https://raw.githubusercontent.com/unimorph/sme/master/sme => frå https://github.com/unimorph/sme

Vi bør i framtida laga vår eiga konvertering frå taggsystemet vårt til Unimorph og UD.

##  Inga
* Samlet og rettet på tekster fra vårt freekorpus for bruk i TTS
* Smårettinger og lagt til enkeltord
* Administrasjon
* Borte en dag
* Rettet på MT-oversettelser av Ávvir

##  Katri
* tts-møte
* Abstrakt till fonologikonferensen nästan färdig
    - [http://wa.amu.edu.pl/plm/2020/]
    - [https://langsci-press.org/catalog/series/tpd]
* Eksperimenterat med DNN parametric tts synthesis: fungerar med Engelsk data
    - Merlin användar Festival front-end som fungerar bara med Engelsk -> är möjligt att använda espeak som en "phonemizer" för Merlin
    - Har testat Ossian front-end ([http://simple4all.org/product/ossian/index.html]) som är "language-independent": fungerar men resultat är inte så bra -> ska se med Antti hur ska det bli bättre
* espeak: förbereda första versionen för publicering i espeak GitHub

##  Sara Marja
* missing
* term wiki
* har sett på feil i stavekontrollen, paradigmegenereringa
* kommentert årsrapport
* rapporter inn noen feil i github, lang/sma

##  Sjur
* tts-møte
* gjorde ferdig årsrapporten og sendte han inn
* dokumentasjonsinfra for techdoc - sjå utkast her: [https://giellalt.github.io]

##  Göteborg
* På Windows så synkroniseres språkinnstillinger på nettet med ein av dei siste oppdateringane. På grunn av det forsvinner språk, har jobbet med å løse det.
* ny versjon av one-click-installer, Sjur testar - skal løysa problemet over

##  Edmonton/Alberta/Canada
* skal ha årsrapport for samarbeidsprosjektet

#  Arbeid framover
* ulike fellesmøte for:
    - git/github
    - lexc og fst-infra
    - dokumentasjon med github og markdown

#  Ymse
* Sara Marja: kan ein få fram ei liste over ting som er godkjent av GG men som ikkje finst i ordboksfilene?
* framleis ikkje god rekkjefylgje på forslaga frå stavekontrollen for sørsamisk
* neste møte tysdag 13.4.2021
