# Divvun-møte 12.10.2021

Til stades: Linda, Sjur, Katri, Inga, Flammie, Børre, Duommá; Cathrine Theodorsen, Beathe Paulsen

Saker:
* Cathrine og Beathe
* Sidan sist
* Arbeid framover
* Reiser til Tromsø-samling
* Rapport til referansegruppemøtet
* Ymse

# Cathrine og Beathe

Cathrine presenterte seg sjølv og kvifor ho var med — vil bli meir kjent med oss. Sjur presenterte Divvun-historia, og deretter presenterte alle seg sjølve.

Beathe heldt ei stutt oppfordring til alle om å registrera arbeidstimane jamt og trutt - ved årsskiftet kjem eit nytt system som vil vera mykje strengare, og som kan føra til trekk i løn ved uregistrerte timar som fører til minustid på meir enn 10 timar.

# Sidan sist

## Duommá
* har testa med tanke på ny utgåve
* sjekka yaml-filer som ikkje passerer minst 80%

Diskusjon om yaml-testing:
- Børre: 100% rett i `*.yaml`, alle ikkje-fungerande i `*.notfixed.yaml`
- Linda: ikkje alltid så eintydig, vil ikkje endra på originalsetninga
- Inga: vil ha tilbakemelding på kva som feilar i `*.notfixed.yaml`

## Linda
* fiksa Duommá sine bugger (falske positiver)
* artikkelskriving
* samisk studentlunsj:
    - tilbakemelding om problem med administratorrettar - mange har ikkje
    - alt for mykje tekst på heimesida - må vera enklare!
    - mobiltastatur: vil ha ordfullføring, ikkje rettskriving, døme:
        - *maŋŋelgaskabeaivi* (forslag etter `maŋŋelg-`)
        - *gaskaboddosaš* (forslag etter `gaskab-`)
        - *vuosttaševttohas* (forslag etter `vuosttaše-`)
    - Inga: mobiltastatura er ikkje optimale - det blir mykje tastefeil fordi det norske og det samiske har ulik plassering av tastane - dei er ulikt store, og delvis på andre plassar.
        - Forslag: laga eit norsk tastatur som har akkurat like mange tastar som det samiske, og med bokstavane plasserte slik at ein minimerer risikoen for tastefeil når ein kjem frå det samiske tastaturet (jf at ein vekslar mykje mellom fleire tastatur mens ein skriv)
* fikse feiloppmerking i gullkorpuset (det var mye i forhold til scope)
* nye hermetegn: 

> ‹ ‹ Musea lea bissovaš ásahus, mii ii hága dietnasa, mii galgá bálvalit servodaga ja dan ovddideami ja galgá leat rabas olbmuide; mii {čohke}¢{čohkke}, vurke // konservere, dutká, gaskkusta ja addá ávnnaslaš ja ávnnaskeahtes ({kultur}${kultuvra}) árbbi olbmuid ja sin birrasiid birra dutkama, oahpahusa ja suohtastallama várás › ›

Børre/Flammie: problema med hermeteikn kan vera konverteringsfeil. Børre sjekkar.

Inga: spørsmål om oppmerking av feil i korpus, Inga og Linda ser på det i lag.

## Flammie
* jobba med artiklar
* nevrale eksperimenter
* reise i finland 

## Katri
* Jobbat med experimental Tacotron tts för smj
    * tacotron alignments: bättre alignment -> mer exakt syntes även med små data 
* Trent den förste forced-aligner för smj med: <https://montreal-forced-aligner.readthedocs.io/en/latest/introduction.html> (basert på Kaldi ASR)
    * kan användas för automatisk segmentation/annotation, uppdeling av taldata, duration modeling...
* planert detaljerna för inspelningarna
    * tekst prompting/logger skript
    * doodle för inspelningarna
    * møte med Result Studio folk i UiT
* tts-møte
* jobbar fortfarande med smj txt2IPA.xfst script

## Inga
* Retting av MT, Ávvir
* Abbr2text
* tts-møte
* typos

## Børre
* Oahpas sørsamiske grammatikk som epub
* Sjekke spellerserver for divvun.no og divvun.org, skrive dokumentasjon
* Artikkel sammen med Linda, Chiara og Flammie
* CorpusTools i github
* Hjelpe folk

## Sjur
- problem med å installera CorpusTools - skal vera fiksa no, prøv nyaste nightly frå Tino
- retta problem med å byggja færøysk stavekontroll
- smårettingar for sjd-tastaturet (lansering sist laurdag)
- skreiv til NRK Sápmi om arbeidstid m.m. for den eine stemmegjevaren, fekk raskt svar: NRK er positive
- meir russisk brukardokumentasjon for sjd-tastaturlanseringa
- møte med folk frå UiT-lydstudio
- diskuterte tekstprosessering i TTS

# Arbeid framover
* bug om fst-analyse av tallområde - kanskje Flammie kan fikse
* tts-analysator
* jobbe med kongruensregler
* intro til GitHub Issues

# Ymse
* Inga savner stavekontroll i Omegat! Sjur tek det opp med TTC - må ha stavekontroll for å ha nytte av verktyet
* møte med ASTIN anten 10.-12.11. eller 15.12. og framover. Desember er dårleg, mange har reist frå Tromsø
* neste Tromsø-samling: vi ventar og ser kva for datoar som er aktuelle for TTS-opptak og/eller ASTIN-møte
* neste møte tysdag 19.10.2021



