# Divvun-møte 28.3.2023

Til stades: Sjur, Flammie, Katri, Linda, Inga, Maja

Saker:

* Sidan sist
* Reiser og konferansar
* LREC - framtidsplaner
* Ymse

# Sidan sist

## Flammie

* Divvun-uke møter osv. artikkel skriving
* [gut https config](https://github.com/divvun/gut/issues/177)
* [tokenise-testsuite](https://github.com/giellalt/giella-core/issues/28)

Framover:

* divvunspell cree
* Brendan kan hjelpe med [divvunspell/32](https://github.com/divvun/divvunspell/issues/32)

## Katri

* sme-opptak og gått igjennom opptakfiler og tilsvarende tekster som var lest
* sametingets taledata: kjører ASR til north-spor av materialer
* planlegt nytt sme whisper med ny/mer data; og lulesamisk asr med NB (Javier)
* reise, reiseregning
* sma-materialer med Maja
* github problemer
* syk

Framover:
* se mer om common voice
* ASR output: Store bokstaver, punktum etc.? Se finsk whisper: More info about the casing+punctuation correction model can be found [here](https://huggingface.co/Finnish-NLP/t5-small-nl24-casing-punctuation-correction)
* Overflow-tts?
* info on Whisper transcription og diarization: ([Whisper](https://lablab.ai/t/whisper-transcription-and-speaker-identification))

## Maja Lisa

* Divvun-uke
* sma-tidskrift
* Møte med Linda: Mark-up + Artikkel grammatikkontroll: hvordan endre/stoppe språkendring?Viktigheten av gramatikkontrollen:  Negasjon og adj-systemet 
* Møte med Katri, Inga: Startet opp arbeidet med å legge til tekst til recording
* div annet, møter, orakel og ny skjerm etc. + added lemma

Framover:
* PRIO: Skrive artikkel + markup + rette opp noen adjektiv-regler med Linda
* PRIO: Fremover: Jobbe med A.J-lydfiler + med Katri
* Artikkel grammatikkontroll: hvordan endre/stoppe spårkendring?Vikitgheten av gramatikkontrollen:  Negation og adj-systemet: 
* Typisk feil: daltese - legge til "daltesne", "aajegesne" etc. som Err/Orth-tagg i fortsettelseslexiconet  N_ODD,for illativ, inessiv og ellativ - Diskuter med Trond og Sjur

## Linda

* artikkelskriving med Marja-Liisa og Trond
* artikkelskriving med Maja
* artikkelskriving med Inga
* prøver å få goldstandard-analyse til å funke
* koordinere møter

## Børre

Framover:

* gielese:
  forsiden oppe og går på http, Play-knappen fører til tom side

## Inga

* Gramchecker: evaluering og forbedring av regler og disambiguering. Skrevet på artikkel, og fått litt gramchekcerangst. 
* Evaluering av sme-smj-ordbok, sortering av ord og litt arbeid med artikkel
* Reisedag
* Error markup
* AI-seminar
* Lest deler av Kowalic

## Sjur

- TTS-førebuingar
- Vitec og StatPed
- lt-support-arbeid (IDIL-dokumentasjon)
- førebuingar for møtet i Oslo på fredag
- artikkelskriving (til Nodalida, vart stoppa)
- utlysingstekst for nettportal, TTS-integrering, grammatikkontroll
- møte om SMA-spesialnummeret
- planla infraarbeid med Flammie
- møte med Riksarkivet/Arkivverket/Samisk arkiv
- møte om CARE-prosjekt via Interreg-Aurora

Framover:

* transkriberingsprosjekt med Risten
* søknad til Kulturdepartementet om tilgang til heile NB-tekstsamlinga
* tts-analysator
* send e-post med dongelbestilling til Flammie
* diskuter `lookup` i `divvunspell` med Brendan, Flammie - gjera ferdig det
  som alt ligg der, evt. legg til API-kall

Infra-arbeid framover (Børre, Flammie, Sjur):

* flytta fst-bygginga inn i fst-mappa
* flytta alle test-katalogane (til underkatalogar av det som skal testast)

## Gøteborg

* Forbedring av byggestruktur

## Andre planlagde oppdateringar

* stavekontroll inn i MT-sida igjen (unhammer)
* grammatikkontroll inn i MT-sida (unhammer)
* grammatikkontroll inn i LO (Kevin sin oxt)
* grammatikkontroll inn i nettstavekontrollen

# Reiser og konferansar

* 22.-24.5.2023: [Nodalida](https://www.nodalida2023.fo/call-for-papers), på Færøyane
* CG-workshop deadline 10.april

Andre potensielle konferansar:
* 02.-05.05. EACL. (RAIL, LoReSMT...) Dubrovnik
* 12.-15.06. EAMT. - Tampere
* 10.-12.07. ACL. (SIGMORPHON) Canada
* 20.-24.08. INTERSPEECH, Dublin (Katri)
* 04.-06.09.(-08.09.) RANLP. Bulgaria
* 18.-22.09. KONVENS. Ingolstadt

# LREC - framtidsplaner

* maori-grammatikkontroll - zoom-møte?
* nasjonalbiblioteket og samiske tekstar - skrive til dei
* islandsk regelbasert grammatikkontroll
* Wikimedia-ting: [LinguaLibre](https://lingualibre.org/wiki/LinguaLibre)
* søramerikanerne var interessert i fst - evt ha et kurs for dem

# Ymse

* [IDIL - International Decade Of Indigenous Languages](https://fpcc.ca/stories/the-decade-of-indigenous-languages/)
* Neste Divvun-samling: tidleg i mai?
* neste møte tysdag 4.4.2023, vanleg tid

