S&T 20.11.2018

# Saker:
* kva har skjett i det siste (lenge sidan førre møtet)
* CG-workshop
* Korpus
* Ting som skjer framover
* Lyd = TTS m.fl.
* Workshop med MånsH
* møterom
* Bugzilla
* Undervisningsplanar

#  kva har skjett i det siste (lenge sidan førre møtet)

Deltaking på ulike arrangement:

## Korpseminar i Stockholm
Lene, Chiara, Ciprian, Trond var der

## Instituttseminar i London
Trond var der, og har referert innleiingar for samiskavd. 
Universitetet har honnørord som "innovasjon" i planane sine, og 
samisk språkteknologi er eksplisitt oppført i lista over strategiske
område.

Viktig for UiT og instituttet: 
* Forsking, undervisning (dermed rekruttering), formidling og
  innovasjon
* Digital humaniora, og meir generelt innføring av digitale 
  metodar

## Seminar for kvensk- og finsklærarar i Tromsø
Trond hadde innlegg om kvensk og finsk, det viser seg at
våre verkty og program er i bruk blant blant lærarane

## Møte i Gøteborg med TheTechnoCreatives
Børre og Sjur var der, starta det offisielle samarbeidet om 
vidare utvikling av Divvun-verktya.

## ICALL i Stockholm
Chiara og Lene hadde poster om Konteaksta.

## EU-MT-prosjekt hos Språkbanken
Lene har vore på møte på Nasjonalbiblioteket, tatt opp samisk innfallsvinkel.

## Oulu sámi symposium
* 4 føredrag frå Giellatekno/Divvun
* Workshop om SIKOR og Korp, god innsats frå alle i forkant

#  Korpus
SIKOR er oppdatert (litt debugging av Korp står att).
Oppdateringa viser at det går framover (sme = 32 mill), men visse
domene heng etter. Saker å sjå på: 

* Skjønnlitteraturinnsamling
* Sametingsklausulen

Sjur tek det vidare i Divvun-gruppa

#  Ting som skjer framover 
## Divvun-prosjekt i nær framtid

* stavekontrollar for mobiltastatur - lagast og testast
* oppdaterte stavekontrollar
* stavekontrollar for heile Win + Mac
* testa Divvun-installeraren - er det rett namn?

## Giellatekno i nær framtid
* SIKOR, Korp: Debugging, arbeid med dokumentasjon
* ICALL: Konteaksta, NDS, Oahpa
* MT: Førebuing til ny søknad
* Lingvistikk: Artiklar + undervisning

## Felles for Giellatekno og Divvun
* Preprosessering
* Språkuavhenginge lexc-filer

#  Lyd = TTS m.fl.

* møte med Aalto-gjengen neste år
* installera TTS-servar (vi har fått pakka no)
* byrja å sjå på tale-til-tekst

#  Workshop med MånsH

* Trond finn møterom (A2021 eller betre), må testast (Sjur, Trond) **før** WS

#  Møterom

Ingenting har skjett - dette er ei påminning :)

#  Bugzilla

Ikkje tid til å sjå på det no.

#  Undervisningsplanar

Trond, Lene på samisk.
Evt. HIF-kurs om unix.
