S&T-møte 24.4.2018

Saker:
* smj & MT-prosjektet
* møterommet - status?
* utlysinga - gjennomlesing
* mobiltastaturet (iOS) - rettingar og forbetringar
* planane for resten av året, delvis neste år (jf utlysing) - koordinering
* Sindre og LexC
* Trööndelage vs Tröndelaage
* programmerarstillinga
* intern UiT-utlsying - samarbeid mellom tre fakultet (vi, IT, UB?)
* avstyttingar og hfst-tokenise

# smj & MT-prosjektet

Diskutert

# Møterommet - status?

Trond har purra, purrar på nytt.

# Utlysinga - gjennomlesing

Kan Trond lesa gjennom heile, og kommentera/endra? Ja.

[DivvunPublicTenders](https://github.com/divvun/DivvunPublicTenders)

# mobiltastaturet (iOS) - rettingar og forbetringar

Fleire rettingar frå Brendan og co. Klar for neste steg på veg mot offentleggjering.

# planane for resten av året, delvis neste år (jf utlysing) - koordinering

Utsett til neste møte, fanst ikkje tid.

# Sindre og LexC

Trond pratar med Sindre :-)

# Trööndelage vs Tröndelaage

Vi pratar med Eystein, Sjur pratar med Sametinget på torsdag.

# programmerarstillinga

Sjur jobbar fram utkast til stillingsskildring

# intern UiT-utlysing - samarbeid mellom tre fakultet (vi, IT, UB?)

Trond snakkar m/MTF

# avstyttingar og hfst-tokenise

Trond (og Sjur) ser på dette.
