T&S-møte 15.5.2018

Saker:
* tagflytting eller ei
* est-artikkel/konf-innlegg
* Preprosessering
* NAV
* Opprusting av A3021
* Servarane

# tagflytting eller ei

Vi er samde om å ikkje flytta, dvs vi må omorganisera lexc-koden.

Spørsmål: taggrekkjefylgje. Kva med G3 NomAg, og andre språkspesifikke taggar?

Problemområde: avleiingar.

Oppryddinga må skje i tre steg:

1. fyrst dei generelle tilfella
1. deretter vurdera G3 og NomAg
1. til slutt vurdera Prop-leksikona

Vi diskuterer detaljane for 2 og 3 på eit møte neste veke.

Steg ein gjer vi med ein gong:
* Børre lagar python-skript som lintar og ordnar/set inn POS-taggar m.m. for
  stammeleksikonet
* Thomas eller ein annan lingvist ordnar affiks-leksikona
    - Før endring: Køyr make check, missing på stort leksikon (ha ein baseline)
    - Etter endring: Sjekk at det går

# est-artikkel/konf-innlegg
Sakte fart framover, ny deadline.

# Preprosessering

Står pga alt anna. Punktum som eige lemma? Vi (= korpusanalyse, grammatikkontroll og Konteaksta) må diskutera => møte neste veke (etter Linda sin disputas).

# NAV

Invitasjon til Kautokeino 11, 12. Trond, Lene, Sjur kan ikkje. Børre kan.

# Opprusting av A3021

Jan Helge har overteke for Frode Lien. Trond fygjer saka vidare.

# Servarane

Tino har gjeve opp å venta på eit korrekt sertifikat, nattlege bygg kjem no likevel (med eit hækk).

Børre og Trond følger opp.

Chiara jobbar med ny gtoahpa.
