# sj&t 4.6. 2013

* datatryggleik
* FAD
* hfst-stavekontrollen
* (ny) infrastruktur
* victorio-migrering
* korpus-analyse
* Bugzilla
* Torsdagsseminar

# datatryggleik

## forsøk på wiki-innnbrot

1. Folk registrerer seg på wikien og publiserer spam
    1. **Tiltak:** Nokon™ må slå på godkjenningsfunksjon for nye brukarar.
  Trond diskuterer saka med Francis, evt. Sjur med Børre.
1. Folk bruker e-post-adressene til servarane våre til å be om 
  stadfesting av kontoen sin. Dette vil kanskje (?) opphøyre når 
  vi sperrar wikien for eigenregistrering.
    1. Tiltak: Vi følgjer situasjonen.

## Forsøk på å bryta inn på gtoahpa(?) via cgi-bin

Ciprian har fått feilmeldingsrapportar frå webserveren om moglege problem
med eit cgi-bin-skript. Det kan vera ein reell feil, men det kan òg vera 
forsøk på å bryta seg inn.

**Tiltak:** Dette krev meir analyse (**?**)

## generelt om organiseringa av datatrygging av maskinene våre

Vi bør ta opp temaet om datatryggleik med IT-avdelinga.

* Førebuing til møtet: Samle data om angrep, lage oversyn over servaren vår.
* Framlegg frå vår side: IT-avdelinga hjelper oss med tryggleik

**Tiltak:** be om møte med IT-folka (**Trond**), B, C, Sj & T er med på møtet

# FAD

Termane som skal inn er klare. Det er sju dublettar nett no pga rettingar i det
siste.

Problem som står att:
* Gjennomgang av nobsme
    - MWE i nobsme ut av pos-filene og over i MWE-fil
* kva gjer vi med alle adv-adj? Legg dei inn som adv i ordboka og analysatoren.

Konklusjon: Møte denne veka, 

# hfst-stavekontrollen

## Den eksisterer no for Linux og  Mac
Bra, folk må teste

## Livisk fungerer ikkje, og vi veit ikkje korfor (Liv, Livonian?)
Dette tar Sjur opp med Harri.

## Den er svært sein
Vi treng konkrete tal på skilnad i tidsbruk mellom kommandoline og
LibreOffice (kanskje 5 sek vs. 5 min?)

**Tiltak:**
* Konkret testing (trond ser på 3 cyr-språk, sjur på 3 andre, vi byttar)
* Vi treng Linux-maskin

# (ny) infrastruktur

Ny runde denne veka?

# victorio-migrering

Jf diskusjonen om datatryggleik lenger opp.

* wiki-sidene
    - er det mogleg å sletta brukarar som ein del av flytteprosessen?
* home-katalogane
* gtweb og analysatortenestene - funkar ikkje sjølv om alle filene ligg der -
  kva er neste steg?

# korpus-analyse

* Det har ikkje vorte analysert filer sidan 11.4.
  Børre har no starta analysene (i går), dei er ikkje ferdige.
  Analysatoren for nordsamisk, sme-dis.rle, er den **nye** analysatoren.
* Neste steg: flytta analysene til stallo med parallellisering 
  av analyseprosessen

Møte denne veka.

# Bugzilla

Til neste møte.

# Torsdagsseminar

kl. 10.
