Møte Sjur og Trond 10.4.2013

# Saksliste

* Tana-jus-konferanse
* victorio
* Bugliste
* Romsituasjonen
* SDA-korpuset
* FAD-leksikalisering (sme)
* forrest (c)
* Neste møte

# Tana-jus-konferanse

Vi vil vere representert. Børre drar, og presenterer
terminologiarbeid som gt og divvun gjer. Børre diskuterer
gt sine presentasjon med BM og Trond.

Presentasjon i Tana, t.d.:

* Autsh
* Risten2
    - FAD-beta
    - Jus-lista (siste frå Ciprian)
* FAD-prosjektet
* Evt. også generelt ordboks- og skriveverkty

(Lang liste, vurder om alt skal med)

#  victorio

Møte med it denne veka (torsdag 0900).

1 time er nok: vi vil ha adressene med oss for svn og ordbøker.

#  SDA-korpuset

SDÁ er no online. Vi må få på plass rutiner for å få tekstar.
Sjur diskuterer med Børre.

#  FAD-leksikalisering (sme)

Thomas vil ikkje gjera alt. Kompromiss:

* BM legg på fortsettingsleksikon
* TO sjekkar og legg på samansetjingstaggar

#  Bugliste

Berre 3 buggar på dette møtet, meir seinare i veka.

##  abbr-buggar

Buggane det gjeld er m.a.

* 1046 	Mer om typos.txt vs. corr.txt
    - Løyst, frå gt si side.
* 1296 	Mer om typos.txt vs.corr.txt
    - Kommentar 19, 22: Propernoun-sme-lex blir ikkje med i para-generering
        - Svaret ligg i Makefile. **Sjur** tar det. (ordna, gt: sjekk!)
    - Kommentar 21: 3-ledds-MWE: Dette er ei perl-sak
        - **Børre** ser på den.
* 1482 	prepocess: problemer med kolon og linjeskift
    - Dette er perl og preprocess, så **Børre** ser på den.
    - Opp frå P5 til P3.

#  Romsituasjonen

Trond har skrive svarbrev til IS. Sjur fyller ut.

# forrest -- 

Teksten inneheld (c) 2005 og Sámediggi.

TODO: Oppdater. Sjur ser på det.

# Neste møte

Seinare denne veka.
