Møte Sjur og Trond, 7.8. 2013

Saker
* Fran-arbeid
* nye språk og samarbeid med AnttiA
* termredigeringskurs i september
* omsetjarkurs i oktober
* TTS
* Apertium, d9
* Nettservar, victorio
* semantiske roller
* Thomas Gramstad og Göteborg
* Enaresamisk, skoltesamisk
* LibreOffice - språkkodar
* FAD - parallellkorpus
* Barents

# Fran-arbeid

##  ny infra

Fran fylgjer ikkje strukturen og arkitekturen i ny infra slik det er tenkt.
**Sjur** må be Fran om å retta opp endringane, og helst skriva dokumentasjon som
han kan fylgja.

# nye språk og samarbeid med AnttiA

* crk = Plains Cree
* ciw = Ojibwe
* bla = Blackfoot
* + 5-10 andre frå Antti

Antti Arppe og Juhani Järvikivi arbeider i Alberta i Kanada (begge tidlegare
Lingsoft). Andre folk i dette (sam)arbeidet:
* Laura J
* Jordan Lachler -- leiar av [CILLDI](http://www.cilldi.ualberta.ca)
* Conor Snoek -- arbeider med Cree som ein del av dr.-avhandlinga (pliktarbeid)

Planar: fleire folk frå oss dit (til USA/Kanada) for å halda kurs? Antti et al
vil gjera fornuftige ting for desse språka og brukarane av dei.

# termredigeringskurs i september

Veke 38. Enare, Karasjok, Tromsø, ...

Fyrst og fremst for terminologane i Giellagáldu, men òg truleg folk frå SD,
+ eigne folk.

# omsetjarkurs i oktober

Autshumato - full pakke for SD. Truleg siste del av oktober.

* Prøvekanin: Arnstein nøkkel:
* Få Sesam-styrereferat og lage omsetjingsminne av dei
* Reelle testen: Sametingsreferat: - vi må testa at omsetjingsminnet faktisk
  fungerer, og ha ein reell brukar

Vi vil ha **både** ordbok og termbase. I dag: Berre ordbok.

# TTS

Prosjektet er i ferd med å starte. Vi skriv kontrakt.
Tidsperspektiv for prosjektet er eitt år. Firmaet tar 
hovudprosjektleiinga, og krev derfor visse ressursar til visse datoar.

Arbeid med infrastrukturen, arbeid med IPA-konvertering og forkortingar.

# Apertium, d9

MT i sumar:

* d9-feil funne (og retta) i smi-propernouns: "Sund9 contlex ;". Men det finst
  framleis d9-feil ein stad. Sjur ser på det.
* sme-sma går raskare framover enn Trond hadde håpa på. Bidix er på ca 3600
  liner, dvs ordpar.

# Nettservar, victorio

##  cgi-bin

Trond har diskutert med Ryan, og sagt kva han vil ha.

**TILTAK**

Trond diskuterer med Ryan og seier "køyr".

## stallo

*configure.ac:35: require Automake 1.12, but have 1.11.1*

Denne feilen dukkar opp (på nytt?). Sjur ser på 1.11 på nytt i lag med Fran, og
prøver å få til ei løysing som fungerer for både 1.11 og 1.12 og nyare.

Børre har arbeidd med å parallellisere korpusanalyse og -konvertering.
Analysetida har gått ned frå 2 døgn til 2 timer (med 16 parallelle prosessar).

Børre (og andre) gjer seg klar til diskusjon med IT-avd.
Neste gong Børre er i Tromsø har vi ein konkret diskusjon med IT-avd om
implementering av jobbane våre som parallelle jobbar.

**TILTAK**

* Sjur diskuterer med Børre, Cc til Trond
* Vi: skrive kva vi vil ha
* IT-avdelinga: sjå om det er programvare og konfigurering som trengst
* Deretter møte når Børre kjem til Tromsø

## GT-wiki

**TILTAK**
* **Sjur:** Be Fran om å flytta

# semantiske roller

Linda vil gjerne at Thomas legg til semantiske roller i leksikonet - ei vekes
innsats. Til nytte for:

* Linda
* Grammatikkontroll
* MT

Det blir ikkje i august, men i september.

# Thomas Gramstad og Göteborg

Heile språkteknologi sundag 10.11. tils. maks 3 timar (Trond, Sjur?, ev. Tommi?)

# Enaresamisk, skoltesamisk

Workshop i Enare: 

* vil gjerne ha hfst-stavekontroll for LO, alle plattformar

LibreOffice-pluggen:

Harri Pitkänen har gjort bugfixen som han og Sjur fann offisiell.

Arbeid for Windows (forenkle avhengigheit) må bli gjort før vi kan få voikko +
hfst for Windows. Dette arbeidet blir starta (?) i august av hfst-gjengen.

Fram til i dag fungerer libreoffice-voikko-kjeldekoden for LO 3 og OO 3, men
snart vil han berre fungera for LO 4.1. og nyare. Dette gjer Harri sin kode
enklare, men vil blokkera bruk i OOo (truleg).

# LibreOffice - språkkodar

Kva er url-en for LO-bugzilla for registrering? 

Tiltak:
* lag liste på språka vi vil ha
* Få oversikt over kva slags informasjon LO-systemet treng
    - jf bugmeldingar som Sjur har meldt inn til OOo tidlegare for samiske språk
* sjekk mot Voikko-LO-plug
* sjekk mot LO-sida
* meld inn alle språk som enno ikkje finst

# FAD - parallellkorpus

Arbeidet med FAD-sme-nob går vidare.
Vi vil ha sme-sma-tekstar.

# Barents

Trond skal snakke med dept.
